! Divvun & Giellatekno - open source grammars for Saami and other languages
! Copyright ©  The University of Tromsø and University of Alberta
! http://giellatekno.uit.no & http://divvun.no
!
! This program is free software; you can redistribute and/or modify:
! this file under the terms of the GNU General Public License as published by
! the Free Software Foundation, either version 3 of the License, or
! (at your option) any later version. The GNU General Public License
! is found at http://www.gnu.org/licenses/gpl.html. It is
! also available in the file $GTHOME/LICENSE.txt.
!
! Other licensing options are available upon request, please contact
! giellatekno@hum.uit.no or divvun@hum.uit.no

! ========================================================================== !
!!                           !!! Northern Haida verb affixes                       
! ========================================================================== !

LEXICON CLASS-AA !!= @CODE@
+V:               CLASS-AA-INFL ;
+V+EXT:dáal       CLASS-AAL-INFL  ;
+V+CIRCUM:gwáang  CLASS-AANG-INFL  ;

LEXICON CLASS-AA-INFL
+COND-AUX1:%> # ;
+COND-AUX2:%> # ;
+SG+IMPV:%> # ;
+IMM+PRES:%>ga # ;
+INTERR+SIMP+PRES:%> # ;
+SIMP+PRES:%>gáng # ;
+DIR+PAST:%>gán # ;
+INTERR+PAST:%>gáa # ;
+INDIR+PAST:%>gáan # ;
+REL:%>s # ;
+REL+EVID:%>gáas # ;
+NONFACT:%>%.áng # ;
+PAST+NONFACT:%>gáa%.ang # ;
+INTERR+PRES+HAB:%>gáng # ;
+PRES+HAB:%>gánggang # ;
+PRES+HAB+NONFACT:%>gangáng # ;
+DIR+PAST+HAB:%>gíinii # ;
+INTERR+PAST+HAB:%>gáangaa # ;
+INDIR+PAST+HAB:%>gáangaan # ;
+INTERR+FUT+LONG:%>äsáa # ;
+INTERR+FUT+SHORT:%>äs # ;
+SIMP+FUT:%>äsáang # ;
+IMM+FUT:%>äsga # ;
+REL+FUT:%>äsáas # ;
+FUT+NONFACT:%>äsáa%.ang # ;
+INTERR+NEAR+FUT:%>%.áng% k̲asa'áa # ;
+NEAR+FUT:%>%.áng% k̲asa'áang # ;
+INTERR+VNEAR+FUT:%>%.áng% k̲asaasdláa # ;
+VNEAR+FUT:%>%.áng% k̲asaasdláang # ;
+BIAS+IMM+PRES:%>'úuj # ;
+BIAS+SIMP+PRES:%>'úujang # ;
+RES:%>äsáa'uujang # ;
+BIAS+INTERR+PRES:%>'us # ;
+BIAS+INTERR+PAST:%>'ujáa # ;
+BIAS+INTERR+PAST+HAB:%>'úujaangaa # ;
+BIAS+INTERR+FUT:%>äsáa'us # ;
+CERT+PRES:%>'ahlánggang # ;
+CERT+PAST:%>'ahlánggan # ;
+CERT+PAST+HAB:%>'ahlánggíinii # ;
+CERT+FUT:%>äsáa'ahlans # ;
+CERT+REL:%>'ahláns # ;
+INTS+PAST:%>gáa'ahlang # ;
+CONT:%>gáa'ahlanggaa # ;
+CTFACT+PRES:%>gáa'ahlanggang # ;
+RFLX:%>'ahl # ;
+FUT+RFLX+INTERR:%>äséehl # ;
+PL+IMPV:%>'úu # ;
+3PL+IMM+PRES:%>'wáa # ;
+3PL+INTERR+SIMP+PRES:%>'wáa # ;
+3PL+SIMP+PRES:%>'wáang # ;
+3PL+DIR+PAST:%>'wägán # ;
+3PL+INTERR+PAST:%>'áawaa # ;
+3PL+INDIR+PAST:%>'áawaan # ;
+3PL+REL:%>'wáas # ;
+3PL+REL+EVID:%>'áawaas # ;
+3PL+NONFACT:%>'wáa%.ang # ;
+3PL+PAST+NONFACT:%>'áawaa%.ang # ;
+3PL+INTERR+PRES+HAB:%>gáng'waa # ;
+3PL+PRES+HAB:%>gáng'waang # ;
+3PL+PRES+HAB+NONFACT:%>gáng'waa%.ang # ;
+3PL+DIR+PAST+HAB:%>'wägíinii # ;
+3PL+INTERR+PAST+HAB:%>'wägáangaa # ;
+3PL+INDIR+PAST+HAB:%>'wägáangaan # ;
+3PL+INTERR+FUT+LONG:%>'wáaäsaa # ;
+3PL+INTERR+FUT+SHORT:%>'wáaäs # ;
+3PL+SIMP+FUT:%>'wáaäsaang # ;
+3PL+IMM+FUT:%>'wáaäsga # ;
+3PL+REL+FUT:%>'wáaäsaas # ;
+3PL+FUT+NONFACT:%>'wáaäsaa%.ang # ;
+3PL+INTERR+NEAR+FUT:%>'wáa%.áng% k̲asa'áa # ;
+3PL+NEAR+FUT:%>'wáa%.áng% k̲asa'áang # ;
+3PL+INTERR+VNEAR+FUT:%>'wáa%.áng% k̲asaasdláa # ;
+3PL+VNEAR+FUT:%>'wáa%.áng% k̲asaasdláang # ;
+3PL+BIAS+IMM+PRES:%>'wáa'uuj # ;
+3PL+BIAS+SIMP+PRES:%>'wáa'uujang # ;
+3PL+RES:%>'wáaäsaa'uujang # ;
+3PL+BIAS+INTERR+PRES:%>'wáa'us # ;
+3PL+BIAS+INTERR+PAST:%>'wáa'ujaa # ;
+3PL+BIAS+INTERR+PAST+HAB:%>'wáa'uujaangaa # ;
+3PL+BIAS+INTERR+FUT:%>'wáaäsaa'us # ;
+3PL+CERT+PRES:%>'wáa'ahlanggang # ;
+3PL+CERT+PAST:%>'wáa'ahlanggan # ;
+3PL+CERT+PAST+HAB:%>'wáa'ahlanggíinii # ;
+3PL+CERT+FUT:%>'wáaäsaa'ahlans # ;
+3PL+CERT+REL:%>'wáa'ahlans # ;
+3PL+INTS+PAST:%>'áawaa'ahlang # ;
+3PL+CONT:%>'áawaa'ahlanggaa # ;
+3PL+CTFACT+PRES:%>'áawaa'ahlanggang # ;
+3PL+RFLX:%>'wáa'ahl # ;
+3PL+FUT+RFLX+INTERR:%>'wáaäseehl # ;
+NEG+SG+IMPV:%>'áng # ;
+NEG+IMM+PRES:%>'ángga # ;
+NEG+INTERR+SIMP+PRES:%>'áng # ;
+NEG+SIMP+PRES:%>'ánggang # ;
+NEG+DIR+PAST:%>'ánggan # ;
+NEG+INTERR+PAST:%>'áangaa # ;
+NEG+INDIR+PAST:%>'áangaan # ;
+NEG+REL:%>'áns # ;
+NEG+REL+EVID:%>'áangaas # ;
+NEG+NONFACT:%>'angáng # ;
+NEG+PAST+NONFACT:%>'áangaa%.ang # ;
+NEG+INTERR+PRES+HAB:%>'ánggang # ;
+NEG+PRES+HAB:%>gáng'anggang # ;
+NEG+PRES+HAB+NONFACT:%>gáng'angang # ;
+NEG+DIR+PAST+HAB:%>'ánggíinii # ;
+NEG+INTERR+PAST+HAB:%>'ánggaangaa # ;
+NEG+INDIR+PAST+HAB:%>'ánggaangaan # ;
+NEG+INTERR+FUT+LONG:%>'ángäsaa # ;
+NEG+INTERR+FUT+SHORT:%>'ángäs # ;
+NEG+SIMP+FUT:%>'ángäsaang # ;
+NEG+IMM+FUT:%>'ángäsga # ;
+NEG+REL+FUT:%>'ángäsaas # ;
+NEG+FUT+NONFACT:%>'ángäsaa%.ang # ;
+NEG+INTERR+NEAR+FUT:%>%.áng% k̲asaa'áng # ;
+NEG+NEAR+FUT:%>%.áng% k̲asaa'ánggang # ;
+NEG+INTERR+VNEAR+FUT:%>%.áng% k̲asaasdlä'áng # ;
+NEG+VNEAR+FUT:%>%.áng% k̲asaasdlä'ánggang # ;
+NEG+BIAS+IMM+PRES:%>'áng'uuj # ;
+NEG+BIAS+SIMP+PRES:%>'áng'uujang # ;
+NEG+RES:%>'ángäsaa'uujang # ;
+NEG+BIAS+INTERR+PRES:%>'áng'us # ;
+NEG+BIAS+INTERR+PAST:%>'áng'ujaa # ;
+NEG+BIAS+INTERR+PAST+HAB:%>'áng'uujaangaa # ;
+NEG+BIAS+INTERR+FUT:%>'ángäsaa'us # ;
+NEG+CERT+PRES:%>'áang'ahlanggang # ;
+NEG+CERT+PAST:%>'áang'ahlanggan # ;
+NEG+CERT+PAST+HAB:%>'áang'ahlanggíinii # ;
+NEG+CERT+FUT:%>'ángäsaa'ahlans # ;
+NEG+CERT+REL:%>'áang'ahlans # ;
+NEG+INTS+PAST:%>'áangaa'ahlang # ;
+NEG+CONT:%>'áangaa'ahlanggaa # ;
+NEG+CTFACT+PRES:%>'áangaa'ahlanggang # ;
+NEG+RFLX:%>'áang'ahl # ;
+NEG+FUT+RFLX+INTERR:%>'ángäseehl # ;
+NEG+PL+IMPV:%>'áng'uu # ;
+NEG+3PL+IMM+PRES:%>'áng'waa # ;
+NEG+3PL+INTERR+SIMP+PRES:%>'áng'waa # ;
+NEG+3PL+SIMP+PRES:%>'áng'waang # ;
+NEG+3PL+DIR+PAST:%>'áng'wägan # ;
+NEG+3PL+INTERR+PAST:%>'áng'aawaa # ;
+NEG+3PL+INDIR+PAST:%>'áng'aawaan # ;
+NEG+3PL+REL:%>'áng'waas # ;
+NEG+3PL+REL+EVID:%>'áng'aawaas # ;
+NEG+3PL+NONFACT:%>'áng'waa%.ang # ;
+NEG+3PL+PAST+NONFACT:%>'áng'aawaa%.ang # ;
+NEG+3PL+INTERR+PRES+HAB:%>gáng'ang'waa # ;
+NEG+3PL+PRES+HAB:%>gáng'ang'waang # ;
+NEG+3PL+PRES+HAB+NONFACT:%>gáng'ang'waa%.ang # ;
+NEG+3PL+DIR+PAST+HAB:%>'áng'wägíinii # ;
+NEG+3PL+INTERR+PAST+HAB:%>'áng'wägáangaa # ;
+NEG+3PL+INDIR+PAST+HAB:%>'áng'wägáangaan # ;
+NEG+3PL+INTERR+FUT+LONG:%>'áng'waaäsaa # ;
+NEG+3PL+INTERR+FUT+SHORT:%>'áng'waaäs # ;
+NEG+3PL+SIMP+FUT:%>'áng'waaäsaang # ;
+NEG+3PL+IMM+FUT:%>'áng'waaäsga # ;
+NEG+3PL+REL+FUT:%>'áng'waaäsaas # ;
+NEG+3PL+FUT+NONFACT:%>'áng'waaäsaa%.ang # ;
+NEG+3PL+INTERR+NEAR+FUT:%>'wáa%.áng% k̲asaa'áng # ;
+NEG+3PL+NEAR+FUT:%>'wáa%.áng% k̲asaa'ánggang # ;
+NEG+3PL+INTERR+VNEAR+FUT:%>'wáa%.áng% k̲asaasdlä'áng # ;
+NEG+3PL+VNEAR+FUT:%>'wáa%.áng% k̲asaasdlä'ánggang # ;
+NEG+3PL+BIAS+IMM+PRES:%>'áng'waa'uuj # ;
+NEG+3PL+BIAS+SIMP+PRES:%>'áng'waa'uujang # ;
+NEG+3PL+RES:%>'áng'waaäsaa'uujang # ;
+NEG+3PL+BIAS+INTERR+PRES:%>'áng'waa'us # ;
+NEG+3PL+BIAS+INTERR+PAST:%>'áng'waa'ujaa # ;
+NEG+3PL+BIAS+INTERR+PAST+HAB:%>'áng'waa'uujaangaa # ;
+NEG+3PL+BIAS+INTERR+FUT:%>'áng'waaäsaa'us # ;
+NEG+3PL+CERT+PRES:%>'áng'waa'ahlanggang # ;
+NEG+3PL+CERT+PAST:%>'áng'waa'ahlanggan # ;
+NEG+3PL+CERT+PAST+HAB:%>'áng'waa'ahlanggíinii # ;
+NEG+3PL+CERT+FUT:%>'áng'waaäsaa'ahlans # ;
+NEG+3PL+CERT+REL:%>'áng'waa'ahlans # ;
+NEG+3PL+INTS+PAST:%>'áng'aawaa'ahlang # ;
+NEG+3PL+CONT:%>'áng'aawaa'ahlanggaa # ;
+NEG+3PL+CTFACT+PRES:%>'áng'aawaa'ahlanggang # ;
+NEG+3PL+RFLX:%>'áng'waa'ahl # ;
+NEG+3PL+FUT+RFLX+INTERR:%>'áng'waaäseehl # ;

LEXICON CLASS-AAL !!= @CODE@
+V:               CLASS-AAL-INFL ;
+V+EXT:dáal       CLASS-AAL-INFL  ;
+V+CIRCUM:gwáang  CLASS-AANG-INFL  ;

LEXICON CLASS-AAL-INFL !!= @CODE@
+COND-AUX1:%> # ;
+COND-AUX2:%> # ;
+SG+IMPV:%> # ;
+IMM+PRES:%>ga # ;
+INTERR+SIMP+PRES:%> # ;
+SIMP+PRES:%>gáng # ;
+DIR+PAST:%>gán # ;
+INTERR+PAST:%>áa # ;
+INDIR+PAST:%>áan # ;
+REL:%>s # ;
+REL+EVID:%>áas # ;
+NONFACT:%>áng # ;
+PAST+NONFACT:%>áa%.ang # ;
+INTERR+PRES+HAB:%>gáng # ;
+PRES+HAB:%>gánggang # ;
+PRES+HAB+NONFACT:%>gangáng # ;
+DIR+PAST+HAB:%>gíinii # ;
+INTERR+PAST+HAB:%>gáangaa # ;
+INDIR+PAST+HAB:%>gáangaan # ;
+INTERR+FUT+LONG:%>äsáa # ;
+INTERR+FUT+SHORT:%>äs # ;
+SIMP+FUT:%>äsáang # ;
+IMM+FUT:%>äsga # ;
+REL+FUT:%>äsáas # ;
+FUT+NONFACT:%>äsáa%.ang # ;
+INTERR+NEAR+FUT:%>áng% k̲asa'áa # ;
+NEAR+FUT:%>áng% k̲asa'áang # ;
+INTERR+VNEAR+FUT:%>áng% k̲asaasdláa # ;
+VNEAR+FUT:%>áng% k̲asaasdláang # ;
+BIAS+IMM+PRES:%>'úuj # ;
+BIAS+SIMP+PRES:%>'úujang # ;
+RES:%>äsáa'uujang # ;
+BIAS+INTERR+PRES:%>'us # ;
+BIAS+INTERR+PAST:%>'ujáa # ;
+BIAS+INTERR+PAST+HAB:%>'úujaangaa # ;
+BIAS+INTERR+FUT:%>äsáa'us # ;
+CERT+PRES:%>'ahlánggang # ;
+CERT+PAST:%>'ahlánggan # ;
+CERT+PAST+HAB:%>'ahlánggíinii # ;
+CERT+FUT:%>äsáa'ahlans # ;
+CERT+REL:%>'ahláns # ;
+INTS+PAST:%>áa'ahlang # ;
+CONT:%>áa'ahlanggaa # ;
+CTFACT+PRES:%>áa'ahlanggang # ;
+RFLX:%>'ahl # ;
+FUT+RFLX+INTERR:%>äséehl # ;
+PL+IMPV:%>'úu # ;
+3PL+IMM+PRES:%>'wáa # ;
+3PL+INTERR+SIMP+PRES:%>'wáa # ;
+3PL+SIMP+PRES:%>'wáang # ;
+3PL+DIR+PAST:%>'wägán # ;
+3PL+INTERR+PAST:%>'áawaa # ;
+3PL+INDIR+PAST:%>'áawaan # ;
+3PL+REL:%>'wáas # ;
+3PL+REL+EVID:%>'áawaas # ;
+3PL+NONFACT:%>'wáa%.ang # ;
+3PL+PAST+NONFACT:%>'áawaa%.ang # ;
+3PL+INTERR+PRES+HAB:%>gáng'waa # ;
+3PL+PRES+HAB:%>gáng'waang # ;
+3PL+PRES+HAB+NONFACT:%>gáng'waa%.ang # ;
+3PL+DIR+PAST+HAB:%>'wägíinii # ;
+3PL+INTERR+PAST+HAB:%>'wägáangaa # ;
+3PL+INDIR+PAST+HAB:%>'wägáangaan # ;
+3PL+INTERR+FUT+LONG:%>'wáaäsaa # ;
+3PL+INTERR+FUT+SHORT:%>'wáaäs # ;
+3PL+SIMP+FUT:%>'wáaäsaang # ;
+3PL+IMM+FUT:%>'wáaäsga # ;
+3PL+REL+FUT:%>'wáaäsaas # ;
+3PL+FUT+NONFACT:%>'wáaäsaa%.ang # ;
+3PL+INTERR+NEAR+FUT:%>'wáa%.áng% k̲asa'áa # ;
+3PL+NEAR+FUT:%>'wáa%.áng% k̲asa'áang # ;
+3PL+INTERR+VNEAR+FUT:%>'wáa%.áng% k̲asaasdláa # ;
+3PL+VNEAR+FUT:%>'wáa%.áng% k̲asaasdláang # ;
+3PL+BIAS+IMM+PRES:%>'wáa'uuj # ;
+3PL+BIAS+SIMP+PRES:%>'wáa'uujang # ;
+3PL+RES:%>'wáaäsaa'uujang # ;
+3PL+BIAS+INTERR+PRES:%>'wáa'us # ;
+3PL+BIAS+INTERR+PAST:%>'wáa'ujaa # ;
+3PL+BIAS+INTERR+PAST+HAB:%>'wáa'uujaangaa # ;
+3PL+BIAS+INTERR+FUT:%>'wáaäsaa'us # ;
+3PL+CERT+PRES:%>'wáa'ahlanggang # ;
+3PL+CERT+PAST:%>'wáa'ahlanggan # ;
+3PL+CERT+PAST+HAB:%>'wáa'ahlanggíinii # ;
+3PL+CERT+FUT:%>'wáaäsaa'ahlans # ;
+3PL+CERT+REL:%>'wáa'ahlans # ;
+3PL+INTS+PAST:%>'áawaa'ahlang # ;
+3PL+CONT:%>'áawaa'ahlanggaa # ;
+3PL+CTFACT+PRES:%>'áawaa'ahlanggang # ;
+3PL+RFLX:%>'wáa'ahl # ;
+3PL+FUT+RFLX+INTERR:%>'wáaäseehl # ;
+NEG+SG+IMPV:%>'áng # ;
+NEG+IMM+PRES:%>'ángga # ;
+NEG+INTERR+SIMP+PRES:%>'áng # ;
+NEG+SIMP+PRES:%>'ánggang # ;
+NEG+DIR+PAST:%>'ánggan # ;
+NEG+INTERR+PAST:%>'áangaa # ;
+NEG+INDIR+PAST:%>'áangaan # ;
+NEG+REL:%>'áns # ;
+NEG+REL+EVID:%>'áangaas # ;
+NEG+NONFACT:%>'angáng # ;
+NEG+PAST+NONFACT:%>'áangaa%.ang # ;
+NEG+INTERR+PRES+HAB:%>'ánggang # ;
+NEG+PRES+HAB:%>gáng'anggang # ;
+NEG+PRES+HAB+NONFACT:%>gáng'angang # ;
+NEG+DIR+PAST+HAB:%>'ánggíinii # ;
+NEG+INTERR+PAST+HAB:%>'ánggaangaa # ;
+NEG+INDIR+PAST+HAB:%>'ánggaangaan # ;
+NEG+INTERR+FUT+LONG:%>'ángäsaa # ;
+NEG+INTERR+FUT+SHORT:%>'ángäs # ;
+NEG+SIMP+FUT:%>'ángäsaang # ;
+NEG+IMM+FUT:%>'ángäsga # ;
+NEG+REL+FUT:%>'ángäsaas # ;
+NEG+FUT+NONFACT:%>'ángäsaa%.ang # ;
+NEG+INTERR+NEAR+FUT:%>áng% k̲asaa'áng # ;
+NEG+NEAR+FUT:%>áng% k̲asaa'ánggang # ;
+NEG+INTERR+VNEAR+FUT:%>áng% k̲asaasdlä'áng # ;
+NEG+VNEAR+FUT:%>áng% k̲asaasdlä'ánggang # ;
+NEG+BIAS+IMM+PRES:%>'áng'uuj # ;
+NEG+BIAS+SIMP+PRES:%>'áng'uujang # ;
+NEG+RES:%>'ángäsaa'uujang # ;
+NEG+BIAS+INTERR+PRES:%>'áng'us # ;
+NEG+BIAS+INTERR+PAST:%>'áng'ujaa # ;
+NEG+BIAS+INTERR+PAST+HAB:%>'áng'uujaangaa # ;
+NEG+BIAS+INTERR+FUT:%>'ángäsaa'us # ;
+NEG+CERT+PRES:%>'áang'ahlanggang # ;
+NEG+CERT+PAST:%>'áang'ahlanggan # ;
+NEG+CERT+PAST+HAB:%>'áang'ahlanggíinii # ;
+NEG+CERT+FUT:%>'ángäsaa'ahlans # ;
+NEG+CERT+REL:%>'áang'ahlans # ;
+NEG+INTS+PAST:%>'áangaa'ahlang # ;
+NEG+CONT:%>'áangaa'ahlanggaa # ;
+NEG+CTFACT+PRES:%>'áangaa'ahlanggang # ;
+NEG+RFLX:%>'áang'ahl # ;
+NEG+FUT+RFLX+INTERR:%>'ángäseehl # ;
+NEG+PL+IMPV:%>'áng'uu # ;
+NEG+3PL+IMM+PRES:%>'áng'waa # ;
+NEG+3PL+INTERR+SIMP+PRES:%>'áng'waa # ;
+NEG+3PL+SIMP+PRES:%>'áng'waang # ;
+NEG+3PL+DIR+PAST:%>'áng'wägan # ;
+NEG+3PL+INTERR+PAST:%>'áng'aawaa # ;
+NEG+3PL+INDIR+PAST:%>'áng'aawaan # ;
+NEG+3PL+REL:%>'áng'waas # ;
+NEG+3PL+REL+EVID:%>'áng'aawaas # ;
+NEG+3PL+NONFACT:%>'áng'waa%.ang # ;
+NEG+3PL+PAST+NONFACT:%>'áng'aawaa%.ang # ;
+NEG+3PL+INTERR+PRES+HAB:%>gáng'ang'waa # ;
+NEG+3PL+PRES+HAB:%>gáng'ang'waang # ;
+NEG+3PL+PRES+HAB+NONFACT:%>gáng'ang'waa%.ang # ;
+NEG+3PL+DIR+PAST+HAB:%>'áng'wägíinii # ;
+NEG+3PL+INTERR+PAST+HAB:%>'áng'wägáangaa # ;
+NEG+3PL+INDIR+PAST+HAB:%>'áng'wägáangaan # ;
+NEG+3PL+INTERR+FUT+LONG:%>'áng'waaäsaa # ;
+NEG+3PL+INTERR+FUT+SHORT:%>'áng'waaäs # ;
+NEG+3PL+SIMP+FUT:%>'áng'waaäsaang # ;
+NEG+3PL+IMM+FUT:%>'áng'waaäsga # ;
+NEG+3PL+REL+FUT:%>'áng'waaäsaas # ;
+NEG+3PL+FUT+NONFACT:%>'áng'waaäsaa%.ang # ;
+NEG+3PL+INTERR+NEAR+FUT:%>'wáa%.áng% k̲asaa'áng # ;
+NEG+3PL+NEAR+FUT:%>'wáa%.áng% k̲asaa'ánggang # ;
+NEG+3PL+INTERR+VNEAR+FUT:%>'wáa%.áng% k̲asaasdlä'áng # ;
+NEG+3PL+VNEAR+FUT:%>'wáa%.áng% k̲asaasdlä'ánggang # ;
+NEG+3PL+BIAS+IMM+PRES:%>'áng'waa'uuj # ;
+NEG+3PL+BIAS+SIMP+PRES:%>'áng'waa'uujang # ;
+NEG+3PL+RES:%>'áng'waaäsaa'uujang # ;
+NEG+3PL+BIAS+INTERR+PRES:%>'áng'waa'us # ;
+NEG+3PL+BIAS+INTERR+PAST:%>'áng'waa'ujaa # ;
+NEG+3PL+BIAS+INTERR+PAST+HAB:%>'áng'waa'uujaangaa # ;
+NEG+3PL+BIAS+INTERR+FUT:%>'áng'waaäsaa'us # ;
+NEG+3PL+CERT+PRES:%>'áng'waa'ahlanggang # ;
+NEG+3PL+CERT+PAST:%>'áng'waa'ahlanggan # ;
+NEG+3PL+CERT+PAST+HAB:%>'áng'waa'ahlanggíinii # ;
+NEG+3PL+CERT+FUT:%>'áng'waaäsaa'ahlans # ;
+NEG+3PL+CERT+REL:%>'áng'waa'ahlans # ;
+NEG+3PL+INTS+PAST:%>'áng'aawaa'ahlang # ;
+NEG+3PL+CONT:%>'áng'aawaa'ahlanggaa # ;
+NEG+3PL+CTFACT+PRES:%>'áng'aawaa'ahlanggang # ;
+NEG+3PL+RFLX:%>'áng'waa'ahl # ;
+NEG+3PL+FUT+RFLX+INTERR:%>'áng'waaäseehl # ;

LEXICON CLASS-AAN !!= @CODE@
+V:               CLASS-AAN-INFL ;
+V+EXT:dáal       CLASS-AAL-INFL  ;
+V+CIRCUM:gwáang  CLASS-AANG-INFL  ;

LEXICON CLASS-AAN-INFL !!= @CODE@
+COND-AUX1:%> # ;
+COND-AUX2:%> # ;
+SG+IMPV:%> # ;
+IMM+PRES:%>%.ga # ;
+INTERR+SIMP+PRES:%> # ;
+SIMP+PRES:%>%.gáng # ;
+DIR+PAST:%>%.gán # ;
+INTERR+PAST:%>%.gáa # ;
+INDIR+PAST:%>áan # ;
+REL:%>s # ;
+REL+EVID:%>áas # ;
+NONFACT:%>áng # ;
+PAST+NONFACT:%>áa%.ang # ;
+INTERR+PRES+HAB:%>%.gáng # ;
+PRES+HAB:%>%.gánggang # ;
+PRES+HAB+NONFACT:%>%.gángang # ;
+DIR+PAST+HAB:%>%.gíinii # ;
+INTERR+PAST+HAB:%>áangaa # ;
+INDIR+PAST+HAB:%>áangaan # ;
+INTERR+FUT+LONG:%>äsáa # ;
+INTERR+FUT+SHORT:%>äs # ;
+SIMP+FUT:%>äsáang # ;
+IMM+FUT:%>äsga # ;
+REL+FUT:%>äsáas # ;
+FUT+NONFACT:%>äsáa%.ang # ;
+INTERR+NEAR+FUT:%>áng% k̲asa'áa # ;
+NEAR+FUT:%>áng% k̲asa'áang # ;
+INTERR+VNEAR+FUT:%>áng% k̲asaasdláa # ;
+VNEAR+FUT:%>áng% k̲asaasdláang # ;
+BIAS+IMM+PRES:%>'úuj # ;
+BIAS+SIMP+PRES:%>'úujang # ;
+RES:%>äsáa'uujang # ;
+BIAS+INTERR+PRES:%>'us # ;
+BIAS+INTERR+PAST:%>'ujáa # ;
+BIAS+INTERR+PAST+HAB:%>'úujaangaa # ;
+BIAS+INTERR+FUT:%>äsáa'us # ;
+CERT+PRES:%>'ahlánggang # ;
+CERT+PAST:%>'ahlánggan # ;
+CERT+PAST+HAB:%>'ahlánggíinii # ;
+CERT+FUT:%>äsáa'ahlans # ;
+CERT+REL:%>'ahláns # ;
+INTS+PAST:%>áa'ahlang # ;
+CONT:%>áa'ahlanggaa # ;
+CTFACT+PRES:%>áa'ahlanggang # ;
+RFLX:%>'ahl # ;
+FUT+RFLX+INTERR:%>äséehl # ;
+PL+IMPV:%>'úu # ;
+3PL+IMM+PRES:%>'wáa # ;
+3PL+INTERR+SIMP+PRES:%>'wáa # ;
+3PL+SIMP+PRES:%>'wáang # ;
+3PL+DIR+PAST:%>'wägán # ;
+3PL+INTERR+PAST:%>'áawaa # ;
+3PL+INDIR+PAST:%>'áawaan # ;
+3PL+REL:%>'wáas # ;
+3PL+REL+EVID:%>'áawaas # ;
+3PL+NONFACT:%>'wáa%.ang # ;
+3PL+PAST+NONFACT:%>'áawaa%.ang # ;
+3PL+INTERR+PRES+HAB:%>%.gáng'waa # ;
+3PL+PRES+HAB:%>%.gáng'waang # ;
+3PL+PRES+HAB+NONFACT:%>%.gáng'waa%.ang # ;
+3PL+DIR+PAST+HAB:%>'wägíinii # ;
+3PL+INTERR+PAST+HAB:%>'wägáangaa # ;
+3PL+INDIR+PAST+HAB:%>'wägáangaan # ;
+3PL+INTERR+FUT+LONG:%>'wáaäsaa # ;
+3PL+INTERR+FUT+SHORT:%>'wáaäs # ;
+3PL+SIMP+FUT:%>'wáaäsaang # ;
+3PL+IMM+FUT:%>'wáaäsga # ;
+3PL+REL+FUT:%>'wáaäsaas # ;
+3PL+FUT+NONFACT:%>'wáaäsaa%.ang # ;
+3PL+INTERR+NEAR+FUT:%>'wáa%.áng% k̲asa'áa # ;
+3PL+NEAR+FUT:%>'wáa%.áng% k̲asa'áang # ;
+3PL+INTERR+VNEAR+FUT:%>'wáa%.áng% k̲asaasdláa # ;
+3PL+VNEAR+FUT:%>'wáa%.áng% k̲asaasdláang # ;
+3PL+BIAS+IMM+PRES:%>'wáa'uuj # ;
+3PL+BIAS+SIMP+PRES:%>'wáa'uujang # ;
+3PL+RES:%>'wáaäsaa'uujang # ;
+3PL+BIAS+INTERR+PRES:%>'wáa'us # ;
+3PL+BIAS+INTERR+PAST:%>'wáa'ujaa # ;
+3PL+BIAS+INTERR+PAST+HAB:%>'wáa'uujaangaa # ;
+3PL+BIAS+INTERR+FUT:%>'wáaäsaa'us # ;
+3PL+CERT+PRES:%>'wáa'ahlanggang # ;
+3PL+CERT+PAST:%>'wáa'ahlanggan # ;
+3PL+CERT+PAST+HAB:%>'wáa'ahlanggíinii # ;
+3PL+CERT+FUT:%>'wáaäsaa'ahlans # ;
+3PL+CERT+REL:%>'wáa'ahlans # ;
+3PL+INTS+PAST:%>'áawaa'ahlang # ;
+3PL+CONT:%>'áawaa'ahlanggaa # ;
+3PL+CTFACT+PRES:%>'áawaa'ahlanggang # ;
+3PL+RFLX:%>'wáa'ahl # ;
+3PL+FUT+RFLX+INTERR:%>'wáaäseehl # ;
+NEG+SG+IMPV:%>'áng # ;
+NEG+IMM+PRES:%>'ángga # ;
+NEG+INTERR+SIMP+PRES:%>'áng # ;
+NEG+SIMP+PRES:%>'ánggang # ;
+NEG+DIR+PAST:%>'ánggan # ;
+NEG+INTERR+PAST:%>'áangaa # ;
+NEG+INDIR+PAST:%>'áangaan # ;
+NEG+REL:%>'áns # ;
+NEG+REL+EVID:%>'áangaas # ;
+NEG+NONFACT:%>'angáng # ;
+NEG+PAST+NONFACT:%>'áangaa%.ang # ;
+NEG+INTERR+PRES+HAB:%>'ánggang # ;
+NEG+PRES+HAB:%>%.gáng'anggang # ;
+NEG+PRES+HAB+NONFACT:%>%.gáng'angang # ;
+NEG+DIR+PAST+HAB:%>'ánggíinii # ;
+NEG+INTERR+PAST+HAB:%>'ánggaangaa # ;
+NEG+INDIR+PAST+HAB:%>'ánggaangaan # ;
+NEG+INTERR+FUT+LONG:%>'ángäsaa # ;
+NEG+INTERR+FUT+SHORT:%>'ángäs # ;
+NEG+SIMP+FUT:%>'ángäsaang # ;
+NEG+IMM+FUT:%>'ángäsga # ;
+NEG+REL+FUT:%>'ángäsaas # ;
+NEG+FUT+NONFACT:%>'ángäsaa%.ang # ;
+NEG+INTERR+NEAR+FUT:%>áng% k̲asaa'áng # ;
+NEG+NEAR+FUT:%>áng% k̲asaa'ánggang # ;
+NEG+INTERR+VNEAR+FUT:%>áng% k̲asaasdlä'áng # ;
+NEG+VNEAR+FUT:%>áng% k̲asaasdlä'ánggang # ;
+NEG+BIAS+IMM+PRES:%>'áng'uuj # ;
+NEG+BIAS+SIMP+PRES:%>'áng'uujang # ;
+NEG+RES:%>'ángäsaa'uujang # ;
+NEG+BIAS+INTERR+PRES:%>'áng'us # ;
+NEG+BIAS+INTERR+PAST:%>'áng'ujaa # ;
+NEG+BIAS+INTERR+PAST+HAB:%>'áng'uujaangaa # ;
+NEG+BIAS+INTERR+FUT:%>'ángäsaa'us # ;
+NEG+CERT+PRES:%>'áang'ahlanggang # ;
+NEG+CERT+PAST:%>'áang'ahlanggan # ;
+NEG+CERT+PAST+HAB:%>'áang'ahlanggíinii # ;
+NEG+CERT+FUT:%>'ángäsaa'ahlans # ;
+NEG+CERT+REL:%>'áang'ahlans # ;
+NEG+INTS+PAST:%>'áangaa'ahlang # ;
+NEG+CONT:%>'áangaa'ahlanggaa # ;
+NEG+CTFACT+PRES:%>'áangaa'ahlanggang # ;
+NEG+RFLX:%>'áang'ahl # ;
+NEG+FUT+RFLX+INTERR:%>'ángäseehl # ;
+NEG+PL+IMPV:%>'áng'uu # ;
+NEG+3PL+IMM+PRES:%>'áng'waa # ;
+NEG+3PL+INTERR+SIMP+PRES:%>'áng'waa # ;
+NEG+3PL+SIMP+PRES:%>'áng'waang # ;
+NEG+3PL+DIR+PAST:%>'áng'wägan # ;
+NEG+3PL+INTERR+PAST:%>'áng'aawaa # ;
+NEG+3PL+INDIR+PAST:%>'áng'aawaan # ;
+NEG+3PL+REL:%>'áng'waas # ;
+NEG+3PL+REL+EVID:%>'áng'aawaas # ;
+NEG+3PL+NONFACT:%>'áng'waa%.ang # ;
+NEG+3PL+PAST+NONFACT:%>'áng'aawaa%.ang # ;
+NEG+3PL+INTERR+PRES+HAB:%>%.gáng'ang'waa # ;
+NEG+3PL+PRES+HAB:%>%.gáng'ang'waang # ;
+NEG+3PL+PRES+HAB+NONFACT:%>%.gáng'ang'waa%.ang # ;
+NEG+3PL+DIR+PAST+HAB:%>'áng'wägíinii # ;
+NEG+3PL+INTERR+PAST+HAB:%>'áng'wägáangaa # ;
+NEG+3PL+INDIR+PAST+HAB:%>'áng'wägáangaan # ;
+NEG+3PL+INTERR+FUT+LONG:%>'áng'waaäsaa # ;
+NEG+3PL+INTERR+FUT+SHORT:%>'áng'waaäs # ;
+NEG+3PL+SIMP+FUT:%>'áng'waaäsaang # ;
+NEG+3PL+IMM+FUT:%>'áng'waaäsga # ;
+NEG+3PL+REL+FUT:%>'áng'waaäsaas # ;
+NEG+3PL+FUT+NONFACT:%>'áng'waaäsaa%.ang # ;
+NEG+3PL+INTERR+NEAR+FUT:%>'wáa%.áng% k̲asaa'áng # ;
+NEG+3PL+NEAR+FUT:%>'wáa%.áng% k̲asaa'ánggang # ;
+NEG+3PL+INTERR+VNEAR+FUT:%>'wáa%.áng% k̲asaasdlä'áng # ;
+NEG+3PL+VNEAR+FUT:%>'wáa%.áng% k̲asaasdlä'ánggang # ;
+NEG+3PL+BIAS+IMM+PRES:%>'áng'waa'uuj # ;
+NEG+3PL+BIAS+SIMP+PRES:%>'áng'waa'uujang # ;
+NEG+3PL+RES:%>'áng'waaäsaa'uujang # ;
+NEG+3PL+BIAS+INTERR+PRES:%>'áng'waa'us # ;
+NEG+3PL+BIAS+INTERR+PAST:%>'áng'waa'ujaa # ;
+NEG+3PL+BIAS+INTERR+PAST+HAB:%>'áng'waa'uujaangaa # ;
+NEG+3PL+BIAS+INTERR+FUT:%>'áng'waaäsaa'us # ;
+NEG+3PL+CERT+PRES:%>'áng'waa'ahlanggang # ;
+NEG+3PL+CERT+PAST:%>'áng'waa'ahlanggan # ;
+NEG+3PL+CERT+PAST+HAB:%>'áng'waa'ahlanggíinii # ;
+NEG+3PL+CERT+FUT:%>'áng'waaäsaa'ahlans # ;
+NEG+3PL+CERT+REL:%>'áng'waa'ahlans # ;
+NEG+3PL+INTS+PAST:%>'áng'aawaa'ahlang # ;
+NEG+3PL+CONT:%>'áng'aawaa'ahlanggaa # ;
+NEG+3PL+CTFACT+PRES:%>'áng'aawaa'ahlanggang # ;
+NEG+3PL+RFLX:%>'áng'waa'ahl # ;
+NEG+3PL+FUT+RFLX+INTERR:%>'áng'waaäseehl # ;

LEXICON CLASS-AANG !!= @CODE@
+V:               CLASS-AANG-INFL ;
+V+EXT:dáal       CLASS-AAL-INFL  ;
+V+CIRCUM:gwáang  CLASS-AANG-INFL  ;

LEXICON CLASS-AANG-INFL !!= @CODE@
+COND-AUX1:%> # ;
+COND-AUX2:%> # ;
+SG+IMPV:%> # ;
+IMM+PRES:%>ga # ;
+INTERR+SIMP+PRES:%> # ;
+SIMP+PRES:%>gáng # ;
+DIR+PAST:%>gán # ;
+INTERR+PAST:%>áa # ;
+INDIR+PAST:%>áan # ;
+REL:%>s # ;
+REL+EVID:%>áas # ;
+NONFACT:%>áng # ;
+PAST+NONFACT:%>áa%.ang # ;
+INTERR+PRES+HAB:%>gáng # ;
+PRES+HAB:%>gánggang # ;
+PRES+HAB+NONFACT:%>gangáng # ;
+DIR+PAST+HAB:%>gíinii # ;
+INTERR+PAST+HAB:%>áangaa # ;
+INDIR+PAST+HAB:%>áangaan # ;
+INTERR+FUT+LONG:%>äsáa # ;
+INTERR+FUT+SHORT:%>äs # ;
+SIMP+FUT:%>äsáang # ;
+IMM+FUT:%>äsga # ;
+REL+FUT:%>äsáas # ;
+FUT+NONFACT:%>äsáa%.ang # ;
+INTERR+NEAR+FUT:%>áng% k̲asa'áa # ;
+NEAR+FUT:%>áng% k̲asa'áang # ;
+INTERR+VNEAR+FUT:%>áng% k̲asaasdláa # ;
+VNEAR+FUT:%>áng% k̲asaasdláang # ;
+BIAS+IMM+PRES:%>'úuj # ;
+BIAS+SIMP+PRES:%>'úujang # ;
+RES:%>äsáa'uujang # ;
+BIAS+INTERR+PRES:%>'us # ;
+BIAS+INTERR+PAST:%>'ujáa # ;
+BIAS+INTERR+PAST+HAB:%>'úujaangaa # ;
+BIAS+INTERR+FUT:%>äsáa'us # ;
+CERT+PRES:%>'ahlánggang # ;
+CERT+PAST:%>'ahlánggan # ;
+CERT+PAST+HAB:%>'ahlánggíinii # ;
+CERT+FUT:%>äsáa'ahlans # ;
+CERT+REL:%>'ahláns # ;
+INTS+PAST:%>áa'ahlang # ;
+CONT:%>áa'ahlanggaa # ;
+CTFACT+PRES:%>áa'ahlanggang # ;
+RFLX:%>'ahl # ;
+FUT+RFLX+INTERR:%>äséehl # ;
+PL+IMPV:%>'úu # ;
+3PL+IMM+PRES:%>'wáa # ;
+3PL+INTERR+SIMP+PRES:%>'wáa # ;
+3PL+SIMP+PRES:%>'wáang # ;
+3PL+DIR+PAST:%>'wägán # ;
+3PL+INTERR+PAST:%>'áawaa # ;
+3PL+INDIR+PAST:%>'áawaan # ;
+3PL+REL:%>'wáas # ;
+3PL+REL+EVID:%>'áawaas # ;
+3PL+NONFACT:%>'wáa%.ang # ;
+3PL+PAST+NONFACT:%>'áawaa%.ang # ;
+3PL+INTERR+PRES+HAB:%>gáng'waa # ;
+3PL+PRES+HAB:%>gáng'waang # ;
+3PL+PRES+HAB+NONFACT:%>gáng'waa%.ang # ;
+3PL+DIR+PAST+HAB:%>'wägíinii # ;
+3PL+INTERR+PAST+HAB:%>'wägáangaa # ;
+3PL+INDIR+PAST+HAB:%>'wägáangaan # ;
+3PL+INTERR+FUT+LONG:%>'wáaäsaa # ;
+3PL+INTERR+FUT+SHORT:%>'wáaäs # ;
+3PL+SIMP+FUT:%>'wáaäsaang # ;
+3PL+IMM+FUT:%>'wáaäsga # ;
+3PL+REL+FUT:%>'wáaäsaas # ;
+3PL+FUT+NONFACT:%>'wáaäsaa%.ang # ;
+3PL+INTERR+NEAR+FUT:%>'wáa%.áng% k̲asa'áa # ;
+3PL+NEAR+FUT:%>'wáa%.áng% k̲asa'áang # ;
+3PL+INTERR+VNEAR+FUT:%>'wáa%.áng% k̲asaasdláa # ;
+3PL+VNEAR+FUT:%>'wáa%.áng% k̲asaasdláang # ;
+3PL+BIAS+IMM+PRES:%>'wáa'uuj # ;
+3PL+BIAS+SIMP+PRES:%>'wáa'uujang # ;
+3PL+RES:%>'wáaäsaa'uujang # ;
+3PL+BIAS+INTERR+PRES:%>'wáa'us # ;
+3PL+BIAS+INTERR+PAST:%>'wáa'ujaa # ;
+3PL+BIAS+INTERR+PAST+HAB:%>'wáa'uujaangaa # ;
+3PL+BIAS+INTERR+FUT:%>'wáaäsaa'us # ;
+3PL+CERT+PRES:%>'wáa'ahlanggang # ;
+3PL+CERT+PAST:%>'wáa'ahlanggan # ;
+3PL+CERT+PAST+HAB:%>'wáa'ahlanggíinii # ;
+3PL+CERT+FUT:%>'wáaäsaa'ahlans # ;
+3PL+CERT+REL:%>'wáa'ahlans # ;
+3PL+INTS+PAST:%>'áawaa'ahlang # ;
+3PL+CONT:%>'áawaa'ahlanggaa # ;
+3PL+CTFACT+PRES:%>'áawaa'ahlanggang # ;
+3PL+RFLX:%>'wáa'ahl # ;
+3PL+FUT+RFLX+INTERR:%>'wáaäseehl # ;
+NEG+SG+IMPV:%>'áng # ;
+NEG+IMM+PRES:%>'ángga # ;
+NEG+INTERR+SIMP+PRES:%>'áng # ;
+NEG+SIMP+PRES:%>'ánggang # ;
+NEG+DIR+PAST:%>'ánggan # ;
+NEG+INTERR+PAST:%>'áangaa # ;
+NEG+INDIR+PAST:%>'áangaan # ;
+NEG+REL:%>'áns # ;
+NEG+REL+EVID:%>'áangaas # ;
+NEG+NONFACT:%>'angáng # ;
+NEG+PAST+NONFACT:%>'áangaa%.ang # ;
+NEG+INTERR+PRES+HAB:%>'ánggang # ;
+NEG+PRES+HAB:%>gáng'anggang # ;
+NEG+PRES+HAB+NONFACT:%>gáng'angang # ;
+NEG+DIR+PAST+HAB:%>'ánggíinii # ;
+NEG+INTERR+PAST+HAB:%>'ánggaangaa # ;
+NEG+INDIR+PAST+HAB:%>'ánggaangaan # ;
+NEG+INTERR+FUT+LONG:%>'ángäsaa # ;
+NEG+INTERR+FUT+SHORT:%>'ángäs # ;
+NEG+SIMP+FUT:%>'ángäsaang # ;
+NEG+IMM+FUT:%>'ángäsga # ;
+NEG+REL+FUT:%>'ángäsaas # ;
+NEG+FUT+NONFACT:%>'ángäsaa%.ang # ;
+NEG+INTERR+NEAR+FUT:%>áng% k̲asaa'áng # ;
+NEG+NEAR+FUT:%>áng% k̲asaa'ánggang # ;
+NEG+INTERR+VNEAR+FUT:%>áng% k̲asaasdlä'áng # ;
+NEG+VNEAR+FUT:%>áng% k̲asaasdlä'ánggang # ;
+NEG+BIAS+IMM+PRES:%>'áng'uuj # ;
+NEG+BIAS+SIMP+PRES:%>'áng'uujang # ;
+NEG+RES:%>'ángäsaa'uujang # ;
+NEG+BIAS+INTERR+PRES:%>'áng'us # ;
+NEG+BIAS+INTERR+PAST:%>'áng'ujaa # ;
+NEG+BIAS+INTERR+PAST+HAB:%>'áng'uujaangaa # ;
+NEG+BIAS+INTERR+FUT:%>'ángäsaa'us # ;
+NEG+CERT+PRES:%>'áang'ahlanggang # ;
+NEG+CERT+PAST:%>'áang'ahlanggan # ;
+NEG+CERT+PAST+HAB:%>'áang'ahlanggíinii # ;
+NEG+CERT+FUT:%>'ángäsaa'ahlans # ;
+NEG+CERT+REL:%>'áang'ahlans # ;
+NEG+INTS+PAST:%>'áangaa'ahlang # ;
+NEG+CONT:%>'áangaa'ahlanggaa # ;
+NEG+CTFACT+PRES:%>'áangaa'ahlanggang # ;
+NEG+RFLX:%>'áang'ahl # ;
+NEG+FUT+RFLX+INTERR:%>'ángäseehl # ;
+NEG+PL+IMPV:%>'áng'uu # ;
+NEG+3PL+IMM+PRES:%>'áng'waa # ;
+NEG+3PL+INTERR+SIMP+PRES:%>'áng'waa # ;
+NEG+3PL+SIMP+PRES:%>'áng'waang # ;
+NEG+3PL+DIR+PAST:%>'áng'wägan # ;
+NEG+3PL+INTERR+PAST:%>'áng'aawaa # ;
+NEG+3PL+INDIR+PAST:%>'áng'aawaan # ;
+NEG+3PL+REL:%>'áng'waas # ;
+NEG+3PL+REL+EVID:%>'áng'aawaas # ;
+NEG+3PL+NONFACT:%>'áng'waa%.ang # ;
+NEG+3PL+PAST+NONFACT:%>'áng'aawaa%.ang # ;
+NEG+3PL+INTERR+PRES+HAB:%>gáng'ang'waa # ;
+NEG+3PL+PRES+HAB:%>gáng'ang'waang # ;
+NEG+3PL+PRES+HAB+NONFACT:%>gáng'ang'waa%.ang # ;
+NEG+3PL+DIR+PAST+HAB:%>'áng'wägíinii # ;
+NEG+3PL+INTERR+PAST+HAB:%>'áng'wägáangaa # ;
+NEG+3PL+INDIR+PAST+HAB:%>'áng'wägáangaan # ;
+NEG+3PL+INTERR+FUT+LONG:%>'áng'waaäsaa # ;
+NEG+3PL+INTERR+FUT+SHORT:%>'áng'waaäs # ;
+NEG+3PL+SIMP+FUT:%>'áng'waaäsaang # ;
+NEG+3PL+IMM+FUT:%>'áng'waaäsga # ;
+NEG+3PL+REL+FUT:%>'áng'waaäsaas # ;
+NEG+3PL+FUT+NONFACT:%>'áng'waaäsaa%.ang # ;
+NEG+3PL+INTERR+NEAR+FUT:%>'wáa%.áng% k̲asaa'áng # ;
+NEG+3PL+NEAR+FUT:%>'wáa%.áng% k̲asaa'ánggang # ;
+NEG+3PL+INTERR+VNEAR+FUT:%>'wáa%.áng% k̲asaasdlä'áng # ;
+NEG+3PL+VNEAR+FUT:%>'wáa%.áng% k̲asaasdlä'ánggang # ;
+NEG+3PL+BIAS+IMM+PRES:%>'áng'waa'uuj # ;
+NEG+3PL+BIAS+SIMP+PRES:%>'áng'waa'uujang # ;
+NEG+3PL+RES:%>'áng'waaäsaa'uujang # ;
+NEG+3PL+BIAS+INTERR+PRES:%>'áng'waa'us # ;
+NEG+3PL+BIAS+INTERR+PAST:%>'áng'waa'ujaa # ;
+NEG+3PL+BIAS+INTERR+PAST+HAB:%>'áng'waa'uujaangaa # ;
+NEG+3PL+BIAS+INTERR+FUT:%>'áng'waaäsaa'us # ;
+NEG+3PL+CERT+PRES:%>'áng'waa'ahlanggang # ;
+NEG+3PL+CERT+PAST:%>'áng'waa'ahlanggan # ;
+NEG+3PL+CERT+PAST+HAB:%>'áng'waa'ahlanggíinii # ;
+NEG+3PL+CERT+FUT:%>'áng'waaäsaa'ahlans # ;
+NEG+3PL+CERT+REL:%>'áng'waa'ahlans # ;
+NEG+3PL+INTS+PAST:%>'áng'aawaa'ahlang # ;
+NEG+3PL+CONT:%>'áng'aawaa'ahlanggaa # ;
+NEG+3PL+CTFACT+PRES:%>'áng'aawaa'ahlanggang # ;
+NEG+3PL+RFLX:%>'áng'waa'ahl # ;
+NEG+3PL+FUT+RFLX+INTERR:%>'áng'waaäseehl # ;

LEXICON CLASS-AAW !!= @CODE@
+V:               CLASS-AAW-INFL ;
+V+EXT:dáal       CLASS-AAL-INFL  ;
+V+CIRCUM:gwáang  CLASS-AANG-INFL  ;

LEXICON CLASS-AAW-INFL !!= @CODE@
+COND-AUX1:%> # ;
+COND-AUX2:%> # ;
+SG+IMPV:%> # ;
+IMM+PRES:%>ga # ;
+INTERR+SIMP+PRES:%> # ;
+SIMP+PRES:%>gáng # ;
+DIR+PAST:%>gán # ;
+INTERR+PAST:%>gáa # ;
+INDIR+PAST:%>áan # ;
+REL:%>s # ;
+REL+EVID:%>áas # ;
+NONFACT:%>%.áng # ;
+PAST+NONFACT:%>áa%.ang # ;
+INTERR+PRES+HAB:%>gáng # ;
+PRES+HAB:%>gánggang # ;
+PRES+HAB+NONFACT:%>gangáng # ;
+DIR+PAST+HAB:%>gíinii # ;
+INTERR+PAST+HAB:%>gáangaa # ;
+INDIR+PAST+HAB:%>gáangaan # ;
+INTERR+FUT+LONG:%>äsáa # ;
+INTERR+FUT+SHORT:%>äs # ;
+SIMP+FUT:%>äsáang # ;
+IMM+FUT:%>äsga # ;
+REL+FUT:%>äsáas # ;
+FUT+NONFACT:%>äsáa%.ang # ;
+INTERR+NEAR+FUT:%>áng% k̲asa'áa # ;
+NEAR+FUT:%>áng% k̲asa'áang # ;
+INTERR+VNEAR+FUT:%>áng% k̲asaasdláa # ;
+VNEAR+FUT:%>áng% k̲asaasdláang # ;
+BIAS+IMM+PRES:%>'úuj # ;
+BIAS+SIMP+PRES:%>'úujang # ;
+RES:%>äsáa'uujang # ;
+BIAS+INTERR+PRES:%>'us # ;
+BIAS+INTERR+PAST:%>'ujáa # ;
+BIAS+INTERR+PAST+HAB:%>'úujaangaa # ;
+BIAS+INTERR+FUT:%>äsáa'us # ;
+CERT+PRES:%>'ahlánggang # ;
+CERT+PAST:%>'ahlánggan # ;
+CERT+PAST+HAB:%>'ahlánggíinii # ;
+CERT+FUT:%>äsáa'ahlans # ;
+CERT+REL:%>'ahláns # ;
+INTS+PAST:%>áa'ahlang # ;
+CONT:%>áa'ahlanggaa # ;
+CTFACT+PRES:%>áa'ahlanggang # ;
+RFLX:%>'ahl # ;
+FUT+RFLX+INTERR:%>äséehl # ;
+PL+IMPV:%>'úu # ;
+3PL+IMM+PRES:%>'wáa # ;
+3PL+INTERR+SIMP+PRES:%>'wáa # ;
+3PL+SIMP+PRES:%>'wáang # ;
+3PL+DIR+PAST:%>'wägán # ;
+3PL+INTERR+PAST:%>'áawaa # ;
+3PL+INDIR+PAST:%>'áawaan # ;
+3PL+REL:%>'wáas # ;
+3PL+REL+EVID:%>'áawaas # ;
+3PL+NONFACT:%>'wáa%.ang # ;
+3PL+PAST+NONFACT:%>'áawaa%.ang # ;
+3PL+INTERR+PRES+HAB:%>gáng'waa # ;
+3PL+PRES+HAB:%>gáng'waang # ;
+3PL+PRES+HAB+NONFACT:%>gáng'waa%.ang # ;
+3PL+DIR+PAST+HAB:%>'wägíinii # ;
+3PL+INTERR+PAST+HAB:%>'wägáangaa # ;
+3PL+INDIR+PAST+HAB:%>'wägáangaan # ;
+3PL+INTERR+FUT+LONG:%>'wáaäsaa # ;
+3PL+INTERR+FUT+SHORT:%>'wáaäs # ;
+3PL+SIMP+FUT:%>'wáaäsaang # ;
+3PL+IMM+FUT:%>'wáaäsga # ;
+3PL+REL+FUT:%>'wáaäsaas # ;
+3PL+FUT+NONFACT:%>'wáaäsaa%.ang # ;
+3PL+INTERR+NEAR+FUT:%>'wáa%.áng% k̲asa'áa # ;
+3PL+NEAR+FUT:%>'wáa%.áng% k̲asa'áang # ;
+3PL+INTERR+VNEAR+FUT:%>'wáa%.áng% k̲asaasdláa # ;
+3PL+VNEAR+FUT:%>'wáa%.áng% k̲asaasdláang # ;
+3PL+BIAS+IMM+PRES:%>'wáa'uuj # ;
+3PL+BIAS+SIMP+PRES:%>'wáa'uujang # ;
+3PL+RES:%>'wáaäsaa'uujang # ;
+3PL+BIAS+INTERR+PRES:%>'wáa'us # ;
+3PL+BIAS+INTERR+PAST:%>'wáa'ujaa # ;
+3PL+BIAS+INTERR+PAST+HAB:%>'wáa'uujaangaa # ;
+3PL+BIAS+INTERR+FUT:%>'wáaäsaa'us # ;
+3PL+CERT+PRES:%>'wáa'ahlanggang # ;
+3PL+CERT+PAST:%>'wáa'ahlanggan # ;
+3PL+CERT+PAST+HAB:%>'wáa'ahlanggíinii # ;
+3PL+CERT+FUT:%>'wáaäsaa'ahlans # ;
+3PL+CERT+REL:%>'wáa'ahlans # ;
+3PL+INTS+PAST:%>'áawaa'ahlang # ;
+3PL+CONT:%>'áawaa'ahlanggaa # ;
+3PL+CTFACT+PRES:%>'áawaa'ahlanggang # ;
+3PL+RFLX:%>'wáa'ahl # ;
+3PL+FUT+RFLX+INTERR:%>'wáaäseehl # ;
+NEG+SG+IMPV:%>'áng # ;
+NEG+IMM+PRES:%>'ángga # ;
+NEG+INTERR+SIMP+PRES:%>'áng # ;
+NEG+SIMP+PRES:%>'ánggang # ;
+NEG+DIR+PAST:%>'ánggan # ;
+NEG+INTERR+PAST:%>'áangaa # ;
+NEG+INDIR+PAST:%>'áangaan # ;
+NEG+REL:%>'áns # ;
+NEG+REL+EVID:%>'áangaas # ;
+NEG+NONFACT:%>'angáng # ;
+NEG+PAST+NONFACT:%>'áangaa%.ang # ;
+NEG+INTERR+PRES+HAB:%>'ánggang # ;
+NEG+PRES+HAB:%>gáng'anggang # ;
+NEG+PRES+HAB+NONFACT:%>gáng'angang # ;
+NEG+DIR+PAST+HAB:%>'ánggíinii # ;
+NEG+INTERR+PAST+HAB:%>'ánggaangaa # ;
+NEG+INDIR+PAST+HAB:%>'ánggaangaan # ;
+NEG+INTERR+FUT+LONG:%>'ángäsaa # ;
+NEG+INTERR+FUT+SHORT:%>'ángäs # ;
+NEG+SIMP+FUT:%>'ángäsaang # ;
+NEG+IMM+FUT:%>'ángäsga # ;
+NEG+REL+FUT:%>'ángäsaas # ;
+NEG+FUT+NONFACT:%>'ángäsaa%.ang # ;
+NEG+INTERR+NEAR+FUT:%>áng% k̲asaa'áng # ;
+NEG+NEAR+FUT:%>áng% k̲asaa'ánggang # ;
+NEG+INTERR+VNEAR+FUT:%>áng% k̲asaasdlä'áng # ;
+NEG+VNEAR+FUT:%>áng% k̲asaasdlä'ánggang # ;
+NEG+BIAS+IMM+PRES:%>'áng'uuj # ;
+NEG+BIAS+SIMP+PRES:%>'áng'uujang # ;
+NEG+RES:%>'ángäsaa'uujang # ;
+NEG+BIAS+INTERR+PRES:%>'áng'us # ;
+NEG+BIAS+INTERR+PAST:%>'áng'ujaa # ;
+NEG+BIAS+INTERR+PAST+HAB:%>'áng'uujaangaa # ;
+NEG+BIAS+INTERR+FUT:%>'ángäsaa'us # ;
+NEG+CERT+PRES:%>'áang'ahlanggang # ;
+NEG+CERT+PAST:%>'áang'ahlanggan # ;
+NEG+CERT+PAST+HAB:%>'áang'ahlanggíinii # ;
+NEG+CERT+FUT:%>'ángäsaa'ahlans # ;
+NEG+CERT+REL:%>'áang'ahlans # ;
+NEG+INTS+PAST:%>'áangaa'ahlang # ;
+NEG+CONT:%>'áangaa'ahlanggaa # ;
+NEG+CTFACT+PRES:%>'áangaa'ahlanggang # ;
+NEG+RFLX:%>'áang'ahl # ;
+NEG+FUT+RFLX+INTERR:%>'ángäseehl # ;
+NEG+PL+IMPV:%>'áng'uu # ;
+NEG+3PL+IMM+PRES:%>'áng'waa # ;
+NEG+3PL+INTERR+SIMP+PRES:%>'áng'waa # ;
+NEG+3PL+SIMP+PRES:%>'áng'waang # ;
+NEG+3PL+DIR+PAST:%>'áng'wägan # ;
+NEG+3PL+INTERR+PAST:%>'áng'aawaa # ;
+NEG+3PL+INDIR+PAST:%>'áng'aawaan # ;
+NEG+3PL+REL:%>'áng'waas # ;
+NEG+3PL+REL+EVID:%>'áng'aawaas # ;
+NEG+3PL+NONFACT:%>'áng'waa%.ang # ;
+NEG+3PL+PAST+NONFACT:%>'áng'aawaa%.ang # ;
+NEG+3PL+INTERR+PRES+HAB:%>gáng'ang'waa # ;
+NEG+3PL+PRES+HAB:%>gáng'ang'waang # ;
+NEG+3PL+PRES+HAB+NONFACT:%>gáng'ang'waa%.ang # ;
+NEG+3PL+DIR+PAST+HAB:%>'áng'wägíinii # ;
+NEG+3PL+INTERR+PAST+HAB:%>'áng'wägáangaa # ;
+NEG+3PL+INDIR+PAST+HAB:%>'áng'wägáangaan # ;
+NEG+3PL+INTERR+FUT+LONG:%>'áng'waaäsaa # ;
+NEG+3PL+INTERR+FUT+SHORT:%>'áng'waaäs # ;
+NEG+3PL+SIMP+FUT:%>'áng'waaäsaang # ;
+NEG+3PL+IMM+FUT:%>'áng'waaäsga # ;
+NEG+3PL+REL+FUT:%>'áng'waaäsaas # ;
+NEG+3PL+FUT+NONFACT:%>'áng'waaäsaa%.ang # ;
+NEG+3PL+INTERR+NEAR+FUT:%>'wáa%.áng% k̲asaa'áng # ;
+NEG+3PL+NEAR+FUT:%>'wáa%.áng% k̲asaa'ánggang # ;
+NEG+3PL+INTERR+VNEAR+FUT:%>'wáa%.áng% k̲asaasdlä'áng # ;
+NEG+3PL+VNEAR+FUT:%>'wáa%.áng% k̲asaasdlä'ánggang # ;
+NEG+3PL+BIAS+IMM+PRES:%>'áng'waa'uuj # ;
+NEG+3PL+BIAS+SIMP+PRES:%>'áng'waa'uujang # ;
+NEG+3PL+RES:%>'áng'waaäsaa'uujang # ;
+NEG+3PL+BIAS+INTERR+PRES:%>'áng'waa'us # ;
+NEG+3PL+BIAS+INTERR+PAST:%>'áng'waa'ujaa # ;
+NEG+3PL+BIAS+INTERR+PAST+HAB:%>'áng'waa'uujaangaa # ;
+NEG+3PL+BIAS+INTERR+FUT:%>'áng'waaäsaa'us # ;
+NEG+3PL+CERT+PRES:%>'áng'waa'ahlanggang # ;
+NEG+3PL+CERT+PAST:%>'áng'waa'ahlanggan # ;
+NEG+3PL+CERT+PAST+HAB:%>'áng'waa'ahlanggíinii # ;
+NEG+3PL+CERT+FUT:%>'áng'waaäsaa'ahlans # ;
+NEG+3PL+CERT+REL:%>'áng'waa'ahlans # ;
+NEG+3PL+INTS+PAST:%>'áng'aawaa'ahlang # ;
+NEG+3PL+CONT:%>'áng'aawaa'ahlanggaa # ;
+NEG+3PL+CTFACT+PRES:%>'áng'aawaa'ahlanggang # ;
+NEG+3PL+RFLX:%>'áng'waa'ahl # ;
+NEG+3PL+FUT+RFLX+INTERR:%>'áng'waaäseehl # ;

LEXICON CLASS-AAY !!= @CODE@
+V:               CLASS-AAY-INFL ;
+V+EXT:dáal       CLASS-AAL-INFL  ;
+V+CIRCUM:gwáang  CLASS-AANG-INFL  ;

LEXICON CLASS-AAY-INFL !!= @CODE@
+COND-AUX1:%> # ;
+COND-AUX2:%> # ;
+SG+IMPV:%> # ;
+IMM+PRES:%>ga # ;
+INTERR+SIMP+PRES:%> # ;
+SIMP+PRES:%>gáng # ;
+DIR+PAST:%>gán # ;
+INTERR+PAST:%>áa # ;
+INDIR+PAST:%>áan # ;
+REL:%>s # ;
+REL+EVID:%>áas # ;
+NONFACT:%>áng # ;
+PAST+NONFACT:%>áa%.ang # ;
+INTERR+PRES+HAB:%>gáng # ;
+PRES+HAB:%>gánggang # ;
+PRES+HAB+NONFACT:%>gangáng # ;
+DIR+PAST+HAB:%>gíinii # ;
+INTERR+PAST+HAB:%>gáangaa # ;
+INDIR+PAST+HAB:%>gáangaan # ;
+INTERR+FUT+LONG:%>äsáa # ;
+INTERR+FUT+SHORT:%>äs # ;
+SIMP+FUT:%>äsáang # ;
+IMM+FUT:%>äsga # ;
+REL+FUT:%>äsáas # ;
+FUT+NONFACT:%>äsáa%.ang # ;
+INTERR+NEAR+FUT:%>áng% k̲asa'áa # ;
+NEAR+FUT:%>áng% k̲asa'áang # ;
+INTERR+VNEAR+FUT:%>áng% k̲asaasdláa # ;
+VNEAR+FUT:%>áng% k̲asaasdláang # ;
+BIAS+IMM+PRES:%>'úuj # ;
+BIAS+SIMP+PRES:%>'úujang # ;
+RES:%>äsáa'uujang # ;
+BIAS+INTERR+PRES:%>'us # ;
+BIAS+INTERR+PAST:%>'ujáa # ;
+BIAS+INTERR+PAST+HAB:%>'úujaangaa # ;
+BIAS+INTERR+FUT:%>äsáa'us # ;
+CERT+PRES:%>'ahlánggang # ;
+CERT+PAST:%>'ahlánggan # ;
+CERT+PAST+HAB:%>'ahlánggíinii # ;
+CERT+FUT:%>äsáa'ahlans # ;
+CERT+REL:%>'ahláns # ;
+INTS+PAST:%>gáa'ahlang # ;
+CONT:%>gáa'ahlanggaa # ;
+CTFACT+PRES:%>gáa'ahlanggang # ;
+RFLX:%>'ahl # ;
+FUT+RFLX+INTERR:%>äséehl # ;
+PL+IMPV:%>'úu # ;
+3PL+IMM+PRES:%>'wáa # ;
+3PL+INTERR+SIMP+PRES:%>'wáa # ;
+3PL+SIMP+PRES:%>'wáang # ;
+3PL+DIR+PAST:%>'wägán # ;
+3PL+INTERR+PAST:%>'áawaa # ;
+3PL+INDIR+PAST:%>'áawaan # ;
+3PL+REL:%>'wáas # ;
+3PL+REL+EVID:%>'áawaas # ;
+3PL+NONFACT:%>'wáa%.ang # ;
+3PL+PAST+NONFACT:%>'áawaa%.ang # ;
+3PL+INTERR+PRES+HAB:%>gáng'waa # ;
+3PL+PRES+HAB:%>gáng'waang # ;
+3PL+PRES+HAB+NONFACT:%>gáng'waa%.ang # ;
+3PL+DIR+PAST+HAB:%>'wägíinii # ;
+3PL+INTERR+PAST+HAB:%>'wägáangaa # ;
+3PL+INDIR+PAST+HAB:%>'wägáangaan # ;
+3PL+INTERR+FUT+LONG:%>'wáaäsaa # ;
+3PL+INTERR+FUT+SHORT:%>'wáaäs # ;
+3PL+SIMP+FUT:%>'wáaäsaang # ;
+3PL+IMM+FUT:%>'wáaäsga # ;
+3PL+REL+FUT:%>'wáaäsaas # ;
+3PL+FUT+NONFACT:%>'wáaäsaa%.ang # ;
+3PL+INTERR+NEAR+FUT:%>'wáa%.áng% k̲asa'áa # ;
+3PL+NEAR+FUT:%>'wáa%.áng% k̲asa'áang # ;
+3PL+INTERR+VNEAR+FUT:%>'wáa%.áng% k̲asaasdláa # ;
+3PL+VNEAR+FUT:%>'wáa%.áng% k̲asaasdláang # ;
+3PL+BIAS+IMM+PRES:%>'wáa'uuj # ;
+3PL+BIAS+SIMP+PRES:%>'wáa'uujang # ;
+3PL+RES:%>'wáaäsaa'uujang # ;
+3PL+BIAS+INTERR+PRES:%>'wáa'us # ;
+3PL+BIAS+INTERR+PAST:%>'wáa'ujaa # ;
+3PL+BIAS+INTERR+PAST+HAB:%>'wáa'uujaangaa # ;
+3PL+BIAS+INTERR+FUT:%>'wáaäsaa'us # ;
+3PL+CERT+PRES:%>'wáa'ahlanggang # ;
+3PL+CERT+PAST:%>'wáa'ahlanggan # ;
+3PL+CERT+PAST+HAB:%>'wáa'ahlanggíinii # ;
+3PL+CERT+FUT:%>'wáaäsaa'ahlans # ;
+3PL+CERT+REL:%>'wáa'ahlans # ;
+3PL+INTS+PAST:%>'áawaa'ahlang # ;
+3PL+CONT:%>'áawaa'ahlanggaa # ;
+3PL+CTFACT+PRES:%>'áawaa'ahlanggang # ;
+3PL+RFLX:%>'wáa'ahl # ;
+3PL+FUT+RFLX+INTERR:%>'wáaäseehl # ;
+NEG+SG+IMPV:%>'áng # ;
+NEG+IMM+PRES:%>'ángga # ;
+NEG+INTERR+SIMP+PRES:%>'áng # ;
+NEG+SIMP+PRES:%>'ánggang # ;
+NEG+DIR+PAST:%>'ánggan # ;
+NEG+INTERR+PAST:%>'áangaa # ;
+NEG+INDIR+PAST:%>'áangaan # ;
+NEG+REL:%>'áns # ;
+NEG+REL+EVID:%>'áangaas # ;
+NEG+NONFACT:%>'angáng # ;
+NEG+PAST+NONFACT:%>'áangaa%.ang # ;
+NEG+INTERR+PRES+HAB:%>'ánggang # ;
+NEG+PRES+HAB:%>gáng'anggang # ;
+NEG+PRES+HAB+NONFACT:%>gáng'angang # ;
+NEG+DIR+PAST+HAB:%>'ánggíinii # ;
+NEG+INTERR+PAST+HAB:%>'ánggaangaa # ;
+NEG+INDIR+PAST+HAB:%>'ánggaangaan # ;
+NEG+INTERR+FUT+LONG:%>'ángäsaa # ;
+NEG+INTERR+FUT+SHORT:%>'ángäs # ;
+NEG+SIMP+FUT:%>'ángäsaang # ;
+NEG+IMM+FUT:%>'ángäsga # ;
+NEG+REL+FUT:%>'ángäsaas # ;
+NEG+FUT+NONFACT:%>'ángäsaa%.ang # ;
+NEG+INTERR+NEAR+FUT:%>áng% k̲asaa'áng # ;
+NEG+NEAR+FUT:%>áng% k̲asaa'ánggang # ;
+NEG+INTERR+VNEAR+FUT:%>áng% k̲asaasdlä'áng # ;
+NEG+VNEAR+FUT:%>áng% k̲asaasdlä'ánggang # ;
+NEG+BIAS+IMM+PRES:%>'áng'uuj # ;
+NEG+BIAS+SIMP+PRES:%>'áng'uujang # ;
+NEG+RES:%>'ángäsaa'uujang # ;
+NEG+BIAS+INTERR+PRES:%>'áng'us # ;
+NEG+BIAS+INTERR+PAST:%>'áng'ujaa # ;
+NEG+BIAS+INTERR+PAST+HAB:%>'áng'uujaangaa # ;
+NEG+BIAS+INTERR+FUT:%>'ángäsaa'us # ;
+NEG+CERT+PRES:%>'áang'ahlanggang # ;
+NEG+CERT+PAST:%>'áang'ahlanggan # ;
+NEG+CERT+PAST+HAB:%>'áang'ahlanggíinii # ;
+NEG+CERT+FUT:%>'ángäsaa'ahlans # ;
+NEG+CERT+REL:%>'áang'ahlans # ;
+NEG+INTS+PAST:%>'áangaa'ahlang # ;
+NEG+CONT:%>'áangaa'ahlanggaa # ;
+NEG+CTFACT+PRES:%>'áangaa'ahlanggang # ;
+NEG+RFLX:%>'áang'ahl # ;
+NEG+FUT+RFLX+INTERR:%>'ángäseehl # ;
+NEG+PL+IMPV:%>'áng'uu # ;
+NEG+3PL+IMM+PRES:%>'áng'waa # ;
+NEG+3PL+INTERR+SIMP+PRES:%>'áng'waa # ;
+NEG+3PL+SIMP+PRES:%>'áng'waang # ;
+NEG+3PL+DIR+PAST:%>'áng'wägan # ;
+NEG+3PL+INTERR+PAST:%>'áng'aawaa # ;
+NEG+3PL+INDIR+PAST:%>'áng'aawaan # ;
+NEG+3PL+REL:%>'áng'waas # ;
+NEG+3PL+REL+EVID:%>'áng'aawaas # ;
+NEG+3PL+NONFACT:%>'áng'waa%.ang # ;
+NEG+3PL+PAST+NONFACT:%>'áng'aawaa%.ang # ;
+NEG+3PL+INTERR+PRES+HAB:%>gáng'ang'waa # ;
+NEG+3PL+PRES+HAB:%>gáng'ang'waang # ;
+NEG+3PL+PRES+HAB+NONFACT:%>gáng'ang'waa%.ang # ;
+NEG+3PL+DIR+PAST+HAB:%>'áng'wägíinii # ;
+NEG+3PL+INTERR+PAST+HAB:%>'áng'wägáangaa # ;
+NEG+3PL+INDIR+PAST+HAB:%>'áng'wägáangaan # ;
+NEG+3PL+INTERR+FUT+LONG:%>'áng'waaäsaa # ;
+NEG+3PL+INTERR+FUT+SHORT:%>'áng'waaäs # ;
+NEG+3PL+SIMP+FUT:%>'áng'waaäsaang # ;
+NEG+3PL+IMM+FUT:%>'áng'waaäsga # ;
+NEG+3PL+REL+FUT:%>'áng'waaäsaas # ;
+NEG+3PL+FUT+NONFACT:%>'áng'waaäsaa%.ang # ;
+NEG+3PL+INTERR+NEAR+FUT:%>'wáa%.áng% k̲asaa'áng # ;
+NEG+3PL+NEAR+FUT:%>'wáa%.áng% k̲asaa'ánggang # ;
+NEG+3PL+INTERR+VNEAR+FUT:%>'wáa%.áng% k̲asaasdlä'áng # ;
+NEG+3PL+VNEAR+FUT:%>'wáa%.áng% k̲asaasdlä'ánggang # ;
+NEG+3PL+BIAS+IMM+PRES:%>'áng'waa'uuj # ;
+NEG+3PL+BIAS+SIMP+PRES:%>'áng'waa'uujang # ;
+NEG+3PL+RES:%>'áng'waaäsaa'uujang # ;
+NEG+3PL+BIAS+INTERR+PRES:%>'áng'waa'us # ;
+NEG+3PL+BIAS+INTERR+PAST:%>'áng'waa'ujaa # ;
+NEG+3PL+BIAS+INTERR+PAST+HAB:%>'áng'waa'uujaangaa # ;
+NEG+3PL+BIAS+INTERR+FUT:%>'áng'waaäsaa'us # ;
+NEG+3PL+CERT+PRES:%>'áng'waa'ahlanggang # ;
+NEG+3PL+CERT+PAST:%>'áng'waa'ahlanggan # ;
+NEG+3PL+CERT+PAST+HAB:%>'áng'waa'ahlanggíinii # ;
+NEG+3PL+CERT+FUT:%>'áng'waaäsaa'ahlans # ;
+NEG+3PL+CERT+REL:%>'áng'waa'ahlans # ;
+NEG+3PL+INTS+PAST:%>'áng'aawaa'ahlang # ;
+NEG+3PL+CONT:%>'áng'aawaa'ahlanggaa # ;
+NEG+3PL+CTFACT+PRES:%>'áng'aawaa'ahlanggang # ;
+NEG+3PL+RFLX:%>'áng'waa'ahl # ;
+NEG+3PL+FUT+RFLX+INTERR:%>'áng'waaäseehl # ;

LEXICON CLASS-AH !!= @CODE@
+V:               CLASS-AH-INFL ;
+V+EXT:dáal       CLASS-AAL-INFL  ;
+V+CIRCUM:gwáang  CLASS-AANG-INFL  ;

LEXICON CLASS-AH-INFL !!= @CODE@
+COND-AUX1:%> # ;
+COND-AUX2:%> # ;
+SG+IMPV:%> # ;
+IMM+PRES:%>ga # ;
+INTERR+SIMP+PRES:%> # ;
+SIMP+PRES:%>gáng # ;
+DIR+PAST:%>gán # ;
+INTERR+PAST:%>gáa # ;
+INDIR+PAST:%>gáan # ;
+REL:%>s # ;
+REL+EVID:%>gáas # ;
+NONFACT:%>áng # ;
+PAST+NONFACT:%>gáa%.ang # ;
+INTERR+PRES+HAB:%>gáng # ;
+PRES+HAB:%>gánggang # ;
+PRES+HAB+NONFACT:%>gangáng # ;
+DIR+PAST+HAB:%>gíinii # ;
+INTERR+PAST+HAB:%>gáangaa # ;
+INDIR+PAST+HAB:%>gáangaan # ;
+INTERR+FUT+LONG:%>äsáa # ;
+INTERR+FUT+SHORT:%>äs # ;
+SIMP+FUT:%>äsáang # ;
+IMM+FUT:%>äsga # ;
+REL+FUT:%>äsáas # ;
+FUT+NONFACT:%>äsáa%.ang # ;
+INTERR+NEAR+FUT:%>áng% k̲asa'áa # ;
+NEAR+FUT:%>áng% k̲asa'áang # ;
+INTERR+VNEAR+FUT:%>áng% k̲asaasdláa # ;
+VNEAR+FUT:%>áng% k̲asaasdláang # ;
+BIAS+IMM+PRES:%>'úuj # ;
+BIAS+SIMP+PRES:%>'úujang # ;
+RES:%>äsáa'uujang # ;
+BIAS+INTERR+PRES:%>'us # ;
+BIAS+INTERR+PAST:%>'ujáa # ;
+BIAS+INTERR+PAST+HAB:%>'úujaangaa # ;
+BIAS+INTERR+FUT:%>äsáa'us # ;
+CERT+PRES:%>'ahlánggang # ;
+CERT+PAST:%>'ahlánggan # ;
+CERT+PAST+HAB:%>'ahlánggiinii # ;
+CERT+FUT:%>äsáa'ahlans # ;
+CERT+REL:%>'ahláns # ;
+INTS+PAST:%>gáa'ahlang # ;
+CONT:%>gáa'ahlanggaa # ;
+CTFACT+PRES:%>gáa'ahlanggang # ;
+RFLX:%>'ahl # ;
+FUT+RFLX+INTERR:%>äséehl # ;
+PL+IMPV:%>'úu # ;
+3PL+IMM+PRES:%>'wáa # ;
+3PL+INTERR+SIMP+PRES:%>'wáa # ;
+3PL+SIMP+PRES:%>'wáang # ;
+3PL+DIR+PAST:%>'wägán # ;
+3PL+INTERR+PAST:%>'áawaa # ;
+3PL+INDIR+PAST:%>'áawaan # ;
+3PL+REL:%>'wáas # ;
+3PL+REL+EVID:%>'áawaas # ;
+3PL+NONFACT:%>'wáa%.ang # ;
+3PL+PAST+NONFACT:%>'áawaa%.ang # ;
+3PL+INTERR+PRES+HAB:%>gáng'waa # ;
+3PL+PRES+HAB:%>gáng'waang # ;
+3PL+PRES+HAB+NONFACT:%>gáng'waa%.ang # ;
+3PL+DIR+PAST+HAB:%>'wägíinii # ;
+3PL+INTERR+PAST+HAB:%>'wägáangaa # ;
+3PL+INDIR+PAST+HAB:%>'wägáangaan # ;
+3PL+INTERR+FUT+LONG:%>'wáaäsaa # ;
+3PL+INTERR+FUT+SHORT:%>'wáaäs # ;
+3PL+SIMP+FUT:%>'wáaäsaang # ;
+3PL+IMM+FUT:%>'wáaäsga # ;
+3PL+REL+FUT:%>'wáaäsaas # ;
+3PL+FUT+NONFACT:%>'wáaäsaa%.ang # ;
+3PL+INTERR+NEAR+FUT:%>'wáa%.ang% k̲asa'áa # ;
+3PL+NEAR+FUT:%>'wáa%.ang% k̲asa'áang # ;
+3PL+INTERR+VNEAR+FUT:%>'wáa%.ang% k̲asaasdláa # ;
+3PL+VNEAR+FUT:%>'wáa%.ang% k̲asaasdláang # ;
+3PL+BIAS+IMM+PRES:%>'wáa'uuj # ;
+3PL+BIAS+SIMP+PRES:%>'wáa'uujang # ;
+3PL+RES:%>'wáaäsaa'uujang # ;
+3PL+BIAS+INTERR+PRES:%>'wáa'us # ;
+3PL+BIAS+INTERR+PAST:%>'wáa'ujaa # ;
+3PL+BIAS+INTERR+PAST+HAB:%>'wáa'uujaangaa # ;
+3PL+BIAS+INTERR+FUT:%>'wáaäsaa'us # ;
+3PL+CERT+PRES:%>'wáa'ahlanggang # ;
+3PL+CERT+PAST:%>'wáa'ahlanggan # ;
+3PL+CERT+PAST+HAB:%>'wáa'ahlanggiinii # ;
+3PL+CERT+FUT:%>'wáaäsaa'ahlans # ;
+3PL+CERT+REL:%>'wáa'ahlans # ;
+3PL+INTS+PAST:%>'áawaa'ahlang # ;
+3PL+CONT:%>'áawaa'ahlanggaa # ;
+3PL+CTFACT+PRES:%>'áawaa'ahlanggang # ;
+3PL+RFLX:%>'wáa'ahl # ;
+3PL+FUT+RFLX+INTERR:%>'wáaäseehl # ;
+NEG+SG+IMPV:%>'áng # ;
+NEG+IMM+PRES:%>'ángga # ;
+NEG+INTERR+SIMP+PRES:%>'áng # ;
+NEG+SIMP+PRES:%>'ánggang # ;
+NEG+DIR+PAST:%>'ánggan # ;
+NEG+INTERR+PAST:%>'áangaa # ;
+NEG+INDIR+PAST:%>'áangaan # ;
+NEG+REL:%>'áns # ;
+NEG+REL+EVID:%>'áangaas # ;
+NEG+NONFACT:%>'angáng # ;
+NEG+PAST+NONFACT:%>'áangaa%.ang # ;
+NEG+INTERR+PRES+HAB:%>'ánggang # ;
+NEG+PRES+HAB:%>gáng'anggang # ;
+NEG+PRES+HAB+NONFACT:%>gáng'angang # ;
+NEG+DIR+PAST+HAB:%>'ánggiinii # ;
+NEG+INTERR+PAST+HAB:%>'ánggaangaa # ;
+NEG+INDIR+PAST+HAB:%>'ánggaangaan # ;
+NEG+INTERR+FUT+LONG:%>'ángäsaa # ;
+NEG+INTERR+FUT+SHORT:%>'ángäs # ;
+NEG+SIMP+FUT:%>'ángäsaang # ;
+NEG+IMM+FUT:%>'ángäsga # ;
+NEG+REL+FUT:%>'ángäsaas # ;
+NEG+FUT+NONFACT:%>'ángäsaa%.ang # ;
+NEG+INTERR+NEAR+FUT:%>áng% k̲asaa'áng # ;
+NEG+NEAR+FUT:%>áng% k̲asaa'ánggang # ;
+NEG+INTERR+VNEAR+FUT:%>áng% k̲asaasdlä'áng # ;
+NEG+VNEAR+FUT:%>áng% k̲asaasdlä'ánggang # ;
+NEG+BIAS+IMM+PRES:%>'áng'uuj # ;
+NEG+BIAS+SIMP+PRES:%>'áng'uujang # ;
+NEG+RES:%>'ángäsaa'uujang # ;
+NEG+BIAS+INTERR+PRES:%>'áng'us # ;
+NEG+BIAS+INTERR+PAST:%>'áng'ujaa # ;
+NEG+BIAS+INTERR+PAST+HAB:%>'áng'uujaangaa # ;
+NEG+BIAS+INTERR+FUT:%>'ángäsaa'us # ;
+NEG+CERT+PRES:%>'áang'ahlanggang # ;
+NEG+CERT+PAST:%>'áang'ahlanggan # ;
+NEG+CERT+PAST+HAB:%>'áang'ahlanggiinii # ;
+NEG+CERT+FUT:%>'ángäsaa'ahlans # ;
+NEG+CERT+REL:%>'áang'ahlans # ;
+NEG+INTS+PAST:%>'áangaa'ahlang # ;
+NEG+CONT:%>'áangaa'ahlanggaa # ;
+NEG+CTFACT+PRES:%>'áangaa'ahlanggang # ;
+NEG+RFLX:%>'áang'ahl # ;
+NEG+FUT+RFLX+INTERR:%>'ángäseehl # ;
+NEG+PL+IMPV:%>'áng'uu # ;
+NEG+3PL+IMM+PRES:%>'áng'waa # ;
+NEG+3PL+INTERR+SIMP+PRES:%>'áng'waa # ;
+NEG+3PL+SIMP+PRES:%>'áng'waang # ;
+NEG+3PL+DIR+PAST:%>'áng'wägan # ;
+NEG+3PL+INTERR+PAST:%>'áng'aawaa # ;
+NEG+3PL+INDIR+PAST:%>'áng'aawaan # ;
+NEG+3PL+REL:%>'áng'waas # ;
+NEG+3PL+REL+EVID:%>'áng'aawaas # ;
+NEG+3PL+NONFACT:%>'áng'waa%.ang # ;
+NEG+3PL+PAST+NONFACT:%>'áng'aawaa%.ang # ;
+NEG+3PL+INTERR+PRES+HAB:%>gáng'ang'waa # ;
+NEG+3PL+PRES+HAB:%>gáng'ang'waang # ;
+NEG+3PL+PRES+HAB+NONFACT:%>gáng'ang'waa%.ang # ;
+NEG+3PL+DIR+PAST+HAB:%>'áng'wägiinii # ;
+NEG+3PL+INTERR+PAST+HAB:%>'áng'wägaangaa # ;
+NEG+3PL+INDIR+PAST+HAB:%>'áng'wägaangaan # ;
+NEG+3PL+INTERR+FUT+LONG:%>'áng'waaäsaa # ;
+NEG+3PL+INTERR+FUT+SHORT:%>'áng'waaäs # ;
+NEG+3PL+SIMP+FUT:%>'áng'waaäsaang # ;
+NEG+3PL+IMM+FUT:%>'áng'waaäsga # ;
+NEG+3PL+REL+FUT:%>'áng'waaäsaas # ;
+NEG+3PL+FUT+NONFACT:%>'áng'waaäsaa%.ang # ;
+NEG+3PL+INTERR+NEAR+FUT:%>'wáa%.ang% k̲asaa'áng # ;
+NEG+3PL+NEAR+FUT:%>'wáa%.ang% k̲asaa'ánggang # ;
+NEG+3PL+INTERR+VNEAR+FUT:%>'wáa%.ang% k̲asaasdlä'áng # ;
+NEG+3PL+VNEAR+FUT:%>'wáa%.ang% k̲asaasdlä'ánggang # ;
+NEG+3PL+BIAS+IMM+PRES:%>'áng'waa'uuj # ;
+NEG+3PL+BIAS+SIMP+PRES:%>'áng'waa'uujang # ;
+NEG+3PL+RES:%>'áng'waaäsaa'uujang # ;
+NEG+3PL+BIAS+INTERR+PRES:%>'áng'waa'us # ;
+NEG+3PL+BIAS+INTERR+PAST:%>'áng'waa'ujaa # ;
+NEG+3PL+BIAS+INTERR+PAST+HAB:%>'áng'waa'uujaangaa # ;
+NEG+3PL+BIAS+INTERR+FUT:%>'áng'waaäsaa'us # ;
+NEG+3PL+CERT+PRES:%>'áng'waa'ahlanggang # ;
+NEG+3PL+CERT+PAST:%>'áng'waa'ahlanggan # ;
+NEG+3PL+CERT+PAST+HAB:%>'áng'waa'ahlanggiinii # ;
+NEG+3PL+CERT+FUT:%>'áng'waaäsaa'ahlans # ;
+NEG+3PL+CERT+REL:%>'áng'waa'ahlans # ;
+NEG+3PL+INTS+PAST:%>'áng'aawaa'ahlang # ;
+NEG+3PL+CONT:%>'áng'aawaa'ahlanggaa # ;
+NEG+3PL+CTFACT+PRES:%>'áng'aawaa'ahlanggang # ;
+NEG+3PL+RFLX:%>'áng'waa'ahl # ;
+NEG+3PL+FUT+RFLX+INTERR:%>'áng'waaäseehl # ;


LEXICON CLASS-AYD !!= @CODE@
+V:               CLASS-AYD-INFL ;
+V+EXT:dáal       CLASS-AAL-INFL  ;
+V+CIRCUM:gwáang  CLASS-AANG-INFL  ;

LEXICON CLASS-AYD-INFL !!= @CODE@
+COND-AUX1:%> # ;
+COND-AUX2:%> # ;
+SG+IMPV:%> # ;
+IMM+PRES:%>a # ;
+INTERR+SIMP+PRES:%> # ;
+SIMP+PRES:%>áng # ;
+DIR+PAST:%>an # ;
+INTERR+PAST:%>áa # ;
+INDIR+PAST:%>áan # ;
+REL:%>s # ;
+REL+EVID:%>áas # ;
+NONFACT:%>áng # ;
+PAST+NONFACT:%>áa%.ang # ;
+INTERR+PRES+HAB:%>áng # ;
+PRES+HAB:%>anggang # ;
+PRES+HAB+NONFACT:%>angang # ;
+DIR+PAST+HAB:%>iinii # ;
+INTERR+PAST+HAB:%>áangaa # ;
+INDIR+PAST+HAB:%>áangaan # ;
+INTERR+FUT+LONG:%>äsáa # ;
+INTERR+FUT+SHORT:%>äs # ;
+SIMP+FUT:%>äsáang # ;
+IMM+FUT:%>äsga # ;
+REL+FUT:%>äsáas # ;
+FUT+NONFACT:%>äsáa%.ang # ;
+INTERR+NEAR+FUT:%>áng% k̲asa'áa # ;
+NEAR+FUT:%>áng% k̲asa'áang # ;
+INTERR+VNEAR+FUT:%>áng% k̲asaasdláa # ;
+VNEAR+FUT:%>áng% k̲asaasdláang # ;
+BIAS+IMM+PRES:%>'úuj # ;
+BIAS+SIMP+PRES:%>'úujang # ;
+RES:%>äsáa'uujang # ;
+BIAS+INTERR+PRES:%>'us # ;
+BIAS+INTERR+PAST:%>'ujáa # ;
+BIAS+INTERR+PAST+HAB:%>'úujaangaa # ;
+BIAS+INTERR+FUT:%>äsáa'us # ;
+CERT+PRES:%>'ahlánggang # ;
+CERT+PAST:%>'ahlánggan # ;
+CERT+PAST+HAB:%>'ahlánggíinii # ;
+CERT+FUT:%>äsáa'ahlans # ;
+CERT+REL:%>'ahláns # ;
+INTS+PAST:%>áa'ahlang # ;
+CONT:%>áa'ahlanggaa # ;
+CTFACT+PRES:%>áa'ahlanggang # ;
+RFLX:%>'ahl # ;
+FUT+RFLX+INTERR:%>äséehl # ;
+PL+IMPV:%>'úu # ;
+3PL+IMM+PRES:%>'wáa # ;
+3PL+INTERR+SIMP+PRES:%>'wáa # ;
+3PL+SIMP+PRES:%>'wáang # ;
+3PL+DIR+PAST:%>'wägán # ;
+3PL+INTERR+PAST:%>'áawaa # ;
+3PL+INDIR+PAST:%>'áawaan # ;
+3PL+REL:%>'wáas # ;
+3PL+REL+EVID:%>'áawaas # ;
+3PL+NONFACT:%>'wáa%.ang # ;
+3PL+PAST+NONFACT:%>'áawaa%.ang # ;
+3PL+INTERR+PRES+HAB:%>ang'waa # ;
+3PL+PRES+HAB:%>ang'waang # ;
+3PL+PRES+HAB+NONFACT:%>ang'waa%.ang # ;
+3PL+DIR+PAST+HAB:%>'wägíinii # ;
+3PL+INTERR+PAST+HAB:%>'wägáangaa # ;
+3PL+INDIR+PAST+HAB:%>'wägáangaan # ;
+3PL+INTERR+FUT+LONG:%>'wáaäsaa # ;
+3PL+INTERR+FUT+SHORT:%>'wáaäs # ;
+3PL+SIMP+FUT:%>'wáaäsaang # ;
+3PL+IMM+FUT:%>'wáaäsga # ;
+3PL+REL+FUT:%>'wáaäsaas # ;
+3PL+FUT+NONFACT:%>'wáaäsaa%.ang # ;
+3PL+INTERR+NEAR+FUT:%>'wáa%.áng% k̲asa'áa # ;
+3PL+NEAR+FUT:%>'wáa%.áng% k̲asa'áang # ;
+3PL+INTERR+VNEAR+FUT:%>'wáa%.áng% k̲asaasdláa # ;
+3PL+VNEAR+FUT:%>'wáa%.áng% k̲asaasdláang # ;
+3PL+BIAS+IMM+PRES:%>'wáa'uuj # ;
+3PL+BIAS+SIMP+PRES:%>'wáa'uujang # ;
+3PL+RES:%>'wáaäsaa'uujang # ;
+3PL+BIAS+INTERR+PRES:%>'wáa'us # ;
+3PL+BIAS+INTERR+PAST:%>'wáa'ujaa # ;
+3PL+BIAS+INTERR+PAST+HAB:%>'wáa'uujaangaa # ;
+3PL+BIAS+INTERR+FUT:%>'wáaäsaa'us # ;
+3PL+CERT+PRES:%>'wáa'ahlanggang # ;
+3PL+CERT+PAST:%>'wáa'ahlanggan # ;
+3PL+CERT+PAST+HAB:%>'wáa'ahlanggíinii # ;
+3PL+CERT+FUT:%>'wáaäsaa'ahlans # ;
+3PL+CERT+REL:%>'wáa'ahlans # ;
+3PL+INTS+PAST:%>'áawaa'ahlang # ;
+3PL+CONT:%>'áawaa'ahlanggaa # ;
+3PL+CTFACT+PRES:%>'áawaa'ahlanggang # ;
+3PL+RFLX:%>'wáa'ahl # ;
+3PL+FUT+RFLX+INTERR:%>'wáaäseehl # ;
+NEG+SG+IMPV:%>'áng # ;
+NEG+IMM+PRES:%>'ángga # ;
+NEG+INTERR+SIMP+PRES:%>'áng # ;
+NEG+SIMP+PRES:%>'ánggang # ;
+NEG+DIR+PAST:%>'ánggan # ;
+NEG+INTERR+PAST:%>'áangaa # ;
+NEG+INDIR+PAST:%>'áangaan # ;
+NEG+REL:%>'áns # ;
+NEG+REL+EVID:%>'áangaas # ;
+NEG+NONFACT:%>'angáng # ;
+NEG+PAST+NONFACT:%>'áangaa%.ang # ;
+NEG+INTERR+PRES+HAB:%>'ánggang # ;
+NEG+PRES+HAB:%>ang'anggang # ;
+NEG+PRES+HAB+NONFACT:%>ang'angang # ;
+NEG+DIR+PAST+HAB:%>'ánggíinii # ;
+NEG+INTERR+PAST+HAB:%>'ánggaangaa # ;
+NEG+INDIR+PAST+HAB:%>'ánggaangaan # ;
+NEG+INTERR+FUT+LONG:%>'ángäsaa # ;
+NEG+INTERR+FUT+SHORT:%>'ángäs # ;
+NEG+SIMP+FUT:%>'ángäsaang # ;
+NEG+IMM+FUT:%>'ángäsga # ;
+NEG+REL+FUT:%>'ángäsaas # ;
+NEG+FUT+NONFACT:%>'ángäsaa%.ang # ;
+NEG+INTERR+NEAR+FUT:%>áng% k̲asaa'áng # ;
+NEG+NEAR+FUT:%>áng% k̲asaa'ánggang # ;
+NEG+INTERR+VNEAR+FUT:%>áng% k̲asaasdlä'áng # ;
+NEG+VNEAR+FUT:%>áng% k̲asaasdlä'ánggang # ;
+NEG+BIAS+IMM+PRES:%>'áng'uuj # ;
+NEG+BIAS+SIMP+PRES:%>'áng'uujang # ;
+NEG+RES:%>'ángäsaa'uujang # ;
+NEG+BIAS+INTERR+PRES:%>'áng'us # ;
+NEG+BIAS+INTERR+PAST:%>'áng'ujaa # ;
+NEG+BIAS+INTERR+PAST+HAB:%>'áng'uujaangaa # ;
+NEG+BIAS+INTERR+FUT:%>'ángäsaa'us # ;
+NEG+CERT+PRES:%>'áang'ahlanggang # ;
+NEG+CERT+PAST:%>'áang'ahlanggan # ;
+NEG+CERT+PAST+HAB:%>'áang'ahlanggíinii # ;
+NEG+CERT+FUT:%>'ángäsaa'ahlans # ;
+NEG+CERT+REL:%>'áang'ahlans # ;
+NEG+INTS+PAST:%>'áangaa'ahlang # ;
+NEG+CONT:%>'áangaa'ahlanggaa # ;
+NEG+CTFACT+PRES:%>'áangaa'ahlanggang # ;
+NEG+RFLX:%>'áang'ahl # ;
+NEG+FUT+RFLX+INTERR:%>'ángäseehl # ;
+NEG+PL+IMPV:%>'áng'uu # ;
+NEG+3PL+IMM+PRES:%>'áng'waa # ;
+NEG+3PL+INTERR+SIMP+PRES:%>'áng'waa # ;
+NEG+3PL+SIMP+PRES:%>'áng'waang # ;
+NEG+3PL+DIR+PAST:%>'áng'wägan # ;
+NEG+3PL+INTERR+PAST:%>'áng'aawaa # ;
+NEG+3PL+INDIR+PAST:%>'áng'aawaan # ;
+NEG+3PL+REL:%>'áng'waas # ;
+NEG+3PL+REL+EVID:%>'áng'aawaas # ;
+NEG+3PL+NONFACT:%>'áng'waa%.ang # ;
+NEG+3PL+PAST+NONFACT:%>'áng'aawaa%.ang # ;
+NEG+3PL+INTERR+PRES+HAB:%>ang'ang'waa # ;
+NEG+3PL+PRES+HAB:%>ang'ang'waang # ;
+NEG+3PL+PRES+HAB+NONFACT:%>ang'ang'waa%.ang # ;
+NEG+3PL+DIR+PAST+HAB:%>'áng'wägíinii # ;
+NEG+3PL+INTERR+PAST+HAB:%>'áng'wägáangaa # ;
+NEG+3PL+INDIR+PAST+HAB:%>'áng'wägáangaan # ;
+NEG+3PL+INTERR+FUT+LONG:%>'áng'waaäsaa # ;
+NEG+3PL+INTERR+FUT+SHORT:%>'áng'waaäs # ;
+NEG+3PL+SIMP+FUT:%>'áng'waaäsaang # ;
+NEG+3PL+IMM+FUT:%>'áng'waaäsga # ;
+NEG+3PL+REL+FUT:%>'áng'waaäsaas # ;
+NEG+3PL+FUT+NONFACT:%>'áng'waaäsaa%.ang # ;
+NEG+3PL+INTERR+NEAR+FUT:%>'wáa%.áng% k̲asaa'áng # ;
+NEG+3PL+NEAR+FUT:%>'wáa%.áng% k̲asaa'ánggang # ;
+NEG+3PL+INTERR+VNEAR+FUT:%>'wáa%.áng% k̲asaasdlä'áng # ;
+NEG+3PL+VNEAR+FUT:%>'wáa%.áng% k̲asaasdlä'ánggang # ;
+NEG+3PL+BIAS+IMM+PRES:%>'áng'waa'uuj # ;
+NEG+3PL+BIAS+SIMP+PRES:%>'áng'waa'uujang # ;
+NEG+3PL+RES:%>'áng'waaäsaa'uujang # ;
+NEG+3PL+BIAS+INTERR+PRES:%>'áng'waa'us # ;
+NEG+3PL+BIAS+INTERR+PAST:%>'áng'waa'ujaa # ;
+NEG+3PL+BIAS+INTERR+PAST+HAB:%>'áng'waa'uujaangaa # ;
+NEG+3PL+BIAS+INTERR+FUT:%>'áng'waaäsaa'us # ;
+NEG+3PL+CERT+PRES:%>'áng'waa'ahlanggang # ;
+NEG+3PL+CERT+PAST:%>'áng'waa'ahlanggan # ;
+NEG+3PL+CERT+PAST+HAB:%>'áng'waa'ahlanggíinii # ;
+NEG+3PL+CERT+FUT:%>'áng'waaäsaa'ahlans # ;
+NEG+3PL+CERT+REL:%>'áng'waa'ahlans # ;
+NEG+3PL+INTS+PAST:%>'áng'aawaa'ahlang # ;
+NEG+3PL+CONT:%>'áng'aawaa'ahlanggaa # ;
+NEG+3PL+CTFACT+PRES:%>'áng'aawaa'ahlanggang # ;
+NEG+3PL+RFLX:%>'áng'waa'ahl # ;
+NEG+3PL+FUT+RFLX+INTERR:%>'áng'waaäseehl # ;


LEXICON CLASS-EE !!= @CODE@
+V:               CLASS-EE-INFL ;
+V+EXT:dáal       CLASS-AAL-INFL  ;
+V+CIRCUM:gwáang  CLASS-AANG-INFL  ;

LEXICON CLASS-EE-INFL !!= @CODE@
+COND-AUX1:%> # ;
+COND-AUX2:%> # ;
+SG+IMPV:%> # ;
+IMM+PRES:%>ga # ;
+INTERR+SIMP+PRES:%> # ;
+SIMP+PRES:%>gáng # ;
+DIR+PAST:%>gán # ;
+INTERR+PAST:%>gáa # ;
+INDIR+PAST:%>gáan # ;
+REL:%>s # ;
+REL+EVID:%>gáas # ;
+NONFACT:%>áng # ;
+PAST+NONFACT:%>gáa%.ang # ;
+INTERR+PRES+HAB:%>gáng # ;
+PRES+HAB:%>gánggang # ;
+PRES+HAB+NONFACT:%>gangáng # ;
+DIR+PAST+HAB:%>gíinii # ;
+INTERR+PAST+HAB:%>gáangaa # ;
+INDIR+PAST+HAB:%>gáangaan # ;
+INTERR+FUT+LONG:%>äsáa # ;
+INTERR+FUT+SHORT:%>äs # ;
+SIMP+FUT:%>äsáang # ;
+IMM+FUT:%>äsga # ;
+REL+FUT:%>äsáas # ;
+FUT+NONFACT:%>äsáa%.ang # ;
+INTERR+NEAR+FUT:%>%.áng% k̲asa'áa # ;
+NEAR+FUT:%>%.áng% k̲asa'áang # ;
+INTERR+VNEAR+FUT:%>%.áng% k̲asaasdláa # ;
+VNEAR+FUT:%>%.áng% k̲asaasdláang # ;
+BIAS+IMM+PRES:%>'úuj # ;
+BIAS+SIMP+PRES:%>'úujang # ;
+RES:%>äsáa'uujang # ;
+BIAS+INTERR+PRES:%>'us # ;
+BIAS+INTERR+PAST:%>'ujáa # ;
+BIAS+INTERR+PAST+HAB:%>'úujaangaa # ;
+BIAS+INTERR+FUT:%>äsáa'us # ;
+CERT+PRES:%>'ahlánggang # ;
+CERT+PAST:%>'ahlánggan # ;
+CERT+PAST+HAB:%>'ahlánggíinii # ;
+CERT+FUT:%>äsáa'ahlans # ;
+CERT+REL:%>'ahláns # ;
+INTS+PAST:%>gáa'ahlang # ;
+CONT:%>gáa'ahlanggaa # ;
+CTFACT+PRES:%>gáa'ahlanggang # ;
+RFLX:%>'ahl # ;
+FUT+RFLX+INTERR:%>äséehl # ;
+PL+IMPV:%>'úu # ;
+3PL+IMM+PRES:%>'wáa # ;
+3PL+INTERR+SIMP+PRES:%>'wáa # ;
+3PL+SIMP+PRES:%>'wáang # ;
+3PL+DIR+PAST:%>'wägán # ;
+3PL+INTERR+PAST:%>'áawaa # ;
+3PL+INDIR+PAST:%>'áawaan # ;
+3PL+REL:%>'wáas # ;
+3PL+REL+EVID:%>'áawaas # ;
+3PL+NONFACT:%>'wáa%.ang # ;
+3PL+PAST+NONFACT:%>'áawaa%.ang # ;
+3PL+INTERR+PRES+HAB:%>gáng'waa # ;
+3PL+PRES+HAB:%>gáng'waang # ;
+3PL+PRES+HAB+NONFACT:%>gáng'waa%.ang # ;
+3PL+DIR+PAST+HAB:%>'wägíinii # ;
+3PL+INTERR+PAST+HAB:%>'wägáangaa # ;
+3PL+INDIR+PAST+HAB:%>'wägáangaan # ;
+3PL+INTERR+FUT+LONG:%>'wáaäsaa # ;
+3PL+INTERR+FUT+SHORT:%>'wáaäs # ;
+3PL+SIMP+FUT:%>'wáaäsaang # ;
+3PL+IMM+FUT:%>'wáaäsga # ;
+3PL+REL+FUT:%>'wáaäsaas # ;
+3PL+FUT+NONFACT:%>'wáaäsaa%.ang # ;
+3PL+INTERR+NEAR+FUT:%>'wáa%.áng% k̲asa'áa # ;
+3PL+NEAR+FUT:%>'wáa%.áng% k̲asa'áang # ;
+3PL+INTERR+VNEAR+FUT:%>'wáa%.áng% k̲asaasdláa # ;
+3PL+VNEAR+FUT:%>'wáa%.áng% k̲asaasdláang # ;
+3PL+BIAS+IMM+PRES:%>'wáa'uuj # ;
+3PL+BIAS+SIMP+PRES:%>'wáa'uujang # ;
+3PL+RES:%>'wáaäsaa'uujang # ;
+3PL+BIAS+INTERR+PRES:%>'wáa'us # ;
+3PL+BIAS+INTERR+PAST:%>'wáa'ujaa # ;
+3PL+BIAS+INTERR+PAST+HAB:%>'wáa'uujaangaa # ;
+3PL+BIAS+INTERR+FUT:%>'wáaäsaa'us # ;
+3PL+CERT+PRES:%>'wáa'ahlanggang # ;
+3PL+CERT+PAST:%>'wáa'ahlanggan # ;
+3PL+CERT+PAST+HAB:%>'wáa'ahlanggíinii # ;
+3PL+CERT+FUT:%>'wáaäsaa'ahlans # ;
+3PL+CERT+REL:%>'wáa'ahlans # ;
+3PL+INTS+PAST:%>'áawaa'ahlang # ;
+3PL+CONT:%>'áawaa'ahlanggaa # ;
+3PL+CTFACT+PRES:%>'áawaa'ahlanggang # ;
+3PL+RFLX:%>'wáa'ahl # ;
+3PL+FUT+RFLX+INTERR:%>'wáaäseehl # ;
+NEG+SG+IMPV:%>'áng # ;
+NEG+IMM+PRES:%>'ángga # ;
+NEG+INTERR+SIMP+PRES:%>'áng # ;
+NEG+SIMP+PRES:%>'ánggang # ;
+NEG+DIR+PAST:%>'ánggan # ;
+NEG+INTERR+PAST:%>'áangaa # ;
+NEG+INDIR+PAST:%>'áangaan # ;
+NEG+REL:%>'áns # ;
+NEG+REL+EVID:%>'áangaas # ;
+NEG+NONFACT:%>'angáng # ;
+NEG+PAST+NONFACT:%>'áangaa%.ang # ;
+NEG+INTERR+PRES+HAB:%>'ánggang # ;
+NEG+PRES+HAB:%>gáng'anggang # ;
+NEG+PRES+HAB+NONFACT:%>gáng'angang # ;
+NEG+DIR+PAST+HAB:%>'ánggíinii # ;
+NEG+INTERR+PAST+HAB:%>'ánggaangaa # ;
+NEG+INDIR+PAST+HAB:%>'ánggaangaan # ;
+NEG+INTERR+FUT+LONG:%>'ángäsaa # ;
+NEG+INTERR+FUT+SHORT:%>'ángäs # ;
+NEG+SIMP+FUT:%>'ángäsaang # ;
+NEG+IMM+FUT:%>'ángäsga # ;
+NEG+REL+FUT:%>'ángäsaas # ;
+NEG+FUT+NONFACT:%>'ángäsaa%.ang # ;
+NEG+INTERR+NEAR+FUT:%>%.áng% k̲asaa'áng # ;
+NEG+NEAR+FUT:%>%.áng% k̲asaa'ánggang # ;
+NEG+INTERR+VNEAR+FUT:%>%.áng% k̲asaasdlä'áng # ;
+NEG+VNEAR+FUT:%>%.áng% k̲asaasdlä'ánggang # ;
+NEG+BIAS+IMM+PRES:%>'áng'uuj # ;
+NEG+BIAS+SIMP+PRES:%>'áng'uujang # ;
+NEG+RES:%>'ángäsaa'uujang # ;
+NEG+BIAS+INTERR+PRES:%>'áng'us # ;
+NEG+BIAS+INTERR+PAST:%>'áng'ujaa # ;
+NEG+BIAS+INTERR+PAST+HAB:%>'áng'uujaangaa # ;
+NEG+BIAS+INTERR+FUT:%>'ángäsaa'us # ;
+NEG+CERT+PRES:%>'áang'ahlanggang # ;
+NEG+CERT+PAST:%>'áang'ahlanggan # ;
+NEG+CERT+PAST+HAB:%>'áang'ahlanggíinii # ;
+NEG+CERT+FUT:%>'ángäsaa'ahlans # ;
+NEG+CERT+REL:%>'áang'ahlans # ;
+NEG+INTS+PAST:%>'áangaa'ahlang # ;
+NEG+CONT:%>'áangaa'ahlanggaa # ;
+NEG+CTFACT+PRES:%>'áangaa'ahlanggang # ;
+NEG+RFLX:%>'áang'ahl # ;
+NEG+FUT+RFLX+INTERR:%>'ángäseehl # ;
+NEG+PL+IMPV:%>'áng'uu # ;
+NEG+3PL+IMM+PRES:%>'áng'waa # ;
+NEG+3PL+INTERR+SIMP+PRES:%>'áng'waa # ;
+NEG+3PL+SIMP+PRES:%>'áng'waang # ;
+NEG+3PL+DIR+PAST:%>'áng'wägan # ;
+NEG+3PL+INTERR+PAST:%>'áng'aawaa # ;
+NEG+3PL+INDIR+PAST:%>'áng'aawaan # ;
+NEG+3PL+REL:%>'áng'waas # ;
+NEG+3PL+REL+EVID:%>'áng'aawaas # ;
+NEG+3PL+NONFACT:%>'áng'waa%.ang # ;
+NEG+3PL+PAST+NONFACT:%>'áng'aawaa%.ang # ;
+NEG+3PL+INTERR+PRES+HAB:%>gáng'ang'waa # ;
+NEG+3PL+PRES+HAB:%>gáng'ang'waang # ;
+NEG+3PL+PRES+HAB+NONFACT:%>gáng'ang'waa%.ang # ;
+NEG+3PL+DIR+PAST+HAB:%>'áng'wägíinii # ;
+NEG+3PL+INTERR+PAST+HAB:%>'áng'wägáangaa # ;
+NEG+3PL+INDIR+PAST+HAB:%>'áng'wägáangaan # ;
+NEG+3PL+INTERR+FUT+LONG:%>'áng'waaäsaa # ;
+NEG+3PL+INTERR+FUT+SHORT:%>'áng'waaäs # ;
+NEG+3PL+SIMP+FUT:%>'áng'waaäsaang # ;
+NEG+3PL+IMM+FUT:%>'áng'waaäsga # ;
+NEG+3PL+REL+FUT:%>'áng'waaäsaas # ;
+NEG+3PL+FUT+NONFACT:%>'áng'waaäsaa%.ang # ;
+NEG+3PL+INTERR+NEAR+FUT:%>'wáa%.áng% k̲asaa'áng # ;
+NEG+3PL+NEAR+FUT:%>'wáa%.áng% k̲asaa'ánggang # ;
+NEG+3PL+INTERR+VNEAR+FUT:%>'wáa%.áng% k̲asaasdlä'áng # ;
+NEG+3PL+VNEAR+FUT:%>'wáa%.áng% k̲asaasdlä'ánggang # ;
+NEG+3PL+BIAS+IMM+PRES:%>'áng'waa'uuj # ;
+NEG+3PL+BIAS+SIMP+PRES:%>'áng'waa'uujang # ;
+NEG+3PL+RES:%>'áng'waaäsaa'uujang # ;
+NEG+3PL+BIAS+INTERR+PRES:%>'áng'waa'us # ;
+NEG+3PL+BIAS+INTERR+PAST:%>'áng'waa'ujaa # ;
+NEG+3PL+BIAS+INTERR+PAST+HAB:%>'áng'waa'uujaangaa # ;
+NEG+3PL+BIAS+INTERR+FUT:%>'áng'waaäsaa'us # ;
+NEG+3PL+CERT+PRES:%>'áng'waa'ahlanggang # ;
+NEG+3PL+CERT+PAST:%>'áng'waa'ahlanggan # ;
+NEG+3PL+CERT+PAST+HAB:%>'áng'waa'ahlanggíinii # ;
+NEG+3PL+CERT+FUT:%>'áng'waaäsaa'ahlans # ;
+NEG+3PL+CERT+REL:%>'áng'waa'ahlans # ;
+NEG+3PL+INTS+PAST:%>'áng'aawaa'ahlang # ;
+NEG+3PL+CONT:%>'áng'aawaa'ahlanggaa # ;
+NEG+3PL+CTFACT+PRES:%>'áng'aawaa'ahlanggang # ;
+NEG+3PL+RFLX:%>'áng'waa'ahl # ;
+NEG+3PL+FUT+RFLX+INTERR:%>'áng'waaäseehl # ;

LEXICON CLASS-EED !!= @CODE@
+V:               CLASS-EED-INFL ;
+V+EXT:dáal       CLASS-AAL-INFL  ;
+V+CIRCUM:gwáang  CLASS-AANG-INFL  ;

LEXICON CLASS-EED-INFL !!= @CODE@
+COND-AUX1:%> # ;
+COND-AUX2:%> # ;
+SG+IMPV:%> # ;
+IMM+PRES:%>ga # ;
+INTERR+SIMP+PRES:%> # ;
+SIMP+PRES:%>áng # ;
+DIR+PAST:%>an # ;
+INTERR+PAST:%>áa # ;
+INDIR+PAST:%>áan # ;
+REL:%>s # ;
+REL+EVID:%>áas # ;
+NONFACT:%>áng # ;
+PAST+NONFACT:%>áa%.ang # ;
+INTERR+PRES+HAB:%>áng # ;
+PRES+HAB:%>anggang # ;
+PRES+HAB+NONFACT:%>angang # ;
+DIR+PAST+HAB:%>iinii # ;
+INTERR+PAST+HAB:%>áangaa # ;
+INDIR+PAST+HAB:%>áangaan # ;
+INTERR+FUT+LONG:%>äsáa # ;
+INTERR+FUT+SHORT:%>äs # ;
+SIMP+FUT:%>äsáang # ;
+IMM+FUT:%>äsga # ;
+REL+FUT:%>äsáas # ;
+FUT+NONFACT:%>äsáa%.ang # ;
+INTERR+NEAR+FUT:%>áng% k̲asa'áa # ;
+NEAR+FUT:%>áng% k̲asa'áang # ;
+INTERR+VNEAR+FUT:%>áng% k̲asaasdláa # ;
+VNEAR+FUT:%>áng% k̲asaasdláang # ;
+BIAS+IMM+PRES:%>'úuj # ;
+BIAS+SIMP+PRES:%>'úujang # ;
+RES:%>äsáa'uujang # ;
+BIAS+INTERR+PRES:%>'us # ;
+BIAS+INTERR+PAST:%>'ujáa # ;
+BIAS+INTERR+PAST+HAB:%>'úujaangaa # ;
+BIAS+INTERR+FUT:%>äsáa'us # ;
+CERT+PRES:%>'ahlánggang # ;
+CERT+PAST:%>'ahlánggan # ;
+CERT+PAST+HAB:%>'ahlánggíinii # ;
+CERT+FUT:%>äsáa'ahlans # ;
+CERT+REL:%>'ahláns # ;
+INTS+PAST:%>áa'ahlang # ;
+CONT:%>áa'ahlanggaa # ;
+CTFACT+PRES:%>áa'ahlanggang # ;
+RFLX:%>'ahl # ;
+FUT+RFLX+INTERR:%>äséehl # ;
+PL+IMPV:%>'úu # ;
+3PL+IMM+PRES:%>'wáa # ;
+3PL+INTERR+SIMP+PRES:%>'wáa # ;
+3PL+SIMP+PRES:%>'wáang # ;
+3PL+DIR+PAST:%>'wägán # ;
+3PL+INTERR+PAST:%>'áawaa # ;
+3PL+INDIR+PAST:%>'áawaan # ;
+3PL+REL:%>'wáas # ;
+3PL+REL+EVID:%>'áawaas # ;
+3PL+NONFACT:%>'wáa%.ang # ;
+3PL+PAST+NONFACT:%>'áawaa%.ang # ;
+3PL+INTERR+PRES+HAB:%>ang'waa # ;
+3PL+PRES+HAB:%>ang'waang # ;
+3PL+PRES+HAB+NONFACT:%>ang'waa%.ang # ;
+3PL+DIR+PAST+HAB:%>'wägíinii # ;
+3PL+INTERR+PAST+HAB:%>'wägáangaa # ;
+3PL+INDIR+PAST+HAB:%>'wägáangaan # ;
+3PL+INTERR+FUT+LONG:%>'wáaäsaa # ;
+3PL+INTERR+FUT+SHORT:%>'wáaäs # ;
+3PL+SIMP+FUT:%>'wáaäsaang # ;
+3PL+IMM+FUT:%>'wáaäsga # ;
+3PL+REL+FUT:%>'wáaäsaas # ;
+3PL+FUT+NONFACT:%>'wáaäsaa%.ang # ;
+3PL+INTERR+NEAR+FUT:%>'wáa%.áng% k̲asa'áa # ;
+3PL+NEAR+FUT:%>'wáa%.áng% k̲asa'áang # ;
+3PL+INTERR+VNEAR+FUT:%>'wáa%.áng% k̲asaasdláa # ;
+3PL+VNEAR+FUT:%>'wáa%.áng% k̲asaasdláang # ;
+3PL+BIAS+IMM+PRES:%>'wáa'uuj # ;
+3PL+BIAS+SIMP+PRES:%>'wáa'uujang # ;
+3PL+RES:%>'wáaäsaa'uujang # ;
+3PL+BIAS+INTERR+PRES:%>'wáa'us # ;
+3PL+BIAS+INTERR+PAST:%>'wáa'ujaa # ;
+3PL+BIAS+INTERR+PAST+HAB:%>'wáa'uujaangaa # ;
+3PL+BIAS+INTERR+FUT:%>'wáaäsaa'us # ;
+3PL+CERT+PRES:%>'wáa'ahlanggang # ;
+3PL+CERT+PAST:%>'wáa'ahlanggan # ;
+3PL+CERT+PAST+HAB:%>'wáa'ahlanggíinii # ;
+3PL+CERT+FUT:%>'wáaäsaa'ahlans # ;
+3PL+CERT+REL:%>'wáa'ahlans # ;
+3PL+INTS+PAST:%>'áawaa'ahlang # ;
+3PL+CONT:%>'áawaa'ahlanggaa # ;
+3PL+CTFACT+PRES:%>'áawaa'ahlanggang # ;
+3PL+RFLX:%>'wáa'ahl # ;
+3PL+FUT+RFLX+INTERR:%>'wáaäseehl # ;
+NEG+SG+IMPV:%>'áng # ;
+NEG+IMM+PRES:%>'ángga # ;
+NEG+INTERR+SIMP+PRES:%>'áng # ;
+NEG+SIMP+PRES:%>'ánggang # ;
+NEG+DIR+PAST:%>'ánggan # ;
+NEG+INTERR+PAST:%>'áangaa # ;
+NEG+INDIR+PAST:%>'áangaan # ;
+NEG+REL:%>'áns # ;
+NEG+REL+EVID:%>'áangaas # ;
+NEG+NONFACT:%>'angáng # ;
+NEG+PAST+NONFACT:%>'áangaa%.ang # ;
+NEG+INTERR+PRES+HAB:%>'ánggang # ;
+NEG+PRES+HAB:%>ang'anggang # ;
+NEG+PRES+HAB+NONFACT:%>ang'angang # ;
+NEG+DIR+PAST+HAB:%>'ánggíinii # ;
+NEG+INTERR+PAST+HAB:%>'ánggaangaa # ;
+NEG+INDIR+PAST+HAB:%>'ánggaangaan # ;
+NEG+INTERR+FUT+LONG:%>'ángäsaa # ;
+NEG+INTERR+FUT+SHORT:%>'ángäs # ;
+NEG+SIMP+FUT:%>'ángäsaang # ;
+NEG+IMM+FUT:%>'ángäsga # ;
+NEG+REL+FUT:%>'ángäsaas # ;
+NEG+FUT+NONFACT:%>'ángäsaa%.ang # ;
+NEG+INTERR+NEAR+FUT:%>áng% k̲asaa'áng # ;
+NEG+NEAR+FUT:%>áng% k̲asaa'ánggang # ;
+NEG+INTERR+VNEAR+FUT:%>áng% k̲asaasdlä'áng # ;
+NEG+VNEAR+FUT:%>áng% k̲asaasdlä'ánggang # ;
+NEG+BIAS+IMM+PRES:%>'áng'uuj # ;
+NEG+BIAS+SIMP+PRES:%>'áng'uujang # ;
+NEG+RES:%>'ángäsaa'uujang # ;
+NEG+BIAS+INTERR+PRES:%>'áng'us # ;
+NEG+BIAS+INTERR+PAST:%>'áng'ujaa # ;
+NEG+BIAS+INTERR+PAST+HAB:%>'áng'uujaangaa # ;
+NEG+BIAS+INTERR+FUT:%>'ángäsaa'us # ;
+NEG+CERT+PRES:%>'áang'ahlanggang # ;
+NEG+CERT+PAST:%>'áang'ahlanggan # ;
+NEG+CERT+PAST+HAB:%>'áang'ahlanggíinii # ;
+NEG+CERT+FUT:%>'ángäsaa'ahlans # ;
+NEG+CERT+REL:%>'áang'ahlans # ;
+NEG+INTS+PAST:%>'áangaa'ahlang # ;
+NEG+CONT:%>'áangaa'ahlanggaa # ;
+NEG+CTFACT+PRES:%>'áangaa'ahlanggang # ;
+NEG+RFLX:%>'áang'ahl # ;
+NEG+FUT+RFLX+INTERR:%>'ángäseehl # ;
+NEG+PL+IMPV:%>'áng'uu # ;
+NEG+3PL+IMM+PRES:%>'áng'waa # ;
+NEG+3PL+INTERR+SIMP+PRES:%>'áng'waa # ;
+NEG+3PL+SIMP+PRES:%>'áng'waang # ;
+NEG+3PL+DIR+PAST:%>'áng'wägan # ;
+NEG+3PL+INTERR+PAST:%>'áng'aawaa # ;
+NEG+3PL+INDIR+PAST:%>'áng'aawaan # ;
+NEG+3PL+REL:%>'áng'waas # ;
+NEG+3PL+REL+EVID:%>'áng'aawaas # ;
+NEG+3PL+NONFACT:%>'áng'waa%.ang # ;
+NEG+3PL+PAST+NONFACT:%>'áng'aawaa%.ang # ;
+NEG+3PL+INTERR+PRES+HAB:%>ang'ang'waa # ;
+NEG+3PL+PRES+HAB:%>ang'ang'waang # ;
+NEG+3PL+PRES+HAB+NONFACT:%>ang'ang'waa%.ang # ;
+NEG+3PL+DIR+PAST+HAB:%>'áng'wägíinii # ;
+NEG+3PL+INTERR+PAST+HAB:%>'áng'wägáangaa # ;
+NEG+3PL+INDIR+PAST+HAB:%>'áng'wägáangaan # ;
+NEG+3PL+INTERR+FUT+LONG:%>'áng'waaäsaa # ;
+NEG+3PL+INTERR+FUT+SHORT:%>'áng'waaäs # ;
+NEG+3PL+SIMP+FUT:%>'áng'waaäsaang # ;
+NEG+3PL+IMM+FUT:%>'áng'waaäsga # ;
+NEG+3PL+REL+FUT:%>'áng'waaäsaas # ;
+NEG+3PL+FUT+NONFACT:%>'áng'waaäsaa%.ang # ;
+NEG+3PL+INTERR+NEAR+FUT:%>'wáa%.áng% k̲asaa'áng # ;
+NEG+3PL+NEAR+FUT:%>'wáa%.áng% k̲asaa'ánggang # ;
+NEG+3PL+INTERR+VNEAR+FUT:%>'wáa%.áng% k̲asaasdlä'áng # ;
+NEG+3PL+VNEAR+FUT:%>'wáa%.áng% k̲asaasdlä'ánggang # ;
+NEG+3PL+BIAS+IMM+PRES:%>'áng'waa'uuj # ;
+NEG+3PL+BIAS+SIMP+PRES:%>'áng'waa'uujang # ;
+NEG+3PL+RES:%>'áng'waaäsaa'uujang # ;
+NEG+3PL+BIAS+INTERR+PRES:%>'áng'waa'us # ;
+NEG+3PL+BIAS+INTERR+PAST:%>'áng'waa'ujaa # ;
+NEG+3PL+BIAS+INTERR+PAST+HAB:%>'áng'waa'uujaangaa # ;
+NEG+3PL+BIAS+INTERR+FUT:%>'áng'waaäsaa'us # ;
+NEG+3PL+CERT+PRES:%>'áng'waa'ahlanggang # ;
+NEG+3PL+CERT+PAST:%>'áng'waa'ahlanggan # ;
+NEG+3PL+CERT+PAST+HAB:%>'áng'waa'ahlanggíinii # ;
+NEG+3PL+CERT+FUT:%>'áng'waaäsaa'ahlans # ;
+NEG+3PL+CERT+REL:%>'áng'waa'ahlans # ;
+NEG+3PL+INTS+PAST:%>'áng'aawaa'ahlang # ;
+NEG+3PL+CONT:%>'áng'aawaa'ahlanggaa # ;
+NEG+3PL+CTFACT+PRES:%>'áng'aawaa'ahlanggang # ;
+NEG+3PL+RFLX:%>'áng'waa'ahl # ;
+NEG+3PL+FUT+RFLX+INTERR:%>'áng'waaäseehl # ;


LEXICON CLASS-I !!= @CODE@
+V:               CLASS-I-INFL ;
+V+EXT:dáal       CLASS-AAL-INFL  ;
+V+CIRCUM:gwáang  CLASS-AANG-INFL  ;

LEXICON CLASS-I-INFL !!= @CODE@
+COND-AUX1:%> # ;
+COND-AUX2:%> # ;
+SG+IMPV:%> # ;
+IMM+PRES:%>ga # ;
+INTERR+SIMP+PRES:%> # ;
+SIMP+PRES:%>gáng # ;
+DIR+PAST:%>gán # ;
+INTERR+PAST:%>gáa # ;
+INDIR+PAST:%>gáan # ;
+REL:%>s # ;
+REL+EVID:%>gáas # ;
+NONFACT:%>áng # ;
+PAST+NONFACT:%>gáa%.ang # ;
+INTERR+PRES+HAB:%>gáng # ;
+PRES+HAB:%>gánggang # ;
+PRES+HAB+NONFACT:%>gángang # ;
+DIR+PAST+HAB:%>gáinii # ;
+INTERR+PAST+HAB:%>gáangaa # ;
+INDIR+PAST+HAB:%>gáangaan # ;
+INTERR+FUT+LONG:%>äsáa # ;
+INTERR+FUT+SHORT:%>äs # ;
+SIMP+FUT:%>äsáang # ;
+IMM+FUT:%>äsga # ;
+REL+FUT:%>äsáas # ;
+FUT+NONFACT:%>äsáa%.ang # ;
+INTERR+NEAR+FUT:%>áng% k̲asa'áa # ;
+NEAR+FUT:%>áng% k̲asa'áang # ;
+INTERR+VNEAR+FUT:%>áng% k̲asaasdláa # ;
+VNEAR+FUT:%>áng% k̲asaasdláang # ;
+BIAS+IMM+PRES:%>'úuj # ;
+BIAS+SIMP+PRES:%>'úujang # ;
+RES:%>äsáa'uujang # ;
+BIAS+INTERR+PRES:%>'us # ;
+BIAS+INTERR+PAST:%>'ujáa # ;
+BIAS+INTERR+PAST+HAB:%>'úujaangaa # ;
+BIAS+INTERR+FUT:%>äsáa'us # ;
+CERT+PRES:%>'ahlánggang # ;
+CERT+PAST:%>'ahlánggan # ;
+CERT+PAST+HAB:%>'ahlánggiinii # ;
+CERT+FUT:%>äsáa'ahlans # ;
+CERT+REL:%>'ahláns # ;
+INTS+PAST:%>gáa'ahlang # ;
+CONT:%>gáa'ahlanggaa # ;
+CTFACT+PRES:%>gáa'ahlanggang # ;
+RFLX:%>'ahl # ;
+FUT+RFLX+INTERR:%>äséehl # ;
+PL+IMPV:%>'úu # ;
+3PL+IMM+PRES:%>'wáa # ;
+3PL+INTERR+SIMP+PRES:%>'wáa # ;
+3PL+SIMP+PRES:%>'wáang # ;
+3PL+DIR+PAST:%>'wägán # ;
+3PL+INTERR+PAST:%>'áawaa # ;
+3PL+INDIR+PAST:%>'áawaan # ;
+3PL+REL:%>'wáas # ;
+3PL+REL+EVID:%>'áawaas # ;
+3PL+NONFACT:%>'wáa%.ang # ;
+3PL+PAST+NONFACT:%>'áawaa%.ang # ;
+3PL+INTERR+PRES+HAB:%>gáng'waa # ;
+3PL+PRES+HAB:%>gáng'waang # ;
+3PL+PRES+HAB+NONFACT:%>gáng'waa%.ang # ;
+3PL+DIR+PAST+HAB:%>'wägíinii # ;
+3PL+INTERR+PAST+HAB:%>'wägáangaa # ;
+3PL+INDIR+PAST+HAB:%>'wägáangaan # ;
+3PL+INTERR+FUT+LONG:%>'wáaäsaa # ;
+3PL+INTERR+FUT+SHORT:%>'wáaäs # ;
+3PL+SIMP+FUT:%>'wáaäsaang # ;
+3PL+IMM+FUT:%>'wáaäsga # ;
+3PL+REL+FUT:%>'wáaäsaas # ;
+3PL+FUT+NONFACT:%>'wáaäsaa%.ang # ;
+3PL+INTERR+NEAR+FUT:%>'wáa%.ang% k̲asa'áa # ;
+3PL+NEAR+FUT:%>'wáa%.ang% k̲asa'áang # ;
+3PL+INTERR+VNEAR+FUT:%>'wáa%.ang% k̲asaasdláa # ;
+3PL+VNEAR+FUT:%>'wáa%.ang% k̲asaasdláang # ;
+3PL+BIAS+IMM+PRES:%>'wáa'uuj # ;
+3PL+BIAS+SIMP+PRES:%>'wáa'uujang # ;
+3PL+RES:%>'wáaäsaa'uujang # ;
+3PL+BIAS+INTERR+PRES:%>'wáa'us # ;
+3PL+BIAS+INTERR+PAST:%>'wáa'ujaa # ;
+3PL+BIAS+INTERR+PAST+HAB:%>'wáa'uujaangaa # ;
+3PL+BIAS+INTERR+FUT:%>'wáaäsaa'us # ;
+3PL+CERT+PRES:%>'wáa'ahlanggang # ;
+3PL+CERT+PAST:%>'wáa'ahlanggan # ;
+3PL+CERT+PAST+HAB:%>'wáa'ahlanggiinii # ;
+3PL+CERT+FUT:%>'wáaäsaa'ahlans # ;
+3PL+CERT+REL:%>'wáa'ahlans # ;
+3PL+INTS+PAST:%>'áawaa'ahlang # ;
+3PL+CONT:%>'áawaa'ahlanggaa # ;
+3PL+CTFACT+PRES:%>'áawaa'ahlanggang # ;
+3PL+RFLX:%>'wáa'ahl # ;
+3PL+FUT+RFLX+INTERR:%>'wáaäseehl # ;
+NEG+SG+IMPV:%>'áng # ;
+NEG+IMM+PRES:%>'ángga # ;
+NEG+INTERR+SIMP+PRES:%>'áng # ;
+NEG+SIMP+PRES:%>'ánggang # ;
+NEG+DIR+PAST:%>'ánggan # ;
+NEG+INTERR+PAST:%>'áangaa # ;
+NEG+INDIR+PAST:%>'áangaan # ;
+NEG+REL:%>'áns # ;
+NEG+REL+EVID:%>'áangaas # ;
+NEG+NONFACT:%>'angáng # ;
+NEG+PAST+NONFACT:%>'áangaa%.ang # ;
+NEG+INTERR+PRES+HAB:%>'ánggang # ;
+NEG+PRES+HAB:%>gáng'anggang # ;
+NEG+PRES+HAB+NONFACT:%>gáng'angang # ;
+NEG+DIR+PAST+HAB:%>'ánggiinii # ;
+NEG+INTERR+PAST+HAB:%>'ánggaangaa # ;
+NEG+INDIR+PAST+HAB:%>'ánggaangaan # ;
+NEG+INTERR+FUT+LONG:%>'ángäsaa # ;
+NEG+INTERR+FUT+SHORT:%>'ángäs # ;
+NEG+SIMP+FUT:%>'ángäsaang # ;
+NEG+IMM+FUT:%>'ángäsga # ;
+NEG+REL+FUT:%>'ángäsaas # ;
+NEG+FUT+NONFACT:%>'ángäsaa%.ang # ;
+NEG+INTERR+NEAR+FUT:%>áng% k̲asaa'áng # ;
+NEG+NEAR+FUT:%>áng% k̲asaa'ánggang # ;
+NEG+INTERR+VNEAR+FUT:%>áng% k̲asaasdlä'áng # ;
+NEG+VNEAR+FUT:%>áng% k̲asaasdlä'ánggang # ;
+NEG+BIAS+IMM+PRES:%>'áng'uuj # ;
+NEG+BIAS+SIMP+PRES:%>'áng'uujang # ;
+NEG+RES:%>'ángäsaa'uujang # ;
+NEG+BIAS+INTERR+PRES:%>'áng'us # ;
+NEG+BIAS+INTERR+PAST:%>'áng'ujaa # ;
+NEG+BIAS+INTERR+PAST+HAB:%>'áng'uujaangaa # ;
+NEG+BIAS+INTERR+FUT:%>'ángäsaa'us # ;
+NEG+CERT+PRES:%>'áang'ahlanggang # ;
+NEG+CERT+PAST:%>'áang'ahlanggan # ;
+NEG+CERT+PAST+HAB:%>'áang'ahlanggiinii # ;
+NEG+CERT+FUT:%>'ángäsaa'ahlans # ;
+NEG+CERT+REL:%>'áang'ahlans # ;
+NEG+INTS+PAST:%>'áangaa'ahlang # ;
+NEG+CONT:%>'áangaa'ahlanggaa # ;
+NEG+CTFACT+PRES:%>'áangaa'ahlanggang # ;
+NEG+RFLX:%>'áang'ahl # ;
+NEG+FUT+RFLX+INTERR:%>'ángäseehl # ;
+NEG+PL+IMPV:%>'áng'uu # ;
+NEG+3PL+IMM+PRES:%>'áng'waa # ;
+NEG+3PL+INTERR+SIMP+PRES:%>'áng'waa # ;
+NEG+3PL+SIMP+PRES:%>'áng'waang # ;
+NEG+3PL+DIR+PAST:%>'áng'wägan # ;
+NEG+3PL+INTERR+PAST:%>'áng'aawaa # ;
+NEG+3PL+INDIR+PAST:%>'áng'aawaan # ;
+NEG+3PL+REL:%>'áng'waas # ;
+NEG+3PL+REL+EVID:%>'áng'aawaas # ;
+NEG+3PL+NONFACT:%>'áng'waa%.ang # ;
+NEG+3PL+PAST+NONFACT:%>'áng'aawaa%.ang # ;
+NEG+3PL+INTERR+PRES+HAB:%>gáng'ang'waa # ;
+NEG+3PL+PRES+HAB:%>gáng'ang'waang # ;
+NEG+3PL+PRES+HAB+NONFACT:%>gáng'ang'waa%.ang # ;
+NEG+3PL+DIR+PAST+HAB:%>'áng'wägiinii # ;
+NEG+3PL+INTERR+PAST+HAB:%>'áng'wägaangaa # ;
+NEG+3PL+INDIR+PAST+HAB:%>'áng'wägaangaan # ;
+NEG+3PL+INTERR+FUT+LONG:%>'áng'waaäsaa # ;
+NEG+3PL+INTERR+FUT+SHORT:%>'áng'waaäs # ;
+NEG+3PL+SIMP+FUT:%>'áng'waaäsaang # ;
+NEG+3PL+IMM+FUT:%>'áng'waaäsga # ;
+NEG+3PL+REL+FUT:%>'áng'waaäsaas # ;
+NEG+3PL+FUT+NONFACT:%>'áng'waaäsaa%.ang # ;
+NEG+3PL+INTERR+NEAR+FUT:%>'wáa%.ang% k̲asaa'áng # ;
+NEG+3PL+NEAR+FUT:%>'wáa%.ang% k̲asaa'ánggang # ;
+NEG+3PL+INTERR+VNEAR+FUT:%>'wáa%.ang% k̲asaasdlä'áng # ;
+NEG+3PL+VNEAR+FUT:%>'wáa%.ang% k̲asaasdlä'ánggang # ;
+NEG+3PL+BIAS+IMM+PRES:%>'áng'waa'uuj # ;
+NEG+3PL+BIAS+SIMP+PRES:%>'áng'waa'uujang # ;
+NEG+3PL+RES:%>'áng'waaäsaa'uujang # ;
+NEG+3PL+BIAS+INTERR+PRES:%>'áng'waa'us # ;
+NEG+3PL+BIAS+INTERR+PAST:%>'áng'waa'ujaa # ;
+NEG+3PL+BIAS+INTERR+PAST+HAB:%>'áng'waa'uujaangaa # ;
+NEG+3PL+BIAS+INTERR+FUT:%>'áng'waaäsaa'us # ;
+NEG+3PL+CERT+PRES:%>'áng'waa'ahlanggang # ;
+NEG+3PL+CERT+PAST:%>'áng'waa'ahlanggan # ;
+NEG+3PL+CERT+PAST+HAB:%>'áng'waa'ahlanggiinii # ;
+NEG+3PL+CERT+FUT:%>'áng'waaäsaa'ahlans # ;
+NEG+3PL+CERT+REL:%>'áng'waa'ahlans # ;
+NEG+3PL+INTS+PAST:%>'áng'aawaa'ahlang # ;
+NEG+3PL+CONT:%>'áng'aawaa'ahlanggaa # ;
+NEG+3PL+CTFACT+PRES:%>'áng'aawaa'ahlanggang # ;
+NEG+3PL+RFLX:%>'áng'waa'ahl # ;
+NEG+3PL+FUT+RFLX+INTERR:%>'áng'waaäseehl # ;


LEXICON CLASS-IID !!= @CODE@
+V:               CLASS-IID-INFL ;
+V+EXT:dáal       CLASS-AAL-INFL  ;
+V+CIRCUM:gwáang  CLASS-AANG-INFL  ;

LEXICON CLASS-IID-INFL !!= @CODE@
+COND-AUX1:%> # ;
+COND-AUX2:%> # ;
+SG+IMPV:%> # ;
+IMM+PRES:%>a # ;
+INTERR+SIMP+PRES:%> # ;
+SIMP+PRES:%>áng # ;
+DIR+PAST:%>an # ;
+INTERR+PAST:%>áa # ;
+INDIR+PAST:%>áan # ;
+REL:%>s # ;
+REL+EVID:%>áas # ;
+NONFACT:%>áng # ;
+PAST+NONFACT:%>áa%.ang # ;
+INTERR+PRES+HAB:%>áng # ;
+PRES+HAB:%>anggang # ;
+PRES+HAB+NONFACT:%>angang # ;
+DIR+PAST+HAB:%>iinii # ;
+INTERR+PAST+HAB:%>áangaa # ;
+INDIR+PAST+HAB:%>áangaan # ;
+INTERR+FUT+LONG:%>äsáa # ;
+INTERR+FUT+SHORT:%>äs # ;
+SIMP+FUT:%>äsáang # ;
+IMM+FUT:%>äsga # ;
+REL+FUT:%>äsáas # ;
+FUT+NONFACT:%>äsáa%.ang # ;
+INTERR+NEAR+FUT:%>áng% k̲asa'áa # ;
+NEAR+FUT:%>áng% k̲asa'áang # ;
+INTERR+VNEAR+FUT:%>áng% k̲asaasdláa # ;
+VNEAR+FUT:%>áng% k̲asaasdláang # ;
+BIAS+IMM+PRES:%>'úuj # ;
+BIAS+SIMP+PRES:%>'úujang # ;
+RES:%>äsáa'uujang # ;
+BIAS+INTERR+PRES:%>'us # ;
+BIAS+INTERR+PAST:%>'ujáa # ;
+BIAS+INTERR+PAST+HAB:%>'úujaangaa # ;
+BIAS+INTERR+FUT:%>äsáa'us # ;
+CERT+PRES:%>'ahlánggang # ;
+CERT+PAST:%>'ahlánggan # ;
+CERT+PAST+HAB:%>'ahlánggíinii # ;
+CERT+FUT:%>äsáa'ahlans # ;
+CERT+REL:%>'ahláns # ;
+INTS+PAST:%>áa'ahlang # ;
+CONT:%>áa'ahlanggaa # ;
+CTFACT+PRES:%>áa'ahlanggang # ;
+RFLX:%>'ahl # ;
+FUT+RFLX+INTERR:%>äséehl # ;
+PL+IMPV:%>'úu # ;
+3PL+IMM+PRES:%>'wáa # ;
+3PL+INTERR+SIMP+PRES:%>'wáa # ;
+3PL+SIMP+PRES:%>'wáang # ;
+3PL+DIR+PAST:%>'wägán # ;
+3PL+INTERR+PAST:%>'áawaa # ;
+3PL+INDIR+PAST:%>'áawaan # ;
+3PL+REL:%>'wáas # ;
+3PL+REL+EVID:%>'áawaas # ;
+3PL+NONFACT:%>'wáa%.ang # ;
+3PL+PAST+NONFACT:%>'áawaa%.ang # ;
+3PL+INTERR+PRES+HAB:%>ang'waa # ;
+3PL+PRES+HAB:%>ang'waang # ;
+3PL+PRES+HAB+NONFACT:%>ang'waa%.ang # ;
+3PL+DIR+PAST+HAB:%>'wägíinii # ;
+3PL+INTERR+PAST+HAB:%>'wägáangaa # ;
+3PL+INDIR+PAST+HAB:%>'wägáangaan # ;
+3PL+INTERR+FUT+LONG:%>'wáaäsaa # ;
+3PL+INTERR+FUT+SHORT:%>'wáaäs # ;
+3PL+SIMP+FUT:%>'wáaäsaang # ;
+3PL+IMM+FUT:%>'wáaäsga # ;
+3PL+REL+FUT:%>'wáaäsaas # ;
+3PL+FUT+NONFACT:%>'wáaäsaa%.ang # ;
+3PL+INTERR+NEAR+FUT:%>'wáa%.áng% k̲asa'áa # ;
+3PL+NEAR+FUT:%>'wáa%.áng% k̲asa'áang # ;
+3PL+INTERR+VNEAR+FUT:%>'wáa%.áng% k̲asaasdláa # ;
+3PL+VNEAR+FUT:%>'wáa%.áng% k̲asaasdláang # ;
+3PL+BIAS+IMM+PRES:%>'wáa'uuj # ;
+3PL+BIAS+SIMP+PRES:%>'wáa'uujang # ;
+3PL+RES:%>'wáaäsaa'uujang # ;
+3PL+BIAS+INTERR+PRES:%>'wáa'us # ;
+3PL+BIAS+INTERR+PAST:%>'wáa'ujaa # ;
+3PL+BIAS+INTERR+PAST+HAB:%>'wáa'uujaangaa # ;
+3PL+BIAS+INTERR+FUT:%>'wáaäsaa'us # ;
+3PL+CERT+PRES:%>'wáa'ahlanggang # ;
+3PL+CERT+PAST:%>'wáa'ahlanggan # ;
+3PL+CERT+PAST+HAB:%>'wáa'ahlanggíinii # ;
+3PL+CERT+FUT:%>'wáaäsaa'ahlans # ;
+3PL+CERT+REL:%>'wáa'ahlans # ;
+3PL+INTS+PAST:%>'áawaa'ahlang # ;
+3PL+CONT:%>'áawaa'ahlanggaa # ;
+3PL+CTFACT+PRES:%>'áawaa'ahlanggang # ;
+3PL+RFLX:%>'wáa'ahl # ;
+3PL+FUT+RFLX+INTERR:%>'wáaäseehl # ;
+NEG+SG+IMPV:%>'áng # ;
+NEG+IMM+PRES:%>'ángga # ;
+NEG+INTERR+SIMP+PRES:%>'áng # ;
+NEG+SIMP+PRES:%>'ánggang # ;
+NEG+DIR+PAST:%>'ánggan # ;
+NEG+INTERR+PAST:%>'áangaa # ;
+NEG+INDIR+PAST:%>'áangaan # ;
+NEG+REL:%>'áns # ;
+NEG+REL+EVID:%>'áangaas # ;
+NEG+NONFACT:%>'angáng # ;
+NEG+PAST+NONFACT:%>'áangaa%.ang # ;
+NEG+INTERR+PRES+HAB:%>'ánggang # ;
+NEG+PRES+HAB:%>ang'anggang # ;
+NEG+PRES+HAB+NONFACT:%>ang'angang # ;
+NEG+DIR+PAST+HAB:%>'ánggíinii # ;
+NEG+INTERR+PAST+HAB:%>'ánggaangaa # ;
+NEG+INDIR+PAST+HAB:%>'ánggaangaan # ;
+NEG+INTERR+FUT+LONG:%>'ángäsaa # ;
+NEG+INTERR+FUT+SHORT:%>'ángäs # ;
+NEG+SIMP+FUT:%>'ángäsaang # ;
+NEG+IMM+FUT:%>'ángäsga # ;
+NEG+REL+FUT:%>'ángäsaas # ;
+NEG+FUT+NONFACT:%>'ángäsaa%.ang # ;
+NEG+INTERR+NEAR+FUT:%>áng% k̲asaa'áng # ;
+NEG+NEAR+FUT:%>áng% k̲asaa'ánggang # ;
+NEG+INTERR+VNEAR+FUT:%>áng% k̲asaasdlä'áng # ;
+NEG+VNEAR+FUT:%>áng% k̲asaasdlä'ánggang # ;
+NEG+BIAS+IMM+PRES:%>'áng'uuj # ;
+NEG+BIAS+SIMP+PRES:%>'áng'uujang # ;
+NEG+RES:%>'ángäsaa'uujang # ;
+NEG+BIAS+INTERR+PRES:%>'áng'us # ;
+NEG+BIAS+INTERR+PAST:%>'áng'ujaa # ;
+NEG+BIAS+INTERR+PAST+HAB:%>'áng'uujaangaa # ;
+NEG+BIAS+INTERR+FUT:%>'ángäsaa'us # ;
+NEG+CERT+PRES:%>'áang'ahlanggang # ;
+NEG+CERT+PAST:%>'áang'ahlanggan # ;
+NEG+CERT+PAST+HAB:%>'áang'ahlanggíinii # ;
+NEG+CERT+FUT:%>'ángäsaa'ahlans # ;
+NEG+CERT+REL:%>'áang'ahlans # ;
+NEG+INTS+PAST:%>'áangaa'ahlang # ;
+NEG+CONT:%>'áangaa'ahlanggaa # ;
+NEG+CTFACT+PRES:%>'áangaa'ahlanggang # ;
+NEG+RFLX:%>'áang'ahl # ;
+NEG+FUT+RFLX+INTERR:%>'ángäseehl # ;
+NEG+PL+IMPV:%>'áng'uu # ;
+NEG+3PL+IMM+PRES:%>'áng'waa # ;
+NEG+3PL+INTERR+SIMP+PRES:%>'áng'waa # ;
+NEG+3PL+SIMP+PRES:%>'áng'waang # ;
+NEG+3PL+DIR+PAST:%>'áng'wägan # ;
+NEG+3PL+INTERR+PAST:%>'áng'aawaa # ;
+NEG+3PL+INDIR+PAST:%>'áng'aawaan # ;
+NEG+3PL+REL:%>'áng'waas # ;
+NEG+3PL+REL+EVID:%>'áng'aawaas # ;
+NEG+3PL+NONFACT:%>'áng'waa%.ang # ;
+NEG+3PL+PAST+NONFACT:%>'áng'aawaa%.ang # ;
+NEG+3PL+INTERR+PRES+HAB:%>ang'ang'waa # ;
+NEG+3PL+PRES+HAB:%>ang'ang'waang # ;
+NEG+3PL+PRES+HAB+NONFACT:%>ang'ang'waa%.ang # ;
+NEG+3PL+DIR+PAST+HAB:%>'áng'wägíinii # ;
+NEG+3PL+INTERR+PAST+HAB:%>'áng'wägáangaa # ;
+NEG+3PL+INDIR+PAST+HAB:%>'áng'wägáangaan # ;
+NEG+3PL+INTERR+FUT+LONG:%>'áng'waaäsaa # ;
+NEG+3PL+INTERR+FUT+SHORT:%>'áng'waaäs # ;
+NEG+3PL+SIMP+FUT:%>'áng'waaäsaang # ;
+NEG+3PL+IMM+FUT:%>'áng'waaäsga # ;
+NEG+3PL+REL+FUT:%>'áng'waaäsaas # ;
+NEG+3PL+FUT+NONFACT:%>'áng'waaäsaa%.ang # ;
+NEG+3PL+INTERR+NEAR+FUT:%>'wáa%.áng% k̲asaa'áng # ;
+NEG+3PL+NEAR+FUT:%>'wáa%.áng% k̲asaa'ánggang # ;
+NEG+3PL+INTERR+VNEAR+FUT:%>'wáa%.áng% k̲asaasdlä'áng # ;
+NEG+3PL+VNEAR+FUT:%>'wáa%.áng% k̲asaasdlä'ánggang # ;
+NEG+3PL+BIAS+IMM+PRES:%>'áng'waa'uuj # ;
+NEG+3PL+BIAS+SIMP+PRES:%>'áng'waa'uujang # ;
+NEG+3PL+RES:%>'áng'waaäsaa'uujang # ;
+NEG+3PL+BIAS+INTERR+PRES:%>'áng'waa'us # ;
+NEG+3PL+BIAS+INTERR+PAST:%>'áng'waa'ujaa # ;
+NEG+3PL+BIAS+INTERR+PAST+HAB:%>'áng'waa'uujaangaa # ;
+NEG+3PL+BIAS+INTERR+FUT:%>'áng'waaäsaa'us # ;
+NEG+3PL+CERT+PRES:%>'áng'waa'ahlanggang # ;
+NEG+3PL+CERT+PAST:%>'áng'waa'ahlanggan # ;
+NEG+3PL+CERT+PAST+HAB:%>'áng'waa'ahlanggíinii # ;
+NEG+3PL+CERT+FUT:%>'áng'waaäsaa'ahlans # ;
+NEG+3PL+CERT+REL:%>'áng'waa'ahlans # ;
+NEG+3PL+INTS+PAST:%>'áng'aawaa'ahlang # ;
+NEG+3PL+CONT:%>'áng'aawaa'ahlanggaa # ;
+NEG+3PL+CTFACT+PRES:%>'áng'aawaa'ahlanggang # ;
+NEG+3PL+RFLX:%>'áng'waa'ahl # ;
+NEG+3PL+FUT+RFLX+INTERR:%>'áng'waaäseehl # ;


LEXICON CLASS-U !!= @CODE@
+V:               CLASS-U-INFL ;
+V+EXT:dáal       CLASS-AAL-INFL  ;
+V+CIRCUM:gwáang  CLASS-AANG-INFL  ;

LEXICON CLASS-U-INFL !!= @CODE@
+COND-AUX1:%> # ;
+COND-AUX2:%> # ;
+SG+IMPV:%> # ;
+IMM+PRES:%>ga # ;
+INTERR+SIMP+PRES:%> # ;
+SIMP+PRES:%>gáng # ;
+DIR+PAST:%>gán # ;
+INTERR+PAST:%>yáa # ;
+INDIR+PAST:%>yáan # ;
+REL:%>s # ;
+REL+EVID:%>yáas # ;
+NONFACT:%>áng # ;
+PAST+NONFACT:%>yáa%.ang # ;
+INTERR+PRES+HAB:%>gáng # ;
+PRES+HAB:%>gánggang # ;
+PRES+HAB+NONFACT:%>gángang # ;
+DIR+PAST+HAB:%>gíinii # ;
+INTERR+PAST+HAB:%>gáangaa # ;
+INDIR+PAST+HAB:%>gáangaan # ;
+INTERR+FUT+LONG:%>äsáa # ;
+INTERR+FUT+SHORT:%>äs # ;
+SIMP+FUT:%>äsáang # ;
+IMM+FUT:%>äsga # ;
+REL+FUT:%>äsáas # ;
+FUT+NONFACT:%>äsáa%.ang # ;
+INTERR+NEAR+FUT:%>áng% k̲asa'áa # ;
+NEAR+FUT:%>áng% k̲asa'áang # ;
+INTERR+VNEAR+FUT:%>áng% k̲asaasdláa # ;
+VNEAR+FUT:%>áng% k̲asaasdláang # ;
+BIAS+IMM+PRES:%>'úuj # ;
+BIAS+SIMP+PRES:%>'úujang # ;
+RES:%>äsáa'uujang # ;
+BIAS+INTERR+PRES:%>'us # ;
+BIAS+INTERR+PAST:%>'ujáa # ;
+BIAS+INTERR+PAST+HAB:%>'úujaangaa # ;
+BIAS+INTERR+FUT:%>äsáa'us # ;
+CERT+PRES:%>'ahlánggang # ;
+CERT+PAST:%>'ahlánggan # ;
+CERT+PAST+HAB:%>'ahlánggiinii # ;
+CERT+FUT:%>äsáa'ahlans # ;
+CERT+REL:%>'ahláns # ;
+INTS+PAST:%>yáa'ahlang # ;
+CONT:%>yáa'ahlanggaa # ;
+CTFACT+PRES:%>yáa'ahlanggang # ;
+RFLX:%>'ahl # ;
+FUT+RFLX+INTERR:%>äséehl # ;
+PL+IMPV:%>'úu # ;
+3PL+IMM+PRES:%>'wáa # ;
+3PL+INTERR+SIMP+PRES:%>'wáa # ;
+3PL+SIMP+PRES:%>'wáang # ;
+3PL+DIR+PAST:%>'wägán # ;
+3PL+INTERR+PAST:%>'áawaa # ;
+3PL+INDIR+PAST:%>'áawaan # ;
+3PL+REL:%>'wáas # ;
+3PL+REL+EVID:%>'áawaas # ;
+3PL+NONFACT:%>'wáa%.ang # ;
+3PL+PAST+NONFACT:%>'áawaa%.ang # ;
+3PL+INTERR+PRES+HAB:%>gáng'waa # ;
+3PL+PRES+HAB:%>gáng'waang # ;
+3PL+PRES+HAB+NONFACT:%>gáng'waa%.ang # ;
+3PL+DIR+PAST+HAB:%>'wägíinii # ;
+3PL+INTERR+PAST+HAB:%>'wägáangaa # ;
+3PL+INDIR+PAST+HAB:%>'wägáangaan # ;
+3PL+INTERR+FUT+LONG:%>'wáaäsaa # ;
+3PL+INTERR+FUT+SHORT:%>'wáaäs # ;
+3PL+SIMP+FUT:%>'wáaäsaang # ;
+3PL+IMM+FUT:%>'wáaäsga # ;
+3PL+REL+FUT:%>'wáaäsaas # ;
+3PL+FUT+NONFACT:%>'wáaäsaa%.ang # ;
+3PL+INTERR+NEAR+FUT:%>'wáa%.ang% k̲asa'áa # ;
+3PL+NEAR+FUT:%>'wáa%.ang% k̲asa'áang # ;
+3PL+INTERR+VNEAR+FUT:%>'wáa%.ang% k̲asaasdláa # ;
+3PL+VNEAR+FUT:%>'wáa%.ang% k̲asaasdláang # ;
+3PL+BIAS+IMM+PRES:%>'wáa'uuj # ;
+3PL+BIAS+SIMP+PRES:%>'wáa'uujang # ;
+3PL+RES:%>'wáaäsaa'uujang # ;
+3PL+BIAS+INTERR+PRES:%>'wáa'us # ;
+3PL+BIAS+INTERR+PAST:%>'wáa'ujaa # ;
+3PL+BIAS+INTERR+PAST+HAB:%>'wáa'uujaangaa # ;
+3PL+BIAS+INTERR+FUT:%>'wáaäsaa'us # ;
+3PL+CERT+PRES:%>'wáa'ahlanggang # ;
+3PL+CERT+PAST:%>'wáa'ahlanggan # ;
+3PL+CERT+PAST+HAB:%>'wáa'ahlanggiinii # ;
+3PL+CERT+FUT:%>'wáaäsaa'ahlans # ;
+3PL+CERT+REL:%>'wáa'ahlans # ;
+3PL+INTS+PAST:%>'áawaa'ahlang # ;
+3PL+CONT:%>'áawaa'ahlanggaa # ;
+3PL+CTFACT+PRES:%>'áawaa'ahlanggang # ;
+3PL+RFLX:%>'wáa'ahl # ;
+3PL+FUT+RFLX+INTERR:%>'wáaäseehl # ;
+NEG+SG+IMPV:%>'áng # ;
+NEG+IMM+PRES:%>'ángga # ;
+NEG+INTERR+SIMP+PRES:%>'áng # ;
+NEG+SIMP+PRES:%>'ánggang # ;
+NEG+DIR+PAST:%>'ánggan # ;
+NEG+INTERR+PAST:%>'áangaa # ;
+NEG+INDIR+PAST:%>'áangaan # ;
+NEG+REL:%>'áns # ;
+NEG+REL+EVID:%>'áangaas # ;
+NEG+NONFACT:%>'angáng # ;
+NEG+PAST+NONFACT:%>'áangaa%.ang # ;
+NEG+INTERR+PRES+HAB:%>'ánggang # ;
+NEG+PRES+HAB:%>gáng'anggang # ;
+NEG+PRES+HAB+NONFACT:%>gáng'angang # ;
+NEG+DIR+PAST+HAB:%>'ánggiinii # ;
+NEG+INTERR+PAST+HAB:%>'ánggaangaa # ;
+NEG+INDIR+PAST+HAB:%>'ánggaangaan # ;
+NEG+INTERR+FUT+LONG:%>'ángäsaa # ;
+NEG+INTERR+FUT+SHORT:%>'ángäs # ;
+NEG+SIMP+FUT:%>'ángäsaang # ;
+NEG+IMM+FUT:%>'ángäsga # ;
+NEG+REL+FUT:%>'ángäsaas # ;
+NEG+FUT+NONFACT:%>'ángäsaa%.ang # ;
+NEG+INTERR+NEAR+FUT:%>áng% k̲asaa'áng # ;
+NEG+NEAR+FUT:%>áng% k̲asaa'ánggang # ;
+NEG+INTERR+VNEAR+FUT:%>áng% k̲asaasdlä'áng # ;
+NEG+VNEAR+FUT:%>áng% k̲asaasdlä'ánggang # ;
+NEG+BIAS+IMM+PRES:%>'áng'uuj # ;
+NEG+BIAS+SIMP+PRES:%>'áng'uujang # ;
+NEG+RES:%>'ángäsaa'uujang # ;
+NEG+BIAS+INTERR+PRES:%>'áng'us # ;
+NEG+BIAS+INTERR+PAST:%>'áng'ujaa # ;
+NEG+BIAS+INTERR+PAST+HAB:%>'áng'uujaangaa # ;
+NEG+BIAS+INTERR+FUT:%>'ángäsaa'us # ;
+NEG+CERT+PRES:%>'áang'ahlanggang # ;
+NEG+CERT+PAST:%>'áang'ahlanggan # ;
+NEG+CERT+PAST+HAB:%>'áang'ahlanggiinii # ;
+NEG+CERT+FUT:%>'ángäsaa'ahlans # ;
+NEG+CERT+REL:%>'áang'ahlans # ;
+NEG+INTS+PAST:%>'áangaa'ahlang # ;
+NEG+CONT:%>'áangaa'ahlanggaa # ;
+NEG+CTFACT+PRES:%>'áangaa'ahlanggang # ;
+NEG+RFLX:%>'áang'ahl # ;
+NEG+FUT+RFLX+INTERR:%>'ángäseehl # ;
+NEG+PL+IMPV:%>'áng'uu # ;
+NEG+3PL+IMM+PRES:%>'áng'waa # ;
+NEG+3PL+INTERR+SIMP+PRES:%>'áng'waa # ;
+NEG+3PL+SIMP+PRES:%>'áng'waang # ;
+NEG+3PL+DIR+PAST:%>'áng'wägan # ;
+NEG+3PL+INTERR+PAST:%>'áng'aawaa # ;
+NEG+3PL+INDIR+PAST:%>'áng'aawaan # ;
+NEG+3PL+REL:%>'áng'waas # ;
+NEG+3PL+REL+EVID:%>'áng'aawaas # ;
+NEG+3PL+NONFACT:%>'áng'waa%.ang # ;
+NEG+3PL+PAST+NONFACT:%>'áng'aawaa%.ang # ;
+NEG+3PL+INTERR+PRES+HAB:%>gáng'ang'waa # ;
+NEG+3PL+PRES+HAB:%>gáng'ang'waang # ;
+NEG+3PL+PRES+HAB+NONFACT:%>gáng'ang'waa%.ang # ;
+NEG+3PL+DIR+PAST+HAB:%>'áng'wägiinii # ;
+NEG+3PL+INTERR+PAST+HAB:%>'áng'wägaangaa # ;
+NEG+3PL+INDIR+PAST+HAB:%>'áng'wägaangaan # ;
+NEG+3PL+INTERR+FUT+LONG:%>'áng'waaäsaa # ;
+NEG+3PL+INTERR+FUT+SHORT:%>'áng'waaäs # ;
+NEG+3PL+SIMP+FUT:%>'áng'waaäsaang # ;
+NEG+3PL+IMM+FUT:%>'áng'waaäsga # ;
+NEG+3PL+REL+FUT:%>'áng'waaäsaas # ;
+NEG+3PL+FUT+NONFACT:%>'áng'waaäsaa%.ang # ;
+NEG+3PL+INTERR+NEAR+FUT:%>'wáa%.ang% k̲asaa'áng # ;
+NEG+3PL+NEAR+FUT:%>'wáa%.ang% k̲asaa'ánggang # ;
+NEG+3PL+INTERR+VNEAR+FUT:%>'wáa%.ang% k̲asaasdlä'áng # ;
+NEG+3PL+VNEAR+FUT:%>'wáa%.ang% k̲asaasdlä'ánggang # ;
+NEG+3PL+BIAS+IMM+PRES:%>'áng'waa'uuj # ;
+NEG+3PL+BIAS+SIMP+PRES:%>'áng'waa'uujang # ;
+NEG+3PL+RES:%>'áng'waaäsaa'uujang # ;
+NEG+3PL+BIAS+INTERR+PRES:%>'áng'waa'us # ;
+NEG+3PL+BIAS+INTERR+PAST:%>'áng'waa'ujaa # ;
+NEG+3PL+BIAS+INTERR+PAST+HAB:%>'áng'waa'uujaangaa # ;
+NEG+3PL+BIAS+INTERR+FUT:%>'áng'waaäsaa'us # ;
+NEG+3PL+CERT+PRES:%>'áng'waa'ahlanggang # ;
+NEG+3PL+CERT+PAST:%>'áng'waa'ahlanggan # ;
+NEG+3PL+CERT+PAST+HAB:%>'áng'waa'ahlanggiinii # ;
+NEG+3PL+CERT+FUT:%>'áng'waaäsaa'ahlans # ;
+NEG+3PL+CERT+REL:%>'áng'waa'ahlans # ;
+NEG+3PL+INTS+PAST:%>'áng'aawaa'ahlang # ;
+NEG+3PL+CONT:%>'áng'aawaa'ahlanggaa # ;
+NEG+3PL+CTFACT+PRES:%>'áng'aawaa'ahlanggang # ;
+NEG+3PL+RFLX:%>'áng'waa'ahl # ;
+NEG+3PL+FUT+RFLX+INTERR:%>'áng'waaäseehl # ;


LEXICON CLASS-AAHL-STEM !!= @CODE@
+V:hl               CLASS-AAHL-STEM-1-INFL ;
+V:l                CLASS-AAHL-STEM-2-INFL ;
+V+EXT:hldáal       CLASS-AAL-INFL  ;
+V+CIRCUM:hlgwáang  CLASS-AANG-INFL  ;


LEXICON CLASS-AAHL-STEM-1-INFL
+COND-AUX1:%> # ;
+SG+IMPV:%> # ;
+INTERR+SIMP+PRES:%> # ;
+REL:%>s # ;
+NONFACT:%>áng # ;
+INTERR+FUT+LONG:%>äsáa # ;
+INTERR+FUT+SHORT:%>äs # ;
+SIMP+FUT:%>äsáang # ;
+IMM+FUT:%>äsga # ;
+REL+FUT:%>äsáas # ;
+FUT+NONFACT:%>äsáa%.ang # ;
+INTERR+NEAR+FUT:%>áng% k̲asa'áa # ;
+NEAR+FUT:%>áng% k̲asa'áang # ;
+INTERR+VNEAR+FUT:%>áng% k̲asaasdláa # ;
+VNEAR+FUT:%>áng% k̲asaasdláang # ;
+BIAS+IMM+PRES:%>'úuj # ;
+BIAS+SIMP+PRES:%>'úujang # ;
+RES:%>äsáa'uujang # ;
+BIAS+INTERR+PRES:%>'us # ;
+BIAS+INTERR+PAST:%>'ujáa # ;
+BIAS+INTERR+PAST+HAB:%>'úujaangaa # ;
+BIAS+INTERR+FUT:%>äsáa'us # ;
+CERT+PRES:%>'ahlánggang # ;
+CERT+PAST:%>'ahlánggan # ;
+CERT+PAST+HAB:%>'ahlánggíinii # ;
+CERT+FUT:%>äsáa'ahlans # ;
+CERT+REL:%>'ahláns # ;
+RFLX:%>'ahl # ;
+FUT+RFLX+INTERR:%>äséehl # ;
+PL+IMPV:%>'úu # ;
+3PL+IMM+PRES:%>'wáa # ;
+3PL+INTERR+SIMP+PRES:%>'wáa # ;
+3PL+SIMP+PRES:%>'wáang # ;
+3PL+DIR+PAST:%>'wägán # ;
+3PL+INTERR+PAST:%>'áawaa # ;
+3PL+INDIR+PAST:%>'áawaan # ;
+3PL+REL:%>'wáas # ;
+3PL+REL+EVID:%>'áawaas # ;
+3PL+NONFACT:%>'wáa%.ang # ;
+3PL+PAST+NONFACT:%>'áawaa%.ang # ;
+3PL+DIR+PAST+HAB:%>'wägíinii # ;
+3PL+INTERR+PAST+HAB:%>'wägáangaa # ;
+3PL+INDIR+PAST+HAB:%>'wägáangaan # ;
+3PL+INTERR+FUT+LONG:%>'wáaäsaa # ;
+3PL+INTERR+FUT+SHORT:%>'wáaäs # ;
+3PL+SIMP+FUT:%>'wáaäsaang # ;
+3PL+IMM+FUT:%>'wáaäsga # ;
+3PL+REL+FUT:%>'wáaäsaas # ;
+3PL+FUT+NONFACT:%>'wáaäsaa%.ang # ;
+3PL+INTERR+NEAR+FUT:%>'wáa%.áng% k̲asa'áa # ;
+3PL+NEAR+FUT:%>'wáa%.áng% k̲asa'áang # ;
+3PL+INTERR+VNEAR+FUT:%>'wáa%.áng% k̲asaasdláa # ;
+3PL+VNEAR+FUT:%>'wáa%.áng% k̲asaasdláang # ;
+3PL+BIAS+IMM+PRES:%>'wáa'uuj # ;
+3PL+BIAS+SIMP+PRES:%>'wáa'uujang # ;
+3PL+RES:%>'wáaäsaa'uujang # ;
+3PL+BIAS+INTERR+PRES:%>'wáa'us # ;
+3PL+BIAS+INTERR+PAST:%>'wáa'ujaa # ;
+3PL+BIAS+INTERR+PAST+HAB:%>'wáa'uujaangaa # ;
+3PL+BIAS+INTERR+FUT:%>'wáaäsaa'us # ;
+3PL+CERT+PRES:%>'wáa'ahlanggang # ;
+3PL+CERT+PAST:%>'wáa'ahlanggan # ;
+3PL+CERT+PAST+HAB:%>'wáa'ahlanggíinii # ;
+3PL+CERT+FUT:%>'wáaäsaa'ahlans # ;
+3PL+CERT+REL:%>'wáa'ahlans # ;
+3PL+INTS+PAST:%>'áawaa'ahlang # ;
+3PL+CONT:%>'áawaa'ahlanggaa # ;
+3PL+CTFACT+PRES:%>'áawaa'ahlanggang # ;
+3PL+RFLX:%>'wáa'ahl # ;
+3PL+FUT+RFLX+INTERR:%>'wáaäseehl # ;
+NEG+SG+IMPV:%>'áng # ;
+NEG+IMM+PRES:%>'ángga # ;
+NEG+INTERR+SIMP+PRES:%>'áng # ;
+NEG+SIMP+PRES:%>'ánggang # ;
+NEG+DIR+PAST:%>'ánggan # ;
+NEG+INTERR+PAST:%>'áangaa # ;
+NEG+INDIR+PAST:%>'áangaan # ;
+NEG+REL:%>'áns # ;
+NEG+REL+EVID:%>'áangaas # ;
+NEG+NONFACT:%>'angáng # ;
+NEG+PAST+NONFACT:%>'áangaa%.ang # ;
+NEG+INTERR+PRES+HAB:%>'ánggang # ;
+NEG+DIR+PAST+HAB:%>'ánggíinii # ;
+NEG+INTERR+PAST+HAB:%>'ánggaangaa # ;
+NEG+INDIR+PAST+HAB:%>'ánggaangaan # ;
+NEG+INTERR+FUT+LONG:%>'ángäsaa # ;
+NEG+INTERR+FUT+SHORT:%>'ángäs # ;
+NEG+SIMP+FUT:%>'ángäsaang # ;
+NEG+IMM+FUT:%>'ángäsga # ;
+NEG+REL+FUT:%>'ángäsaas # ;
+NEG+FUT+NONFACT:%>'ángäsaa%.ang # ;
+NEG+INTERR+NEAR+FUT:%>áng% k̲asaa'áng # ;
+NEG+NEAR+FUT:%>áng% k̲asaa'ánggang # ;
+NEG+INTERR+VNEAR+FUT:%>áng% k̲asaasdlä'áng # ;
+NEG+VNEAR+FUT:%>áng% k̲asaasdlä'ánggang # ;
+NEG+BIAS+IMM+PRES:%>'áng'uuj # ;
+NEG+BIAS+SIMP+PRES:%>'áng'uujang # ;
+NEG+RES:%>'ángäsaa'uujang # ;
+NEG+BIAS+INTERR+PRES:%>'áng'us # ;
+NEG+BIAS+INTERR+PAST:%>'áng'ujaa # ;
+NEG+BIAS+INTERR+PAST+HAB:%>'áng'uujaangaa # ;
+NEG+BIAS+INTERR+FUT:%>'ángäsaa'us # ;
+NEG+CERT+PRES:%>'áang'ahlanggang # ;
+NEG+CERT+PAST:%>'áang'ahlanggan # ;
+NEG+CERT+PAST+HAB:%>'áang'ahlanggíinii # ;
+NEG+CERT+FUT:%>'ángäsaa'ahlans # ;
+NEG+CERT+REL:%>'áang'ahlans # ;
+NEG+INTS+PAST:%>'áangaa'ahlang # ;
+NEG+CONT:%>'áangaa'ahlanggaa # ;
+NEG+CTFACT+PRES:%>'áangaa'ahlanggang # ;
+NEG+RFLX:%>'áang'ahl # ;
+NEG+FUT+RFLX+INTERR:%>'ángäseehl # ;
+NEG+PL+IMPV:%>'áng'uu # ;
+NEG+3PL+IMM+PRES:%>'áng'waa # ;
+NEG+3PL+INTERR+SIMP+PRES:%>'áng'waa # ;
+NEG+3PL+SIMP+PRES:%>'áng'waang # ;
+NEG+3PL+DIR+PAST:%>'áng'wägan # ;
+NEG+3PL+INTERR+PAST:%>'áng'aawaa # ;
+NEG+3PL+INDIR+PAST:%>'áng'aawaan # ;
+NEG+3PL+REL:%>'áng'waas # ;
+NEG+3PL+REL+EVID:%>'áng'aawaas # ;
+NEG+3PL+NONFACT:%>'áng'waa%.ang # ;
+NEG+3PL+PAST+NONFACT:%>'áng'aawaa%.ang # ;
+NEG+3PL+DIR+PAST+HAB:%>'áng'wägíinii # ;
+NEG+3PL+INTERR+PAST+HAB:%>'áng'wägáangaa # ;
+NEG+3PL+INDIR+PAST+HAB:%>'áng'wägáangaan # ;
+NEG+3PL+INTERR+FUT+LONG:%>'áng'waaäsaa # ;
+NEG+3PL+INTERR+FUT+SHORT:%>'áng'waaäs # ;
+NEG+3PL+SIMP+FUT:%>'áng'waaäsaang # ;
+NEG+3PL+IMM+FUT:%>'áng'waaäsga # ;
+NEG+3PL+REL+FUT:%>'áng'waaäsaas # ;
+NEG+3PL+FUT+NONFACT:%>'áng'waaäsaa%.ang # ;
+NEG+3PL+INTERR+NEAR+FUT:%>'wáa%.áng% k̲asaa'áng # ;
+NEG+3PL+NEAR+FUT:%>'wáa%.áng% k̲asaa'ánggang # ;
+NEG+3PL+INTERR+VNEAR+FUT:%>'wáa%.áng% k̲asaasdlä'áng # ;
+NEG+3PL+VNEAR+FUT:%>'wáa%.áng% k̲asaasdlä'ánggang # ;
+NEG+3PL+BIAS+IMM+PRES:%>'áng'waa'uuj # ;
+NEG+3PL+BIAS+SIMP+PRES:%>'áng'waa'uujang # ;
+NEG+3PL+RES:%>'áng'waaäsaa'uujang # ;
+NEG+3PL+BIAS+INTERR+PRES:%>'áng'waa'us # ;
+NEG+3PL+BIAS+INTERR+PAST:%>'áng'waa'ujaa # ;
+NEG+3PL+BIAS+INTERR+PAST+HAB:%>'áng'waa'uujaangaa # ;
+NEG+3PL+BIAS+INTERR+FUT:%>'áng'waaäsaa'us # ;
+NEG+3PL+CERT+PRES:%>'áng'waa'ahlanggang # ;
+NEG+3PL+CERT+PAST:%>'áng'waa'ahlanggan # ;
+NEG+3PL+CERT+PAST+HAB:%>'áng'waa'ahlanggíinii # ;
+NEG+3PL+CERT+FUT:%>'áng'waaäsaa'ahlans # ;
+NEG+3PL+CERT+REL:%>'áng'waa'ahlans # ;
+NEG+3PL+INTS+PAST:%>'áng'aawaa'ahlang # ;
+NEG+3PL+CONT:%>'áng'aawaa'ahlanggaa # ;
+NEG+3PL+CTFACT+PRES:%>'áng'aawaa'ahlanggang # ;
+NEG+3PL+RFLX:%>'áng'waa'ahl # ;
+NEG+3PL+FUT+RFLX+INTERR:%>'áng'waaäseehl # ;

LEXICON CLASS-AAHL-STEM-2-INFL !!= @CODE@
+COND-AUX2:%> # ;
+IMM+PRES:%>%^ENDBga # ;
+SIMP+PRES:%>%^ENDBgáng # ;
+DIR+PAST:%>%^ENDBgán # ;
+INTERR+PAST:%>%^ENDBáa # ;
+INDIR+PAST:%>%^ENDBáan # ;
+REL+EVID:%>%^ENDBáas # ;
+PAST+NONFACT:%>%^ENDBáa%.ang # ;
+INTERR+PRES+HAB:%>%^ENDBgáng # ;
+PRES+HAB:%>%^ENDBgánggang # ;
+PRES+HAB+NONFACT:%>%^ENDBgangáng # ;
+DIR+PAST+HAB:%>%^ENDBgíinii # ;
+INTERR+PAST+HAB:%>%^ENDBgáangaa # ;
+INDIR+PAST+HAB:%>%^ENDBgáangaan # ;
+INTS+PAST:%>%^ENDBáa'ahlang # ;
+CONT:%>%^ENDBáa'ahlanggaa # ;
+CTFACT+PRES:%>%^ENDBáa'ahlanggang # ;
+3PL+INTERR+PRES+HAB:%>%^ENDBgáng'waa # ;
+3PL+PRES+HAB:%>%^ENDBgáng'waang # ;
+3PL+PRES+HAB+NONFACT:%>%^ENDBgáng'waa%.ang # ;
+NEG+PRES+HAB:%>%^ENDBgáng'anggang # ;
+NEG+PRES+HAB+NONFACT:%>%^ENDBgáng'angang # ;
+NEG+3PL+INTERR+PRES+HAB:%>%^ENDBgáng'ang'waa # ;
+NEG+3PL+PRES+HAB:%>%^ENDBgáng'ang'waang # ;
+NEG+3PL+PRES+HAB+NONFACT:%>%^ENDBgáng'ang'waa%.ang # ;


LEXICON CLASS-AD-STEM !!= @CODE@
+V:ad               CLASS-AD-STEM-1-INFL ;
+V:íid              CLASS-AD-STEM-2-INFL ;
+V+EXT:addáal       CLASS-AAL-INFL  ;
+V+CIRCUM:adgwáang  CLASS-AANG-INFL  ;


LEXICON CLASS-AD-STEM-1-INFL !!= @CODE@
+COND-AUX1:%> # ;
+SG+IMPV: # ;
+INTERR+SIMP+PRES: # ;
+INTERR+PAST:áa # ;
+INDIR+PAST:áan # ;
+REL:s # ;
+REL+EVID:áas # ;
+PAST+NONFACT:áa%.ang # ;
+INTERR+FUT+LONG:äsáa # ;
+INTERR+FUT+SHORT:äs # ;
+SIMP+FUT:äsáang # ;
+IMM+FUT:äsga # ;
+REL+FUT:äsáas # ;
+FUT+NONFACT:äsáa%.ang # ;
+BIAS+IMM+PRES:'úuj # ;
+BIAS+SIMP+PRES:'úujang # ;
+RES:äsáa'uujang # ;
+BIAS+INTERR+PRES:'us # ;
+BIAS+INTERR+PAST:'ujáa # ;
+BIAS+INTERR+PAST+HAB:'áujaangaa # ;
+BIAS+INTERR+FUT:äsáa'us # ;
+CERT+FUT:äsáa'ahlans # ;
+FUT+RFLX+INTERR:äséehl # ;
+PL+IMPV:'úu # ;
+3PL+IMM+PRES:'wáa # ;
+3PL+INTERR+SIMP+PRES:'wáa # ;
+3PL+SIMP+PRES:'wáang # ;
+3PL+DIR+PAST:'wägán # ;
+3PL+INTERR+PAST:'áawaa # ;
+3PL+INDIR+PAST:'áawaan # ;
+3PL+REL:'wáas # ;
+3PL+REL+EVID:'áawaas # ;
+3PL+NONFACT:'wáa%.ang # ;
+3PL+PAST+NONFACT:'áawaa%.ang # ;
+3PL+DIR+PAST+HAB:'wägíinii # ;
+3PL+INTERR+PAST+HAB:'wägáangaa # ;
+3PL+INDIR+PAST+HAB:'wägáangaan # ;
+3PL+INTERR+FUT+LONG:'wáaäsaa # ;
+3PL+INTERR+FUT+SHORT:'wáaäs # ;
+3PL+SIMP+FUT:'wáaäsaang # ;
+3PL+IMM+FUT:'wáaäsga # ;
+3PL+REL+FUT:'wáaäsaas # ;
+3PL+FUT+NONFACT:'wáaäsaa%.ang # ;
+3PL+INTERR+NEAR+FUT:'wáa%.ang% k̲asa'áa # ;
+3PL+NEAR+FUT:'wáa%.ang% k̲asa'áang # ;
+3PL+INTERR+VNEAR+FUT:'wáa%.ang% k̲asaasdláa # ;
+3PL+VNEAR+FUT:'wáa%.ang% k̲asaasdláang # ;
+3PL+BIAS+IMM+PRES:'wáa'uuj # ;
+3PL+BIAS+SIMP+PRES:'wáa'uujang # ;
+3PL+RES:'wáaäsaa'uujang # ;
+3PL+BIAS+INTERR+PRES:'wáa'us # ;
+3PL+BIAS+INTERR+PAST:'wáa'ujaa # ;
+3PL+BIAS+INTERR+PAST+HAB:'wáa'uujaangaa # ;
+3PL+BIAS+INTERR+FUT:'wáaäsaa'us # ;
+3PL+CERT+PRES:'wáa'ahlanggang # ;
+3PL+CERT+PAST:'wáa'ahlanggan # ;
+3PL+CERT+PAST+HAB:'wáa'ahlanggiinii # ;
+3PL+CERT+FUT:'wáaäsaa'ahlans # ;
+3PL+CERT+REL:'wáa'ahlans # ;
+3PL+INTS+PAST:'áawaa'ahlang # ;
+3PL+CONT:'áawaa'ahlanggaa # ;
+3PL+CTFACT+PRES:'áawaa'ahlanggang # ;
+3PL+RFLX:'wáa'ahl # ;
+3PL+FUT+RFLX+INTERR:'wáaäseehl # ;
+NEG+SG+IMPV:'áng # ;
+NEG+IMM+PRES:'ángga # ;
+NEG+INTERR+SIMP+PRES:'áng # ;
+NEG+SIMP+PRES:'ánggang # ;
+NEG+DIR+PAST:'ánggan # ;
+NEG+INTERR+PAST:'áangaa # ;
+NEG+INDIR+PAST:'áangaan # ;
+NEG+REL:'áns # ;
+NEG+REL+EVID:'áangaas # ;
+NEG+NONFACT:'angáng # ;
+NEG+PAST+NONFACT:'áangaa%.ang # ;
+NEG+INTERR+PRES+HAB:'ánggang # ;
+NEG+DIR+PAST+HAB:'ánggiinii # ;
+NEG+INTERR+PAST+HAB:'ánggaangaa # ;
+NEG+INDIR+PAST+HAB:'ánggaangaan # ;
+NEG+INTERR+FUT+LONG:'ángäsaa # ;
+NEG+INTERR+FUT+SHORT:'ángäs # ;
+NEG+SIMP+FUT:'ángäsaang # ;
+NEG+IMM+FUT:'ángäsga # ;
+NEG+REL+FUT:'ángäsaas # ;
+NEG+FUT+NONFACT:'ángäsaa%.ang # ;
+NEG+BIAS+IMM+PRES:'áng'uuj # ;
+NEG+BIAS+SIMP+PRES:'áng'uujang # ;
+NEG+RES:'ángäsaa'uujang # ;
+NEG+BIAS+INTERR+PRES:'áng'us # ;
+NEG+BIAS+INTERR+PAST:'áng'ujaa # ;
+NEG+BIAS+INTERR+PAST+HAB:'áng'uujaangaa # ;
+NEG+BIAS+INTERR+FUT:'ángäsaa'us # ;
+NEG+CERT+PRES:'áang'ahlanggang # ;
+NEG+CERT+PAST:'áang'ahlanggan # ;
+NEG+CERT+PAST+HAB:'áang'ahlanggiinii # ;
+NEG+CERT+FUT:'ángäsaa'ahlans # ;
+NEG+CERT+REL:'áang'ahlans # ;
+NEG+INTS+PAST:'áangaa'ahlang # ;
+NEG+CONT:'áangaa'ahlanggaa # ;
+NEG+CTFACT+PRES:'áangaa'ahlanggang # ;
+NEG+RFLX:'áang'ahl # ;
+NEG+FUT+RFLX+INTERR:'ángäseehl # ;
+NEG+PL+IMPV:'áng'uu # ;
+NEG+3PL+IMM+PRES:'áng'waa # ;
+NEG+3PL+INTERR+SIMP+PRES:'áng'waa # ;
+NEG+3PL+SIMP+PRES:'áng'waang # ;
+NEG+3PL+DIR+PAST:'áng'wägan # ;
+NEG+3PL+INTERR+PAST:'áng'aawaa # ;
+NEG+3PL+INDIR+PAST:'áng'aawaan # ;
+NEG+3PL+REL:'áng'waas # ;
+NEG+3PL+REL+EVID:'áng'aawaas # ;
+NEG+3PL+NONFACT:'áng'waa%.ang # ;
+NEG+3PL+PAST+NONFACT:'áng'aawaa%.ang # ;
+NEG+3PL+DIR+PAST+HAB:'áng'wägiinii # ;
+NEG+3PL+INTERR+PAST+HAB:'áng'wägaangaa # ;
+NEG+3PL+INDIR+PAST+HAB:'áng'wägaangaan # ;
+NEG+3PL+INTERR+FUT+LONG:'áng'waaäsaa # ;
+NEG+3PL+INTERR+FUT+SHORT:'áng'waaäs # ;
+NEG+3PL+SIMP+FUT:'áng'waaäsaang # ;
+NEG+3PL+IMM+FUT:'áng'waaäsga # ;
+NEG+3PL+REL+FUT:'áng'waaäsaas # ;
+NEG+3PL+FUT+NONFACT:'áng'waaäsaa%.ang # ;
+NEG+3PL+INTERR+NEAR+FUT:'wáa%.ang% k̲asaa'áng # ;
+NEG+3PL+NEAR+FUT:'wáa%.ang% k̲asaa'ánggang # ;
+NEG+3PL+INTERR+VNEAR+FUT:'wáa%.ang% k̲asaasdlä'áng # ;
+NEG+3PL+VNEAR+FUT:'wáa%.ang% k̲asaasdlä'ánggang # ;
+NEG+3PL+BIAS+IMM+PRES:'áng'waa'uuj # ;
+NEG+3PL+BIAS+SIMP+PRES:'áng'waa'uujang # ;
+NEG+3PL+RES:'áng'waaäsaa'uujang # ;
+NEG+3PL+BIAS+INTERR+PRES:'áng'waa'us # ;
+NEG+3PL+BIAS+INTERR+PAST:'áng'waa'ujaa # ;
+NEG+3PL+BIAS+INTERR+PAST+HAB:'áng'waa'uujaangaa # ;
+NEG+3PL+BIAS+INTERR+FUT:'áng'waaäsaa'us # ;
+NEG+3PL+CERT+PRES:'áng'waa'ahlanggang # ;
+NEG+3PL+CERT+PAST:'áng'waa'ahlanggan # ;
+NEG+3PL+CERT+PAST+HAB:'áng'waa'ahlanggiinii # ;
+NEG+3PL+CERT+FUT:'áng'waaäsaa'ahlans # ;
+NEG+3PL+CERT+REL:'áng'waa'ahlans # ;
+NEG+3PL+INTS+PAST:'áng'aawaa'ahlang # ;
+NEG+3PL+CONT:'áng'aawaa'ahlanggaa # ;
+NEG+3PL+CTFACT+PRES:'áng'aawaa'ahlanggang # ;
+NEG+3PL+RFLX:'áng'waa'ahl # ;
+NEG+3PL+FUT+RFLX+INTERR:'áng'waaäseehl # ;

LEXICON CLASS-AD-STEM-2-INFL !!= @CODE@
+COND-AUX2:%> # ;
+IMM+PRES:%>a # ;
+SIMP+PRES:%>áng # ;
+DIR+PAST:%>an # ;
+NONFACT:%>áng # ;
+INTERR+PRES+HAB:%>áng # ;
+PRES+HAB:%>anggang # ;
+PRES+HAB+NONFACT:%>angang # ;
+DIR+PAST+HAB:%>iinii # ;
+INTERR+PAST+HAB:%>áangaa # ;
+INDIR+PAST+HAB:%>áangaan # ;
+INTERR+NEAR+FUT:%>áng% k̲asa'áa # ;
+NEAR+FUT:%>áng% k̲asa'áang # ;
+INTERR+VNEAR+FUT:%>áng% k̲asaasdláa # ;
+VNEAR+FUT:%>áng% k̲asaasdláang # ;
+CERT+PRES:%>'ahlánggang # ;
+CERT+PAST:%>'ahlánggan # ;
+CERT+PAST+HAB:%>'ahlánggíinii # ;
+CERT+REL:%>'ahláns # ;
+INTS+PAST:%>áa'ahlang # ;
+CONT:%>áa'ahlanggaa # ;
+CTFACT+PRES:%>áa'ahlanggang # ;
+RFLX:%>'ahl # ;
+3PL+INTERR+PRES+HAB:%>ang'waa # ;
+3PL+PRES+HAB:%>ang'waang # ;
+3PL+PRES+HAB+NONFACT:%>ang'waa%.ang # ;
+NEG+PRES+HAB:%>ang'anggang # ;
+NEG+PRES+HAB+NONFACT:%>ang'angang # ;
+NEG+INTERR+NEAR+FUT:%>áng% k̲asaa'áng # ;
+NEG+NEAR+FUT:%>áng% k̲asaa'ánggang # ;
+NEG+INTERR+VNEAR+FUT:%>áng% k̲asaasdlä'áng # ;
+NEG+VNEAR+FUT:%>áng% k̲asaasdlä'ánggang # ;
+NEG+3PL+INTERR+PRES+HAB:%>ang'ang'waa # ;
+NEG+3PL+PRES+HAB:%>ang'ang'waang # ;
+NEG+3PL+PRES+HAB+NONFACT:%>ang'ang'waa%.ang # ;


LEXICON CLASS-AL-STEM !!= @CODE@
+V:l               CLASS-AL-STEM-1-INFL ;
+V:al              CLASS-AL-STEM-2-INFL ;
+V+EXT:ldáal       CLASS-AAL-INFL  ;
+V+CIRCUM:lgwáang  CLASS-AANG-INFL  ;


LEXICON CLASS-AL-STEM-1-INFL !!= @CODE@
+COND-AUX1:%> # ;
+SG+IMPV:%> # ;
+IMM+PRES:%>ga # ;
+INTERR+SIMP+PRES:%> # ;
+SIMP+PRES:%>gáng # ;
+DIR+PAST:%>gán # ;
+REL:%>s # ;
+NONFACT:%>áng # ;
+INTERR+PRES+HAB:%>gáng # ;
+PRES+HAB:%>gánggang # ;
+PRES+HAB+NONFACT:%>gangáng # ;
+DIR+PAST+HAB:%>gíinii # ;
+INTERR+PAST+HAB:%>gáangaa # ;
+INDIR+PAST+HAB:%>gáangaan # ;
+INTERR+FUT+LONG:%>äsáa # ;
+INTERR+FUT+SHORT:%>äs # ;
+SIMP+FUT:%>äsáang # ;
+IMM+FUT:%>äsga # ;
+REL+FUT:%>äsáas # ;
+FUT+NONFACT:%>äsáa%.ang # ;
+INTERR+NEAR+FUT:%>áng% k̲asa'áa # ;
+NEAR+FUT:%>áng% k̲asa'áang # ;
+INTERR+VNEAR+FUT:%>áng% k̲asaasdláa # ;
+VNEAR+FUT:%>áng% k̲asaasdláang # ;
+BIAS+IMM+PRES:%>'úuj # ;
+BIAS+SIMP+PRES:%>'úujang # ;
+RES:%>äsáa'uujang # ;
+BIAS+INTERR+PRES:%>'us # ;
+BIAS+INTERR+PAST:%>'ujáa # ;
+BIAS+INTERR+PAST+HAB:%>'úujaangaa # ;
+BIAS+INTERR+FUT:%>äsáa'us # ;
+CERT+FUT:%>äsáa'ahlans # ;
+FUT+RFLX+INTERR:%>äséehl # ;
+PL+IMPV:%>'úu # ;
+3PL+IMM+PRES:%>'wáa # ;
+3PL+INTERR+SIMP+PRES:%>'wáa # ;
+3PL+SIMP+PRES:%>'wáang # ;
+3PL+DIR+PAST:%>'wägán # ;
+3PL+INTERR+PAST:%>'áawaa # ;
+3PL+INDIR+PAST:%>'áawaan # ;
+3PL+REL:%>'wáas # ;
+3PL+REL+EVID:%>'áawaas # ;
+3PL+NONFACT:%>'wáa%.ang # ;
+3PL+PAST+NONFACT:%>'áawaa%.ang # ;
+3PL+INTERR+PRES+HAB:%>gáng'waa # ;
+3PL+PRES+HAB:%>gáng'waang # ;
+3PL+PRES+HAB+NONFACT:%>gáng'waa%.ang # ;
+3PL+DIR+PAST+HAB:%>'wägíinii # ;
+3PL+INTERR+PAST+HAB:%>'wägáangaa # ;
+3PL+INDIR+PAST+HAB:%>'wägáangaan # ;
+3PL+INTERR+FUT+LONG:%>'wáaäsaa # ;
+3PL+INTERR+FUT+SHORT:%>'wáaäs # ;
+3PL+SIMP+FUT:%>'wáaäsaang # ;
+3PL+IMM+FUT:%>'wáaäsga # ;
+3PL+REL+FUT:%>'wáaäsaas # ;
+3PL+FUT+NONFACT:%>'wáaäsaa%.ang # ;
+3PL+INTERR+NEAR+FUT:%>'wáa%.áng% k̲asa'áa # ;
+3PL+NEAR+FUT:%>'wáa%.áng% k̲asa'áang # ;
+3PL+INTERR+VNEAR+FUT:%>'wáa%.áng% k̲asaasdláa # ;
+3PL+VNEAR+FUT:%>'wáa%.áng% k̲asaasdláang # ;
+3PL+BIAS+IMM+PRES:%>'wáa'uuj # ;
+3PL+BIAS+SIMP+PRES:%>'wáa'uujang # ;
+3PL+RES:%>'wáaäsaa'uujang # ;
+3PL+BIAS+INTERR+PRES:%>'wáa'us # ;
+3PL+BIAS+INTERR+PAST:%>'wáa'ujaa # ;
+3PL+BIAS+INTERR+PAST+HAB:%>'wáa'uujaangaa # ;
+3PL+BIAS+INTERR+FUT:%>'wáaäsaa'us # ;
+3PL+CERT+PRES:%>'wáa'ahlanggang # ;
+3PL+CERT+PAST:%>'wáa'ahlanggan # ;
+3PL+CERT+PAST+HAB:%>'wáa'ahlanggíinii # ;
+3PL+CERT+FUT:%>'wáaäsaa'ahlans # ;
+3PL+CERT+REL:%>'wáa'ahlans # ;
+3PL+INTS+PAST:%>'áawaa'ahlang # ;
+3PL+CONT:%>'áawaa'ahlanggaa # ;
+3PL+CTFACT+PRES:%>'áawaa'ahlanggang # ;
+3PL+RFLX:%>'wáa'ahl # ;
+3PL+FUT+RFLX+INTERR:%>'wáaäseehl # ;
+NEG+SG+IMPV:%>'áng # ;
+NEG+IMM+PRES:%>'ángga # ;
+NEG+INTERR+SIMP+PRES:%>'áng # ;
+NEG+SIMP+PRES:%>'ánggang # ;
+NEG+DIR+PAST:%>'ánggan # ;
+NEG+INTERR+PAST:%>'áangaa # ;
+NEG+INDIR+PAST:%>'áangaan # ;
+NEG+REL:%>'áns # ;
+NEG+REL+EVID:%>'áangaas # ;
+NEG+NONFACT:%>'angáng # ;
+NEG+PAST+NONFACT:%>'áangaa%.ang # ;
+NEG+INTERR+PRES+HAB:%>'ánggang # ;
+NEG+PRES+HAB:%>gáng'anggang # ;
+NEG+PRES+HAB+NONFACT:%>gáng'angang # ;
+NEG+DIR+PAST+HAB:%>'ánggíinii # ;
+NEG+INTERR+PAST+HAB:%>'ánggaangaa # ;
+NEG+INDIR+PAST+HAB:%>'ánggaangaan # ;
+NEG+INTERR+FUT+LONG:%>'ángäsaa # ;
+NEG+INTERR+FUT+SHORT:%>'ángäs # ;
+NEG+SIMP+FUT:%>'ángäsaang # ;
+NEG+IMM+FUT:%>'ángäsga # ;
+NEG+REL+FUT:%>'ángäsaas # ;
+NEG+FUT+NONFACT:%>'ángäsaa%.ang # ;
+NEG+INTERR+NEAR+FUT:%>áng% k̲asaa'áng # ;
+NEG+NEAR+FUT:%>áng% k̲asaa'ánggang # ;
+NEG+INTERR+VNEAR+FUT:%>áng% k̲asaasdlä'áng # ;
+NEG+VNEAR+FUT:%>áng% k̲asaasdlä'ánggang # ;
+NEG+BIAS+IMM+PRES:%>'áng'uuj # ;
+NEG+BIAS+SIMP+PRES:%>'áng'uujang # ;
+NEG+RES:%>'ángäsaa'uujang # ;
+NEG+BIAS+INTERR+PRES:%>'áng'us # ;
+NEG+BIAS+INTERR+PAST:%>'áng'ujaa # ;
+NEG+BIAS+INTERR+PAST+HAB:%>'áng'uujaangaa # ;
+NEG+BIAS+INTERR+FUT:%>'ángäsaa'us # ;
+NEG+CERT+PRES:%>'áang'ahlanggang # ;
+NEG+CERT+PAST:%>'áang'ahlanggan # ;
+NEG+CERT+PAST+HAB:%>'áang'ahlanggíinii # ;
+NEG+CERT+FUT:%>'ángäsaa'ahlans # ;
+NEG+CERT+REL:%>'áang'ahlans # ;
+NEG+INTS+PAST:%>'áangaa'ahlang # ;
+NEG+CONT:%>'áangaa'ahlanggaa # ;
+NEG+CTFACT+PRES:%>'áangaa'ahlanggang # ;
+NEG+RFLX:%>'áang'ahl # ;
+NEG+FUT+RFLX+INTERR:%>'ángäseehl # ;
+NEG+PL+IMPV:%>'áng'uu # ;
+NEG+3PL+IMM+PRES:%>'áng'waa # ;
+NEG+3PL+INTERR+SIMP+PRES:%>'áng'waa # ;
+NEG+3PL+SIMP+PRES:%>'áng'waang # ;
+NEG+3PL+DIR+PAST:%>'áng'wägan # ;
+NEG+3PL+INTERR+PAST:%>'áng'aawaa # ;
+NEG+3PL+INDIR+PAST:%>'áng'aawaan # ;
+NEG+3PL+REL:%>'áng'waas # ;
+NEG+3PL+REL+EVID:%>'áng'aawaas # ;
+NEG+3PL+NONFACT:%>'áng'waa%.ang # ;
+NEG+3PL+PAST+NONFACT:%>'áng'aawaa%.ang # ;
+NEG+3PL+INTERR+PRES+HAB:%>gáng'ang'waa # ;
+NEG+3PL+PRES+HAB:%>gáng'ang'waang # ;
+NEG+3PL+PRES+HAB+NONFACT:%>gáng'ang'waa%.ang # ;
+NEG+3PL+DIR+PAST+HAB:%>'áng'wägíinii # ;
+NEG+3PL+INTERR+PAST+HAB:%>'áng'wägáangaa # ;
+NEG+3PL+INDIR+PAST+HAB:%>'áng'wägáangaan # ;
+NEG+3PL+INTERR+FUT+LONG:%>'áng'waaäsaa # ;
+NEG+3PL+INTERR+FUT+SHORT:%>'áng'waaäs # ;
+NEG+3PL+SIMP+FUT:%>'áng'waaäsaang # ;
+NEG+3PL+IMM+FUT:%>'áng'waaäsga # ;
+NEG+3PL+REL+FUT:%>'áng'waaäsaas # ;
+NEG+3PL+FUT+NONFACT:%>'áng'waaäsaa%.ang # ;
+NEG+3PL+INTERR+NEAR+FUT:%>'wáa%.áng% k̲asaa'áng # ;
+NEG+3PL+NEAR+FUT:%>'wáa%.áng% k̲asaa'ánggang # ;
+NEG+3PL+INTERR+VNEAR+FUT:%>'wáa%.áng% k̲asaasdlä'áng # ;
+NEG+3PL+VNEAR+FUT:%>'wáa%.áng% k̲asaasdlä'ánggang # ;
+NEG+3PL+BIAS+IMM+PRES:%>'áng'waa'uuj # ;
+NEG+3PL+BIAS+SIMP+PRES:%>'áng'waa'uujang # ;
+NEG+3PL+RES:%>'áng'waaäsaa'uujang # ;
+NEG+3PL+BIAS+INTERR+PRES:%>'áng'waa'us # ;
+NEG+3PL+BIAS+INTERR+PAST:%>'áng'waa'ujaa # ;
+NEG+3PL+BIAS+INTERR+PAST+HAB:%>'áng'waa'uujaangaa # ;
+NEG+3PL+BIAS+INTERR+FUT:%>'áng'waaäsaa'us # ;
+NEG+3PL+CERT+PRES:%>'áng'waa'ahlanggang # ;
+NEG+3PL+CERT+PAST:%>'áng'waa'ahlanggan # ;
+NEG+3PL+CERT+PAST+HAB:%>'áng'waa'ahlanggíinii # ;
+NEG+3PL+CERT+FUT:%>'áng'waaäsaa'ahlans # ;
+NEG+3PL+CERT+REL:%>'áng'waa'ahlans # ;
+NEG+3PL+INTS+PAST:%>'áng'aawaa'ahlang # ;
+NEG+3PL+CONT:%>'áng'aawaa'ahlanggaa # ;
+NEG+3PL+CTFACT+PRES:%>'áng'aawaa'ahlanggang # ;
+NEG+3PL+RFLX:%>'áng'waa'ahl # ;
+NEG+3PL+FUT+RFLX+INTERR:%>'áng'waaäseehl # ;

LEXICON CLASS-AL-STEM-2-INFL !!= @CODE@
+COND-AUX2:%> # ;
+INTERR+PAST:%>áa # ;
+INDIR+PAST:%>áan # ;
+REL+EVID:%>áas # ;
+PAST+NONFACT:%>áa%.ang # ;
+CERT+PRES:%>'ahlánggang # ;
+CERT+PAST:%>'ahlánggan # ;
+CERT+PAST+HAB:%>'ahlánggíinii # ;
+CERT+REL:%>'ahláns # ;
+INTS+PAST:%>áa'ahlang # ;
+CONT:%>áa'ahlanggaa # ;
+CTFACT+PRES:%>áa'ahlanggang # ;
+RFLX:%>'ahl # ;


LEXICON CLASS-AN-STEM !!= @CODE@
+V:n               CLASS-AN-STEM-1-INFL ;
+V:an              CLASS-AN-STEM-2-INFL ;
+V+EXT:ndáal       CLASS-AAL-INFL  ;
+V+CIRCUM:n-gwáang  CLASS-AANG-INFL  ;

LEXICON CLASS-AN-STEM-1-INFL !!= @CODE@
+COND-AUX1:%> # ;
+SG+IMPV:%> # ;
+IMM+PRES:%>%.ga # ;
+INTERR+SIMP+PRES:%> # ;
+SIMP+PRES:%>%.gáng # ;
+DIR+PAST:%>%.gán # ;
+REL:%>s # ;
+NONFACT:%>áng # ;
+INTERR+PRES+HAB:%>%.gáng # ;
+PRES+HAB:%>%.gánggang # ;
+PRES+HAB+NONFACT:%>%.gángang # ;
+DIR+PAST+HAB:%>%.gíinii # ;
+INTERR+PAST+HAB:%>%.gáangaa # ;
+INDIR+PAST+HAB:%>%.gáangaan # ;
+INTERR+FUT+LONG:%>äsáa # ;
+INTERR+FUT+SHORT:%>äs # ;
+SIMP+FUT:%>äsáang # ;
+IMM+FUT:%>äsga # ;
+REL+FUT:%>äsáas # ;
+FUT+NONFACT:%>äsáa%.ang # ;
+INTERR+NEAR+FUT:%>áng% k̲asa'áa # ;
+NEAR+FUT:%>áng% k̲asa'áang # ;
+INTERR+VNEAR+FUT:%>áng% k̲asaasdláa # ;
+VNEAR+FUT:%>áng% k̲asaasdláang # ;
+BIAS+IMM+PRES:%>'úuj # ;
+BIAS+SIMP+PRES:%>'úujang # ;
+RES:%>äsáa'uujang # ;
+BIAS+INTERR+PRES:%>'us # ;
+BIAS+INTERR+PAST:%>'ujáa # ;
+BIAS+INTERR+PAST+HAB:%>'úujaangaa # ;
+BIAS+INTERR+FUT:%>äsáa'us # ;
+CERT+FUT:%>äsáa'ahlans # ;
+FUT+RFLX+INTERR:%>äséehl # ;
+PL+IMPV:%>'úu # ;
+3PL+IMM+PRES:%>'wáa # ;
+3PL+INTERR+SIMP+PRES:%>'wáa # ;
+3PL+SIMP+PRES:%>'wáang # ;
+3PL+DIR+PAST:%>'wägán # ;
+3PL+INTERR+PAST:%>'áawaa # ;
+3PL+INDIR+PAST:%>'áawaan # ;
+3PL+REL:%>'wáas # ;
+3PL+REL+EVID:%>'áawaas # ;
+3PL+NONFACT:%>'wáa%.ang # ;
+3PL+PAST+NONFACT:%>'áawaa%.ang # ;
+3PL+INTERR+PRES+HAB:%>%.gáng'waa # ;
+3PL+PRES+HAB:%>%.gáng'waang # ;
+3PL+PRES+HAB+NONFACT:%>%.gáng'waa%.ang # ;
+3PL+DIR+PAST+HAB:%>'wägíinii # ;
+3PL+INTERR+PAST+HAB:%>'wägáangaa # ;
+3PL+INDIR+PAST+HAB:%>'wägáangaan # ;
+3PL+INTERR+FUT+LONG:%>'wáaäsaa # ;
+3PL+INTERR+FUT+SHORT:%>'wáaäs # ;
+3PL+SIMP+FUT:%>'wáaäsaang # ;
+3PL+IMM+FUT:%>'wáaäsga # ;
+3PL+REL+FUT:%>'wáaäsaas # ;
+3PL+FUT+NONFACT:%>'wáaäsaa%.ang # ;
+3PL+INTERR+NEAR+FUT:%>'wáa%.áng% k̲asa'áa # ;
+3PL+NEAR+FUT:%>'wáa%.áng% k̲asa'áang # ;
+3PL+INTERR+VNEAR+FUT:%>'wáa%.áng% k̲asaasdláa # ;
+3PL+VNEAR+FUT:%>'wáa%.áng% k̲asaasdláang # ;
+3PL+BIAS+IMM+PRES:%>'wáa'uuj # ;
+3PL+BIAS+SIMP+PRES:%>'wáa'uujang # ;
+3PL+RES:%>'wáaäsaa'uujang # ;
+3PL+BIAS+INTERR+PRES:%>'wáa'us # ;
+3PL+BIAS+INTERR+PAST:%>'wáa'ujaa # ;
+3PL+BIAS+INTERR+PAST+HAB:%>'wáa'uujaangaa # ;
+3PL+BIAS+INTERR+FUT:%>'wáaäsaa'us # ;
+3PL+CERT+PRES:%>'wáa'ahlanggang # ;
+3PL+CERT+PAST:%>'wáa'ahlanggan # ;
+3PL+CERT+PAST+HAB:%>'wáa'ahlanggíinii # ;
+3PL+CERT+FUT:%>'wáaäsaa'ahlans # ;
+3PL+CERT+REL:%>'wáa'ahlans # ;
+3PL+INTS+PAST:%>'áawaa'ahlang # ;
+3PL+CONT:%>'áawaa'ahlanggaa # ;
+3PL+CTFACT+PRES:%>'áawaa'ahlanggang # ;
+3PL+RFLX:%>'wáa'ahl # ;
+3PL+FUT+RFLX+INTERR:%>'wáaäseehl # ;
+NEG+SG+IMPV:%>'áng # ;
+NEG+IMM+PRES:%>'ángga # ;
+NEG+INTERR+SIMP+PRES:%>'áng # ;
+NEG+SIMP+PRES:%>'ánggang # ;
+NEG+DIR+PAST:%>'ánggan # ;
+NEG+INTERR+PAST:%>'áangaa # ;
+NEG+INDIR+PAST:%>'áangaan # ;
+NEG+REL:%>'áns # ;
+NEG+REL+EVID:%>'áangaas # ;
+NEG+NONFACT:%>'angáng # ;
+NEG+PAST+NONFACT:%>'áangaa%.ang # ;
+NEG+INTERR+PRES+HAB:%>'ánggang # ;
+NEG+PRES+HAB:%>%.gáng'anggang # ;
+NEG+PRES+HAB+NONFACT:%>%.gáng'angang # ;
+NEG+DIR+PAST+HAB:%>'ánggíinii # ;
+NEG+INTERR+PAST+HAB:%>'ánggaangaa # ;
+NEG+INDIR+PAST+HAB:%>'ánggaangaan # ;
+NEG+INTERR+FUT+LONG:%>'ángäsaa # ;
+NEG+INTERR+FUT+SHORT:%>'ángäs # ;
+NEG+SIMP+FUT:%>'ángäsaang # ;
+NEG+IMM+FUT:%>'ángäsga # ;
+NEG+REL+FUT:%>'ángäsaas # ;
+NEG+FUT+NONFACT:%>'ángäsaa%.ang # ;
+NEG+INTERR+NEAR+FUT:%>áng% k̲asaa'áng # ;
+NEG+NEAR+FUT:%>áng% k̲asaa'ánggang # ;
+NEG+INTERR+VNEAR+FUT:%>áng% k̲asaasdlä'áng # ;
+NEG+VNEAR+FUT:%>áng% k̲asaasdlä'ánggang # ;
+NEG+BIAS+IMM+PRES:%>'áng'uuj # ;
+NEG+BIAS+SIMP+PRES:%>'áng'uujang # ;
+NEG+RES:%>'ángäsaa'uujang # ;
+NEG+BIAS+INTERR+PRES:%>'áng'us # ;
+NEG+BIAS+INTERR+PAST:%>'áng'ujaa # ;
+NEG+BIAS+INTERR+PAST+HAB:%>'áng'uujaangaa # ;
+NEG+BIAS+INTERR+FUT:%>'ángäsaa'us # ;
+NEG+CERT+PRES:%>'áang'ahlanggang # ;
+NEG+CERT+PAST:%>'áang'ahlanggan # ;
+NEG+CERT+PAST+HAB:%>'áang'ahlanggíinii # ;
+NEG+CERT+FUT:%>'ángäsaa'ahlans # ;
+NEG+CERT+REL:%>'áang'ahlans # ;
+NEG+INTS+PAST:%>'áangaa'ahlang # ;
+NEG+CONT:%>'áangaa'ahlanggaa # ;
+NEG+CTFACT+PRES:%>'áangaa'ahlanggang # ;
+NEG+RFLX:%>'áang'ahl # ;
+NEG+FUT+RFLX+INTERR:%>'ángäseehl # ;
+NEG+PL+IMPV:%>'áng'uu # ;
+NEG+3PL+IMM+PRES:%>'áng'waa # ;
+NEG+3PL+INTERR+SIMP+PRES:%>'áng'waa # ;
+NEG+3PL+SIMP+PRES:%>'áng'waang # ;
+NEG+3PL+DIR+PAST:%>'áng'wägan # ;
+NEG+3PL+INTERR+PAST:%>'áng'aawaa # ;
+NEG+3PL+INDIR+PAST:%>'áng'aawaan # ;
+NEG+3PL+REL:%>'áng'waas # ;
+NEG+3PL+REL+EVID:%>'áng'aawaas # ;
+NEG+3PL+NONFACT:%>'áng'waa%.ang # ;
+NEG+3PL+PAST+NONFACT:%>'áng'aawaa%.ang # ;
+NEG+3PL+INTERR+PRES+HAB:%>%.gáng'ang'waa # ;
+NEG+3PL+PRES+HAB:%>%.gáng'ang'waang # ;
+NEG+3PL+PRES+HAB+NONFACT:%>%.gáng'ang'waa%.ang # ;
+NEG+3PL+DIR+PAST+HAB:%>'áng'wägíinii # ;
+NEG+3PL+INTERR+PAST+HAB:%>'áng'wägáangaa # ;
+NEG+3PL+INDIR+PAST+HAB:%>'áng'wägáangaan # ;
+NEG+3PL+INTERR+FUT+LONG:%>'áng'waaäsaa # ;
+NEG+3PL+INTERR+FUT+SHORT:%>'áng'waaäs # ;
+NEG+3PL+SIMP+FUT:%>'áng'waaäsaang # ;
+NEG+3PL+IMM+FUT:%>'áng'waaäsga # ;
+NEG+3PL+REL+FUT:%>'áng'waaäsaas # ;
+NEG+3PL+FUT+NONFACT:%>'áng'waaäsaa%.ang # ;
+NEG+3PL+INTERR+NEAR+FUT:%>'wáa%.áng% k̲asaa'áng # ;
+NEG+3PL+NEAR+FUT:%>'wáa%.áng% k̲asaa'ánggang # ;
+NEG+3PL+INTERR+VNEAR+FUT:%>'wáa%.áng% k̲asaasdlä'áng # ;
+NEG+3PL+VNEAR+FUT:%>'wáa%.áng% k̲asaasdlä'ánggang # ;
+NEG+3PL+BIAS+IMM+PRES:%>'áng'waa'uuj # ;
+NEG+3PL+BIAS+SIMP+PRES:%>'áng'waa'uujang # ;
+NEG+3PL+RES:%>'áng'waaäsaa'uujang # ;
+NEG+3PL+BIAS+INTERR+PRES:%>'áng'waa'us # ;
+NEG+3PL+BIAS+INTERR+PAST:%>'áng'waa'ujaa # ;
+NEG+3PL+BIAS+INTERR+PAST+HAB:%>'áng'waa'uujaangaa # ;
+NEG+3PL+BIAS+INTERR+FUT:%>'áng'waaäsaa'us # ;
+NEG+3PL+CERT+PRES:%>'áng'waa'ahlanggang # ;
+NEG+3PL+CERT+PAST:%>'áng'waa'ahlanggan # ;
+NEG+3PL+CERT+PAST+HAB:%>'áng'waa'ahlanggíinii # ;
+NEG+3PL+CERT+FUT:%>'áng'waaäsaa'ahlans # ;
+NEG+3PL+CERT+REL:%>'áng'waa'ahlans # ;
+NEG+3PL+INTS+PAST:%>'áng'aawaa'ahlang # ;
+NEG+3PL+CONT:%>'áng'aawaa'ahlanggaa # ;
+NEG+3PL+CTFACT+PRES:%>'áng'aawaa'ahlanggang # ;
+NEG+3PL+RFLX:%>'áng'waa'ahl # ;
+NEG+3PL+FUT+RFLX+INTERR:%>'áng'waaäseehl # ;

LEXICON CLASS-AN-STEM-2-INFL !!= @CODE@
+COND-AUX2:%> # ;
+INTERR+PAST:%>áa # ;
+INDIR+PAST:%>áan # ;
+REL+EVID:%>áas # ;
+PAST+NONFACT:%>áa%.ang # ;
+CERT+PRES:%>'ahlánggang # ;
+CERT+PAST:%>'ahlánggan # ;
+CERT+PAST+HAB:%>'ahlánggíinii # ;
+CERT+REL:%>'ahláns # ;
+INTS+PAST:%>áa'ahlang # ;
+CONT:%>áa'ahlanggaa # ;
+CTFACT+PRES:%>áa'ahlanggang # ;
+RFLX:%>'ahl # ;

LEXICON CLASS-ANG-STEM !!= @CODE@
+V:ng               CLASS-ANG-STEM-1-INFL ;
+V:ang              CLASS-ANG-STEM-2-INFL ;
+V+EXT:ngdáal       CLASS-AAL-INFL  ;
+V+CIRCUM:nggwáang  CLASS-AANG-INFL  ;


LEXICON CLASS-ANG-STEM-1-INFL !!= @CODE@
+COND-AUX1:%> # ;
+SG+IMPV:%> # ;
+IMM+PRES:%>ga # ;
+INTERR+SIMP+PRES:%> # ;
+SIMP+PRES:%>gáng # ;
+DIR+PAST:%>gán # ;
+REL:%>s # ;
+NONFACT:%>áng # ;
+INTERR+PRES+HAB:%>gáng # ;
+PRES+HAB:%>gánggang # ;
+PRES+HAB+NONFACT:%>gangáng # ;
+DIR+PAST+HAB:%>gíinii # ;
+INTERR+PAST+HAB:%>gáangaa # ;
+INDIR+PAST+HAB:%>gáangaan # ;
+INTERR+FUT+LONG:%>äsáa # ;
+INTERR+FUT+SHORT:%>äs # ;
+SIMP+FUT:%>äsáang # ;
+IMM+FUT:%>äsga # ;
+REL+FUT:%>äsáas # ;
+FUT+NONFACT:%>äsáa%.ang # ;
+INTERR+NEAR+FUT:%>áng% k̲asa'áa # ;
+NEAR+FUT:%>áng% k̲asa'áang # ;
+INTERR+VNEAR+FUT:%>áng% k̲asaasdláa # ;
+VNEAR+FUT:%>áng% k̲asaasdláang # ;
+BIAS+IMM+PRES:%>'úuj # ;
+BIAS+SIMP+PRES:%>'úujang # ;
+RES:%>äsáa'uujang # ;
+BIAS+INTERR+PRES:%>'us # ;
+BIAS+INTERR+PAST:%>'ujáa # ;
+BIAS+INTERR+PAST+HAB:%>'úujaangaa # ;
+BIAS+INTERR+FUT:%>äsáa'us # ;
+CERT+FUT:%>äsáa'ahlans # ;
+FUT+RFLX+INTERR:%>äséehl # ;
+PL+IMPV:%>'úu # ;
+3PL+IMM+PRES:%>'wáa # ;
+3PL+INTERR+SIMP+PRES:%>'wáa # ;
+3PL+SIMP+PRES:%>'wáang # ;
+3PL+DIR+PAST:%>'wägán # ;
+3PL+INTERR+PAST:%>'áawaa # ;
+3PL+INDIR+PAST:%>'áawaan # ;
+3PL+REL:%>'wáas # ;
+3PL+REL+EVID:%>'áawaas # ;
+3PL+NONFACT:%>'wáa%.ang # ;
+3PL+PAST+NONFACT:%>'áawaa%.ang # ;
+3PL+INTERR+PRES+HAB:%>gáng'waa # ;
+3PL+PRES+HAB:%>gáng'waang # ;
+3PL+PRES+HAB+NONFACT:%>gáng'waa%.ang # ;
+3PL+DIR+PAST+HAB:%>'wägíinii # ;
+3PL+INTERR+PAST+HAB:%>'wägáangaa # ;
+3PL+INDIR+PAST+HAB:%>'wägáangaan # ;
+3PL+INTERR+FUT+LONG:%>'wáaäsaa # ;
+3PL+INTERR+FUT+SHORT:%>'wáaäs # ;
+3PL+SIMP+FUT:%>'wáaäsaang # ;
+3PL+IMM+FUT:%>'wáaäsga # ;
+3PL+REL+FUT:%>'wáaäsaas # ;
+3PL+FUT+NONFACT:%>'wáaäsaa%.ang # ;
+3PL+INTERR+NEAR+FUT:%>'wáa%.áng% k̲asa'áa # ;
+3PL+NEAR+FUT:%>'wáa%.áng% k̲asa'áang # ;
+3PL+INTERR+VNEAR+FUT:%>'wáa%.áng% k̲asaasdláa # ;
+3PL+VNEAR+FUT:%>'wáa%.áng% k̲asaasdláang # ;
+3PL+BIAS+IMM+PRES:%>'wáa'uuj # ;
+3PL+BIAS+SIMP+PRES:%>'wáa'uujang # ;
+3PL+RES:%>'wáaäsaa'uujang # ;
+3PL+BIAS+INTERR+PRES:%>'wáa'us # ;
+3PL+BIAS+INTERR+PAST:%>'wáa'ujaa # ;
+3PL+BIAS+INTERR+PAST+HAB:%>'wáa'uujaangaa # ;
+3PL+BIAS+INTERR+FUT:%>'wáaäsaa'us # ;
+3PL+CERT+PRES:%>'wáa'ahlanggang # ;
+3PL+CERT+PAST:%>'wáa'ahlanggan # ;
+3PL+CERT+PAST+HAB:%>'wáa'ahlanggíinii # ;
+3PL+CERT+FUT:%>'wáaäsaa'ahlans # ;
+3PL+CERT+REL:%>'wáa'ahlans # ;
+3PL+INTS+PAST:%>'áawaa'ahlang # ;
+3PL+CONT:%>'áawaa'ahlanggaa # ;
+3PL+CTFACT+PRES:%>'áawaa'ahlanggang # ;
+3PL+RFLX:%>'wáa'ahl # ;
+3PL+FUT+RFLX+INTERR:%>'wáaäseehl # ;
+NEG+SG+IMPV:%>'áng # ;
+NEG+IMM+PRES:%>'ángga # ;
+NEG+INTERR+SIMP+PRES:%>'áng # ;
+NEG+SIMP+PRES:%>'ánggang # ;
+NEG+DIR+PAST:%>'ánggan # ;
+NEG+INTERR+PAST:%>'áangaa # ;
+NEG+INDIR+PAST:%>'áangaan # ;
+NEG+REL:%>'áns # ;
+NEG+REL+EVID:%>'áangaas # ;
+NEG+NONFACT:%>'angáng # ;
+NEG+PAST+NONFACT:%>'áangaa%.ang # ;
+NEG+INTERR+PRES+HAB:%>'ánggang # ;
+NEG+PRES+HAB:%>gáng'anggang # ;
+NEG+PRES+HAB+NONFACT:%>gáng'angang # ;
+NEG+DIR+PAST+HAB:%>'ánggíinii # ;
+NEG+INTERR+PAST+HAB:%>'ánggaangaa # ;
+NEG+INDIR+PAST+HAB:%>'ánggaangaan # ;
+NEG+INTERR+FUT+LONG:%>'ángäsaa # ;
+NEG+INTERR+FUT+SHORT:%>'ángäs # ;
+NEG+SIMP+FUT:%>'ángäsaang # ;
+NEG+IMM+FUT:%>'ángäsga # ;
+NEG+REL+FUT:%>'ángäsaas # ;
+NEG+FUT+NONFACT:%>'ángäsaa%.ang # ;
+NEG+INTERR+NEAR+FUT:%>áng% k̲asaa'áng # ;
+NEG+NEAR+FUT:%>áng% k̲asaa'ánggang # ;
+NEG+INTERR+VNEAR+FUT:%>áng% k̲asaasdlä'áng # ;
+NEG+VNEAR+FUT:%>áng% k̲asaasdlä'ánggang # ;
+NEG+BIAS+IMM+PRES:%>'áng'uuj # ;
+NEG+BIAS+SIMP+PRES:%>'áng'uujang # ;
+NEG+RES:%>'ángäsaa'uujang # ;
+NEG+BIAS+INTERR+PRES:%>'áng'us # ;
+NEG+BIAS+INTERR+PAST:%>'áng'ujaa # ;
+NEG+BIAS+INTERR+PAST+HAB:%>'áng'uujaangaa # ;
+NEG+BIAS+INTERR+FUT:%>'ángäsaa'us # ;
+NEG+CERT+PRES:%>'áang'ahlanggang # ;
+NEG+CERT+PAST:%>'áang'ahlanggan # ;
+NEG+CERT+PAST+HAB:%>'áang'ahlanggíinii # ;
+NEG+CERT+FUT:%>'ángäsaa'ahlans # ;
+NEG+CERT+REL:%>'áang'ahlans # ;
+NEG+INTS+PAST:%>'áangaa'ahlang # ;
+NEG+CONT:%>'áangaa'ahlanggaa # ;
+NEG+CTFACT+PRES:%>'áangaa'ahlanggang # ;
+NEG+RFLX:%>'áang'ahl # ;
+NEG+FUT+RFLX+INTERR:%>'ángäseehl # ;
+NEG+PL+IMPV:%>'áng'uu # ;
+NEG+3PL+IMM+PRES:%>'áng'waa # ;
+NEG+3PL+INTERR+SIMP+PRES:%>'áng'waa # ;
+NEG+3PL+SIMP+PRES:%>'áng'waang # ;
+NEG+3PL+DIR+PAST:%>'áng'wägan # ;
+NEG+3PL+INTERR+PAST:%>'áng'aawaa # ;
+NEG+3PL+INDIR+PAST:%>'áng'aawaan # ;
+NEG+3PL+REL:%>'áng'waas # ;
+NEG+3PL+REL+EVID:%>'áng'aawaas # ;
+NEG+3PL+NONFACT:%>'áng'waa%.ang # ;
+NEG+3PL+PAST+NONFACT:%>'áng'aawaa%.ang # ;
+NEG+3PL+INTERR+PRES+HAB:%>gáng'ang'waa # ;
+NEG+3PL+PRES+HAB:%>gáng'ang'waang # ;
+NEG+3PL+PRES+HAB+NONFACT:%>gáng'ang'waa%.ang # ;
+NEG+3PL+DIR+PAST+HAB:%>'áng'wägíinii # ;
+NEG+3PL+INTERR+PAST+HAB:%>'áng'wägáangaa # ;
+NEG+3PL+INDIR+PAST+HAB:%>'áng'wägáangaan # ;
+NEG+3PL+INTERR+FUT+LONG:%>'áng'waaäsaa # ;
+NEG+3PL+INTERR+FUT+SHORT:%>'áng'waaäs # ;
+NEG+3PL+SIMP+FUT:%>'áng'waaäsaang # ;
+NEG+3PL+IMM+FUT:%>'áng'waaäsga # ;
+NEG+3PL+REL+FUT:%>'áng'waaäsaas # ;
+NEG+3PL+FUT+NONFACT:%>'áng'waaäsaa%.ang # ;
+NEG+3PL+INTERR+NEAR+FUT:%>'wáa%.áng% k̲asaa'áng # ;
+NEG+3PL+NEAR+FUT:%>'wáa%.áng% k̲asaa'ánggang # ;
+NEG+3PL+INTERR+VNEAR+FUT:%>'wáa%.áng% k̲asaasdlä'áng # ;
+NEG+3PL+VNEAR+FUT:%>'wáa%.áng% k̲asaasdlä'ánggang # ;
+NEG+3PL+BIAS+IMM+PRES:%>'áng'waa'uuj # ;
+NEG+3PL+BIAS+SIMP+PRES:%>'áng'waa'uujang # ;
+NEG+3PL+RES:%>'áng'waaäsaa'uujang # ;
+NEG+3PL+BIAS+INTERR+PRES:%>'áng'waa'us # ;
+NEG+3PL+BIAS+INTERR+PAST:%>'áng'waa'ujaa # ;
+NEG+3PL+BIAS+INTERR+PAST+HAB:%>'áng'waa'uujaangaa # ;
+NEG+3PL+BIAS+INTERR+FUT:%>'áng'waaäsaa'us # ;
+NEG+3PL+CERT+PRES:%>'áng'waa'ahlanggang # ;
+NEG+3PL+CERT+PAST:%>'áng'waa'ahlanggan # ;
+NEG+3PL+CERT+PAST+HAB:%>'áng'waa'ahlanggíinii # ;
+NEG+3PL+CERT+FUT:%>'áng'waaäsaa'ahlans # ;
+NEG+3PL+CERT+REL:%>'áng'waa'ahlans # ;
+NEG+3PL+INTS+PAST:%>'áng'aawaa'ahlang # ;
+NEG+3PL+CONT:%>'áng'aawaa'ahlanggaa # ;
+NEG+3PL+CTFACT+PRES:%>'áng'aawaa'ahlanggang # ;
+NEG+3PL+RFLX:%>'áng'waa'ahl # ;
+NEG+3PL+FUT+RFLX+INTERR:%>'áng'waaäseehl # ;

LEXICON CLASS-ANG-STEM-2-INFL !!= @CODE@
+COND-AUX2:%> # ;
+INTERR+PAST:%>áa # ;
+INDIR+PAST:%>áan # ;
+REL+EVID:%>áas # ;
+PAST+NONFACT:%>áa%.ang # ;
+CERT+PRES:%>'ahlánggang # ;
+CERT+PAST:%>'ahlánggan # ;
+CERT+PAST+HAB:%>'ahlánggíinii # ;
+CERT+REL:%>'ahláns # ;
+INTS+PAST:%>áa'ahlang # ;
+CONT:%>áa'ahlanggaa # ;
+CTFACT+PRES:%>áa'ahlanggang # ;
+RFLX:%>'ahl # ;

LEXICON CLASS-AW-STEM !!= @CODE@
+V:w               CLASS-AW-STEM-1-INFL ;
+V:aw              CLASS-AW-STEM-2-INFL ;
+V+EXT:wdáal       CLASS-AAL-INFL  ;
+V+CIRCUM:wgwáang  CLASS-AANG-INFL  ;


LEXICON CLASS-AW-STEM-1-INFL !!= @CODE@
+COND-AUX1:%> # ;
+SG+IMPV:%> # ;
+IMM+PRES:%>ga # ;
+INTERR+SIMP+PRES:%> # ;
+SIMP+PRES:%>gáng # ;
+DIR+PAST:%>gán # ;
+REL:%>s # ;
+NONFACT:%>áng # ;
+INTERR+PRES+HAB:%>gáng # ;
+PRES+HAB:%>gánggang # ;
+PRES+HAB+NONFACT:%>gangáng # ;
+DIR+PAST+HAB:%>gíinii # ;
+INTERR+PAST+HAB:%>gáangaa # ;
+INDIR+PAST+HAB:%>gáangaan # ;
+INTERR+FUT+LONG:%>äsáa # ;
+INTERR+FUT+SHORT:%>äs # ;
+SIMP+FUT:%>äsáang # ;
+IMM+FUT:%>äsga # ;
+REL+FUT:%>äsáas # ;
+FUT+NONFACT:%>äsáa%.ang # ;
+INTERR+NEAR+FUT:%>áng% k̲asa'áa # ;
+NEAR+FUT:%>áng% k̲asa'áang # ;
+INTERR+VNEAR+FUT:%>áng% k̲asaasdláa # ;
+VNEAR+FUT:%>áng% k̲asaasdláang # ;
+BIAS+IMM+PRES:%>'úuj # ;
+BIAS+SIMP+PRES:%>'úujang # ;
+RES:%>äsáa'uujang # ;
+BIAS+INTERR+PRES:%>'us # ;
+BIAS+INTERR+PAST:%>'ujáa # ;
+BIAS+INTERR+PAST+HAB:%>'úujaangaa # ;
+BIAS+INTERR+FUT:%>äsáa'us # ;
+CERT+FUT:%>äsáa'ahlans # ;
+FUT+RFLX+INTERR:%>äséehl # ;
+PL+IMPV:%>'úu # ;
+3PL+IMM+PRES:%>'wáa # ;
+3PL+INTERR+SIMP+PRES:%>'wáa # ;
+3PL+SIMP+PRES:%>'wáang # ;
+3PL+DIR+PAST:%>'wägán # ;
+3PL+INTERR+PAST:%>'áawaa # ;
+3PL+INDIR+PAST:%>'áawaan # ;
+3PL+REL:%>'wáas # ;
+3PL+REL+EVID:%>'áawaas # ;
+3PL+NONFACT:%>'wáa%.ang # ;
+3PL+PAST+NONFACT:%>'áawaa%.ang # ;
+3PL+INTERR+PRES+HAB:%>gáng'waa # ;
+3PL+PRES+HAB:%>gáng'waang # ;
+3PL+PRES+HAB+NONFACT:%>gáng'waa%.ang # ;
+3PL+DIR+PAST+HAB:%>'wägíinii # ;
+3PL+INTERR+PAST+HAB:%>'wägáangaa # ;
+3PL+INDIR+PAST+HAB:%>'wägáangaan # ;
+3PL+INTERR+FUT+LONG:%>'wáaäsaa # ;
+3PL+INTERR+FUT+SHORT:%>'wáaäs # ;
+3PL+SIMP+FUT:%>'wáaäsaang # ;
+3PL+IMM+FUT:%>'wáaäsga # ;
+3PL+REL+FUT:%>'wáaäsaas # ;
+3PL+FUT+NONFACT:%>'wáaäsaa%.ang # ;
+3PL+INTERR+NEAR+FUT:%>'wáa%.áng% k̲asa'áa # ;
+3PL+NEAR+FUT:%>'wáa%.áng% k̲asa'áang # ;
+3PL+INTERR+VNEAR+FUT:%>'wáa%.áng% k̲asaasdláa # ;
+3PL+VNEAR+FUT:%>'wáa%.áng% k̲asaasdláang # ;
+3PL+BIAS+IMM+PRES:%>'wáa'uuj # ;
+3PL+BIAS+SIMP+PRES:%>'wáa'uujang # ;
+3PL+RES:%>'wáaäsaa'uujang # ;
+3PL+BIAS+INTERR+PRES:%>'wáa'us # ;
+3PL+BIAS+INTERR+PAST:%>'wáa'ujaa # ;
+3PL+BIAS+INTERR+PAST+HAB:%>'wáa'uujaangaa # ;
+3PL+BIAS+INTERR+FUT:%>'wáaäsaa'us # ;
+3PL+CERT+PRES:%>'wáa'ahlanggang # ;
+3PL+CERT+PAST:%>'wáa'ahlanggan # ;
+3PL+CERT+PAST+HAB:%>'wáa'ahlanggíinii # ;
+3PL+CERT+FUT:%>'wáaäsaa'ahlans # ;
+3PL+CERT+REL:%>'wáa'ahlans # ;
+3PL+INTS+PAST:%>'áawaa'ahlang # ;
+3PL+CONT:%>'áawaa'ahlanggaa # ;
+3PL+CTFACT+PRES:%>'áawaa'ahlanggang # ;
+3PL+RFLX:%>'wáa'ahl # ;
+3PL+FUT+RFLX+INTERR:%>'wáaäseehl # ;
+NEG+SG+IMPV:%>'áng # ;
+NEG+IMM+PRES:%>'ángga # ;
+NEG+INTERR+SIMP+PRES:%>'áng # ;
+NEG+SIMP+PRES:%>'ánggang # ;
+NEG+DIR+PAST:%>'ánggan # ;
+NEG+INTERR+PAST:%>'áangaa # ;
+NEG+INDIR+PAST:%>'áangaan # ;
+NEG+REL:%>'áns # ;
+NEG+REL+EVID:%>'áangaas # ;
+NEG+NONFACT:%>'angáng # ;
+NEG+PAST+NONFACT:%>'áangaa%.ang # ;
+NEG+INTERR+PRES+HAB:%>'ánggang # ;
+NEG+PRES+HAB:%>gáng'anggang # ;
+NEG+PRES+HAB+NONFACT:%>gáng'angang # ;
+NEG+DIR+PAST+HAB:%>'ánggíinii # ;
+NEG+INTERR+PAST+HAB:%>'ánggaangaa # ;
+NEG+INDIR+PAST+HAB:%>'ánggaangaan # ;
+NEG+INTERR+FUT+LONG:%>'ángäsaa # ;
+NEG+INTERR+FUT+SHORT:%>'ángäs # ;
+NEG+SIMP+FUT:%>'ángäsaang # ;
+NEG+IMM+FUT:%>'ángäsga # ;
+NEG+REL+FUT:%>'ángäsaas # ;
+NEG+FUT+NONFACT:%>'ángäsaa%.ang # ;
+NEG+INTERR+NEAR+FUT:%>áng% k̲asaa'áng # ;
+NEG+NEAR+FUT:%>áng% k̲asaa'ánggang # ;
+NEG+INTERR+VNEAR+FUT:%>áng% k̲asaasdlä'áng # ;
+NEG+VNEAR+FUT:%>áng% k̲asaasdlä'ánggang # ;
+NEG+BIAS+IMM+PRES:%>'áng'uuj # ;
+NEG+BIAS+SIMP+PRES:%>'áng'uujang # ;
+NEG+RES:%>'ángäsaa'uujang # ;
+NEG+BIAS+INTERR+PRES:%>'áng'us # ;
+NEG+BIAS+INTERR+PAST:%>'áng'ujaa # ;
+NEG+BIAS+INTERR+PAST+HAB:%>'áng'uujaangaa # ;
+NEG+BIAS+INTERR+FUT:%>'ángäsaa'us # ;
+NEG+CERT+PRES:%>'áang'ahlanggang # ;
+NEG+CERT+PAST:%>'áang'ahlanggan # ;
+NEG+CERT+PAST+HAB:%>'áang'ahlanggíinii # ;
+NEG+CERT+FUT:%>'ángäsaa'ahlans # ;
+NEG+CERT+REL:%>'áang'ahlans # ;
+NEG+INTS+PAST:%>'áangaa'ahlang # ;
+NEG+CONT:%>'áangaa'ahlanggaa # ;
+NEG+CTFACT+PRES:%>'áangaa'ahlanggang # ;
+NEG+RFLX:%>'áang'ahl # ;
+NEG+FUT+RFLX+INTERR:%>'ángäseehl # ;
+NEG+PL+IMPV:%>'áng'uu # ;
+NEG+3PL+IMM+PRES:%>'áng'waa # ;
+NEG+3PL+INTERR+SIMP+PRES:%>'áng'waa # ;
+NEG+3PL+SIMP+PRES:%>'áng'waang # ;
+NEG+3PL+DIR+PAST:%>'áng'wägan # ;
+NEG+3PL+INTERR+PAST:%>'áng'aawaa # ;
+NEG+3PL+INDIR+PAST:%>'áng'aawaan # ;
+NEG+3PL+REL:%>'áng'waas # ;
+NEG+3PL+REL+EVID:%>'áng'aawaas # ;
+NEG+3PL+NONFACT:%>'áng'waa%.ang # ;
+NEG+3PL+PAST+NONFACT:%>'áng'aawaa%.ang # ;
+NEG+3PL+INTERR+PRES+HAB:%>gáng'ang'waa # ;
+NEG+3PL+PRES+HAB:%>gáng'ang'waang # ;
+NEG+3PL+PRES+HAB+NONFACT:%>gáng'ang'waa%.ang # ;
+NEG+3PL+DIR+PAST+HAB:%>'áng'wägíinii # ;
+NEG+3PL+INTERR+PAST+HAB:%>'áng'wägáangaa # ;
+NEG+3PL+INDIR+PAST+HAB:%>'áng'wägáangaan # ;
+NEG+3PL+INTERR+FUT+LONG:%>'áng'waaäsaa # ;
+NEG+3PL+INTERR+FUT+SHORT:%>'áng'waaäs # ;
+NEG+3PL+SIMP+FUT:%>'áng'waaäsaang # ;
+NEG+3PL+IMM+FUT:%>'áng'waaäsga # ;
+NEG+3PL+REL+FUT:%>'áng'waaäsaas # ;
+NEG+3PL+FUT+NONFACT:%>'áng'waaäsaa%.ang # ;
+NEG+3PL+INTERR+NEAR+FUT:%>'wáa%.áng% k̲asaa'áng # ;
+NEG+3PL+NEAR+FUT:%>'wáa%.áng% k̲asaa'ánggang # ;
+NEG+3PL+INTERR+VNEAR+FUT:%>'wáa%.áng% k̲asaasdlä'áng # ;
+NEG+3PL+VNEAR+FUT:%>'wáa%.áng% k̲asaasdlä'ánggang # ;
+NEG+3PL+BIAS+IMM+PRES:%>'áng'waa'uuj # ;
+NEG+3PL+BIAS+SIMP+PRES:%>'áng'waa'uujang # ;
+NEG+3PL+RES:%>'áng'waaäsaa'uujang # ;
+NEG+3PL+BIAS+INTERR+PRES:%>'áng'waa'us # ;
+NEG+3PL+BIAS+INTERR+PAST:%>'áng'waa'ujaa # ;
+NEG+3PL+BIAS+INTERR+PAST+HAB:%>'áng'waa'uujaangaa # ;
+NEG+3PL+BIAS+INTERR+FUT:%>'áng'waaäsaa'us # ;
+NEG+3PL+CERT+PRES:%>'áng'waa'ahlanggang # ;
+NEG+3PL+CERT+PAST:%>'áng'waa'ahlanggan # ;
+NEG+3PL+CERT+PAST+HAB:%>'áng'waa'ahlanggíinii # ;
+NEG+3PL+CERT+FUT:%>'áng'waaäsaa'ahlans # ;
+NEG+3PL+CERT+REL:%>'áng'waa'ahlans # ;
+NEG+3PL+INTS+PAST:%>'áng'aawaa'ahlang # ;
+NEG+3PL+CONT:%>'áng'aawaa'ahlanggaa # ;
+NEG+3PL+CTFACT+PRES:%>'áng'aawaa'ahlanggang # ;
+NEG+3PL+RFLX:%>'áng'waa'ahl # ;
+NEG+3PL+FUT+RFLX+INTERR:%>'áng'waaäseehl # ;

LEXICON CLASS-AW-STEM-2-INFL !!= @CODE@
+COND-AUX2:%> # ;
+INTERR+PAST:aa # ;
+INDIR+PAST:aan # ;
+REL+EVID:aas # ;
+PAST+NONFACT:aa%.ang # ;
+CERT+PRES:'ahlanggang # ;
+CERT+PAST:'ahlanggan # ;
+CERT+PAST+HAB:'ahlanggiinii # ;
+CERT+REL:'ahlans # ;
+INTS+PAST:aa'ahlang # ;
+CONT:aa'ahlanggaa # ;
+CTFACT+PRES:aa'ahlanggang # ;
+RFLX:'ahl # ;


LEXICON CLASS-AY-STEM !!= @CODE@
+V:y               CLASS-AY-STEM-1-INFL ;
+V:ay              CLASS-AY-STEM-2-INFL ;
+V+EXT:ydáal       CLASS-AAL-INFL  ;
+V+CIRCUM:ygwáang  CLASS-AANG-INFL  ;

LEXICON CLASS-AY-STEM-1-INFL !!= @CODE@
+COND-AUX1:%> # ;
+SG+IMPV:%> # ;
+IMM+PRES:%>ga # ;
+INTERR+SIMP+PRES:%> # ;
+SIMP+PRES:%>gáng # ;
+DIR+PAST:%>gán # ;
+REL:%>s # ;
+NONFACT:%>áng # ;
+INTERR+PRES+HAB:%>gáng # ;
+PRES+HAB:%>gánggang # ;
+PRES+HAB+NONFACT:%>gangáng # ;
+DIR+PAST+HAB:%>gíinii # ;
+INTERR+PAST+HAB:%>gáangaa # ;
+INDIR+PAST+HAB:%>gáangaan # ;
+INTERR+FUT+LONG:%>äsáa # ;
+INTERR+FUT+SHORT:%>äs # ;
+SIMP+FUT:%>äsáang # ;
+IMM+FUT:%>äsga # ;
+REL+FUT:%>äsáas # ;
+FUT+NONFACT:%>äsáa%.ang # ;
+INTERR+NEAR+FUT:%>áng% k̲asa'áa # ;
+NEAR+FUT:%>áng% k̲asa'áang # ;
+INTERR+VNEAR+FUT:%>áng% k̲asaasdláa # ;
+VNEAR+FUT:%>áng% k̲asaasdláang # ;
+BIAS+IMM+PRES:%>'úuj # ;
+BIAS+SIMP+PRES:%>'úujang # ;
+RES:%>äsáa'uujang # ;
+BIAS+INTERR+PRES:%>'us # ;
+BIAS+INTERR+PAST:%>'ujáa # ;
+BIAS+INTERR+PAST+HAB:%>'úujaangaa # ;
+BIAS+INTERR+FUT:%>äsáa'us # ;
+CERT+FUT:%>äsáa'ahlans # ;
+FUT+RFLX+INTERR:%>äséehl # ;
+PL+IMPV:%>'úu # ;
+3PL+IMM+PRES:%>'wáa # ;
+3PL+INTERR+SIMP+PRES:%>'wáa # ;
+3PL+SIMP+PRES:%>'wáang # ;
+3PL+DIR+PAST:%>'wägán # ;
+3PL+INTERR+PAST:%>'áawaa # ;
+3PL+INDIR+PAST:%>'áawaan # ;
+3PL+REL:%>'wáas # ;
+3PL+REL+EVID:%>'áawaas # ;
+3PL+NONFACT:%>'wáa%.ang # ;
+3PL+PAST+NONFACT:%>'áawaa%.ang # ;
+3PL+INTERR+PRES+HAB:%>gáng'waa # ;
+3PL+PRES+HAB:%>gáng'waang # ;
+3PL+PRES+HAB+NONFACT:%>gáng'waa%.ang # ;
+3PL+DIR+PAST+HAB:%>'wägíinii # ;
+3PL+INTERR+PAST+HAB:%>'wägáangaa # ;
+3PL+INDIR+PAST+HAB:%>'wägáangaan # ;
+3PL+INTERR+FUT+LONG:%>'wáaäsaa # ;
+3PL+INTERR+FUT+SHORT:%>'wáaäs # ;
+3PL+SIMP+FUT:%>'wáaäsaang # ;
+3PL+IMM+FUT:%>'wáaäsga # ;
+3PL+REL+FUT:%>'wáaäsaas # ;
+3PL+FUT+NONFACT:%>'wáaäsaa%.ang # ;
+3PL+INTERR+NEAR+FUT:%>'wáa%.áng% k̲asa'áa # ;
+3PL+NEAR+FUT:%>'wáa%.áng% k̲asa'áang # ;
+3PL+INTERR+VNEAR+FUT:%>'wáa%.áng% k̲asaasdláa # ;
+3PL+VNEAR+FUT:%>'wáa%.áng% k̲asaasdláang # ;
+3PL+BIAS+IMM+PRES:%>'wáa'uuj # ;
+3PL+BIAS+SIMP+PRES:%>'wáa'uujang # ;
+3PL+RES:%>'wáaäsaa'uujang # ;
+3PL+BIAS+INTERR+PRES:%>'wáa'us # ;
+3PL+BIAS+INTERR+PAST:%>'wáa'ujaa # ;
+3PL+BIAS+INTERR+PAST+HAB:%>'wáa'uujaangaa # ;
+3PL+BIAS+INTERR+FUT:%>'wáaäsaa'us # ;
+3PL+CERT+PRES:%>'wáa'ahlanggang # ;
+3PL+CERT+PAST:%>'wáa'ahlanggan # ;
+3PL+CERT+PAST+HAB:%>'wáa'ahlanggíinii # ;
+3PL+CERT+FUT:%>'wáaäsaa'ahlans # ;
+3PL+CERT+REL:%>'wáa'ahlans # ;
+3PL+INTS+PAST:%>'áawaa'ahlang # ;
+3PL+CONT:%>'áawaa'ahlanggaa # ;
+3PL+CTFACT+PRES:%>'áawaa'ahlanggang # ;
+3PL+RFLX:%>'wáa'ahl # ;
+3PL+FUT+RFLX+INTERR:%>'wáaäseehl # ;
+NEG+SG+IMPV:%>'áng # ;
+NEG+IMM+PRES:%>'ángga # ;
+NEG+INTERR+SIMP+PRES:%>'áng # ;
+NEG+SIMP+PRES:%>'ánggang # ;
+NEG+DIR+PAST:%>'ánggan # ;
+NEG+INTERR+PAST:%>'áangaa # ;
+NEG+INDIR+PAST:%>'áangaan # ;
+NEG+REL:%>'áns # ;
+NEG+REL+EVID:%>'áangaas # ;
+NEG+NONFACT:%>'angáng # ;
+NEG+PAST+NONFACT:%>'áangaa%.ang # ;
+NEG+INTERR+PRES+HAB:%>'ánggang # ;
+NEG+PRES+HAB:%>gáng'anggang # ;
+NEG+PRES+HAB+NONFACT:%>gáng'angang # ;
+NEG+DIR+PAST+HAB:%>'ánggíinii # ;
+NEG+INTERR+PAST+HAB:%>'ánggaangaa # ;
+NEG+INDIR+PAST+HAB:%>'ánggaangaan # ;
+NEG+INTERR+FUT+LONG:%>'ángäsaa # ;
+NEG+INTERR+FUT+SHORT:%>'ángäs # ;
+NEG+SIMP+FUT:%>'ángäsaang # ;
+NEG+IMM+FUT:%>'ángäsga # ;
+NEG+REL+FUT:%>'ángäsaas # ;
+NEG+FUT+NONFACT:%>'ángäsaa%.ang # ;
+NEG+INTERR+NEAR+FUT:%>áng% k̲asaa'áng # ;
+NEG+NEAR+FUT:%>áng% k̲asaa'ánggang # ;
+NEG+INTERR+VNEAR+FUT:%>áng% k̲asaasdlä'áng # ;
+NEG+VNEAR+FUT:%>áng% k̲asaasdlä'ánggang # ;
+NEG+BIAS+IMM+PRES:%>'áng'uuj # ;
+NEG+BIAS+SIMP+PRES:%>'áng'uujang # ;
+NEG+RES:%>'ángäsaa'uujang # ;
+NEG+BIAS+INTERR+PRES:%>'áng'us # ;
+NEG+BIAS+INTERR+PAST:%>'áng'ujaa # ;
+NEG+BIAS+INTERR+PAST+HAB:%>'áng'uujaangaa # ;
+NEG+BIAS+INTERR+FUT:%>'ángäsaa'us # ;
+NEG+CERT+PRES:%>'áang'ahlanggang # ;
+NEG+CERT+PAST:%>'áang'ahlanggan # ;
+NEG+CERT+PAST+HAB:%>'áang'ahlanggíinii # ;
+NEG+CERT+FUT:%>'ángäsaa'ahlans # ;
+NEG+CERT+REL:%>'áang'ahlans # ;
+NEG+INTS+PAST:%>'áangaa'ahlang # ;
+NEG+CONT:%>'áangaa'ahlanggaa # ;
+NEG+CTFACT+PRES:%>'áangaa'ahlanggang # ;
+NEG+RFLX:%>'áang'ahl # ;
+NEG+FUT+RFLX+INTERR:%>'ángäseehl # ;
+NEG+PL+IMPV:%>'áng'uu # ;
+NEG+3PL+IMM+PRES:%>'áng'waa # ;
+NEG+3PL+INTERR+SIMP+PRES:%>'áng'waa # ;
+NEG+3PL+SIMP+PRES:%>'áng'waang # ;
+NEG+3PL+DIR+PAST:%>'áng'wägan # ;
+NEG+3PL+INTERR+PAST:%>'áng'aawaa # ;
+NEG+3PL+INDIR+PAST:%>'áng'aawaan # ;
+NEG+3PL+REL:%>'áng'waas # ;
+NEG+3PL+REL+EVID:%>'áng'aawaas # ;
+NEG+3PL+NONFACT:%>'áng'waa%.ang # ;
+NEG+3PL+PAST+NONFACT:%>'áng'aawaa%.ang # ;
+NEG+3PL+INTERR+PRES+HAB:%>gáng'ang'waa # ;
+NEG+3PL+PRES+HAB:%>gáng'ang'waang # ;
+NEG+3PL+PRES+HAB+NONFACT:%>gáng'ang'waa%.ang # ;
+NEG+3PL+DIR+PAST+HAB:%>'áng'wägíinii # ;
+NEG+3PL+INTERR+PAST+HAB:%>'áng'wägáangaa # ;
+NEG+3PL+INDIR+PAST+HAB:%>'áng'wägáangaan # ;
+NEG+3PL+INTERR+FUT+LONG:%>'áng'waaäsaa # ;
+NEG+3PL+INTERR+FUT+SHORT:%>'áng'waaäs # ;
+NEG+3PL+SIMP+FUT:%>'áng'waaäsaang # ;
+NEG+3PL+IMM+FUT:%>'áng'waaäsga # ;
+NEG+3PL+REL+FUT:%>'áng'waaäsaas # ;
+NEG+3PL+FUT+NONFACT:%>'áng'waaäsaa%.ang # ;
+NEG+3PL+INTERR+NEAR+FUT:%>'wáa%.áng% k̲asaa'áng # ;
+NEG+3PL+NEAR+FUT:%>'wáa%.áng% k̲asaa'ánggang # ;
+NEG+3PL+INTERR+VNEAR+FUT:%>'wáa%.áng% k̲asaasdlä'áng # ;
+NEG+3PL+VNEAR+FUT:%>'wáa%.áng% k̲asaasdlä'ánggang # ;
+NEG+3PL+BIAS+IMM+PRES:%>'áng'waa'uuj # ;
+NEG+3PL+BIAS+SIMP+PRES:%>'áng'waa'uujang # ;
+NEG+3PL+RES:%>'áng'waaäsaa'uujang # ;
+NEG+3PL+BIAS+INTERR+PRES:%>'áng'waa'us # ;
+NEG+3PL+BIAS+INTERR+PAST:%>'áng'waa'ujaa # ;
+NEG+3PL+BIAS+INTERR+PAST+HAB:%>'áng'waa'uujaangaa # ;
+NEG+3PL+BIAS+INTERR+FUT:%>'áng'waaäsaa'us # ;
+NEG+3PL+CERT+PRES:%>'áng'waa'ahlanggang # ;
+NEG+3PL+CERT+PAST:%>'áng'waa'ahlanggan # ;
+NEG+3PL+CERT+PAST+HAB:%>'áng'waa'ahlanggíinii # ;
+NEG+3PL+CERT+FUT:%>'áng'waaäsaa'ahlans # ;
+NEG+3PL+CERT+REL:%>'áng'waa'ahlans # ;
+NEG+3PL+INTS+PAST:%>'áng'aawaa'ahlang # ;
+NEG+3PL+CONT:%>'áng'aawaa'ahlanggaa # ;
+NEG+3PL+CTFACT+PRES:%>'áng'aawaa'ahlanggang # ;
+NEG+3PL+RFLX:%>'áng'waa'ahl # ;
+NEG+3PL+FUT+RFLX+INTERR:%>'áng'waaäseehl # ;

LEXICON CLASS-AY-STEM-2-INFL !!= @CODE@
+COND-AUX2:%> # ;
+INTERR+PAST:%>áa # ;
+INDIR+PAST:%>áan # ;
+REL+EVID:%>áas # ;
+PAST+NONFACT:%>áa%.ang # ;
+CERT+PRES:%>'ahlánggang # ;
+CERT+PAST:%>'ahlánggan # ;
+CERT+PAST+HAB:%>'ahlánggíinii # ;
+CERT+REL:%>'ahláns # ;
+INTS+PAST:%>áa'ahlang # ;
+CONT:%>áa'ahlanggaa # ;
+CTFACT+PRES:%>áa'ahlanggang # ;
+RFLX:%>'ahl # ;


LEXICON CLASS-EEHL-STEM !!= @CODE@
+V:eehl              CLASS-EEHL-STEM-1-INFL ;
+V:éel               CLASS-EEHL-STEM-2-INFL ;
+V+EXT:eehldáal      CLASS-AAL-INFL  ;
+V+CIRCUM:éelgwáang  CLASS-AANG-INFL  ;

LEXICON CLASS-EEHL-STEM-1-INFL !!= @CODE@
+COND-AUX1:%> # ;
+SG+IMPV:%> # ;
+INTERR+SIMP+PRES:%> # ;
+REL:%>s # ;
+NONFACT:%>áng # ;
+INTERR+FUT+LONG:%>äsáa # ;
+INTERR+FUT+SHORT:%>äs # ;
+SIMP+FUT:%>äsáang # ;
+IMM+FUT:%>äsga # ;
+REL+FUT:%>äsáas # ;
+FUT+NONFACT:%>äsáa%.ang # ;
+INTERR+NEAR+FUT:%>áng% k̲asa'áa # ;
+NEAR+FUT:%>áng% k̲asa'áang # ;
+INTERR+VNEAR+FUT:%>áng% k̲asaasdláa # ;
+VNEAR+FUT:%>áng% k̲asaasdláang # ;
+BIAS+IMM+PRES:%>'úuj # ;
+BIAS+SIMP+PRES:%>'úujang # ;
+RES:%>äsáa'uujang # ;
+BIAS+INTERR+PRES:%>'us # ;
+BIAS+INTERR+PAST:%>'ujáa # ;
+BIAS+INTERR+PAST+HAB:%>'úujaangaa # ;
+BIAS+INTERR+FUT:%>äsáa'us # ;
+CERT+PRES:%>'ahlánggang # ;
+CERT+PAST:%>'ahlánggan # ;
+CERT+PAST+HAB:%>'ahlánggíinii # ;
+CERT+FUT:%>äsáa'ahlans # ;
+CERT+REL:%>'ahláns # ;
+RFLX:%>'ahl # ;
+FUT+RFLX+INTERR:%>äséehl # ;
+PL+IMPV:%>'úu # ;
+3PL+IMM+PRES:%>'wáa # ;
+3PL+INTERR+SIMP+PRES:%>'wáa # ;
+3PL+SIMP+PRES:%>'wáang # ;
+3PL+DIR+PAST:%>'wägán # ;
+3PL+INTERR+PAST:%>'áawaa # ;
+3PL+INDIR+PAST:%>'áawaan # ;
+3PL+REL:%>'wáas # ;
+3PL+REL+EVID:%>'áawaas # ;
+3PL+NONFACT:%>'wáa%.ang # ;
+3PL+PAST+NONFACT:%>'áawaa%.ang # ;
+3PL+DIR+PAST+HAB:%>'wägíinii # ;
+3PL+INTERR+PAST+HAB:%>'wägáangaa # ;
+3PL+INDIR+PAST+HAB:%>'wägáangaan # ;
+3PL+INTERR+FUT+LONG:%>'wáaäsaa # ;
+3PL+INTERR+FUT+SHORT:%>'wáaäs # ;
+3PL+SIMP+FUT:%>'wáaäsaang # ;
+3PL+IMM+FUT:%>'wáaäsga # ;
+3PL+REL+FUT:%>'wáaäsaas # ;
+3PL+FUT+NONFACT:%>'wáaäsaa%.ang # ;
+3PL+INTERR+NEAR+FUT:%>'wáa%.áng% k̲asa'áa # ;
+3PL+NEAR+FUT:%>'wáa%.áng% k̲asa'áang # ;
+3PL+INTERR+VNEAR+FUT:%>'wáa%.áng% k̲asaasdláa # ;
+3PL+VNEAR+FUT:%>'wáa%.áng% k̲asaasdláang # ;
+3PL+BIAS+IMM+PRES:%>'wáa'uuj # ;
+3PL+BIAS+SIMP+PRES:%>'wáa'uujang # ;
+3PL+RES:%>'wáaäsaa'uujang # ;
+3PL+BIAS+INTERR+PRES:%>'wáa'us # ;
+3PL+BIAS+INTERR+PAST:%>'wáa'ujaa # ;
+3PL+BIAS+INTERR+PAST+HAB:%>'wáa'uujaangaa # ;
+3PL+BIAS+INTERR+FUT:%>'wáaäsaa'us # ;
+3PL+CERT+PRES:%>'wáa'ahlanggang # ;
+3PL+CERT+PAST:%>'wáa'ahlanggan # ;
+3PL+CERT+PAST+HAB:%>'wáa'ahlanggíinii # ;
+3PL+CERT+FUT:%>'wáaäsaa'ahlans # ;
+3PL+CERT+REL:%>'wáa'ahlans # ;
+3PL+INTS+PAST:%>'áawaa'ahlang # ;
+3PL+CONT:%>'áawaa'ahlanggaa # ;
+3PL+CTFACT+PRES:%>'áawaa'ahlanggang # ;
+3PL+RFLX:%>'wáa'ahl # ;
+3PL+FUT+RFLX+INTERR:%>'wáaäseehl # ;
+NEG+SG+IMPV:%>'áng # ;
+NEG+IMM+PRES:%>'ángga # ;
+NEG+INTERR+SIMP+PRES:%>'áng # ;
+NEG+SIMP+PRES:%>'ánggang # ;
+NEG+DIR+PAST:%>'ánggan # ;
+NEG+INTERR+PAST:%>'áangaa # ;
+NEG+INDIR+PAST:%>'áangaan # ;
+NEG+REL:%>'áns # ;
+NEG+REL+EVID:%>'áangaas # ;
+NEG+NONFACT:%>'angáng # ;
+NEG+PAST+NONFACT:%>'áangaa%.ang # ;
+NEG+INTERR+PRES+HAB:%>'ánggang # ;
+NEG+DIR+PAST+HAB:%>'ánggíinii # ;
+NEG+INTERR+PAST+HAB:%>'ánggaangaa # ;
+NEG+INDIR+PAST+HAB:%>'ánggaangaan # ;
+NEG+INTERR+FUT+LONG:%>'ángäsaa # ;
+NEG+INTERR+FUT+SHORT:%>'ángäs # ;
+NEG+SIMP+FUT:%>'ángäsaang # ;
+NEG+IMM+FUT:%>'ángäsga # ;
+NEG+REL+FUT:%>'ángäsaas # ;
+NEG+FUT+NONFACT:%>'ángäsaa%.ang # ;
+NEG+INTERR+NEAR+FUT:%>áng% k̲asaa'áng # ;
+NEG+NEAR+FUT:%>áng% k̲asaa'ánggang # ;
+NEG+INTERR+VNEAR+FUT:%>áng% k̲asaasdlä'áng # ;
+NEG+VNEAR+FUT:%>áng% k̲asaasdlä'ánggang # ;
+NEG+BIAS+IMM+PRES:%>'áng'uuj # ;
+NEG+BIAS+SIMP+PRES:%>'áng'uujang # ;
+NEG+RES:%>'ángäsaa'uujang # ;
+NEG+BIAS+INTERR+PRES:%>'áng'us # ;
+NEG+BIAS+INTERR+PAST:%>'áng'ujaa # ;
+NEG+BIAS+INTERR+PAST+HAB:%>'áng'uujaangaa # ;
+NEG+BIAS+INTERR+FUT:%>'ángäsaa'us # ;
+NEG+CERT+PRES:%>'áang'ahlanggang # ;
+NEG+CERT+PAST:%>'áang'ahlanggan # ;
+NEG+CERT+PAST+HAB:%>'áang'ahlanggíinii # ;
+NEG+CERT+FUT:%>'ángäsaa'ahlans # ;
+NEG+CERT+REL:%>'áang'ahlans # ;
+NEG+INTS+PAST:%>'áangaa'ahlang # ;
+NEG+CONT:%>'áangaa'ahlanggaa # ;
+NEG+CTFACT+PRES:%>'áangaa'ahlanggang # ;
+NEG+RFLX:%>'áang'ahl # ;
+NEG+FUT+RFLX+INTERR:%>'ángäseehl # ;
+NEG+PL+IMPV:%>'áng'uu # ;
+NEG+3PL+IMM+PRES:%>'áng'waa # ;
+NEG+3PL+INTERR+SIMP+PRES:%>'áng'waa # ;
+NEG+3PL+SIMP+PRES:%>'áng'waang # ;
+NEG+3PL+DIR+PAST:%>'áng'wägan # ;
+NEG+3PL+INTERR+PAST:%>'áng'aawaa # ;
+NEG+3PL+INDIR+PAST:%>'áng'aawaan # ;
+NEG+3PL+REL:%>'áng'waas # ;
+NEG+3PL+REL+EVID:%>'áng'aawaas # ;
+NEG+3PL+NONFACT:%>'áng'waa%.ang # ;
+NEG+3PL+PAST+NONFACT:%>'áng'aawaa%.ang # ;
+NEG+3PL+DIR+PAST+HAB:%>'áng'wägíinii # ;
+NEG+3PL+INTERR+PAST+HAB:%>'áng'wägáangaa # ;
+NEG+3PL+INDIR+PAST+HAB:%>'áng'wägáangaan # ;
+NEG+3PL+INTERR+FUT+LONG:%>'áng'waaäsaa # ;
+NEG+3PL+INTERR+FUT+SHORT:%>'áng'waaäs # ;
+NEG+3PL+SIMP+FUT:%>'áng'waaäsaang # ;
+NEG+3PL+IMM+FUT:%>'áng'waaäsga # ;
+NEG+3PL+REL+FUT:%>'áng'waaäsaas # ;
+NEG+3PL+FUT+NONFACT:%>'áng'waaäsaa%.ang # ;
+NEG+3PL+INTERR+NEAR+FUT:%>'wáa%.áng% k̲asaa'áng # ;
+NEG+3PL+NEAR+FUT:%>'wáa%.áng% k̲asaa'ánggang # ;
+NEG+3PL+INTERR+VNEAR+FUT:%>'wáa%.áng% k̲asaasdlä'áng # ;
+NEG+3PL+VNEAR+FUT:%>'wáa%.áng% k̲asaasdlä'ánggang # ;
+NEG+3PL+BIAS+IMM+PRES:%>'áng'waa'uuj # ;
+NEG+3PL+BIAS+SIMP+PRES:%>'áng'waa'uujang # ;
+NEG+3PL+RES:%>'áng'waaäsaa'uujang # ;
+NEG+3PL+BIAS+INTERR+PRES:%>'áng'waa'us # ;
+NEG+3PL+BIAS+INTERR+PAST:%>'áng'waa'ujaa # ;
+NEG+3PL+BIAS+INTERR+PAST+HAB:%>'áng'waa'uujaangaa # ;
+NEG+3PL+BIAS+INTERR+FUT:%>'áng'waaäsaa'us # ;
+NEG+3PL+CERT+PRES:%>'áng'waa'ahlanggang # ;
+NEG+3PL+CERT+PAST:%>'áng'waa'ahlanggan # ;
+NEG+3PL+CERT+PAST+HAB:%>'áng'waa'ahlanggíinii # ;
+NEG+3PL+CERT+FUT:%>'áng'waaäsaa'ahlans # ;
+NEG+3PL+CERT+REL:%>'áng'waa'ahlans # ;
+NEG+3PL+INTS+PAST:%>'áng'aawaa'ahlang # ;
+NEG+3PL+CONT:%>'áng'aawaa'ahlanggaa # ;
+NEG+3PL+CTFACT+PRES:%>'áng'aawaa'ahlanggang # ;
+NEG+3PL+RFLX:%>'áng'waa'ahl # ;
+NEG+3PL+FUT+RFLX+INTERR:%>'áng'waaäseehl # ;

LEXICON CLASS-EEHL-STEM-2-INFL !!= @CODE@
+COND-AUX2:%> # ;
+IMM+PRES:%>ga # ;
+SIMP+PRES:%>gáng # ;
+DIR+PAST:%>gán # ;
+INTERR+PAST:%>áa # ;
+INDIR+PAST:%>áan # ;
+REL+EVID:%>áas # ;
+PAST+NONFACT:%>áa%.ang # ;
+INTERR+PRES+HAB:%>gáng # ;
+PRES+HAB:%>gánggang # ;
+PRES+HAB+NONFACT:%>gangáng # ;
+DIR+PAST+HAB:%>gíinii # ;
+INTERR+PAST+HAB:%>gáangaa # ;
+INDIR+PAST+HAB:%>gáangaan # ;
+INTS+PAST:%>áa'ahlang # ;
+CONT:%>áa'ahlanggaa # ;
+CTFACT+PRES:%>áa'ahlanggang # ;
+3PL+INTERR+PRES+HAB:%>gáng'waa # ;
+3PL+PRES+HAB:%>gáng'waang # ;
+3PL+PRES+HAB+NONFACT:%>gáng'waa%.ang # ;
+NEG+PRES+HAB:%>gáng'anggang # ;
+NEG+PRES+HAB+NONFACT:%>gáng'angang # ;
+NEG+3PL+INTERR+PRES+HAB:%>gáng'ang'waa # ;
+NEG+3PL+PRES+HAB:%>gáng'ang'waang # ;
+NEG+3PL+PRES+HAB+NONFACT:%>gáng'ang'waa%.ang # ;

LEXICON CLASS-ID-STEM !!= @CODE@
+V:id               CLASS-ID-STEM-1-INFL ;
+V:íid              CLASS-ID-STEM-2-INFL ;
+V+EXT:iddáal       CLASS-AAL-INFL  ;
+V+CIRCUM:idgwáang  CLASS-AANG-INFL  ;

LEXICON CLASS-ID-STEM-1-INFL !!= @CODE@
+COND-AUX1:%> # ;
+SG+IMPV: # ;
+INTERR+SIMP+PRES: # ;
+INTERR+PAST:aa # ;
+INDIR+PAST:aan # ;
+REL:s # ;
+REL+EVID:aas # ;
+PAST+NONFACT:aa%.ang # ;
+INTERR+FUT+LONG:äsaa # ;
+INTERR+FUT+SHORT:äs # ;
+SIMP+FUT:äsaang # ;
+IMM+FUT:äsga # ;
+REL+FUT:äsaas # ;
+FUT+NONFACT:äsaa%.ang # ;
+BIAS+IMM+PRES:'uuj # ;
+BIAS+SIMP+PRES:'uujang # ;
+RES:äsaa'uujang # ;
+BIAS+INTERR+PRES:'us # ;
+BIAS+INTERR+PAST:'ujaa # ;
+BIAS+INTERR+PAST+HAB:'uujaangaa # ;
+BIAS+INTERR+FUT:äsaa'us # ;
+CERT+FUT:äsaa'ahlans # ;
+FUT+RFLX+INTERR:äseehl # ;
+PL+IMPV:'uu # ;
+3PL+IMM+PRES:'waa # ;
+3PL+INTERR+SIMP+PRES:'waa # ;
+3PL+SIMP+PRES:'waang # ;
+3PL+DIR+PAST:'wägan # ;
+3PL+INTERR+PAST:'aawaa # ;
+3PL+INDIR+PAST:'aawaan # ;
+3PL+REL:'waas # ;
+3PL+REL+EVID:'aawaas # ;
+3PL+NONFACT:'waa%.ang # ;
+3PL+PAST+NONFACT:'aawaa%.ang # ;
+3PL+DIR+PAST+HAB:'wägiinii # ;
+3PL+INTERR+PAST+HAB:'wägaangaa # ;
+3PL+INDIR+PAST+HAB:'wägaangaan # ;
+3PL+INTERR+FUT+LONG:'waaäsaa # ;
+3PL+INTERR+FUT+SHORT:'waaäs # ;
+3PL+SIMP+FUT:'waaäsaang # ;
+3PL+IMM+FUT:'waaäsga # ;
+3PL+REL+FUT:'waaäsaas # ;
+3PL+FUT+NONFACT:'waaäsaa%.ang # ;
+3PL+INTERR+NEAR+FUT:'waa%.ang% k̲asa'áa # ;
+3PL+NEAR+FUT:'waa%.ang% k̲asa'áang # ;
+3PL+INTERR+VNEAR+FUT:'waa%.ang% k̲asaasdláa # ;
+3PL+VNEAR+FUT:'waa%.ang% k̲asaasdláang # ;
+3PL+BIAS+IMM+PRES:'waa'uuj # ;
+3PL+BIAS+SIMP+PRES:'waa'uujang # ;
+3PL+RES:'waaäsaa'uujang # ;
+3PL+BIAS+INTERR+PRES:'waa'us # ;
+3PL+BIAS+INTERR+PAST:'waa'ujaa # ;
+3PL+BIAS+INTERR+PAST+HAB:'waa'uujaangaa # ;
+3PL+BIAS+INTERR+FUT:'waaäsaa'us # ;
+3PL+CERT+PRES:'waa'ahlanggang # ;
+3PL+CERT+PAST:'waa'ahlanggan # ;
+3PL+CERT+PAST+HAB:'waa'ahlanggiinii # ;
+3PL+CERT+FUT:'waaäsaa'ahlans # ;
+3PL+CERT+REL:'waa'ahlans # ;
+3PL+INTS+PAST:'aawaa'ahlang # ;
+3PL+CONT:'aawaa'ahlanggaa # ;
+3PL+CTFACT+PRES:'aawaa'ahlanggang # ;
+3PL+RFLX:'waa'ahl # ;
+3PL+FUT+RFLX+INTERR:'waaäseehl # ;
+NEG+SG+IMPV:'ang # ;
+NEG+IMM+PRES:'angga # ;
+NEG+INTERR+SIMP+PRES:'ang # ;
+NEG+SIMP+PRES:'anggang # ;
+NEG+DIR+PAST:'anggan # ;
+NEG+INTERR+PAST:'aangaa # ;
+NEG+INDIR+PAST:'aangaan # ;
+NEG+REL:'ans # ;
+NEG+REL+EVID:'aangaas # ;
+NEG+NONFACT:'angang # ;
+NEG+PAST+NONFACT:'aangaa%.ang # ;
+NEG+INTERR+PRES+HAB:'anggang # ;
+NEG+DIR+PAST+HAB:'anggiinii # ;
+NEG+INTERR+PAST+HAB:'anggaangaa # ;
+NEG+INDIR+PAST+HAB:'anggaangaan # ;
+NEG+INTERR+FUT+LONG:'angäsaa # ;
+NEG+INTERR+FUT+SHORT:'angäs # ;
+NEG+SIMP+FUT:'angäsaang # ;
+NEG+IMM+FUT:'angäsga # ;
+NEG+REL+FUT:'angäsaas # ;
+NEG+FUT+NONFACT:'angäsaa%.ang # ;
+NEG+BIAS+IMM+PRES:'ang'uuj # ;
+NEG+BIAS+SIMP+PRES:'ang'uujang # ;
+NEG+RES:'angäsaa'uujang # ;
+NEG+BIAS+INTERR+PRES:'ang'us # ;
+NEG+BIAS+INTERR+PAST:'ang'ujaa # ;
+NEG+BIAS+INTERR+PAST+HAB:'ang'uujaangaa # ;
+NEG+BIAS+INTERR+FUT:'angäsaa'us # ;
+NEG+CERT+PRES:'aang'ahlanggang # ;
+NEG+CERT+PAST:'aang'ahlanggan # ;
+NEG+CERT+PAST+HAB:'aang'ahlanggiinii # ;
+NEG+CERT+FUT:'angäsaa'ahlans # ;
+NEG+CERT+REL:'aang'ahlans # ;
+NEG+INTS+PAST:'aangaa'ahlang # ;
+NEG+CONT:'aangaa'ahlanggaa # ;
+NEG+CTFACT+PRES:'aangaa'ahlanggang # ;
+NEG+RFLX:'aang'ahl # ;
+NEG+FUT+RFLX+INTERR:'angäseehl # ;
+NEG+PL+IMPV:'ang'uu # ;
+NEG+3PL+IMM+PRES:'ang'waa # ;
+NEG+3PL+INTERR+SIMP+PRES:'ang'waa # ;
+NEG+3PL+SIMP+PRES:'ang'waang # ;
+NEG+3PL+DIR+PAST:'ang'wägan # ;
+NEG+3PL+INTERR+PAST:'ang'aawaa # ;
+NEG+3PL+INDIR+PAST:'ang'aawaan # ;
+NEG+3PL+REL:'ang'waas # ;
+NEG+3PL+REL+EVID:'ang'aawaas # ;
+NEG+3PL+NONFACT:'ang'waa%.ang # ;
+NEG+3PL+PAST+NONFACT:'ang'aawaa%.ang # ;
+NEG+3PL+DIR+PAST+HAB:'ang'wägiinii # ;
+NEG+3PL+INTERR+PAST+HAB:'ang'wägaangaa # ;
+NEG+3PL+INDIR+PAST+HAB:'ang'wägaangaan # ;
+NEG+3PL+INTERR+FUT+LONG:'ang'waaäsaa # ;
+NEG+3PL+INTERR+FUT+SHORT:'ang'waaäs # ;
+NEG+3PL+SIMP+FUT:'ang'waaäsaang # ;
+NEG+3PL+IMM+FUT:'ang'waaäsga # ;
+NEG+3PL+REL+FUT:'ang'waaäsaas # ;
+NEG+3PL+FUT+NONFACT:'ang'waaäsaa%.ang # ;
+NEG+3PL+INTERR+NEAR+FUT:'waa%.ang% k̲asaa'áng # ;
+NEG+3PL+NEAR+FUT:'waa%.ang% k̲asaa'ánggang # ;
+NEG+3PL+INTERR+VNEAR+FUT:'waa%.ang% k̲asaasdlä'áng # ;
+NEG+3PL+VNEAR+FUT:'waa%.ang% k̲asaasdlä'ánggang # ;
+NEG+3PL+BIAS+IMM+PRES:'ang'waa'uuj # ;
+NEG+3PL+BIAS+SIMP+PRES:'ang'waa'uujang # ;
+NEG+3PL+RES:'ang'waaäsaa'uujang # ;
+NEG+3PL+BIAS+INTERR+PRES:'ang'waa'us # ;
+NEG+3PL+BIAS+INTERR+PAST:'ang'waa'ujaa # ;
+NEG+3PL+BIAS+INTERR+PAST+HAB:'ang'waa'uujaangaa # ;
+NEG+3PL+BIAS+INTERR+FUT:'ang'waaäsaa'us # ;
+NEG+3PL+CERT+PRES:'ang'waa'ahlanggang # ;
+NEG+3PL+CERT+PAST:'ang'waa'ahlanggan # ;
+NEG+3PL+CERT+PAST+HAB:'ang'waa'ahlanggiinii # ;
+NEG+3PL+CERT+FUT:'ang'waaäsaa'ahlans # ;
+NEG+3PL+CERT+REL:'ang'waa'ahlans # ;
+NEG+3PL+INTS+PAST:'ang'aawaa'ahlang # ;
+NEG+3PL+CONT:'ang'aawaa'ahlanggaa # ;
+NEG+3PL+CTFACT+PRES:'ang'aawaa'ahlanggang # ;
+NEG+3PL+RFLX:'ang'waa'ahl # ;
+NEG+3PL+FUT+RFLX+INTERR:'ang'waaäseehl # ;

LEXICON CLASS-ID-STEM-2-INFL !!= @CODE@
+COND-AUX2:%> # ;
+IMM+PRES:%>a # ;
+SIMP+PRES:%>áng # ;
+DIR+PAST:%>an # ;
+NONFACT:%>áng # ;
+INTERR+PRES+HAB:%>áng # ;
+PRES+HAB:%>anggang # ;
+PRES+HAB+NONFACT:%>angang # ;
+DIR+PAST+HAB:%>iinii # ;
+INTERR+PAST+HAB:%>áangaa # ;
+INDIR+PAST+HAB:%>áangaan # ;
+INTERR+NEAR+FUT:%>áng% k̲asa'áa # ;
+NEAR+FUT:%>áng% k̲asa'áang # ;
+INTERR+VNEAR+FUT:%>áng% k̲asaasdláa # ;
+VNEAR+FUT:%>áng% k̲asaasdláang # ;
+CERT+PRES:%>'ahlánggang # ;
+CERT+PAST:%>'ahlánggan # ;
+CERT+PAST+HAB:%>'ahlánggíinii # ;
+CERT+REL:%>'ahláns # ;
+INTS+PAST:%>áa'ahlang # ;
+CONT:%>áa'ahlanggaa # ;
+CTFACT+PRES:%>áa'ahlanggang # ;
+RFLX:%>'ahl # ;
+3PL+INTERR+PRES+HAB:%>ang'waa # ;
+3PL+PRES+HAB:%>ang'waang # ;
+3PL+PRES+HAB+NONFACT:%>ang'waa%.ang # ;
+NEG+PRES+HAB:%>ang'anggang # ;
+NEG+PRES+HAB+NONFACT:%>ang'angang # ;
+NEG+INTERR+NEAR+FUT:%>áng% k̲asaa'áng # ;
+NEG+NEAR+FUT:%>áng% k̲asaa'ánggang # ;
+NEG+INTERR+VNEAR+FUT:%>áng% k̲asaasdlä'áng # ;
+NEG+VNEAR+FUT:%>áng% k̲asaasdlä'ánggang # ;
+NEG+3PL+INTERR+PRES+HAB:%>ang'ang'waa # ;
+NEG+3PL+PRES+HAB:%>ang'ang'waang # ;
+NEG+3PL+PRES+HAB+NONFACT:%>ang'ang'waa%.ang # ;


LEXICON CLASS-II-STEM !!= @CODE@
+V:íi               CLASS-II-STEM-1-INFL ;
+V:áay              CLASS-II-STEM-2-INFL ;
+V+EXT:íidaal       CLASS-AAL-INFL  ;
+V+CIRCUM:íigwaang  CLASS-AANG-INFL  ;

LEXICON CLASS-II-STEM-1-INFL !!= @CODE@
+COND-AUX1:%> # ;
+SG+IMPV:%> # ;
+IMM+PRES:%>ga # ;
+INTERR+SIMP+PRES:%> # ;
+SIMP+PRES:%>gáng # ;
+DIR+PAST:%>gán # ;
+REL:%>s # ;
+NONFACT:%>áng # ;
+INTERR+PRES+HAB:%>gáng # ;
+PRES+HAB:%>gánggang # ;
+PRES+HAB+NONFACT:%>gangáng # ;
+DIR+PAST+HAB:%>gíinii # ;
+INTERR+PAST+HAB:%>gáangaa # ;
+INDIR+PAST+HAB:%>gáangaan # ;
+INTERR+FUT+LONG:%>äsáa # ;
+INTERR+FUT+SHORT:%>äs # ;
+SIMP+FUT:%>äsáang # ;
+IMM+FUT:%>äsga # ;
+REL+FUT:%>äsáas # ;
+FUT+NONFACT:%>äsáa%.ang # ;
+INTERR+NEAR+FUT:%>áng% k̲asa'áa # ;
+NEAR+FUT:%>áng% k̲asa'áang # ;
+INTERR+VNEAR+FUT:%>áng% k̲asaasdláa # ;
+VNEAR+FUT:%>áng% k̲asaasdláang # ;
+BIAS+IMM+PRES:%>'úuj # ;
+BIAS+SIMP+PRES:%>'úujang # ;
+RES:%>äsáa'uujang # ;
+BIAS+INTERR+PRES:%>'us # ;
+BIAS+INTERR+PAST:%>'ujáa # ;
+BIAS+INTERR+PAST+HAB:%>'úujaangaa # ;
+BIAS+INTERR+FUT:%>äsáa'us # ;
+CERT+FUT:%>äsáa'ahlans # ;
+FUT+RFLX+INTERR:%>äséehl # ;
+PL+IMPV:%>'úu # ;
+3PL+IMM+PRES:%>'wáa # ;
+3PL+INTERR+SIMP+PRES:%>'wáa # ;
+3PL+SIMP+PRES:%>'wáang # ;
+3PL+DIR+PAST:%>'wägán # ;
+3PL+INTERR+PAST:%>'áawaa # ;
+3PL+INDIR+PAST:%>'áawaan # ;
+3PL+REL:%>'wáas # ;
+3PL+REL+EVID:%>'áawaas # ;
+3PL+NONFACT:%>'wáa%.ang # ;
+3PL+PAST+NONFACT:%>'áawaa%.ang # ;
+3PL+INTERR+PRES+HAB:%>gáng'waa # ;
+3PL+PRES+HAB:%>gáng'waang # ;
+3PL+PRES+HAB+NONFACT:%>gáng'waa%.ang # ;
+3PL+DIR+PAST+HAB:%>'wägíinii # ;
+3PL+INTERR+PAST+HAB:%>'wägáangaa # ;
+3PL+INDIR+PAST+HAB:%>'wägáangaan # ;
+3PL+INTERR+FUT+LONG:%>'wáaäsaa # ;
+3PL+INTERR+FUT+SHORT:%>'wáaäs # ;
+3PL+SIMP+FUT:%>'wáaäsaang # ;
+3PL+IMM+FUT:%>'wáaäsga # ;
+3PL+REL+FUT:%>'wáaäsaas # ;
+3PL+FUT+NONFACT:%>'wáaäsaa%.ang # ;
+3PL+INTERR+NEAR+FUT:%>'wáa%.áng% k̲asa'áa # ;
+3PL+NEAR+FUT:%>'wáa%.áng% k̲asa'áang # ;
+3PL+INTERR+VNEAR+FUT:%>'wáa%.áng% k̲asaasdláa # ;
+3PL+VNEAR+FUT:%>'wáa%.áng% k̲asaasdláang # ;
+3PL+BIAS+IMM+PRES:%>'wáa'uuj # ;
+3PL+BIAS+SIMP+PRES:%>'wáa'uujang # ;
+3PL+RES:%>'wáaäsaa'uujang # ;
+3PL+BIAS+INTERR+PRES:%>'wáa'us # ;
+3PL+BIAS+INTERR+PAST:%>'wáa'ujaa # ;
+3PL+BIAS+INTERR+PAST+HAB:%>'wáa'uujaangaa # ;
+3PL+BIAS+INTERR+FUT:%>'wáaäsaa'us # ;
+3PL+CERT+PRES:%>'wáa'ahlanggang # ;
+3PL+CERT+PAST:%>'wáa'ahlanggan # ;
+3PL+CERT+PAST+HAB:%>'wáa'ahlanggíinii # ;
+3PL+CERT+FUT:%>'wáaäsaa'ahlans # ;
+3PL+CERT+REL:%>'wáa'ahlans # ;
+3PL+INTS+PAST:%>'áawaa'ahlang # ;
+3PL+CONT:%>'áawaa'ahlanggaa # ;
+3PL+CTFACT+PRES:%>'áawaa'ahlanggang # ;
+3PL+RFLX:%>'wáa'ahl # ;
+3PL+FUT+RFLX+INTERR:%>'wáaäseehl # ;
+NEG+SG+IMPV:%>'áng # ;
+NEG+IMM+PRES:%>'ángga # ;
+NEG+INTERR+SIMP+PRES:%>'áng # ;
+NEG+SIMP+PRES:%>'ánggang # ;
+NEG+DIR+PAST:%>'ánggan # ;
+NEG+INTERR+PAST:%>'áangaa # ;
+NEG+INDIR+PAST:%>'áangaan # ;
+NEG+REL:%>'áns # ;
+NEG+REL+EVID:%>'áangaas # ;
+NEG+NONFACT:%>'angáng # ;
+NEG+PAST+NONFACT:%>'áangaa%.ang # ;
+NEG+INTERR+PRES+HAB:%>'ánggang # ;
+NEG+PRES+HAB:%>gáng'anggang # ;
+NEG+PRES+HAB+NONFACT:%>gáng'angang # ;
+NEG+DIR+PAST+HAB:%>'ánggíinii # ;
+NEG+INTERR+PAST+HAB:%>'ánggaangaa # ;
+NEG+INDIR+PAST+HAB:%>'ánggaangaan # ;
+NEG+INTERR+FUT+LONG:%>'ángäsaa # ;
+NEG+INTERR+FUT+SHORT:%>'ángäs # ;
+NEG+SIMP+FUT:%>'ángäsaang # ;
+NEG+IMM+FUT:%>'ángäsga # ;
+NEG+REL+FUT:%>'ángäsaas # ;
+NEG+FUT+NONFACT:%>'ángäsaa%.ang # ;
+NEG+INTERR+NEAR+FUT:%>áng% k̲asaa'áng # ;
+NEG+NEAR+FUT:%>áng% k̲asaa'ánggang # ;
+NEG+INTERR+VNEAR+FUT:%>áng% k̲asaasdlä'áng # ;
+NEG+VNEAR+FUT:%>áng% k̲asaasdlä'ánggang # ;
+NEG+BIAS+IMM+PRES:%>'áng'uuj # ;
+NEG+BIAS+SIMP+PRES:%>'áng'uujang # ;
+NEG+RES:%>'ángäsaa'uujang # ;
+NEG+BIAS+INTERR+PRES:%>'áng'us # ;
+NEG+BIAS+INTERR+PAST:%>'áng'ujaa # ;
+NEG+BIAS+INTERR+PAST+HAB:%>'áng'uujaangaa # ;
+NEG+BIAS+INTERR+FUT:%>'ángäsaa'us # ;
+NEG+CERT+PRES:%>'áang'ahlanggang # ;
+NEG+CERT+PAST:%>'áang'ahlanggan # ;
+NEG+CERT+PAST+HAB:%>'áang'ahlanggíinii # ;
+NEG+CERT+FUT:%>'ángäsaa'ahlans # ;
+NEG+CERT+REL:%>'áang'ahlans # ;
+NEG+INTS+PAST:%>'áangaa'ahlang # ;
+NEG+CONT:%>'áangaa'ahlanggaa # ;
+NEG+CTFACT+PRES:%>'áangaa'ahlanggang # ;
+NEG+RFLX:%>'áang'ahl # ;
+NEG+FUT+RFLX+INTERR:%>'ángäseehl # ;
+NEG+PL+IMPV:%>'áng'uu # ;
+NEG+3PL+IMM+PRES:%>'áng'waa # ;
+NEG+3PL+INTERR+SIMP+PRES:%>'áng'waa # ;
+NEG+3PL+SIMP+PRES:%>'áng'waang # ;
+NEG+3PL+DIR+PAST:%>'áng'wägan # ;
+NEG+3PL+INTERR+PAST:%>'áng'aawaa # ;
+NEG+3PL+INDIR+PAST:%>'áng'aawaan # ;
+NEG+3PL+REL:%>'áng'waas # ;
+NEG+3PL+REL+EVID:%>'áng'aawaas # ;
+NEG+3PL+NONFACT:%>'áng'waa%.ang # ;
+NEG+3PL+PAST+NONFACT:%>'áng'aawaa%.ang # ;
+NEG+3PL+INTERR+PRES+HAB:%>gáng'ang'waa # ;
+NEG+3PL+PRES+HAB:%>gáng'ang'waang # ;
+NEG+3PL+PRES+HAB+NONFACT:%>gáng'ang'waa%.ang # ;
+NEG+3PL+DIR+PAST+HAB:%>'áng'wägíinii # ;
+NEG+3PL+INTERR+PAST+HAB:%>'áng'wägáangaa # ;
+NEG+3PL+INDIR+PAST+HAB:%>'áng'wägáangaan # ;
+NEG+3PL+INTERR+FUT+LONG:%>'áng'waaäsaa # ;
+NEG+3PL+INTERR+FUT+SHORT:%>'áng'waaäs # ;
+NEG+3PL+SIMP+FUT:%>'áng'waaäsaang # ;
+NEG+3PL+IMM+FUT:%>'áng'waaäsga # ;
+NEG+3PL+REL+FUT:%>'áng'waaäsaas # ;
+NEG+3PL+FUT+NONFACT:%>'áng'waaäsaa%.ang # ;
+NEG+3PL+INTERR+NEAR+FUT:%>'wáa%.áng% k̲asaa'áng # ;
+NEG+3PL+NEAR+FUT:%>'wáa%.áng% k̲asaa'ánggang # ;
+NEG+3PL+INTERR+VNEAR+FUT:%>'wáa%.áng% k̲asaasdlä'áng # ;
+NEG+3PL+VNEAR+FUT:%>'wáa%.áng% k̲asaasdlä'ánggang # ;
+NEG+3PL+BIAS+IMM+PRES:%>'áng'waa'uuj # ;
+NEG+3PL+BIAS+SIMP+PRES:%>'áng'waa'uujang # ;
+NEG+3PL+RES:%>'áng'waaäsaa'uujang # ;
+NEG+3PL+BIAS+INTERR+PRES:%>'áng'waa'us # ;
+NEG+3PL+BIAS+INTERR+PAST:%>'áng'waa'ujaa # ;
+NEG+3PL+BIAS+INTERR+PAST+HAB:%>'áng'waa'uujaangaa # ;
+NEG+3PL+BIAS+INTERR+FUT:%>'áng'waaäsaa'us # ;
+NEG+3PL+CERT+PRES:%>'áng'waa'ahlanggang # ;
+NEG+3PL+CERT+PAST:%>'áng'waa'ahlanggan # ;
+NEG+3PL+CERT+PAST+HAB:%>'áng'waa'ahlanggíinii # ;
+NEG+3PL+CERT+FUT:%>'áng'waaäsaa'ahlans # ;
+NEG+3PL+CERT+REL:%>'áng'waa'ahlans # ;
+NEG+3PL+INTS+PAST:%>'áng'aawaa'ahlang # ;
+NEG+3PL+CONT:%>'áng'aawaa'ahlanggaa # ;
+NEG+3PL+CTFACT+PRES:%>'áng'aawaa'ahlanggang # ;
+NEG+3PL+RFLX:%>'áng'waa'ahl # ;
+NEG+3PL+FUT+RFLX+INTERR:%>'áng'waaäseehl # ;

LEXICON CLASS-II-STEM-2-INFL !!= @CODE@
+COND-AUX2:%> # ;
+INTERR+PAST:%>áa # ;
+INDIR+PAST:%>áan # ;
+REL+EVID:%>áas # ;
+PAST+NONFACT:%>áa%.ang # ;
+CERT+PRES:%>'ahlánggang # ;
+CERT+PAST:%>'ahlánggan # ;
+CERT+PAST+HAB:%>'ahlánggíinii # ;
+CERT+REL:%>'ahláns # ;
+INTS+PAST:%>áa'ahlang # ;
+CONT:%>áa'ahlanggaa # ;
+CTFACT+PRES:%>áa'ahlanggang # ;
+RFLX:%>'ahl # ;

LEXICON CLASS-IN-STEM !!= @CODE@
+V:ín                CLASS-IN-STEM-1-INFL ;
+V:éen               CLASS-IN-STEM-2-INFL ;
+V+EXT:índaal        CLASS-AAL-INFL  ;
+V+CIRCUM:ín-gwáang  CLASS-AANG-INFL  ;

LEXICON CLASS-IN-STEM-1-INFL !!= @CODE@
+COND-AUX1:%> # ;
+SG+IMPV:%> # ;
+IMM+PRES:%>%.ga # ;
+INTERR+SIMP+PRES:%> # ;
+SIMP+PRES:%>%.gáng # ;
+DIR+PAST:%>%.gán # ;
+REL:%>s # ;
+NONFACT:%>áng # ;
+INTERR+PRES+HAB:%>%.gáng # ;
+PRES+HAB:%>%.gánggang # ;
+PRES+HAB+NONFACT:%>%.gángang # ;
+DIR+PAST+HAB:%>%.gíinii # ;
+INTERR+PAST+HAB:%>%.gáangaa # ;
+INDIR+PAST+HAB:%>%.gáangaan # ;
+INTERR+FUT+LONG:%>äsáa # ;
+INTERR+FUT+SHORT:%>äs # ;
+SIMP+FUT:%>äsáang # ;
+IMM+FUT:%>äsga # ;
+REL+FUT:%>äsáas # ;
+FUT+NONFACT:%>äsáa%.ang # ;
+INTERR+NEAR+FUT:%>áng% k̲asa'áa # ;
+NEAR+FUT:%>áng% k̲asa'áang # ;
+INTERR+VNEAR+FUT:%>áng% k̲asaasdláa # ;
+VNEAR+FUT:%>áng% k̲asaasdláang # ;
+BIAS+IMM+PRES:%>'úuj # ;
+BIAS+SIMP+PRES:%>'úujang # ;
+RES:%>äsáa'uujang # ;
+BIAS+INTERR+PRES:%>'us # ;
+BIAS+INTERR+PAST:%>'ujáa # ;
+BIAS+INTERR+PAST+HAB:%>'úujaangaa # ;
+BIAS+INTERR+FUT:%>äsáa'us # ;
+CERT+FUT:%>äsáa'ahlans # ;
+FUT+RFLX+INTERR:%>äséehl # ;
+PL+IMPV:%>'úu # ;
+3PL+IMM+PRES:%>'wáa # ;
+3PL+INTERR+SIMP+PRES:%>'wáa # ;
+3PL+SIMP+PRES:%>'wáang # ;
+3PL+DIR+PAST:%>'wägán # ;
+3PL+INTERR+PAST:%>'áawaa # ;
+3PL+INDIR+PAST:%>'áawaan # ;
+3PL+REL:%>'wáas # ;
+3PL+REL+EVID:%>'áawaas # ;
+3PL+NONFACT:%>'wáa%.ang # ;
+3PL+PAST+NONFACT:%>'áawaa%.ang # ;
+3PL+INTERR+PRES+HAB:%>%.gáng'waa # ;
+3PL+PRES+HAB:%>%.gáng'waang # ;
+3PL+PRES+HAB+NONFACT:%>%.gáng'waa%.ang # ;
+3PL+DIR+PAST+HAB:%>'wägíinii # ;
+3PL+INTERR+PAST+HAB:%>'wägáangaa # ;
+3PL+INDIR+PAST+HAB:%>'wägáangaan # ;
+3PL+INTERR+FUT+LONG:%>'wáaäsaa # ;
+3PL+INTERR+FUT+SHORT:%>'wáaäs # ;
+3PL+SIMP+FUT:%>'wáaäsaang # ;
+3PL+IMM+FUT:%>'wáaäsga # ;
+3PL+REL+FUT:%>'wáaäsaas # ;
+3PL+FUT+NONFACT:%>'wáaäsaa%.ang # ;
+3PL+INTERR+NEAR+FUT:%>'wáa%.áng% k̲asa'áa # ;
+3PL+NEAR+FUT:%>'wáa%.áng% k̲asa'áang # ;
+3PL+INTERR+VNEAR+FUT:%>'wáa%.áng% k̲asaasdláa # ;
+3PL+VNEAR+FUT:%>'wáa%.áng% k̲asaasdláang # ;
+3PL+BIAS+IMM+PRES:%>'wáa'uuj # ;
+3PL+BIAS+SIMP+PRES:%>'wáa'uujang # ;
+3PL+RES:%>'wáaäsaa'uujang # ;
+3PL+BIAS+INTERR+PRES:%>'wáa'us # ;
+3PL+BIAS+INTERR+PAST:%>'wáa'ujaa # ;
+3PL+BIAS+INTERR+PAST+HAB:%>'wáa'uujaangaa # ;
+3PL+BIAS+INTERR+FUT:%>'wáaäsaa'us # ;
+3PL+CERT+PRES:%>'wáa'ahlanggang # ;
+3PL+CERT+PAST:%>'wáa'ahlanggan # ;
+3PL+CERT+PAST+HAB:%>'wáa'ahlanggíinii # ;
+3PL+CERT+FUT:%>'wáaäsaa'ahlans # ;
+3PL+CERT+REL:%>'wáa'ahlans # ;
+3PL+INTS+PAST:%>'áawaa'ahlang # ;
+3PL+CONT:%>'áawaa'ahlanggaa # ;
+3PL+CTFACT+PRES:%>'áawaa'ahlanggang # ;
+3PL+RFLX:%>'wáa'ahl # ;
+3PL+FUT+RFLX+INTERR:%>'wáaäseehl # ;
+NEG+SG+IMPV:%>'áng # ;
+NEG+IMM+PRES:%>'ángga # ;
+NEG+INTERR+SIMP+PRES:%>'áng # ;
+NEG+SIMP+PRES:%>'ánggang # ;
+NEG+DIR+PAST:%>'ánggan # ;
+NEG+INTERR+PAST:%>'áangaa # ;
+NEG+INDIR+PAST:%>'áangaan # ;
+NEG+REL:%>'áns # ;
+NEG+REL+EVID:%>'áangaas # ;
+NEG+NONFACT:%>'angáng # ;
+NEG+PAST+NONFACT:%>'áangaa%.ang # ;
+NEG+INTERR+PRES+HAB:%>'ánggang # ;
+NEG+PRES+HAB:%>%.gáng'anggang # ;
+NEG+PRES+HAB+NONFACT:%>%.gáng'angang # ;
+NEG+DIR+PAST+HAB:%>'ánggíinii # ;
+NEG+INTERR+PAST+HAB:%>'ánggaangaa # ;
+NEG+INDIR+PAST+HAB:%>'ánggaangaan # ;
+NEG+INTERR+FUT+LONG:%>'ángäsaa # ;
+NEG+INTERR+FUT+SHORT:%>'ángäs # ;
+NEG+SIMP+FUT:%>'ángäsaang # ;
+NEG+IMM+FUT:%>'ángäsga # ;
+NEG+REL+FUT:%>'ángäsaas # ;
+NEG+FUT+NONFACT:%>'ángäsaa%.ang # ;
+NEG+INTERR+NEAR+FUT:%>áng% k̲asaa'áng # ;
+NEG+NEAR+FUT:%>áng% k̲asaa'ánggang # ;
+NEG+INTERR+VNEAR+FUT:%>áng% k̲asaasdlä'áng # ;
+NEG+VNEAR+FUT:%>áng% k̲asaasdlä'ánggang # ;
+NEG+BIAS+IMM+PRES:%>'áng'uuj # ;
+NEG+BIAS+SIMP+PRES:%>'áng'uujang # ;
+NEG+RES:%>'ángäsaa'uujang # ;
+NEG+BIAS+INTERR+PRES:%>'áng'us # ;
+NEG+BIAS+INTERR+PAST:%>'áng'ujaa # ;
+NEG+BIAS+INTERR+PAST+HAB:%>'áng'uujaangaa # ;
+NEG+BIAS+INTERR+FUT:%>'ángäsaa'us # ;
+NEG+CERT+PRES:%>'áang'ahlanggang # ;
+NEG+CERT+PAST:%>'áang'ahlanggan # ;
+NEG+CERT+PAST+HAB:%>'áang'ahlanggíinii # ;
+NEG+CERT+FUT:%>'ángäsaa'ahlans # ;
+NEG+CERT+REL:%>'áang'ahlans # ;
+NEG+INTS+PAST:%>'áangaa'ahlang # ;
+NEG+CONT:%>'áangaa'ahlanggaa # ;
+NEG+CTFACT+PRES:%>'áangaa'ahlanggang # ;
+NEG+RFLX:%>'áang'ahl # ;
+NEG+FUT+RFLX+INTERR:%>'ángäseehl # ;
+NEG+PL+IMPV:%>'áng'uu # ;
+NEG+3PL+IMM+PRES:%>'áng'waa # ;
+NEG+3PL+INTERR+SIMP+PRES:%>'áng'waa # ;
+NEG+3PL+SIMP+PRES:%>'áng'waang # ;
+NEG+3PL+DIR+PAST:%>'áng'wägan # ;
+NEG+3PL+INTERR+PAST:%>'áng'aawaa # ;
+NEG+3PL+INDIR+PAST:%>'áng'aawaan # ;
+NEG+3PL+REL:%>'áng'waas # ;
+NEG+3PL+REL+EVID:%>'áng'aawaas # ;
+NEG+3PL+NONFACT:%>'áng'waa%.ang # ;
+NEG+3PL+PAST+NONFACT:%>'áng'aawaa%.ang # ;
+NEG+3PL+INTERR+PRES+HAB:%>%.gáng'ang'waa # ;
+NEG+3PL+PRES+HAB:%>%.gáng'ang'waang # ;
+NEG+3PL+PRES+HAB+NONFACT:%>%.gáng'ang'waa%.ang # ;
+NEG+3PL+DIR+PAST+HAB:%>'áng'wägíinii # ;
+NEG+3PL+INTERR+PAST+HAB:%>'áng'wägáangaa # ;
+NEG+3PL+INDIR+PAST+HAB:%>'áng'wägáangaan # ;
+NEG+3PL+INTERR+FUT+LONG:%>'áng'waaäsaa # ;
+NEG+3PL+INTERR+FUT+SHORT:%>'áng'waaäs # ;
+NEG+3PL+SIMP+FUT:%>'áng'waaäsaang # ;
+NEG+3PL+IMM+FUT:%>'áng'waaäsga # ;
+NEG+3PL+REL+FUT:%>'áng'waaäsaas # ;
+NEG+3PL+FUT+NONFACT:%>'áng'waaäsaa%.ang # ;
+NEG+3PL+INTERR+NEAR+FUT:%>'wáa%.áng% k̲asaa'áng # ;
+NEG+3PL+NEAR+FUT:%>'wáa%.áng% k̲asaa'ánggang # ;
+NEG+3PL+INTERR+VNEAR+FUT:%>'wáa%.áng% k̲asaasdlä'áng # ;
+NEG+3PL+VNEAR+FUT:%>'wáa%.áng% k̲asaasdlä'ánggang # ;
+NEG+3PL+BIAS+IMM+PRES:%>'áng'waa'uuj # ;
+NEG+3PL+BIAS+SIMP+PRES:%>'áng'waa'uujang # ;
+NEG+3PL+RES:%>'áng'waaäsaa'uujang # ;
+NEG+3PL+BIAS+INTERR+PRES:%>'áng'waa'us # ;
+NEG+3PL+BIAS+INTERR+PAST:%>'áng'waa'ujaa # ;
+NEG+3PL+BIAS+INTERR+PAST+HAB:%>'áng'waa'uujaangaa # ;
+NEG+3PL+BIAS+INTERR+FUT:%>'áng'waaäsaa'us # ;
+NEG+3PL+CERT+PRES:%>'áng'waa'ahlanggang # ;
+NEG+3PL+CERT+PAST:%>'áng'waa'ahlanggan # ;
+NEG+3PL+CERT+PAST+HAB:%>'áng'waa'ahlanggíinii # ;
+NEG+3PL+CERT+FUT:%>'áng'waaäsaa'ahlans # ;
+NEG+3PL+CERT+REL:%>'áng'waa'ahlans # ;
+NEG+3PL+INTS+PAST:%>'áng'aawaa'ahlang # ;
+NEG+3PL+CONT:%>'áng'aawaa'ahlanggaa # ;
+NEG+3PL+CTFACT+PRES:%>'áng'aawaa'ahlanggang # ;
+NEG+3PL+RFLX:%>'áng'waa'ahl # ;
+NEG+3PL+FUT+RFLX+INTERR:%>'áng'waaäseehl # ;

LEXICON CLASS-IN-STEM-2-INFL !!= @CODE@
+COND-AUX2:%> # ;
+INTERR+PAST:%>áa # ;
+INDIR+PAST:%>áan # ;
+REL+EVID:%>áas # ;
+PAST+NONFACT:%>áa%.ang # ;
+CERT+PRES:%>'ahlánggang # ;
+CERT+PAST:%>'ahlánggan # ;
+CERT+PAST+HAB:%>'ahlánggíinii # ;
+CERT+REL:%>'ahláns # ;
+INTS+PAST:%>áa'ahlang # ;
+CONT:%>áa'ahlanggaa # ;
+CTFACT+PRES:%>áa'ahlanggang # ;
+RFLX:%>'ahl # ;


LEXICON CLASS-ING-STEM !!= @CODE@
+V:íng               CLASS-ING-STEM-1-INFL ;
+V:éeng              CLASS-ING-STEM-2-INFL ;
+V+EXT:íngdaal       CLASS-AAL-INFL  ;
+V+CIRCUM:ínggwaang  CLASS-AANG-INFL  ;

LEXICON CLASS-ING-STEM-1-INFL !!= @CODE@
+COND-AUX1:%> # ;
+SG+IMPV:%> # ;
+IMM+PRES:%>ga # ;
+INTERR+SIMP+PRES:%> # ;
+SIMP+PRES:%>gáng # ;
+DIR+PAST:%>gán # ;
+REL:%>s # ;
+NONFACT:%>áng # ;
+INTERR+PRES+HAB:%>gáng # ;
+PRES+HAB:%>gánggang # ;
+PRES+HAB+NONFACT:%>gangáng # ;
+DIR+PAST+HAB:%>gíinii # ;
+INTERR+PAST+HAB:%>gáangaa # ;
+INDIR+PAST+HAB:%>gáangaan # ;
+INTERR+FUT+LONG:%>äsáa # ;
+INTERR+FUT+SHORT:%>äs # ;
+SIMP+FUT:%>äsáang # ;
+IMM+FUT:%>äsga # ;
+REL+FUT:%>äsáas # ;
+FUT+NONFACT:%>äsáa%.ang # ;
+INTERR+NEAR+FUT:%>áng% k̲asa'áa # ;
+NEAR+FUT:%>áng% k̲asa'áang # ;
+INTERR+VNEAR+FUT:%>áng% k̲asaasdláa # ;
+VNEAR+FUT:%>áng% k̲asaasdláang # ;
+BIAS+IMM+PRES:%>'úuj # ;
+BIAS+SIMP+PRES:%>'úujang # ;
+RES:%>äsáa'uujang # ;
+BIAS+INTERR+PRES:%>'us # ;
+BIAS+INTERR+PAST:%>'ujáa # ;
+BIAS+INTERR+PAST+HAB:%>'úujaangaa # ;
+BIAS+INTERR+FUT:%>äsáa'us # ;
+CERT+FUT:%>äsáa'ahlans # ;
+FUT+RFLX+INTERR:%>äséehl # ;
+PL+IMPV:%>'úu # ;
+3PL+IMM+PRES:%>'wáa # ;
+3PL+INTERR+SIMP+PRES:%>'wáa # ;
+3PL+SIMP+PRES:%>'wáang # ;
+3PL+DIR+PAST:%>'wägán # ;
+3PL+INTERR+PAST:%>'áawaa # ;
+3PL+INDIR+PAST:%>'áawaan # ;
+3PL+REL:%>'wáas # ;
+3PL+REL+EVID:%>'áawaas # ;
+3PL+NONFACT:%>'wáa%.ang # ;
+3PL+PAST+NONFACT:%>'áawaa%.ang # ;
+3PL+INTERR+PRES+HAB:%>gáng'waa # ;
+3PL+PRES+HAB:%>gáng'waang # ;
+3PL+PRES+HAB+NONFACT:%>gáng'waa%.ang # ;
+3PL+DIR+PAST+HAB:%>'wägíinii # ;
+3PL+INTERR+PAST+HAB:%>'wägáangaa # ;
+3PL+INDIR+PAST+HAB:%>'wägáangaan # ;
+3PL+INTERR+FUT+LONG:%>'wáaäsaa # ;
+3PL+INTERR+FUT+SHORT:%>'wáaäs # ;
+3PL+SIMP+FUT:%>'wáaäsaang # ;
+3PL+IMM+FUT:%>'wáaäsga # ;
+3PL+REL+FUT:%>'wáaäsaas # ;
+3PL+FUT+NONFACT:%>'wáaäsaa%.ang # ;
+3PL+INTERR+NEAR+FUT:%>'wáa%.áng% k̲asa'áa # ;
+3PL+NEAR+FUT:%>'wáa%.áng% k̲asa'áang # ;
+3PL+INTERR+VNEAR+FUT:%>'wáa%.áng% k̲asaasdláa # ;
+3PL+VNEAR+FUT:%>'wáa%.áng% k̲asaasdláang # ;
+3PL+BIAS+IMM+PRES:%>'wáa'uuj # ;
+3PL+BIAS+SIMP+PRES:%>'wáa'uujang # ;
+3PL+RES:%>'wáaäsaa'uujang # ;
+3PL+BIAS+INTERR+PRES:%>'wáa'us # ;
+3PL+BIAS+INTERR+PAST:%>'wáa'ujaa # ;
+3PL+BIAS+INTERR+PAST+HAB:%>'wáa'uujaangaa # ;
+3PL+BIAS+INTERR+FUT:%>'wáaäsaa'us # ;
+3PL+CERT+PRES:%>'wáa'ahlanggang # ;
+3PL+CERT+PAST:%>'wáa'ahlanggan # ;
+3PL+CERT+PAST+HAB:%>'wáa'ahlanggíinii # ;
+3PL+CERT+FUT:%>'wáaäsaa'ahlans # ;
+3PL+CERT+REL:%>'wáa'ahlans # ;
+3PL+INTS+PAST:%>'áawaa'ahlang # ;
+3PL+CONT:%>'áawaa'ahlanggaa # ;
+3PL+CTFACT+PRES:%>'áawaa'ahlanggang # ;
+3PL+RFLX:%>'wáa'ahl # ;
+3PL+FUT+RFLX+INTERR:%>'wáaäseehl # ;
+NEG+SG+IMPV:%>'áng # ;
+NEG+IMM+PRES:%>'ángga # ;
+NEG+INTERR+SIMP+PRES:%>'áng # ;
+NEG+SIMP+PRES:%>'ánggang # ;
+NEG+DIR+PAST:%>'ánggan # ;
+NEG+INTERR+PAST:%>'áangaa # ;
+NEG+INDIR+PAST:%>'áangaan # ;
+NEG+REL:%>'áns # ;
+NEG+REL+EVID:%>'áangaas # ;
+NEG+NONFACT:%>'angáng # ;
+NEG+PAST+NONFACT:%>'áangaa%.ang # ;
+NEG+INTERR+PRES+HAB:%>'ánggang # ;
+NEG+PRES+HAB:%>gáng'anggang # ;
+NEG+PRES+HAB+NONFACT:%>gáng'angang # ;
+NEG+DIR+PAST+HAB:%>'ánggíinii # ;
+NEG+INTERR+PAST+HAB:%>'ánggaangaa # ;
+NEG+INDIR+PAST+HAB:%>'ánggaangaan # ;
+NEG+INTERR+FUT+LONG:%>'ángäsaa # ;
+NEG+INTERR+FUT+SHORT:%>'ángäs # ;
+NEG+SIMP+FUT:%>'ángäsaang # ;
+NEG+IMM+FUT:%>'ángäsga # ;
+NEG+REL+FUT:%>'ángäsaas # ;
+NEG+FUT+NONFACT:%>'ángäsaa%.ang # ;
+NEG+INTERR+NEAR+FUT:%>áng% k̲asaa'áng # ;
+NEG+NEAR+FUT:%>áng% k̲asaa'ánggang # ;
+NEG+INTERR+VNEAR+FUT:%>áng% k̲asaasdlä'áng # ;
+NEG+VNEAR+FUT:%>áng% k̲asaasdlä'ánggang # ;
+NEG+BIAS+IMM+PRES:%>'áng'uuj # ;
+NEG+BIAS+SIMP+PRES:%>'áng'uujang # ;
+NEG+RES:%>'ángäsaa'uujang # ;
+NEG+BIAS+INTERR+PRES:%>'áng'us # ;
+NEG+BIAS+INTERR+PAST:%>'áng'ujaa # ;
+NEG+BIAS+INTERR+PAST+HAB:%>'áng'uujaangaa # ;
+NEG+BIAS+INTERR+FUT:%>'ángäsaa'us # ;
+NEG+CERT+PRES:%>'áang'ahlanggang # ;
+NEG+CERT+PAST:%>'áang'ahlanggan # ;
+NEG+CERT+PAST+HAB:%>'áang'ahlanggíinii # ;
+NEG+CERT+FUT:%>'ángäsaa'ahlans # ;
+NEG+CERT+REL:%>'áang'ahlans # ;
+NEG+INTS+PAST:%>'áangaa'ahlang # ;
+NEG+CONT:%>'áangaa'ahlanggaa # ;
+NEG+CTFACT+PRES:%>'áangaa'ahlanggang # ;
+NEG+RFLX:%>'áang'ahl # ;
+NEG+FUT+RFLX+INTERR:%>'ángäseehl # ;
+NEG+PL+IMPV:%>'áng'uu # ;
+NEG+3PL+IMM+PRES:%>'áng'waa # ;
+NEG+3PL+INTERR+SIMP+PRES:%>'áng'waa # ;
+NEG+3PL+SIMP+PRES:%>'áng'waang # ;
+NEG+3PL+DIR+PAST:%>'áng'wägan # ;
+NEG+3PL+INTERR+PAST:%>'áng'aawaa # ;
+NEG+3PL+INDIR+PAST:%>'áng'aawaan # ;
+NEG+3PL+REL:%>'áng'waas # ;
+NEG+3PL+REL+EVID:%>'áng'aawaas # ;
+NEG+3PL+NONFACT:%>'áng'waa%.ang # ;
+NEG+3PL+PAST+NONFACT:%>'áng'aawaa%.ang # ;
+NEG+3PL+INTERR+PRES+HAB:%>gáng'ang'waa # ;
+NEG+3PL+PRES+HAB:%>gáng'ang'waang # ;
+NEG+3PL+PRES+HAB+NONFACT:%>gáng'ang'waa%.ang # ;
+NEG+3PL+DIR+PAST+HAB:%>'áng'wägíinii # ;
+NEG+3PL+INTERR+PAST+HAB:%>'áng'wägáangaa # ;
+NEG+3PL+INDIR+PAST+HAB:%>'áng'wägáangaan # ;
+NEG+3PL+INTERR+FUT+LONG:%>'áng'waaäsaa # ;
+NEG+3PL+INTERR+FUT+SHORT:%>'áng'waaäs # ;
+NEG+3PL+SIMP+FUT:%>'áng'waaäsaang # ;
+NEG+3PL+IMM+FUT:%>'áng'waaäsga # ;
+NEG+3PL+REL+FUT:%>'áng'waaäsaas # ;
+NEG+3PL+FUT+NONFACT:%>'áng'waaäsaa%.ang # ;
+NEG+3PL+INTERR+NEAR+FUT:%>'wáa%.áng% k̲asaa'áng # ;
+NEG+3PL+NEAR+FUT:%>'wáa%.áng% k̲asaa'ánggang # ;
+NEG+3PL+INTERR+VNEAR+FUT:%>'wáa%.áng% k̲asaasdlä'áng # ;
+NEG+3PL+VNEAR+FUT:%>'wáa%.áng% k̲asaasdlä'ánggang # ;
+NEG+3PL+BIAS+IMM+PRES:%>'áng'waa'uuj # ;
+NEG+3PL+BIAS+SIMP+PRES:%>'áng'waa'uujang # ;
+NEG+3PL+RES:%>'áng'waaäsaa'uujang # ;
+NEG+3PL+BIAS+INTERR+PRES:%>'áng'waa'us # ;
+NEG+3PL+BIAS+INTERR+PAST:%>'áng'waa'ujaa # ;
+NEG+3PL+BIAS+INTERR+PAST+HAB:%>'áng'waa'uujaangaa # ;
+NEG+3PL+BIAS+INTERR+FUT:%>'áng'waaäsaa'us # ;
+NEG+3PL+CERT+PRES:%>'áng'waa'ahlanggang # ;
+NEG+3PL+CERT+PAST:%>'áng'waa'ahlanggan # ;
+NEG+3PL+CERT+PAST+HAB:%>'áng'waa'ahlanggíinii # ;
+NEG+3PL+CERT+FUT:%>'áng'waaäsaa'ahlans # ;
+NEG+3PL+CERT+REL:%>'áng'waa'ahlans # ;
+NEG+3PL+INTS+PAST:%>'áng'aawaa'ahlang # ;
+NEG+3PL+CONT:%>'áng'aawaa'ahlanggaa # ;
+NEG+3PL+CTFACT+PRES:%>'áng'aawaa'ahlanggang # ;
+NEG+3PL+RFLX:%>'áng'waa'ahl # ;
+NEG+3PL+FUT+RFLX+INTERR:%>'áng'waaäseehl # ;

LEXICON CLASS-ING-STEM-2-INFL !!= @CODE@
+COND-AUX2:%> # ;
+INTERR+PAST:%>áa # ;
+INDIR+PAST:%>áan # ;
+REL+EVID:%>áas # ;
+PAST+NONFACT:%>áa%.ang # ;
+CERT+PRES:%>'ahlánggang # ;
+CERT+PAST:%>'ahlánggan # ;
+CERT+PAST+HAB:%>'ahlánggíinii # ;
+CERT+REL:%>'ahláns # ;
+INTS+PAST:%>áa'ahlang # ;
+CONT:%>áa'ahlanggaa # ;
+CTFACT+PRES:%>áa'ahlanggang # ;
+RFLX:%>'ahl # ;


LEXICON CLASS-UD-STEM !!= @CODE@
+V:ud                CLASS-UD-STEM-1-INFL ;
+V:wíid              CLASS-UD-STEM-2-INFL ;
+V+EXT:uddáal        CLASS-AAL-INFL  ;
+V+CIRCUM:udgwáang   CLASS-AANG-INFL  ;

LEXICON CLASS-UD-STEM-1-INFL !!= @CODE@
+COND-AUX1:%> # ;
+SG+IMPV: # ;
+INTERR+SIMP+PRES: # ;
+INTERR+PAST:aa # ;
+INDIR+PAST:aan # ;
+REL:s # ;
+REL+EVID:aas # ;
+PAST+NONFACT:aa%.ang # ;
+INTERR+FUT+LONG:äsaa # ;
+INTERR+FUT+SHORT:äs # ;
+SIMP+FUT:äsaang # ;
+IMM+FUT:äsga # ;
+REL+FUT:äsaas # ;
+FUT+NONFACT:äsaa%.ang # ;
+BIAS+IMM+PRES:'uuj # ;
+BIAS+SIMP+PRES:'uujang # ;
+RES:äsaa'uujang # ;
+BIAS+INTERR+PRES:'us # ;
+BIAS+INTERR+PAST:'ujaa # ;
+BIAS+INTERR+PAST+HAB:'uujaangaa # ;
+BIAS+INTERR+FUT:äsaa'us # ;
+CERT+FUT:äsaa'ahlans # ;
+FUT+RFLX+INTERR:äseehl # ;
+PL+IMPV:'uu # ;
+3PL+IMM+PRES:'waa # ;
+3PL+INTERR+SIMP+PRES:'waa # ;
+3PL+SIMP+PRES:'waang # ;
+3PL+DIR+PAST:'wägan # ;
+3PL+INTERR+PAST:'aawaa # ;
+3PL+INDIR+PAST:'aawaan # ;
+3PL+REL:'waas # ;
+3PL+REL+EVID:'aawaas # ;
+3PL+NONFACT:'waa%.ang # ;
+3PL+PAST+NONFACT:'aawaa%.ang # ;
+3PL+DIR+PAST+HAB:'wägiinii # ;
+3PL+INTERR+PAST+HAB:'wägaangaa # ;
+3PL+INDIR+PAST+HAB:'wägaangaan # ;
+3PL+INTERR+FUT+LONG:'waaäsaa # ;
+3PL+INTERR+FUT+SHORT:'waaäs # ;
+3PL+SIMP+FUT:'waaäsaang # ;
+3PL+IMM+FUT:'waaäsga # ;
+3PL+REL+FUT:'waaäsaas # ;
+3PL+FUT+NONFACT:'waaäsaa%.ang # ;
+3PL+INTERR+NEAR+FUT:'waa%.ang% k̲asa'áa # ;
+3PL+NEAR+FUT:'waa%.ang% k̲asa'áang # ;
+3PL+INTERR+VNEAR+FUT:'waa%.ang% k̲asaasdláa # ;
+3PL+VNEAR+FUT:'waa%.ang% k̲asaasdláang # ;
+3PL+BIAS+IMM+PRES:'waa'uuj # ;
+3PL+BIAS+SIMP+PRES:'waa'uujang # ;
+3PL+RES:'waaäsaa'uujang # ;
+3PL+BIAS+INTERR+PRES:'waa'us # ;
+3PL+BIAS+INTERR+PAST:'waa'ujaa # ;
+3PL+BIAS+INTERR+PAST+HAB:'waa'uujaangaa # ;
+3PL+BIAS+INTERR+FUT:'waaäsaa'us # ;
+3PL+CERT+PRES:'waa'ahlanggang # ;
+3PL+CERT+PAST:'waa'ahlanggan # ;
+3PL+CERT+PAST+HAB:'waa'ahlanggiinii # ;
+3PL+CERT+FUT:'waaäsaa'ahlans # ;
+3PL+CERT+REL:'waa'ahlans # ;
+3PL+INTS+PAST:'aawaa'ahlang # ;
+3PL+CONT:'aawaa'ahlanggaa # ;
+3PL+CTFACT+PRES:'aawaa'ahlanggang # ;
+3PL+RFLX:'waa'ahl # ;
+3PL+FUT+RFLX+INTERR:'waaäseehl # ;
+NEG+SG+IMPV:'ang # ;
+NEG+IMM+PRES:'angga # ;
+NEG+INTERR+SIMP+PRES:'ang # ;
+NEG+SIMP+PRES:'anggang # ;
+NEG+DIR+PAST:'anggan # ;
+NEG+INTERR+PAST:'aangaa # ;
+NEG+INDIR+PAST:'aangaan # ;
+NEG+REL:'ans # ;
+NEG+REL+EVID:'aangaas # ;
+NEG+NONFACT:'angang # ;
+NEG+PAST+NONFACT:'aangaa%.ang # ;
+NEG+INTERR+PRES+HAB:'anggang # ;
+NEG+DIR+PAST+HAB:'anggiinii # ;
+NEG+INTERR+PAST+HAB:'anggaangaa # ;
+NEG+INDIR+PAST+HAB:'anggaangaan # ;
+NEG+INTERR+FUT+LONG:'angäsaa # ;
+NEG+INTERR+FUT+SHORT:'angäs # ;
+NEG+SIMP+FUT:'angäsaang # ;
+NEG+IMM+FUT:'angäsga # ;
+NEG+REL+FUT:'angäsaas # ;
+NEG+FUT+NONFACT:'angäsaa%.ang # ;
+NEG+BIAS+IMM+PRES:'ang'uuj # ;
+NEG+BIAS+SIMP+PRES:'ang'uujang # ;
+NEG+RES:'angäsaa'uujang # ;
+NEG+BIAS+INTERR+PRES:'ang'us # ;
+NEG+BIAS+INTERR+PAST:'ang'ujaa # ;
+NEG+BIAS+INTERR+PAST+HAB:'ang'uujaangaa # ;
+NEG+BIAS+INTERR+FUT:'angäsaa'us # ;
+NEG+CERT+PRES:'aang'ahlanggang # ;
+NEG+CERT+PAST:'aang'ahlanggan # ;
+NEG+CERT+PAST+HAB:'aang'ahlanggiinii # ;
+NEG+CERT+FUT:'angäsaa'ahlans # ;
+NEG+CERT+REL:'aang'ahlans # ;
+NEG+INTS+PAST:'aangaa'ahlang # ;
+NEG+CONT:'aangaa'ahlanggaa # ;
+NEG+CTFACT+PRES:'aangaa'ahlanggang # ;
+NEG+RFLX:'aang'ahl # ;
+NEG+FUT+RFLX+INTERR:'angäseehl # ;
+NEG+PL+IMPV:'ang'uu # ;
+NEG+3PL+IMM+PRES:'ang'waa # ;
+NEG+3PL+INTERR+SIMP+PRES:'ang'waa # ;
+NEG+3PL+SIMP+PRES:'ang'waang # ;
+NEG+3PL+DIR+PAST:'ang'wägan # ;
+NEG+3PL+INTERR+PAST:'ang'aawaa # ;
+NEG+3PL+INDIR+PAST:'ang'aawaan # ;
+NEG+3PL+REL:'ang'waas # ;
+NEG+3PL+REL+EVID:'ang'aawaas # ;
+NEG+3PL+NONFACT:'ang'waa%.ang # ;
+NEG+3PL+PAST+NONFACT:'ang'aawaa%.ang # ;
+NEG+3PL+DIR+PAST+HAB:'ang'wägiinii # ;
+NEG+3PL+INTERR+PAST+HAB:'ang'wägaangaa # ;
+NEG+3PL+INDIR+PAST+HAB:'ang'wägaangaan # ;
+NEG+3PL+INTERR+FUT+LONG:'ang'waaäsaa # ;
+NEG+3PL+INTERR+FUT+SHORT:'ang'waaäs # ;
+NEG+3PL+SIMP+FUT:'ang'waaäsaang # ;
+NEG+3PL+IMM+FUT:'ang'waaäsga # ;
+NEG+3PL+REL+FUT:'ang'waaäsaas # ;
+NEG+3PL+FUT+NONFACT:'ang'waaäsaa%.ang # ;
+NEG+3PL+INTERR+NEAR+FUT:'waa%.ang% k̲asaa'áng # ;
+NEG+3PL+NEAR+FUT:'waa%.ang% k̲asaa'ánggang # ;
+NEG+3PL+INTERR+VNEAR+FUT:'waa%.ang% k̲asaasdlä'áng # ;
+NEG+3PL+VNEAR+FUT:'waa%.ang% k̲asaasdlä'ánggang # ;
+NEG+3PL+BIAS+IMM+PRES:'ang'waa'uuj # ;
+NEG+3PL+BIAS+SIMP+PRES:'ang'waa'uujang # ;
+NEG+3PL+RES:'ang'waaäsaa'uujang # ;
+NEG+3PL+BIAS+INTERR+PRES:'ang'waa'us # ;
+NEG+3PL+BIAS+INTERR+PAST:'ang'waa'ujaa # ;
+NEG+3PL+BIAS+INTERR+PAST+HAB:'ang'waa'uujaangaa # ;
+NEG+3PL+BIAS+INTERR+FUT:'ang'waaäsaa'us # ;
+NEG+3PL+CERT+PRES:'ang'waa'ahlanggang # ;
+NEG+3PL+CERT+PAST:'ang'waa'ahlanggan # ;
+NEG+3PL+CERT+PAST+HAB:'ang'waa'ahlanggiinii # ;
+NEG+3PL+CERT+FUT:'ang'waaäsaa'ahlans # ;
+NEG+3PL+CERT+REL:'ang'waa'ahlans # ;
+NEG+3PL+INTS+PAST:'ang'aawaa'ahlang # ;
+NEG+3PL+CONT:'ang'aawaa'ahlanggaa # ;
+NEG+3PL+CTFACT+PRES:'ang'aawaa'ahlanggang # ;
+NEG+3PL+RFLX:'ang'waa'ahl # ;
+NEG+3PL+FUT+RFLX+INTERR:'ang'waaäseehl # ;

LEXICON CLASS-UD-STEM-2-INFL !!= @CODE@
+COND-AUX2:%> # ;
+IMM+PRES:%>a # ;
+SIMP+PRES:%>áng # ;
+DIR+PAST:%>an # ;
+NONFACT:%>áng # ;
+INTERR+PRES+HAB:%>áng # ;
+PRES+HAB:%>anggang # ;
+PRES+HAB+NONFACT:%>angang # ;
+DIR+PAST+HAB:%>iinii # ;
+INTERR+PAST+HAB:%>áangaa # ;
+INDIR+PAST+HAB:%>áangaan # ;
+INTERR+NEAR+FUT:%>áng% k̲asa'áa # ;
+NEAR+FUT:%>áng% k̲asa'áang # ;
+INTERR+VNEAR+FUT:%>áng% k̲asaasdláa # ;
+VNEAR+FUT:%>áng% k̲asaasdláang # ;
+CERT+PRES:%>'ahlánggang # ;
+CERT+PAST:%>'ahlánggan # ;
+CERT+PAST+HAB:%>'ahlánggíinii # ;
+CERT+REL:%>'ahláns # ;
+INTS+PAST:%>áa'ahlang # ;
+CONT:%>áa'ahlanggaa # ;
+CTFACT+PRES:%>áa'ahlanggang # ;
+RFLX:%>'ahl # ;
+3PL+INTERR+PRES+HAB:%>ang'waa # ;
+3PL+PRES+HAB:%>ang'waang # ;
+3PL+PRES+HAB+NONFACT:%>ang'waa%.ang # ;
+NEG+PRES+HAB:%>ang'anggang # ;
+NEG+PRES+HAB+NONFACT:%>ang'angang # ;
+NEG+INTERR+NEAR+FUT:%>áng% k̲asaa'áng # ;
+NEG+NEAR+FUT:%>áng% k̲asaa'ánggang # ;
+NEG+INTERR+VNEAR+FUT:%>áng% k̲asaasdlä'áng # ;
+NEG+VNEAR+FUT:%>áng% k̲asaasdlä'ánggang # ;
+NEG+3PL+INTERR+PRES+HAB:%>ang'ang'waa # ;
+NEG+3PL+PRES+HAB:%>ang'ang'waang # ;
+NEG+3PL+PRES+HAB+NONFACT:%>ang'ang'waa%.ang # ;


LEXICON CLASS-UN-STEM !!= @CODE@
+V:ún                CLASS-UN-STEM-1-INFL ;
+V:wáan              CLASS-UN-STEM-2-INFL ;
+V+EXT:úndaal        CLASS-AAL-INFL  ;
+V+CIRCUM:ún-gwaang  CLASS-AANG-INFL  ;

LEXICON CLASS-UN-STEM-1-INFL !!= @CODE@
+COND-AUX1:%> # ;
+SG+IMPV:%> # ;
+IMM+PRES:%>%.ga # ;
+INTERR+SIMP+PRES:%> # ;
+SIMP+PRES:%>%.gáng # ;
+DIR+PAST:%>%.gán # ;
+REL:%>s # ;
+NONFACT:%>áng # ;
+INTERR+PRES+HAB:%>%.gáng # ;
+PRES+HAB:%>%.gánggang # ;
+PRES+HAB+NONFACT:%>%.gángang # ;
+DIR+PAST+HAB:%>%.gíinii # ;
+INTERR+PAST+HAB:%>%.gáangaa # ;
+INDIR+PAST+HAB:%>%.gáangaan # ;
+INTERR+FUT+LONG:%>äsáa # ;
+INTERR+FUT+SHORT:%>äs # ;
+SIMP+FUT:%>äsáang # ;
+IMM+FUT:%>äsga # ;
+REL+FUT:%>äsáas # ;
+FUT+NONFACT:%>äsáa%.ang # ;
+INTERR+NEAR+FUT:%>áng% k̲asa'áa # ;
+NEAR+FUT:%>áng% k̲asa'áang # ;
+INTERR+VNEAR+FUT:%>áng% k̲asaasdláa # ;
+VNEAR+FUT:%>áng% k̲asaasdláang # ;
+BIAS+IMM+PRES:%>'úuj # ;
+BIAS+SIMP+PRES:%>'úujang # ;
+RES:%>äsáa'uujang # ;
+BIAS+INTERR+PRES:%>'us # ;
+BIAS+INTERR+PAST:%>'ujáa # ;
+BIAS+INTERR+PAST+HAB:%>'úujaangaa # ;
+BIAS+INTERR+FUT:%>äsáa'us # ;
+CERT+FUT:%>äsáa'ahlans # ;
+FUT+RFLX+INTERR:%>äséehl # ;
+PL+IMPV:%>'úu # ;
+3PL+IMM+PRES:%>'wáa # ;
+3PL+INTERR+SIMP+PRES:%>'wáa # ;
+3PL+SIMP+PRES:%>'wáang # ;
+3PL+DIR+PAST:%>'wägán # ;
+3PL+INTERR+PAST:%>'áawaa # ;
+3PL+INDIR+PAST:%>'áawaan # ;
+3PL+REL:%>'wáas # ;
+3PL+REL+EVID:%>'áawaas # ;
+3PL+NONFACT:%>'wáa%.ang # ;
+3PL+PAST+NONFACT:%>'áawaa%.ang # ;
+3PL+INTERR+PRES+HAB:%>%.gáng'waa # ;
+3PL+PRES+HAB:%>%.gáng'waang # ;
+3PL+PRES+HAB+NONFACT:%>%.gáng'waa%.ang # ;
+3PL+DIR+PAST+HAB:%>'wägíinii # ;
+3PL+INTERR+PAST+HAB:%>'wägáangaa # ;
+3PL+INDIR+PAST+HAB:%>'wägáangaan # ;
+3PL+INTERR+FUT+LONG:%>'wáaäsaa # ;
+3PL+INTERR+FUT+SHORT:%>'wáaäs # ;
+3PL+SIMP+FUT:%>'wáaäsaang # ;
+3PL+IMM+FUT:%>'wáaäsga # ;
+3PL+REL+FUT:%>'wáaäsaas # ;
+3PL+FUT+NONFACT:%>'wáaäsaa%.ang # ;
+3PL+INTERR+NEAR+FUT:%>'wáa%.áng% k̲asa'áa # ;
+3PL+NEAR+FUT:%>'wáa%.áng% k̲asa'áang # ;
+3PL+INTERR+VNEAR+FUT:%>'wáa%.áng% k̲asaasdláa # ;
+3PL+VNEAR+FUT:%>'wáa%.áng% k̲asaasdláang # ;
+3PL+BIAS+IMM+PRES:%>'wáa'uuj # ;
+3PL+BIAS+SIMP+PRES:%>'wáa'uujang # ;
+3PL+RES:%>'wáaäsaa'uujang # ;
+3PL+BIAS+INTERR+PRES:%>'wáa'us # ;
+3PL+BIAS+INTERR+PAST:%>'wáa'ujaa # ;
+3PL+BIAS+INTERR+PAST+HAB:%>'wáa'uujaangaa # ;
+3PL+BIAS+INTERR+FUT:%>'wáaäsaa'us # ;
+3PL+CERT+PRES:%>'wáa'ahlanggang # ;
+3PL+CERT+PAST:%>'wáa'ahlanggan # ;
+3PL+CERT+PAST+HAB:%>'wáa'ahlanggíinii # ;
+3PL+CERT+FUT:%>'wáaäsaa'ahlans # ;
+3PL+CERT+REL:%>'wáa'ahlans # ;
+3PL+INTS+PAST:%>'áawaa'ahlang # ;
+3PL+CONT:%>'áawaa'ahlanggaa # ;
+3PL+CTFACT+PRES:%>'áawaa'ahlanggang # ;
+3PL+RFLX:%>'wáa'ahl # ;
+3PL+FUT+RFLX+INTERR:%>'wáaäseehl # ;
+NEG+SG+IMPV:%>'áng # ;
+NEG+IMM+PRES:%>'ángga # ;
+NEG+INTERR+SIMP+PRES:%>'áng # ;
+NEG+SIMP+PRES:%>'ánggang # ;
+NEG+DIR+PAST:%>'ánggan # ;
+NEG+INTERR+PAST:%>'áangaa # ;
+NEG+INDIR+PAST:%>'áangaan # ;
+NEG+REL:%>'áns # ;
+NEG+REL+EVID:%>'áangaas # ;
+NEG+NONFACT:%>'angáng # ;
+NEG+PAST+NONFACT:%>'áangaa%.ang # ;
+NEG+INTERR+PRES+HAB:%>'ánggang # ;
+NEG+PRES+HAB:%>%.gáng'anggang # ;
+NEG+PRES+HAB+NONFACT:%>%.gáng'angang # ;
+NEG+DIR+PAST+HAB:%>'ánggíinii # ;
+NEG+INTERR+PAST+HAB:%>'ánggaangaa # ;
+NEG+INDIR+PAST+HAB:%>'ánggaangaan # ;
+NEG+INTERR+FUT+LONG:%>'ángäsaa # ;
+NEG+INTERR+FUT+SHORT:%>'ángäs # ;
+NEG+SIMP+FUT:%>'ángäsaang # ;
+NEG+IMM+FUT:%>'ángäsga # ;
+NEG+REL+FUT:%>'ángäsaas # ;
+NEG+FUT+NONFACT:%>'ángäsaa%.ang # ;
+NEG+INTERR+NEAR+FUT:%>áng% k̲asaa'áng # ;
+NEG+NEAR+FUT:%>áng% k̲asaa'ánggang # ;
+NEG+INTERR+VNEAR+FUT:%>áng% k̲asaasdlä'áng # ;
+NEG+VNEAR+FUT:%>áng% k̲asaasdlä'ánggang # ;
+NEG+BIAS+IMM+PRES:%>'áng'uuj # ;
+NEG+BIAS+SIMP+PRES:%>'áng'uujang # ;
+NEG+RES:%>'ángäsaa'uujang # ;
+NEG+BIAS+INTERR+PRES:%>'áng'us # ;
+NEG+BIAS+INTERR+PAST:%>'áng'ujaa # ;
+NEG+BIAS+INTERR+PAST+HAB:%>'áng'uujaangaa # ;
+NEG+BIAS+INTERR+FUT:%>'ángäsaa'us # ;
+NEG+CERT+PRES:%>'áang'ahlanggang # ;
+NEG+CERT+PAST:%>'áang'ahlanggan # ;
+NEG+CERT+PAST+HAB:%>'áang'ahlanggíinii # ;
+NEG+CERT+FUT:%>'ángäsaa'ahlans # ;
+NEG+CERT+REL:%>'áang'ahlans # ;
+NEG+INTS+PAST:%>'áangaa'ahlang # ;
+NEG+CONT:%>'áangaa'ahlanggaa # ;
+NEG+CTFACT+PRES:%>'áangaa'ahlanggang # ;
+NEG+RFLX:%>'áang'ahl # ;
+NEG+FUT+RFLX+INTERR:%>'ángäseehl # ;
+NEG+PL+IMPV:%>'áng'uu # ;
+NEG+3PL+IMM+PRES:%>'áng'waa # ;
+NEG+3PL+INTERR+SIMP+PRES:%>'áng'waa # ;
+NEG+3PL+SIMP+PRES:%>'áng'waang # ;
+NEG+3PL+DIR+PAST:%>'áng'wägan # ;
+NEG+3PL+INTERR+PAST:%>'áng'aawaa # ;
+NEG+3PL+INDIR+PAST:%>'áng'aawaan # ;
+NEG+3PL+REL:%>'áng'waas # ;
+NEG+3PL+REL+EVID:%>'áng'aawaas # ;
+NEG+3PL+NONFACT:%>'áng'waa%.ang # ;
+NEG+3PL+PAST+NONFACT:%>'áng'aawaa%.ang # ;
+NEG+3PL+INTERR+PRES+HAB:%>%.gáng'ang'waa # ;
+NEG+3PL+PRES+HAB:%>%.gáng'ang'waang # ;
+NEG+3PL+PRES+HAB+NONFACT:%>%.gáng'ang'waa%.ang # ;
+NEG+3PL+DIR+PAST+HAB:%>'áng'wägíinii # ;
+NEG+3PL+INTERR+PAST+HAB:%>'áng'wägáangaa # ;
+NEG+3PL+INDIR+PAST+HAB:%>'áng'wägáangaan # ;
+NEG+3PL+INTERR+FUT+LONG:%>'áng'waaäsaa # ;
+NEG+3PL+INTERR+FUT+SHORT:%>'áng'waaäs # ;
+NEG+3PL+SIMP+FUT:%>'áng'waaäsaang # ;
+NEG+3PL+IMM+FUT:%>'áng'waaäsga # ;
+NEG+3PL+REL+FUT:%>'áng'waaäsaas # ;
+NEG+3PL+FUT+NONFACT:%>'áng'waaäsaa%.ang # ;
+NEG+3PL+INTERR+NEAR+FUT:%>'wáa%.áng% k̲asaa'áng # ;
+NEG+3PL+NEAR+FUT:%>'wáa%.áng% k̲asaa'ánggang # ;
+NEG+3PL+INTERR+VNEAR+FUT:%>'wáa%.áng% k̲asaasdlä'áng # ;
+NEG+3PL+VNEAR+FUT:%>'wáa%.áng% k̲asaasdlä'ánggang # ;
+NEG+3PL+BIAS+IMM+PRES:%>'áng'waa'uuj # ;
+NEG+3PL+BIAS+SIMP+PRES:%>'áng'waa'uujang # ;
+NEG+3PL+RES:%>'áng'waaäsaa'uujang # ;
+NEG+3PL+BIAS+INTERR+PRES:%>'áng'waa'us # ;
+NEG+3PL+BIAS+INTERR+PAST:%>'áng'waa'ujaa # ;
+NEG+3PL+BIAS+INTERR+PAST+HAB:%>'áng'waa'uujaangaa # ;
+NEG+3PL+BIAS+INTERR+FUT:%>'áng'waaäsaa'us # ;
+NEG+3PL+CERT+PRES:%>'áng'waa'ahlanggang # ;
+NEG+3PL+CERT+PAST:%>'áng'waa'ahlanggan # ;
+NEG+3PL+CERT+PAST+HAB:%>'áng'waa'ahlanggíinii # ;
+NEG+3PL+CERT+FUT:%>'áng'waaäsaa'ahlans # ;
+NEG+3PL+CERT+REL:%>'áng'waa'ahlans # ;
+NEG+3PL+INTS+PAST:%>'áng'aawaa'ahlang # ;
+NEG+3PL+CONT:%>'áng'aawaa'ahlanggaa # ;
+NEG+3PL+CTFACT+PRES:%>'áng'aawaa'ahlanggang # ;
+NEG+3PL+RFLX:%>'áng'waa'ahl # ;
+NEG+3PL+FUT+RFLX+INTERR:%>'áng'waaäseehl # ;

LEXICON CLASS-UN-STEM-2-INFL !!= @CODE@
+COND-AUX2:%> # ;
+INTERR+PAST:%>áa # ;
+INDIR+PAST:%>áan # ;
+REL+EVID:%>áas # ;
+PAST+NONFACT:%>áa%.ang # ;
+CERT+PRES:%>'ahlánggang # ;
+CERT+PAST:%>'ahlánggan # ;
+CERT+PAST+HAB:%>'ahlánggíinii # ;
+CERT+REL:%>'ahláns # ;
+INTS+PAST:%>áa'ahlang # ;
+CONT:%>áa'ahlanggaa # ;
+CTFACT+PRES:%>áa'ahlanggang # ;
+RFLX:%>'ahl # ;


LEXICON CLASS-UNG-STEM !!= @CODE@
+V:úng                CLASS-UNG-STEM-1-INFL ;
+V:wáang              CLASS-UNG-STEM-2-INFL ;
+V+EXT:úndaal         CLASS-AAL-INFL  ;
+V+CIRCUM:únggwáang   CLASS-AANG-INFL  ;

LEXICON CLASS-UNG-STEM-1-INFL !!= @CODE@
+COND-AUX1:%> # ;
+SG+IMPV:%> # ;
+IMM+PRES:%>ga # ;
+INTERR+SIMP+PRES:%> # ;
+SIMP+PRES:%>gáng # ;
+DIR+PAST:%>gán # ;
+REL:%>s # ;
+NONFACT:%>áng # ;
+INTERR+PRES+HAB:%>gáng # ;
+PRES+HAB:%>gánggang # ;
+PRES+HAB+NONFACT:%>gangáng # ;
+DIR+PAST+HAB:%>gíinii # ;
+INTERR+PAST+HAB:%>gáangaa # ;
+INDIR+PAST+HAB:%>gáangaan # ;
+INTERR+FUT+LONG:%>äsáa # ;
+INTERR+FUT+SHORT:%>äs # ;
+SIMP+FUT:%>äsáang # ;
+IMM+FUT:%>äsga # ;
+REL+FUT:%>äsáas # ;
+FUT+NONFACT:%>äsáa%.ang # ;
+INTERR+NEAR+FUT:%>áng% k̲asa'áa # ;
+NEAR+FUT:%>áng% k̲asa'áang # ;
+INTERR+VNEAR+FUT:%>áng% k̲asaasdláa # ;
+VNEAR+FUT:%>áng% k̲asaasdláang # ;
+BIAS+IMM+PRES:%>'úuj # ;
+BIAS+SIMP+PRES:%>'úujang # ;
+RES:%>äsáa'uujang # ;
+BIAS+INTERR+PRES:%>'us # ;
+BIAS+INTERR+PAST:%>'ujáa # ;
+BIAS+INTERR+PAST+HAB:%>'úujaangaa # ;
+BIAS+INTERR+FUT:%>äsáa'us # ;
+CERT+FUT:%>äsáa'ahlans # ;
+FUT+RFLX+INTERR:%>äséehl # ;
+PL+IMPV:%>'úu # ;
+3PL+IMM+PRES:%>'wáa # ;
+3PL+INTERR+SIMP+PRES:%>'wáa # ;
+3PL+SIMP+PRES:%>'wáang # ;
+3PL+DIR+PAST:%>'wägán # ;
+3PL+INTERR+PAST:%>'áawaa # ;
+3PL+INDIR+PAST:%>'áawaan # ;
+3PL+REL:%>'wáas # ;
+3PL+REL+EVID:%>'áawaas # ;
+3PL+NONFACT:%>'wáa%.ang # ;
+3PL+PAST+NONFACT:%>'áawaa%.ang # ;
+3PL+INTERR+PRES+HAB:%>gáng'waa # ;
+3PL+PRES+HAB:%>gáng'waang # ;
+3PL+PRES+HAB+NONFACT:%>gáng'waa%.ang # ;
+3PL+DIR+PAST+HAB:%>'wägíinii # ;
+3PL+INTERR+PAST+HAB:%>'wägáangaa # ;
+3PL+INDIR+PAST+HAB:%>'wägáangaan # ;
+3PL+INTERR+FUT+LONG:%>'wáaäsaa # ;
+3PL+INTERR+FUT+SHORT:%>'wáaäs # ;
+3PL+SIMP+FUT:%>'wáaäsaang # ;
+3PL+IMM+FUT:%>'wáaäsga # ;
+3PL+REL+FUT:%>'wáaäsaas # ;
+3PL+FUT+NONFACT:%>'wáaäsaa%.ang # ;
+3PL+INTERR+NEAR+FUT:%>'wáa%.áng% k̲asa'áa # ;
+3PL+NEAR+FUT:%>'wáa%.áng% k̲asa'áang # ;
+3PL+INTERR+VNEAR+FUT:%>'wáa%.áng% k̲asaasdláa # ;
+3PL+VNEAR+FUT:%>'wáa%.áng% k̲asaasdláang # ;
+3PL+BIAS+IMM+PRES:%>'wáa'uuj # ;
+3PL+BIAS+SIMP+PRES:%>'wáa'uujang # ;
+3PL+RES:%>'wáaäsaa'uujang # ;
+3PL+BIAS+INTERR+PRES:%>'wáa'us # ;
+3PL+BIAS+INTERR+PAST:%>'wáa'ujaa # ;
+3PL+BIAS+INTERR+PAST+HAB:%>'wáa'uujaangaa # ;
+3PL+BIAS+INTERR+FUT:%>'wáaäsaa'us # ;
+3PL+CERT+PRES:%>'wáa'ahlanggang # ;
+3PL+CERT+PAST:%>'wáa'ahlanggan # ;
+3PL+CERT+PAST+HAB:%>'wáa'ahlanggíinii # ;
+3PL+CERT+FUT:%>'wáaäsaa'ahlans # ;
+3PL+CERT+REL:%>'wáa'ahlans # ;
+3PL+INTS+PAST:%>'áawaa'ahlang # ;
+3PL+CONT:%>'áawaa'ahlanggaa # ;
+3PL+CTFACT+PRES:%>'áawaa'ahlanggang # ;
+3PL+RFLX:%>'wáa'ahl # ;
+3PL+FUT+RFLX+INTERR:%>'wáaäseehl # ;
+NEG+SG+IMPV:%>'áng # ;
+NEG+IMM+PRES:%>'ángga # ;
+NEG+INTERR+SIMP+PRES:%>'áng # ;
+NEG+SIMP+PRES:%>'ánggang # ;
+NEG+DIR+PAST:%>'ánggan # ;
+NEG+INTERR+PAST:%>'áangaa # ;
+NEG+INDIR+PAST:%>'áangaan # ;
+NEG+REL:%>'áns # ;
+NEG+REL+EVID:%>'áangaas # ;
+NEG+NONFACT:%>'angáng # ;
+NEG+PAST+NONFACT:%>'áangaa%.ang # ;
+NEG+INTERR+PRES+HAB:%>'ánggang # ;
+NEG+PRES+HAB:%>gáng'anggang # ;
+NEG+PRES+HAB+NONFACT:%>gáng'angang # ;
+NEG+DIR+PAST+HAB:%>'ánggíinii # ;
+NEG+INTERR+PAST+HAB:%>'ánggaangaa # ;
+NEG+INDIR+PAST+HAB:%>'ánggaangaan # ;
+NEG+INTERR+FUT+LONG:%>'ángäsaa # ;
+NEG+INTERR+FUT+SHORT:%>'ángäs # ;
+NEG+SIMP+FUT:%>'ángäsaang # ;
+NEG+IMM+FUT:%>'ángäsga # ;
+NEG+REL+FUT:%>'ángäsaas # ;
+NEG+FUT+NONFACT:%>'ángäsaa%.ang # ;
+NEG+INTERR+NEAR+FUT:%>áng% k̲asaa'áng # ;
+NEG+NEAR+FUT:%>áng% k̲asaa'ánggang # ;
+NEG+INTERR+VNEAR+FUT:%>áng% k̲asaasdlä'áng # ;
+NEG+VNEAR+FUT:%>áng% k̲asaasdlä'ánggang # ;
+NEG+BIAS+IMM+PRES:%>'áng'uuj # ;
+NEG+BIAS+SIMP+PRES:%>'áng'uujang # ;
+NEG+RES:%>'ángäsaa'uujang # ;
+NEG+BIAS+INTERR+PRES:%>'áng'us # ;
+NEG+BIAS+INTERR+PAST:%>'áng'ujaa # ;
+NEG+BIAS+INTERR+PAST+HAB:%>'áng'uujaangaa # ;
+NEG+BIAS+INTERR+FUT:%>'ángäsaa'us # ;
+NEG+CERT+PRES:%>'áang'ahlanggang # ;
+NEG+CERT+PAST:%>'áang'ahlanggan # ;
+NEG+CERT+PAST+HAB:%>'áang'ahlanggíinii # ;
+NEG+CERT+FUT:%>'ángäsaa'ahlans # ;
+NEG+CERT+REL:%>'áang'ahlans # ;
+NEG+INTS+PAST:%>'áangaa'ahlang # ;
+NEG+CONT:%>'áangaa'ahlanggaa # ;
+NEG+CTFACT+PRES:%>'áangaa'ahlanggang # ;
+NEG+RFLX:%>'áang'ahl # ;
+NEG+FUT+RFLX+INTERR:%>'ángäseehl # ;
+NEG+PL+IMPV:%>'áng'uu # ;
+NEG+3PL+IMM+PRES:%>'áng'waa # ;
+NEG+3PL+INTERR+SIMP+PRES:%>'áng'waa # ;
+NEG+3PL+SIMP+PRES:%>'áng'waang # ;
+NEG+3PL+DIR+PAST:%>'áng'wägan # ;
+NEG+3PL+INTERR+PAST:%>'áng'aawaa # ;
+NEG+3PL+INDIR+PAST:%>'áng'aawaan # ;
+NEG+3PL+REL:%>'áng'waas # ;
+NEG+3PL+REL+EVID:%>'áng'aawaas # ;
+NEG+3PL+NONFACT:%>'áng'waa%.ang # ;
+NEG+3PL+PAST+NONFACT:%>'áng'aawaa%.ang # ;
+NEG+3PL+INTERR+PRES+HAB:%>gáng'ang'waa # ;
+NEG+3PL+PRES+HAB:%>gáng'ang'waang # ;
+NEG+3PL+PRES+HAB+NONFACT:%>gáng'ang'waa%.ang # ;
+NEG+3PL+DIR+PAST+HAB:%>'áng'wägíinii # ;
+NEG+3PL+INTERR+PAST+HAB:%>'áng'wägáangaa # ;
+NEG+3PL+INDIR+PAST+HAB:%>'áng'wägáangaan # ;
+NEG+3PL+INTERR+FUT+LONG:%>'áng'waaäsaa # ;
+NEG+3PL+INTERR+FUT+SHORT:%>'áng'waaäs # ;
+NEG+3PL+SIMP+FUT:%>'áng'waaäsaang # ;
+NEG+3PL+IMM+FUT:%>'áng'waaäsga # ;
+NEG+3PL+REL+FUT:%>'áng'waaäsaas # ;
+NEG+3PL+FUT+NONFACT:%>'áng'waaäsaa%.ang # ;
+NEG+3PL+INTERR+NEAR+FUT:%>'wáa%.áng% k̲asaa'áng # ;
+NEG+3PL+NEAR+FUT:%>'wáa%.áng% k̲asaa'ánggang # ;
+NEG+3PL+INTERR+VNEAR+FUT:%>'wáa%.áng% k̲asaasdlä'áng # ;
+NEG+3PL+VNEAR+FUT:%>'wáa%.áng% k̲asaasdlä'ánggang # ;
+NEG+3PL+BIAS+IMM+PRES:%>'áng'waa'uuj # ;
+NEG+3PL+BIAS+SIMP+PRES:%>'áng'waa'uujang # ;
+NEG+3PL+RES:%>'áng'waaäsaa'uujang # ;
+NEG+3PL+BIAS+INTERR+PRES:%>'áng'waa'us # ;
+NEG+3PL+BIAS+INTERR+PAST:%>'áng'waa'ujaa # ;
+NEG+3PL+BIAS+INTERR+PAST+HAB:%>'áng'waa'uujaangaa # ;
+NEG+3PL+BIAS+INTERR+FUT:%>'áng'waaäsaa'us # ;
+NEG+3PL+CERT+PRES:%>'áng'waa'ahlanggang # ;
+NEG+3PL+CERT+PAST:%>'áng'waa'ahlanggan # ;
+NEG+3PL+CERT+PAST+HAB:%>'áng'waa'ahlanggíinii # ;
+NEG+3PL+CERT+FUT:%>'áng'waaäsaa'ahlans # ;
+NEG+3PL+CERT+REL:%>'áng'waa'ahlans # ;
+NEG+3PL+INTS+PAST:%>'áng'aawaa'ahlang # ;
+NEG+3PL+CONT:%>'áng'aawaa'ahlanggaa # ;
+NEG+3PL+CTFACT+PRES:%>'áng'aawaa'ahlanggang # ;
+NEG+3PL+RFLX:%>'áng'waa'ahl # ;
+NEG+3PL+FUT+RFLX+INTERR:%>'áng'waaäseehl # ;

LEXICON CLASS-UNG-STEM-2-INFL !!= @CODE@
+COND-AUX2:%> # ;
+INTERR+PAST:%>áa # ;
+INDIR+PAST:%>áan # ;
+REL+EVID:%>áas # ;
+PAST+NONFACT:%>áa%.ang # ;
+CERT+PRES:%>'ahlánggang # ;
+CERT+PAST:%>'ahlánggan # ;
+CERT+PAST+HAB:%>'ahlánggíinii # ;
+CERT+REL:%>'ahláns # ;
+INTS+PAST:%>áa'ahlang # ;
+CONT:%>áa'ahlanggaa # ;
+CTFACT+PRES:%>áa'ahlanggang # ;
+RFLX:%>'ahl # ;


LEXICON CLASS-UU-STEM !!= @CODE@
+V:úu                CLASS-UU-STEM-1-INFL ;
+V:áaw               CLASS-UU-STEM-2-INFL ;
+V+EXT:úudaal        CLASS-AAL-INFL  ;
+V+CIRCUM:áawgwaang  CLASS-AANG-INFL  ;

LEXICON CLASS-UU-STEM-1-INFL !!= @CODE@  
+COND-AUX1:%> # ;
+SG+IMPV:%> # ;
+IMM+PRES:%>ga # ;
+INTERR+SIMP+PRES:%> # ;
+SIMP+PRES:%>gáng # ;
+DIR+PAST:%>gán # ;
+REL:%>s # ;
+INTERR+PRES+HAB:%>gáng # ;
+PRES+HAB:%>gánggang # ;
+PRES+HAB+NONFACT:%>gangáng # ;
+DIR+PAST+HAB:%>gíinii # ;
+INTERR+PAST+HAB:%>gáangaa # ;
+INDIR+PAST+HAB:%>gáangaan # ;
+INTERR+FUT+LONG:%>äsáa # ;
+INTERR+FUT+SHORT:%>äs # ;
+SIMP+FUT:%>äsáang # ;
+IMM+FUT:%>äsga # ;
+REL+FUT:%>äsáas # ;
+FUT+NONFACT:%>äsáa%.ang # ;
+BIAS+IMM+PRES:%>'úuj # ;
+BIAS+SIMP+PRES:%>'úujang # ;
+RES:%>äsáa'uujang # ;
+BIAS+INTERR+PRES:%>'us # ;
+BIAS+INTERR+PAST:%>'ujáa # ;
+BIAS+INTERR+PAST+HAB:%>'úujaangaa # ;
+BIAS+INTERR+FUT:%>äsáa'us # ;
+CERT+PRES:%>'ahlánggang # ;
+CERT+PAST:%>'ahlánggan # ;
+CERT+PAST+HAB:%>'ahlánggíinii # ;
+CERT+FUT:%>äsáa'ahlans # ;
+FUT+RFLX+INTERR:%>äséehl # ;
+PL+IMPV:%>'úu # ;
+3PL+IMM+PRES:%>'wáa # ;
+3PL+INTERR+SIMP+PRES:%>'wáa # ;
+3PL+SIMP+PRES:%>'wáang # ;
+3PL+DIR+PAST:%>'wägán # ;
+3PL+INTERR+PAST:%>'áawaa # ;
+3PL+INDIR+PAST:%>'áawaan # ;
+3PL+REL:%>'wáas # ;
+3PL+REL+EVID:%>'áawaas # ;
+3PL+NONFACT:%>'wáa%.ang # ;
+3PL+PAST+NONFACT:%>'áawaa%.ang # ;
+3PL+INTERR+PRES+HAB:%>gáng'waa # ;
+3PL+PRES+HAB:%>gáng'waang # ;
+3PL+PRES+HAB+NONFACT:%>gáng'waa%.ang # ;
+3PL+DIR+PAST+HAB:%>'wägíinii # ;
+3PL+INTERR+PAST+HAB:%>'wägáangaa # ;
+3PL+INDIR+PAST+HAB:%>'wägáangaan # ;
+3PL+INTERR+FUT+LONG:%>'wáaäsaa # ;
+3PL+INTERR+FUT+SHORT:%>'wáaäs # ;
+3PL+SIMP+FUT:%>'wáaäsaang # ;
+3PL+IMM+FUT:%>'wáaäsga # ;
+3PL+REL+FUT:%>'wáaäsaas # ;
+3PL+FUT+NONFACT:%>'wáaäsaa%.ang # ;
+3PL+INTERR+NEAR+FUT:%>'wáa%.áng% k̲asa'áa # ;
+3PL+NEAR+FUT:%>'wáa%.áng% k̲asa'áang # ;
+3PL+INTERR+VNEAR+FUT:%>'wáa%.áng% k̲asaasdláa # ;
+3PL+VNEAR+FUT:%>'wáa%.áng% k̲asaasdláang # ;
+3PL+BIAS+IMM+PRES:%>'wáa'uuj # ;
+3PL+BIAS+SIMP+PRES:%>'wáa'uujang # ;
+3PL+RES:%>'wáaäsaa'uujang # ;
+3PL+BIAS+INTERR+PRES:%>'wáa'us # ;
+3PL+BIAS+INTERR+PAST:%>'wáa'ujaa # ;
+3PL+BIAS+INTERR+PAST+HAB:%>'wáa'uujaangaa # ;
+3PL+BIAS+INTERR+FUT:%>'wáaäsaa'us # ;
+3PL+CERT+PRES:%>'wáa'ahlanggang # ;
+3PL+CERT+PAST:%>'wáa'ahlanggan # ;
+3PL+CERT+PAST+HAB:%>'wáa'ahlanggíinii # ;
+3PL+CERT+FUT:%>'wáaäsaa'ahlans # ;
+3PL+CERT+REL:%>'wáa'ahlans # ;
+3PL+INTS+PAST:%>'áawaa'ahlang # ;
+3PL+CONT:%>'áawaa'ahlanggaa # ;
+3PL+CTFACT+PRES:%>'áawaa'ahlanggang # ;
+3PL+RFLX:%>'wáa'ahl # ;
+3PL+FUT+RFLX+INTERR:%>'wáaäseehl # ;
+NEG+SG+IMPV:%>'áng # ;
+NEG+IMM+PRES:%>'ángga # ;
+NEG+INTERR+SIMP+PRES:%>'áng # ;
+NEG+SIMP+PRES:%>'ánggang # ;
+NEG+DIR+PAST:%>'ánggan # ;
+NEG+INTERR+PAST:%>'áangaa # ;
+NEG+INDIR+PAST:%>'áangaan # ;
+NEG+REL:%>'áns # ;
+NEG+REL+EVID:%>'áangaas # ;
+NEG+NONFACT:%>'angáng # ;
+NEG+PAST+NONFACT:%>'áangaa%.ang # ;
+NEG+INTERR+PRES+HAB:%>'ánggang # ;
+NEG+PRES+HAB:%>gáng'anggang # ;
+NEG+PRES+HAB+NONFACT:%>gáng'angang # ;
+NEG+DIR+PAST+HAB:%>'ánggíinii # ;
+NEG+INTERR+PAST+HAB:%>'ánggaangaa # ;
+NEG+INDIR+PAST+HAB:%>'ánggaangaan # ;
+NEG+INTERR+FUT+LONG:%>'ángäsaa # ;
+NEG+INTERR+FUT+SHORT:%>'ángäs # ;
+NEG+SIMP+FUT:%>'ángäsaang # ;
+NEG+IMM+FUT:%>'ángäsga # ;
+NEG+REL+FUT:%>'ángäsaas # ;
+NEG+FUT+NONFACT:%>'ángäsaa%.ang # ;
+NEG+BIAS+IMM+PRES:%>'áng'uuj # ;
+NEG+BIAS+SIMP+PRES:%>'áng'uujang # ;
+NEG+RES:%>'ángäsaa'uujang # ;
+NEG+BIAS+INTERR+PRES:%>'áng'us # ;
+NEG+BIAS+INTERR+PAST:%>'áng'ujaa # ;
+NEG+BIAS+INTERR+PAST+HAB:%>'áng'uujaangaa # ;
+NEG+BIAS+INTERR+FUT:%>'ángäsaa'us # ;
+NEG+CERT+PRES:%>'áang'ahlanggang # ;
+NEG+CERT+PAST:%>'áang'ahlanggan # ;
+NEG+CERT+PAST+HAB:%>'áang'ahlanggíinii # ;
+NEG+CERT+FUT:%>'ángäsaa'ahlans # ;
+NEG+CERT+REL:%>'áang'ahlans # ;
+NEG+INTS+PAST:%>'áangaa'ahlang # ;
+NEG+CONT:%>'áangaa'ahlanggaa # ;
+NEG+CTFACT+PRES:%>'áangaa'ahlanggang # ;
+NEG+RFLX:%>'áang'ahl # ;
+NEG+FUT+RFLX+INTERR:%>'ángäseehl # ;
+NEG+PL+IMPV:%>'áng'uu # ;
+NEG+3PL+IMM+PRES:%>'áng'waa # ;
+NEG+3PL+INTERR+SIMP+PRES:%>'áng'waa # ;
+NEG+3PL+SIMP+PRES:%>'áng'waang # ;
+NEG+3PL+DIR+PAST:%>'áng'wägan # ;
+NEG+3PL+INTERR+PAST:%>'áng'aawaa # ;
+NEG+3PL+INDIR+PAST:%>'áng'aawaan # ;
+NEG+3PL+REL:%>'áng'waas # ;
+NEG+3PL+REL+EVID:%>'áng'aawaas # ;
+NEG+3PL+NONFACT:%>'áng'waa%.ang # ;
+NEG+3PL+PAST+NONFACT:%>'áng'aawaa%.ang # ;
+NEG+3PL+INTERR+PRES+HAB:%>gáng'ang'waa # ;
+NEG+3PL+PRES+HAB:%>gáng'ang'waang # ;
+NEG+3PL+PRES+HAB+NONFACT:%>gáng'ang'waa%.ang # ;
+NEG+3PL+DIR+PAST+HAB:%>'áng'wägíinii # ;
+NEG+3PL+INTERR+PAST+HAB:%>'áng'wägáangaa # ;
+NEG+3PL+INDIR+PAST+HAB:%>'áng'wägáangaan # ;
+NEG+3PL+INTERR+FUT+LONG:%>'áng'waaäsaa # ;
+NEG+3PL+INTERR+FUT+SHORT:%>'áng'waaäs # ;
+NEG+3PL+SIMP+FUT:%>'áng'waaäsaang # ;
+NEG+3PL+IMM+FUT:%>'áng'waaäsga # ;
+NEG+3PL+REL+FUT:%>'áng'waaäsaas # ;
+NEG+3PL+FUT+NONFACT:%>'áng'waaäsaa%.ang # ;
+NEG+3PL+INTERR+NEAR+FUT:%>'wáa%.áng% k̲asaa'áng # ;
+NEG+3PL+NEAR+FUT:%>'wáa%.áng% k̲asaa'ánggang # ;
+NEG+3PL+INTERR+VNEAR+FUT:%>'wáa%.áng% k̲asaasdlä'áng # ;
+NEG+3PL+VNEAR+FUT:%>'wáa%.áng% k̲asaasdlä'ánggang # ;
+NEG+3PL+BIAS+IMM+PRES:%>'áng'waa'uuj # ;
+NEG+3PL+BIAS+SIMP+PRES:%>'áng'waa'uujang # ;
+NEG+3PL+RES:%>'áng'waaäsaa'uujang # ;
+NEG+3PL+BIAS+INTERR+PRES:%>'áng'waa'us # ;
+NEG+3PL+BIAS+INTERR+PAST:%>'áng'waa'ujaa # ;
+NEG+3PL+BIAS+INTERR+PAST+HAB:%>'áng'waa'uujaangaa # ;
+NEG+3PL+BIAS+INTERR+FUT:%>'áng'waaäsaa'us # ;
+NEG+3PL+CERT+PRES:%>'áng'waa'ahlanggang # ;
+NEG+3PL+CERT+PAST:%>'áng'waa'ahlanggan # ;
+NEG+3PL+CERT+PAST+HAB:%>'áng'waa'ahlanggíinii # ;
+NEG+3PL+CERT+FUT:%>'áng'waaäsaa'ahlans # ;
+NEG+3PL+CERT+REL:%>'áng'waa'ahlans # ;
+NEG+3PL+INTS+PAST:%>'áng'aawaa'ahlang # ;
+NEG+3PL+CONT:%>'áng'aawaa'ahlanggaa # ;
+NEG+3PL+CTFACT+PRES:%>'áng'aawaa'ahlanggang # ;
+NEG+3PL+RFLX:%>'áng'waa'ahl # ;
+NEG+3PL+FUT+RFLX+INTERR:%>'áng'waaäseehl # ;

LEXICON CLASS-UU-STEM-2-INFL  !!= @CODE@
+COND-AUX2:%> # ;
+INTERR+PAST:%>áa # ;
+INDIR+PAST:%>áan # ;
+REL+EVID:%>áas # ;
+NONFACT:%>áng # ;
+PAST+NONFACT:%>áa%.ang # ;
+INTERR+NEAR+FUT:%>áng% k̲asa'áa # ;
+NEAR+FUT:%>áng% k̲asa'áang # ;
+INTERR+VNEAR+FUT:%>áng% k̲asaasdláa # ;
+VNEAR+FUT:%>áng% k̲asaasdláang # ;
+CERT+REL:%>'ahláns # ;
+INTS+PAST:%>áa'ahlang # ;
+CONT:%>áa'ahlanggaa # ;
+CTFACT+PRES:%>áa'ahlanggang # ;
+RFLX:%>'ahl # ;
+NEG+INTERR+NEAR+FUT:%>áng% k̲asaa'áng # ;
+NEG+NEAR+FUT:%>áng% k̲asaa'ánggang # ;
+NEG+INTERR+VNEAR+FUT:%>áng% k̲asaasdlä'áng # ;
+NEG+VNEAR+FUT:%>áng% k̲asaasdlä'ánggang # ;


LEXICON CLASS-A-STEM !!= @CODE@
+V:ä                CLASS-A-STEM-1-INFL ;
+V:áa               CLASS-A-STEM-2-INFL ;
+V+EXT:ädáal        CLASS-AAL-INFL  ;
+V+CIRCUM:ägwáang   CLASS-AANG-INFL  ;

LEXICON CLASS-A-STEM-1-INFL  !!= @CODE@
+COND-AUX1:%> # ;
+DIR+PAST:%>gán # ;
+INTERR+PRES+HAB:%>gáng # ;
+PRES+HAB:%>gánggang # ;
+PRES+HAB+NONFACT:%>gangáng # ;
+DIR+PAST+HAB:%>gíinii # ;
+INTERR+PAST+HAB:%>gáangaa # ;
+INDIR+PAST+HAB:%>gáangaan # ;
+PL+IMPV:%>'úu # ;
+3PL+IMM+PRES:%>'wáa # ;
+3PL+INTERR+SIMP+PRES:%>'wáa # ;
+3PL+SIMP+PRES:%>'wáang # ;
+3PL+DIR+PAST:%>'wägán # ;
+3PL+INTERR+PAST:%>'áawaa # ;
+3PL+INDIR+PAST:%>'áawaan # ;
+3PL+REL:%>'wáas # ;
+3PL+REL+EVID:%>'áawaas # ;
+3PL+NONFACT:%>'wáa%.ang # ;
+3PL+PAST+NONFACT:%>'áawaa%.ang # ;
+3PL+INTERR+PRES+HAB:%>gáng'waa # ;
+3PL+PRES+HAB:%>gáng'waang # ;
+3PL+PRES+HAB+NONFACT:%>gáng'waa%.ang # ;
+3PL+DIR+PAST+HAB:%>'wägíinii # ;
+3PL+INTERR+PAST+HAB:%>'wägáangaa # ;
+3PL+INDIR+PAST+HAB:%>'wägáangaan # ;
+3PL+INTERR+FUT+LONG:%>'wáaäsaa # ;
+3PL+INTERR+FUT+SHORT:%>'wáaäs # ;
+3PL+SIMP+FUT:%>'wáaäsaang # ;
+3PL+IMM+FUT:%>'wáaäsga # ;
+3PL+REL+FUT:%>'wáaäsaas # ;
+3PL+FUT+NONFACT:%>'wáaäsaa%.ang # ;
+3PL+INTERR+NEAR+FUT:%>'wáa%.áng% k̲asa'áa # ;
+3PL+NEAR+FUT:%>'wáa%.áng% k̲asa'áang # ;
+3PL+INTERR+VNEAR+FUT:%>'wáa%.áng% k̲asaasdláa # ;
+3PL+VNEAR+FUT:%>'wáa%.áng% k̲asaasdláang # ;
+3PL+BIAS+IMM+PRES:%>'wáa'uuj # ;
+3PL+BIAS+SIMP+PRES:%>'wáa'uujang # ;
+3PL+RES:%>'wáaäsaa'uujang # ;
+3PL+BIAS+INTERR+PRES:%>'wáa'us # ;
+3PL+BIAS+INTERR+PAST:%>'wáa'ujaa # ;
+3PL+BIAS+INTERR+PAST+HAB:%>'wáa'uujaangaa # ;
+3PL+BIAS+INTERR+FUT:%>'wáaäsaa'us # ;
+3PL+CERT+PRES:%>'wáa'ahlanggang # ;
+3PL+CERT+PAST:%>'wáa'ahlanggan # ;
+3PL+CERT+PAST+HAB:%>'wáa'ahlanggíinii # ;
+3PL+CERT+FUT:%>'wáaäsaa'ahlans # ;
+3PL+CERT+REL:%>'wáa'ahlans # ;
+3PL+INTS+PAST:%>'áawaa'ahlang # ;
+3PL+CONT:%>'áawaa'ahlanggaa # ;
+3PL+CTFACT+PRES:%>'áawaa'ahlanggang # ;
+3PL+RFLX:%>'wáa'ahl # ;
+3PL+FUT+RFLX+INTERR:%>'wáaäseehl # ;
+NEG+SG+IMPV:%>'áng # ;
+NEG+IMM+PRES:%>'ángga # ;
+NEG+INTERR+SIMP+PRES:%>'áng # ;
+NEG+SIMP+PRES:%>'ánggang # ;
+NEG+DIR+PAST:%>'ánggan # ;
+NEG+INTERR+PAST:%>'áangaa # ;
+NEG+INDIR+PAST:%>'áangaan # ;
+NEG+REL:%>'áns # ;
+NEG+REL+EVID:%>'áangaas # ;
+NEG+NONFACT:%>'angáng # ;
+NEG+PAST+NONFACT:%>'áangaa%.ang # ;
+NEG+INTERR+PRES+HAB:%>'ánggang # ;
+NEG+PRES+HAB:%>gáng'anggang # ;
+NEG+PRES+HAB+NONFACT:%>gáng'angang # ;
+NEG+DIR+PAST+HAB:%>'ánggíinii # ;
+NEG+INTERR+PAST+HAB:%>'ánggaangaa # ;
+NEG+INDIR+PAST+HAB:%>'ánggaangaan # ;
+NEG+INTERR+FUT+LONG:%>'ángäsaa # ;
+NEG+INTERR+FUT+SHORT:%>'ángäs # ;
+NEG+SIMP+FUT:%>'ángäsaang # ;
+NEG+IMM+FUT:%>'ángäsga # ;
+NEG+REL+FUT:%>'ángäsaas # ;
+NEG+FUT+NONFACT:%>'ángäsaa%.ang # ;
+NEG+BIAS+IMM+PRES:%>'áng'uuj # ;
+NEG+BIAS+SIMP+PRES:%>'áng'uujang # ;
+NEG+RES:%>'ángäsaa'uujang # ;
+NEG+BIAS+INTERR+PRES:%>'áng'us # ;
+NEG+BIAS+INTERR+PAST:%>'áng'ujaa # ;
+NEG+BIAS+INTERR+PAST+HAB:%>'áng'uujaangaa # ;
+NEG+BIAS+INTERR+FUT:%>'ángäsaa'us # ;
+NEG+CERT+PRES:%>'áang'ahlanggang # ;
+NEG+CERT+PAST:%>'áang'ahlanggan # ;
+NEG+CERT+PAST+HAB:%>'áang'ahlanggíinii # ;
+NEG+CERT+FUT:%>'ángäsaa'ahlans # ;
+NEG+CERT+REL:%>'áang'ahlans # ;
+NEG+INTS+PAST:%>'áangaa'ahlang # ;
+NEG+CONT:%>'áangaa'ahlanggaa # ;
+NEG+CTFACT+PRES:%>'áangaa'ahlanggang # ;
+NEG+RFLX:%>'áang'ahl # ;
+NEG+FUT+RFLX+INTERR:%>'ángäseehl # ;
+NEG+PL+IMPV:%>'áng'uu # ;
+NEG+3PL+IMM+PRES:%>'áng'waa # ;
+NEG+3PL+INTERR+SIMP+PRES:%>'áng'waa # ;
+NEG+3PL+SIMP+PRES:%>'áng'waang # ;
+NEG+3PL+DIR+PAST:%>'áng'wägan # ;
+NEG+3PL+INTERR+PAST:%>'áng'aawaa # ;
+NEG+3PL+INDIR+PAST:%>'áng'aawaan # ;
+NEG+3PL+REL:%>'áng'waas # ;
+NEG+3PL+REL+EVID:%>'áng'aawaas # ;
+NEG+3PL+NONFACT:%>'áng'waa%.ang # ;
+NEG+3PL+PAST+NONFACT:%>'áng'aawaa%.ang # ;
+NEG+3PL+INTERR+PRES+HAB:%>gáng'ang'waa # ;
+NEG+3PL+PRES+HAB:%>gáng'ang'waang # ;
+NEG+3PL+PRES+HAB+NONFACT:%>gáng'ang'waa%.ang # ;
+NEG+3PL+DIR+PAST+HAB:%>'áng'wägíinii # ;
+NEG+3PL+INTERR+PAST+HAB:%>'áng'wägáangaa # ;
+NEG+3PL+INDIR+PAST+HAB:%>'áng'wägáangaan # ;
+NEG+3PL+INTERR+FUT+LONG:%>'áng'waaäsaa # ;
+NEG+3PL+INTERR+FUT+SHORT:%>'áng'waaäs # ;
+NEG+3PL+SIMP+FUT:%>'áng'waaäsaang # ;
+NEG+3PL+IMM+FUT:%>'áng'waaäsga # ;
+NEG+3PL+REL+FUT:%>'áng'waaäsaas # ;
+NEG+3PL+FUT+NONFACT:%>'áng'waaäsaa%.ang # ;
+NEG+3PL+INTERR+NEAR+FUT:%>'wáa%.áng% k̲asaa'áng # ;
+NEG+3PL+NEAR+FUT:%>'wáa%.áng% k̲asaa'ánggang # ;
+NEG+3PL+INTERR+VNEAR+FUT:%>'wáa%.áng% k̲asaasdlä'áng # ;
+NEG+3PL+VNEAR+FUT:%>'wáa%.áng% k̲asaasdlä'ánggang # ;
+NEG+3PL+BIAS+IMM+PRES:%>'áng'waa'uuj # ;
+NEG+3PL+BIAS+SIMP+PRES:%>'áng'waa'uujang # ;
+NEG+3PL+RES:%>'áng'waaäsaa'uujang # ;
+NEG+3PL+BIAS+INTERR+PRES:%>'áng'waa'us # ;
+NEG+3PL+BIAS+INTERR+PAST:%>'áng'waa'ujaa # ;
+NEG+3PL+BIAS+INTERR+PAST+HAB:%>'áng'waa'uujaangaa # ;
+NEG+3PL+BIAS+INTERR+FUT:%>'áng'waaäsaa'us # ;
+NEG+3PL+CERT+PRES:%>'áng'waa'ahlanggang # ;
+NEG+3PL+CERT+PAST:%>'áng'waa'ahlanggan # ;
+NEG+3PL+CERT+PAST+HAB:%>'áng'waa'ahlanggíinii # ;
+NEG+3PL+CERT+FUT:%>'áng'waaäsaa'ahlans # ;
+NEG+3PL+CERT+REL:%>'áng'waa'ahlans # ;
+NEG+3PL+INTS+PAST:%>'áng'aawaa'ahlang # ;
+NEG+3PL+CONT:%>'áng'aawaa'ahlanggaa # ;
+NEG+3PL+CTFACT+PRES:%>'áng'aawaa'ahlanggang # ;
+NEG+3PL+RFLX:%>'áng'waa'ahl # ;
+NEG+3PL+FUT+RFLX+INTERR:%>'áng'waaäseehl # ;

LEXICON CLASS-A-STEM-2-INFL !!= @CODE@
+COND-AUX2:%> # ;
+SG+IMPV:%> # ;
+IMM+PRES:%> # ;
+INTERR+SIMP+PRES:%> # ;
+SIMP+PRES:%>ng # ;
+INTERR+PAST:%>yáa # ;
+INDIR+PAST:%>yáan # ;
+REL:%>s # ;
+REL+EVID:%>yáas # ;
+NONFACT:%>%.áng # ;
+PAST+NONFACT:%>yáa%.ang # ;
+INTERR+FUT+LONG:%>äsáa # ;
+INTERR+FUT+SHORT:%>äs # ;
+SIMP+FUT:%>äsáang # ;
+IMM+FUT:%>äsga # ;
+REL+FUT:%>äsáas # ;
+FUT+NONFACT:%>äsáa%.ang # ;
+INTERR+NEAR+FUT:%>%.áng% k̲asa'áa # ;
+NEAR+FUT:%>%.áng% k̲asa'áang # ;
+INTERR+VNEAR+FUT:%>%.áng% k̲asaasdláa # ;
+VNEAR+FUT:%>%.áng% k̲asaasdláang # ;
+BIAS+IMM+PRES:%>'úuj # ;
+BIAS+SIMP+PRES:%>'úujang # ;
+RES:%>äsáa'uujang # ;
+BIAS+INTERR+PRES:%>'us # ;
+BIAS+INTERR+PAST:%>'ujáa # ;
+BIAS+INTERR+PAST+HAB:%>'úujaangaa # ;
+BIAS+INTERR+FUT:%>äsáa'us # ;
+CERT+PRES:%>'ahlánggang # ;
+CERT+PAST:%>'ahlánggan # ;
+CERT+PAST+HAB:%>'ahlánggíinii # ;
+CERT+FUT:%>äsáa'ahlans # ;
+CERT+REL:%>'ahláns # ;
+INTS+PAST:%>yáa'ahlang # ;
+CONT:%>yáa'ahlanggaa # ;
+CTFACT+PRES:%>yáa'ahlanggang # ;
+RFLX:%>'ahl # ;
+FUT+RFLX+INTERR:%>äséehl # ;
+NEG+INTERR+NEAR+FUT:%>%.áng% k̲asaa'áng # ;
+NEG+NEAR+FUT:%>%.áng% k̲asaa'ánggang # ;
+NEG+INTERR+VNEAR+FUT:%>%.áng% k̲asaasdlä'áng # ;
+NEG+VNEAR+FUT:%>%.áng% k̲asaasdlä'ánggang # ;

!LEXICON CLASS-AHL-STEM
! :ahl CLASS-AHL-STEM-1 ;
! :ál CLASS-AHL-STEM-2 ;
! :áal CLASS-AHL-STEM-3 ;


LEXICON CLASS-AHL-STEM !!= @CODE@
+V                   CLASS-AHL-STEM-INFL ;
+V+EXT:áldaal        CLASS-AAL-INFL  ;
+V+CIRCUM:álgwaang   CLASS-AANG-INFL  ;


LEXICON CLASS-AHL-STEM-INFL !!= @CODE@
+COND-AUX1:%>%^ENDC # ; ! 
+COND-AUX2:%>%^ENDE # ; ! 
+INTERR+PAST:%>%^ENDEáa # ;
+INDIR+PAST:%>%^ENDEáan # ;
+REL+EVID:%>%^ENDEáas # ;
+PAST+NONFACT:%>%^ENDEáa%.ang # ;
+INTS+PAST:%>%^ENDEáa'ahlang # ;
+CONT:%>%^ENDEáa'ahlanggaa # ;
+CTFACT+PRES:%>%^ENDEáa'ahlanggang # ;
+3PL+BIAS+IMM+PRES:%>%^ENDA'wáa'uuj # ;
+3PL+BIAS+INTERR+FUT:%>%^ENDA'wáaäsaa'us # ;
+3PL+BIAS+INTERR+PAST:%>%^ENDA'wáa'ujaa # ;
+3PL+BIAS+INTERR+PAST+HAB:%>%^ENDA'wáa'uujaangaa # ;
+3PL+BIAS+INTERR+PRES:%>%^ENDA'wáa'us # ;
+3PL+BIAS+SIMP+PRES:%>%^ENDA'wáa'uujang # ;
+3PL+CERT+FUT:%>%^ENDA'wáaäsaa'ahlans # ;
+3PL+CERT+PAST:%>%^ENDA'wáa'ahlanggan # ;
+3PL+CERT+PAST+HAB:%>%^ENDA'wáa'ahlanggiinii # ;
+3PL+CERT+PRES:%>%^ENDA'wáa'ahlanggang # ;
+3PL+CERT+REL:%>%^ENDA'wáa'ahlans # ;
+3PL+CTFACT+PRES:%>%^ENDA'áawaa'ahlanggang # ;
+3PL+DIR+PAST:%>%^ENDA'wägán # ;
+3PL+DIR+PAST+HAB:%>%^ENDA'wägíinii # ;
+3PL+FUT+NONFACT:%>%^ENDA'wáaäsaa.ang # ;
+3PL+FUT+RFLX+INTERR:%>%^ENDA'wáaäseehl # ;
+3PL+IMM+FUT:%>%^ENDA'wáaäsga # ;
+3PL+IMM+PRES:%>%^ENDA'wáa # ;
+3PL+INDIR+PAST:%>%^ENDA'áawaan # ;
+3PL+INDIR+PAST+HAB:%>%^ENDA'wägáangaan # ;
+3PL+INTS+PAST:%>%^ENDA'áawaa'ahlang # ;
+3PL+INTERR+FUT+LONG:%>%^ENDA'wáaäsaa # ;
+3PL+INTERR+FUT+SHORT:%>%^ENDA'wáaäs # ;
+3PL+INTERR+NEAR+FUT:%>%^ENDA'wáa.ang% k̲asa'áa # ; 
+3PL+INTERR+PAST:%>%^ENDA'áawaa # ; 
+3PL+INTERR+PAST+HAB:%>%^ENDA'wägáangaa # ; 
+3PL+INTERR+SIMP+PRES:%>%^ENDA'wáa # ; 
+3PL+INTERR+VNEAR+FUT:%>%^ENDA'wáa.áng% k̲asaasdláa # ; 
+3PL+NEAR+FUT:%>%^ENDA'wáa.áng% k̲asa'áang # ; 
+3PL+NONFACT:%>%^ENDA'wáa.ang # ; 
+3PL+PAST+NONFACT:%>%^ENDA'áawaa.ang # ; 
+3PL+RFLX:%>%^ENDA'wáa'ahl # ;
+3PL+REL:%>%^ENDA'wáas # ;
+3PL+REL+EVID:%>%^ENDA'áawaas # ;
+3PL+REL+FUT:%>%^ENDA'wáaäsaas # ;
+3PL+RES:%>%^ENDA'wáaäsaa'uujang # ; 
+3PL+CONT:%>%^ENDA'áawaa'ahlanggaa # ;
+3PL+SIMP+FUT:%>%^ENDA'wáaäsaang # ; 
+3PL+SIMP+PRES:%>%^ENDA'wáang # ; 
+3PL+VNEAR+FUT:%>%^ENDA'wáa.áng% k̲asaasdláang # ; 
+NEG+3PL+BIAS+IMM+PRES:%>%^ENDA'áng'waa'uuj # ;
+NEG+3PL+BIAS+INTERR+FUT:%>%^ENDA'áng'waaäsaa'us # ;
+NEG+3PL+BIAS+INTERR+PAST:%>%^ENDA'áng'waa'ujaa # ;
+NEG+3PL+BIAS+INTERR+PAST+HAB:%>%^ENDA'áng'waa'uujaangaa # ;
+NEG+3PL+BIAS+INTERR+PRES:%>%^ENDA'áng'waa'us # ;
+NEG+3PL+BIAS+SIMP+PRES:%>%^ENDA'áng'waa'uujang # ;
+NEG+3PL+CERT+FUT:%>%^ENDA'áng'waaäsaa'ahlans # ;
+NEG+3PL+CERT+PAST:%>%^ENDA'áng'waa'ahlanggan # ;
+NEG+3PL+CERT+PAST+HAB:%>%^ENDA'áng'waa'ahlanggíinii # ;
+NEG+3PL+CERT+PRES:%>%^ENDA'áng'waa'ahlanggang # ;
+NEG+3PL+CERT+REL:%>%^ENDA'áng'waa'ahlans # ;
+NEG+3PL+CTFACT+PRES:%>%^ENDA'áng'aawaa'ahlanggang # ;
+NEG+3PL+DIR+PAST:%>%^ENDA'áng'wägan # ;
+NEG+3PL+DIR+PAST+HAB:%>%^ENDA'áng'wägiinii # ;
+NEG+3PL+FUT+NONFACT:%>%^ENDA'áng'waaäsaa.ang # ;
+NEG+3PL+FUT+RFLX+INTERR:%>%^ENDA'áng'waaäseehl # ;
+NEG+3PL+IMM+FUT:%>%^ENDA'áng'waaäsga # ;
+NEG+3PL+IMM+PRES:%>%^ENDA'áng'waa # ;
+NEG+3PL+INDIR+PAST:%>%^ENDA'áng'aawaan # ;
+NEG+3PL+INDIR+PAST+HAB:%>%^ENDA'áng'wägáangaan # ;
+NEG+3PL+INTS+PAST:%>%^ENDA'áng'aawaa'ahlang # ;
+NEG+3PL+INTERR+FUT+LONG:%>%^ENDA'áng'waaäsaa # ;
+NEG+3PL+INTERR+FUT+SHORT:%>%^ENDA'áng'waaäs # ;
+NEG+3PL+INTERR+NEAR+FUT:%>%^ENDA'wáa.ang% k̲asaa'áng # ;
+NEG+3PL+INTERR+PAST:%>%^ENDA'áng'aawaa # ;
+NEG+3PL+INTERR+PAST+HAB:%>%^ENDA'áng'wägáangaa # ;
+NEG+3PL+INTERR+SIMP+PRES:%>%^ENDA'áng'waa # ;
+NEG+3PL+INTERR+VNEAR+FUT:%>%^ENDA'wáa.áng% k̲asaasdlä'áng # ;
+NEG+3PL+NEAR+FUT:%>%^ENDA'wáa.áng% k̲asaa'ánggang # ;
+NEG+3PL+NONFACT:%>%^ENDA'áng'waa.ang # ;
+NEG+3PL+PAST+NONFACT:%>%^ENDA'áng'aawaa.ang # ;
+NEG+3PL+RFLX:%>%^ENDA'áng'waa'ahl # ;
+NEG+3PL+REL:%>%^ENDA'áng'waas # ;
+NEG+3PL+REL+EVID:%>%^ENDA'áng'aawaas # ;
+NEG+3PL+REL+FUT:%>%^ENDA'áng'waaäsaas # ;
+NEG+3PL+RES:%>%^ENDA'áng'waaäsaa'uujang # ;
+NEG+3PL+CONT:%>%^ENDA'áng'aawaa'ahlanggaa # ;
+NEG+3PL+SIMP+FUT:%>%^ENDA'áng'waaäsaang # ;
+NEG+3PL+SIMP+PRES:%>%^ENDA'áng'waang # ;
+NEG+3PL+VNEAR+FUT:%>%^ENDA'wáa.áng% k̲asaasdlä'ánggang # ;
+NEG+BIAS+IMM+PRES:%>%^ENDA'áng'uuj # ;
+NEG+BIAS+INTERR+FUT:%>%^ENDA'ángäsaa'us # ;
+NEG+BIAS+INTERR+PAST:%>%^ENDA'áng'ujaa # ;
+NEG+BIAS+INTERR+PAST+HAB:%>%^ENDA'áng'uujaangaa # ;
+NEG+BIAS+INTERR+PRES:%>%^ENDA'áng'us # ;
+NEG+BIAS+SIMP+PRES:%>%^ENDA'áng'uujang # ;
+NEG+CERT+FUT:%>%^ENDA'ángäsaa'ahlans # ;
+NEG+CERT+PAST:%>%^ENDA'áang'ahlanggan # ;
+NEG+CERT+PAST+HAB:%>%^ENDA'áang'ahlanggiinii # ;
+NEG+CERT+PRES:%>%^ENDA'áang'ahlanggang # ;
+NEG+CERT+REL:%>%^ENDA'áang'ahlans # ;
+NEG+CTFACT+PRES:%>%^ENDA'áangaa'ahlanggang # ;
+NEG+DIR+PAST:%>%^ENDA'ánggan # ;
+NEG+DIR+PAST+HAB:%>%^ENDA'ánggiinii # ;
+NEG+FUT+NONFACT:%>%^ENDA'ángäsaa.ang # ;
+NEG+FUT+RFLX+INTERR:%>%^ENDA'ángäseehl # ;
+NEG+IMM+FUT:%>%^ENDA'ángäsga # ;
+NEG+IMM+PRES:%>%^ENDA'ángga # ;
+NEG+INDIR+PAST:%>%^ENDA'áangaan # ;
+NEG+INDIR+PAST+HAB:%>%^ENDA'ánggaangaan # ;
+NEG+INTS+PAST:%>%^ENDA'áangaa'ahlang # ;
+NEG+INTERR+FUT+LONG:%>%^ENDA'ángäsaa # ;
+NEG+INTERR+FUT+SHORT:%>%^ENDA'ángäs # ;
+NEG+INTERR+PAST:%>%^ENDA'áangaa # ;
+NEG+INTERR+PAST+HAB:%>%^ENDA'ánggaangaa # ;
+NEG+INTERR+PRES+HAB:%>%^ENDA'ánggang # ;
+NEG+INTERR+SIMP+PRES:%>%^ENDA'áng # ;
+NEG+NONFACT:%>%^ENDA'angáng # ;
+NEG+PAST+NONFACT:%>%^ENDA'áangaa.ang # ;
+NEG+PL+IMPV:%>%^ENDA'áng'uu # ;
+NEG+RFLX:%>%^ENDA'áang'ahl # ;
+NEG+REL:%>%^ENDA'áns # ;
+NEG+REL+EVID:%>%^ENDA'áangaas # ;
+NEG+REL+FUT:%>%^ENDA'ángäsaas # ;
+NEG+RES:%>%^ENDA'ángäsaa'uujang # ;
+NEG+CONT:%>%^ENDA'áangaa'ahlanggaa # ;
+NEG+SIMP+FUT:%>%^ENDA'ángäsaang # ;
+NEG+SIMP+PRES:%>%^ENDA'ánggang # ;
+NEG+SG+IMPV:%>%^ENDA'áng # ;
+PL+IMPV:%>%^ENDA'úu # ;
+3PL+INTERR+PRES+HAB:%>%^ENDBgáng'waa # ;
+3PL+PRES+HAB:%>%^ENDBgáng'waang # ;
+3PL+PRES+HAB+NONFACT:%>%^ENDBgáng'waa.ang # ;
+DIR+PAST:%>%^ENDBgán # ;
+DIR+PAST+HAB:%>%^ENDBgíinii # ;
+INDIR+PAST+HAB:%>%^ENDBgáangaan # ;
+INTERR+PAST+HAB:%>%^ENDBgáangaa # ;
+INTERR+PRES+HAB:%>%^ENDBgáng # ;
+NEG+3PL+INTERR+PRES+HAB:%>%^ENDBgáng'ang'waa # ;
+NEG+3PL+PRES+HAB:%>%^ENDBgáng'ang'waang # ;
+NEG+3PL+PRES+HAB+NONFACT:%>%^ENDBgáng'ang'waa.ang # ;
+NEG+PRES+HAB:%>%^ENDBgáng'anggang # ;
+NEG+PRES+HAB+NONFACT:%>%^ENDBgáng'angang # ;
+PRES+HAB:%>%^ENDBgánggang # ;
+PRES+HAB+NONFACT:%>%^ENDBgangáng # ;
+BIAS+IMM+PRES:%>%^ENDC'úuj # ;
+BIAS+INTERR+FUT:%>%^ENDCäsáa'us # ; 
+BIAS+INTERR+PAST:%>%^ENDC'ujáa  # ;
+BIAS+INTERR+PAST+HAB:%>%^ENDC'úujaangaa # ; 
+BIAS+INTERR+PRES:%>%^ENDC'us # ;
+BIAS+SIMP+PRES:%>%^ENDC'úujang # ; 
+CERT+FUT:%>%^ENDCäsáa'ahlans # ; 
+FUT+NONFACT:%>%^ENDCäsáa.ang # ;
+FUT+RFLX+INTERR:%>%^ENDCäséehl # ;
+IMM+FUT:%>%^ENDCäsga # ;
+INTERR+FUT+LONG:%>%^ENDCäsáa # ;
+INTERR+FUT+SHORT:%>%^ENDCäs # ;
+INTERR+SIMP+PRES:%>%^ENDC # ;
+REL:%>%^ENDCs # ;
+REL+FUT:%>%^ENDCäsáas # ;
+RES:%>%^ENDCäsáa'uujang # ;
+SIMP+FUT:%>%^ENDCäsáang # ;
+SG+IMPV:%>%^ENDC # ;
+CERT+PAST:%>%^ENDD'ahlánggan # ;
+CERT+PAST+HAB:%>%^ENDD'ahlánggiinii # ;
+CERT+PRES:%>%^ENDD'ahlánggang # ; 
+CERT+REL:%>%^ENDD'ahláns # ; 
+RFLX:%>%^ENDD'ahl # ;
+IMM+PRES:%>%^ENDFga # ;
+SIMP+PRES:%>%^ENDGgáng # ;
+INTERR+NEAR+FUT:%>%^ENDHáng% k̲asa'áa # ;
+INTERR+VNEAR+FUT:%>%^ENDHáng% k̲asaasdláa # ;
+NEAR+FUT:%>%^ENDHáng% k̲asa'áang # ;
+NEG+INTERR+NEAR+FUT:%>%^ENDHáng% k̲asaa'áng # ; 
+NEG+INTERR+VNEAR+FUT:%>%^ENDHáng% k̲asaasdlä'áng # ; 
+NEG+NEAR+FUT:%>%^ENDHáng% k̲asaa'ánggang # ; 
+NEG+VNEAR+FUT:%>%^ENDHáng% k̲asaasdlä'ánggang # ; 
+NONFACT:%>%^ENDH.áng # ; 
+VNEAR+FUT:%>%^ENDHáng% k̲asaasdláang # ; 


LEXICON CLASS-AS-STEM !!= @CODE@
+V:as               CLASS-AS-STEM-1-INFL ;
+V:íij              CLASS-AS-STEM-2-INFL ;
+V:áj               CLASS-AS-STEM-3-INFL ;
+V+EXT:asdáal       CLASS-AAL-INFL  ;
+V+CIRCUM:asgwáang  CLASS-AANG-INFL  ;

LEXICON CLASS-AS-STEM-1-INFL !!= @CODE@
+COND-AUX1:%> # ;
+SG+IMPV:%> # ;
+INTERR+SIMP+PRES:%> # ;
+REL:%>s # ;
+INTERR+FUT+LONG:%>äsáa # ;
+INTERR+FUT+SHORT:%>äs # ;
+SIMP+FUT:%>äsáang # ;
+IMM+FUT:%>äsga # ;
+REL+FUT:%>äsáas # ;
+FUT+NONFACT:%>äsáa%.ang # ;
+BIAS+IMM+PRES:%>'úuj # ;
+BIAS+SIMP+PRES:%>'úujang # ;
+RES:%>äsáa'uujang # ;
+BIAS+INTERR+PRES:%>'us # ;
+BIAS+INTERR+PAST:%>'ujáa # ;
+BIAS+INTERR+PAST+HAB:%>'úujaangaa # ;
+BIAS+INTERR+FUT:%>äsáa'us # ;
+CERT+FUT:%>äsáa'ahlans # ;
+FUT+RFLX+INTERR:%>äséehl # ;
+PL+IMPV:%>'úu # ;
+3PL+IMM+PRES:%>'wáa # ;
+3PL+INTERR+SIMP+PRES:%>'wáa # ;
+3PL+SIMP+PRES:%>'wáang # ;
+3PL+DIR+PAST:%>'wägán # ;
+3PL+INTERR+PAST:%>'áawaa # ;
+3PL+INDIR+PAST:%>'áawaan # ;
+3PL+REL:%>'wáas # ;
+3PL+REL+EVID:%>'áawaas # ;
+3PL+NONFACT:%>'wáa%.ang # ;
+3PL+PAST+NONFACT:%>'áawaa%.ang # ;
+3PL+DIR+PAST+HAB:%>'wägíinii # ;
+3PL+INTERR+PAST+HAB:%>'wägáangaa # ;
+3PL+INDIR+PAST+HAB:%>'wägáangaan # ;
+3PL+INTERR+FUT+LONG:%>'wáaäsaa # ;
+3PL+INTERR+FUT+SHORT:%>'wáaäs # ;
+3PL+SIMP+FUT:%>'wáaäsaang # ;
+3PL+IMM+FUT:%>'wáaäsga # ;
+3PL+REL+FUT:%>'wáaäsaas # ;
+3PL+FUT+NONFACT:%>'wáaäsaa%.ang # ;
+3PL+INTERR+NEAR+FUT:%>'wáa%.ang% k̲asa'áa # ;
+3PL+NEAR+FUT:%>'wáa%.áng% k̲asa'áang # ;
+3PL+INTERR+VNEAR+FUT:%>'wáa%.áng% k̲asaasdláa # ;
+3PL+VNEAR+FUT:%>'wáa%.ang% k̲asaasdláang # ;
+3PL+BIAS+IMM+PRES:%>'wáa'uuj # ;
+3PL+BIAS+SIMP+PRES:%>'wáa'uujang # ;
+3PL+RES:%>'wáaäsaa'uujang # ;
+3PL+BIAS+INTERR+PRES:%>'wáa'us # ;
+3PL+BIAS+INTERR+PAST:%>'wáa'ujaa # ;
+3PL+BIAS+INTERR+PAST+HAB:%>'wáa'uujaangaa # ;
+3PL+BIAS+INTERR+FUT:%>'wáaäsaa'us # ;
+3PL+CERT+PRES:%>'wáa'ahlanggang # ;
+3PL+CERT+PAST:%>'wáa'ahlanggan # ;
+3PL+CERT+PAST+HAB:%>'wáa'ahlanggíinii # ;
+3PL+CERT+FUT:%>'wáaäsaa'ahlans # ;
+3PL+CERT+REL:%>'wáa'ahlans # ;
+3PL+INTS+PAST:%>'áawaa'ahlang # ;
+3PL+CONT:%>'áawaa'ahlanggaa # ;
+3PL+CTFACT+PRES:%>'áawaa'ahlanggang # ;
+3PL+RFLX:%>'wáa'ahl # ;
+3PL+FUT+RFLX+INTERR:%>'wáaäseehl # ;
+NEG+SG+IMPV:%>'áng # ;
+NEG+IMM+PRES:%>'ángga # ;
+NEG+INTERR+SIMP+PRES:%>'áng # ;
+NEG+SIMP+PRES:%>'ánggang # ;
+NEG+DIR+PAST:%>'ánggan # ;
+NEG+INTERR+PAST:%>'áangaa # ;
+NEG+INDIR+PAST:%>'áangaan # ;
+NEG+REL:%>'áns # ;
+NEG+REL+EVID:%>'áangaas # ;
+NEG+NONFACT:%>'angáng # ;
+NEG+PAST+NONFACT:%>'áangaa%.ang # ;
+NEG+INTERR+PRES+HAB:%>'ánggang # ;
+NEG+DIR+PAST+HAB:%>'ánggíinii # ;
+NEG+INTERR+PAST+HAB:%>'ánggaangaa # ;
+NEG+INDIR+PAST+HAB:%>'ánggaangaan # ;
+NEG+INTERR+FUT+LONG:%>'ángäsaa # ;
+NEG+INTERR+FUT+SHORT:%>'ángäs # ;
+NEG+SIMP+FUT:%>'ángäsaang # ;
+NEG+IMM+FUT:%>'ángäsga # ;
+NEG+REL+FUT:%>'ángäsaas # ;
+NEG+FUT+NONFACT:%>'ángäsaa%.ang # ;
+NEG+BIAS+IMM+PRES:%>'áng'uuj # ;
+NEG+BIAS+SIMP+PRES:%>'áng'uujang # ;
+NEG+RES:%>'ángäsaa'uujang # ;
+NEG+BIAS+INTERR+PRES:%>'áng'us # ;
+NEG+BIAS+INTERR+PAST:%>'áng'ujaa # ;
+NEG+BIAS+INTERR+PAST+HAB:%>'áng'uujaangaa # ;
+NEG+BIAS+INTERR+FUT:%>'ángäsaa'us # ;
+NEG+CERT+PRES:%>'áang'ahlanggang # ;
+NEG+CERT+PAST:%>'áang'ahlanggan # ;
+NEG+CERT+PAST+HAB:%>'áang'ahlanggíinii # ;
+NEG+CERT+FUT:%>'ángäsaa'ahlans # ;
+NEG+CERT+REL:%>'áang'ahlans # ;
+NEG+INTS+PAST:%>'áangaa'ahlang # ;
+NEG+CONT:%>'áangaa'ahlanggaa # ;
+NEG+CTFACT+PRES:%>'áangaa'ahlanggang # ;
+NEG+RFLX:%>'áang'ahl # ;
+NEG+FUT+RFLX+INTERR:%>'ángäseehl # ;
+NEG+PL+IMPV:%>'áng'uu # ;
+NEG+3PL+IMM+PRES:%>'áng'waa # ;
+NEG+3PL+INTERR+SIMP+PRES:%>'áng'waa # ;
+NEG+3PL+SIMP+PRES:%>'áng'waang # ;
+NEG+3PL+DIR+PAST:%>'áng'wägan # ;
+NEG+3PL+INTERR+PAST:%>'áng'aawaa # ;
+NEG+3PL+INDIR+PAST:%>'áng'aawaan # ;
+NEG+3PL+REL:%>'áng'waas # ;
+NEG+3PL+REL+EVID:%>'áng'aawaas # ;
+NEG+3PL+NONFACT:%>'áng'waa%.ang # ;
+NEG+3PL+PAST+NONFACT:%>'áng'aawaa%.ang # ;
+NEG+3PL+DIR+PAST+HAB:%>'áng'wägíinii # ;
+NEG+3PL+INTERR+PAST+HAB:%>'áng'wägaangaa # ;
+NEG+3PL+INDIR+PAST+HAB:%>'áng'wägaangaan # ;
+NEG+3PL+INTERR+FUT+LONG:%>'áng'waaäsaa # ;
+NEG+3PL+INTERR+FUT+SHORT:%>'áng'waaäs # ;
+NEG+3PL+SIMP+FUT:%>'áng'waaäsaang # ;
+NEG+3PL+IMM+FUT:%>'áng'waaäsga # ;
+NEG+3PL+REL+FUT:%>'áng'waaäsaas # ;
+NEG+3PL+FUT+NONFACT:%>'áng'waaäsaa%.ang # ;
+NEG+3PL+INTERR+NEAR+FUT:%>'wáa%.ang% k̲asaa'áng # ;
+NEG+3PL+NEAR+FUT:%>'wáa%.áng% k̲asaa'ánggang # ;
+NEG+3PL+INTERR+VNEAR+FUT:%>'wáa%.ang% k̲asaasdlä'áng # ;
+NEG+3PL+VNEAR+FUT:%>'wáa%.áng% k̲asaasdlä'ánggang # ;
+NEG+3PL+BIAS+IMM+PRES:%>'áng'waa'uuj # ;
+NEG+3PL+BIAS+SIMP+PRES:%>'áng'waa'uujang # ;
+NEG+3PL+RES:%>'áng'waaäsaa'uujang # ;
+NEG+3PL+BIAS+INTERR+PRES:%>'áng'waa'us # ;
+NEG+3PL+BIAS+INTERR+PAST:%>'áng'waa'ujaa # ;
+NEG+3PL+BIAS+INTERR+PAST+HAB:%>'áng'waa'uujaangaa # ;
+NEG+3PL+BIAS+INTERR+FUT:%>'áng'waaäsaa'us # ;
+NEG+3PL+CERT+PRES:%>'áng'waa'ahlanggang # ;
+NEG+3PL+CERT+PAST:%>'áng'waa'ahlanggan # ;
+NEG+3PL+CERT+PAST+HAB:%>'áng'waa'ahlanggíinii # ;
+NEG+3PL+CERT+FUT:%>'áng'waaäsaa'ahlans # ;
+NEG+3PL+CERT+REL:%>'áng'waa'ahlans # ;
+NEG+3PL+INTS+PAST:%>'áng'aawaa'ahlang # ;
+NEG+3PL+CONT:%>'áng'aawaa'ahlanggaa # ;
+NEG+3PL+CTFACT+PRES:%>'áng'aawaa'ahlanggang # ;
+NEG+3PL+RFLX:%>'áng'waa'ahl # ;
+NEG+3PL+FUT+RFLX+INTERR:%>'áng'waaäseehl # ;

LEXICON CLASS-AS-STEM-2-INFL !!= @CODE@
+IMM+PRES:%>a # ;
+SIMP+PRES:%>áng # ;
+DIR+PAST:%>an # ;
+NONFACT:%>áng # ;
+INTERR+PRES+HAB:%>áng # ;
+PRES+HAB:%>anggang # ;
+PRES+HAB+NONFACT:%>angang # ;
+DIR+PAST+HAB:%>iinii # ;
+INTERR+PAST+HAB:%>áangaa # ;
+INDIR+PAST+HAB:%>áangaan # ;
+INTERR+NEAR+FUT:%>áng% k̲asa'áa # ;
+NEAR+FUT:%>áng% k̲asa'áang # ;
+INTERR+VNEAR+FUT:%>áng% k̲asaasdláa # ;
+VNEAR+FUT:%>áng% k̲asaasdláang # ;
+CERT+PRES:%>'ahlánggang # ;
+CERT+PAST:%>'ahlánggan # ;
+CERT+PAST+HAB:%>'ahlánggíinii # ;
+CERT+REL:%>'ahláns # ;
+RFLX:%>'ahl # ;
+3PL+INTERR+PRES+HAB:%>ang'waa # ;
+3PL+PRES+HAB:%>ang'waang # ;
+3PL+PRES+HAB+NONFACT:%>ang'waa%.ang # ;
+NEG+PRES+HAB:%>ang'anggang # ;
+NEG+PRES+HAB+NONFACT:%>ang'angang # ;
+NEG+INTERR+NEAR+FUT:%>áng% k̲asaa'áng # ;
+NEG+NEAR+FUT:%>áng% k̲asaa'ánggang # ;
+NEG+INTERR+VNEAR+FUT:%>áng% k̲asaasdlä'áng # ;
+NEG+VNEAR+FUT:%>áng% k̲asaasdlä'ánggang # ;
+NEG+3PL+INTERR+PRES+HAB:%>ang'ang'waa # ;
+NEG+3PL+PRES+HAB:%>ang'ang'waang # ;
+NEG+3PL+PRES+HAB+NONFACT:%>ang'ang'waa%.ang # ;

LEXICON CLASS-AS-STEM-3-INFL !!= @CODE@
+COND-AUX1:%> # ;
+INTERR+PAST:%>áa # ;
+INDIR+PAST:%>áan # ;
+REL+EVID:%>áas # ;
+PAST+NONFACT:%>áa%.ang # ;
+INTS+PAST:%>áa'ahlang # ;
+CONT:%>áa'ahlanggaa # ;
+CTFACT+PRES:%>áa'ahlanggang # ;


LEXICON CLASS-E.E-STEM !!= @CODE@
+V:ee               CLASS-E.E-STEM-1-INFL ;
+V:e%.ée            CLASS-E.E-STEM-2-INFL ;
+V+EXT:eedáal       CLASS-AAL-INFL  ;
+V+CIRCUM:eegwáang  CLASS-AANG-INFL  ;

LEXICON CLASS-E.E-STEM-1-INFL !!= @CODE@
+COND-AUX1:%> # ;
+SG+IMPV:%> # ;
+DIR+PAST:%>gán # ;
+INTERR+PRES+HAB:%>gáng # ;
+PRES+HAB:%>gánggang # ;
+PRES+HAB+NONFACT:%>gángang # ;
+DIR+PAST+HAB:%>gíinii # ;
+INTERR+PAST+HAB:%>gáangaa # ;
+INDIR+PAST+HAB:%>gáangaan # ;
+PL+IMPV:%>'úu # ;
+3PL+IMM+PRES:%>'wáa # ;
+3PL+INTERR+SIMP+PRES:%>'wáa # ;
+3PL+SIMP+PRES:%>'wáang # ;
+3PL+DIR+PAST:%>'wägán # ;
+3PL+INTERR+PAST:%>'áawaa # ;
+3PL+INDIR+PAST:%>'áawaan # ;
+3PL+REL:%>'wáas # ;
+3PL+REL+EVID:%>'áawaas # ;
+3PL+NONFACT:%>'wáa%.ang # ;
+3PL+PAST+NONFACT:%>'áawaa%.ang # ;
+3PL+INTERR+PRES+HAB:%>gáng'waa # ;
+3PL+PRES+HAB:%>gáng'waang # ;
+3PL+PRES+HAB+NONFACT:%>gáng'waa%.ang # ;
+3PL+DIR+PAST+HAB:%>'wägíinii # ;
+3PL+INTERR+PAST+HAB:%>'wägáangaa # ;
+3PL+INDIR+PAST+HAB:%>'wägáangaan # ;
+3PL+INTERR+FUT+LONG:%>'wáaäsaa # ;
+3PL+INTERR+FUT+SHORT:%>'wáaäs # ;
+3PL+SIMP+FUT:%>'wáaäsaang # ;
+3PL+IMM+FUT:%>'wáaäsga # ;
+3PL+REL+FUT:%>'wáaäsaas # ;
+3PL+FUT+NONFACT:%>'wáaäsaa%.ang # ;
+3PL+INTERR+NEAR+FUT:%>'wáa%.ang% k̲asa'áa # ;
+3PL+NEAR+FUT:%>'wáa%.ang% k̲asa'áang # ;
+3PL+INTERR+VNEAR+FUT:%>'wáa%.ang% k̲asaasdláa # ;
+3PL+VNEAR+FUT:%>'wáa%.ang% k̲asaasdláang # ;
+3PL+BIAS+IMM+PRES:%>'wáa'uuj # ;
+3PL+BIAS+SIMP+PRES:%>'wáa'uujang # ;
+3PL+RES:%>'wáaäsaa'uujang # ;
+3PL+BIAS+INTERR+PRES:%>'wáa'us # ;
+3PL+BIAS+INTERR+PAST:%>'wáa'ujaa # ;
+3PL+BIAS+INTERR+PAST+HAB:%>'wáa'uujaangaa # ;
+3PL+BIAS+INTERR+FUT:%>'wáaäsaa'us # ;
+3PL+CERT+PRES:%>'wáa'ahlanggang # ;
+3PL+CERT+PAST:%>'wáa'ahlanggan # ;
+3PL+CERT+PAST+HAB:%>'wáa'ahlanggiinii # ;
+3PL+CERT+FUT:%>'wáaäsaa'ahlans # ;
+3PL+CERT+REL:%>'wáa'ahlans # ;
+3PL+INTS+PAST:%>'áawaa'ahlang # ;
+3PL+CONT:%>'áawaa'ahlanggaa # ;
+3PL+CTFACT+PRES:%>'áawaa'ahlanggang # ;
+3PL+RFLX:%>'wáa'ahl # ;
+3PL+FUT+RFLX+INTERR:%>'wáaäseehl # ;
+NEG+SG+IMPV:%>'áng # ;
+NEG+IMM+PRES:%>'ángga # ;
+NEG+INTERR+SIMP+PRES:%>'áng # ;
+NEG+SIMP+PRES:%>'ánggang # ;
+NEG+DIR+PAST:%>'ánggan # ;
+NEG+INTERR+PAST:%>'áangaa # ;
+NEG+INDIR+PAST:%>'áangaan # ;
+NEG+REL:%>'áns # ;
+NEG+REL+EVID:%>'áangaas # ;
+NEG+NONFACT:%>'angáng # ;
+NEG+PAST+NONFACT:%>'áangaa%.ang # ;
+NEG+INTERR+PRES+HAB:%>'ánggang # ;
+NEG+PRES+HAB:%>gáng'anggang # ;
+NEG+PRES+HAB+NONFACT:%>gáng'angang # ;
+NEG+DIR+PAST+HAB:%>'ánggiinii # ;
+NEG+INTERR+PAST+HAB:%>'ánggaangaa # ;
+NEG+INDIR+PAST+HAB:%>'ánggaangaan # ;
+NEG+INTERR+FUT+LONG:%>'ángäsaa # ;
+NEG+INTERR+FUT+SHORT:%>'ángäs # ;
+NEG+SIMP+FUT:%>'ángäsaang # ;
+NEG+IMM+FUT:%>'ángäsga # ;
+NEG+REL+FUT:%>'ángäsaas # ;
+NEG+FUT+NONFACT:%>'ángäsaa%.ang # ;
+NEG+BIAS+IMM+PRES:%>'áng'uuj # ;
+NEG+BIAS+SIMP+PRES:%>'áng'uujang # ;
+NEG+RES:%>'ángäsaa'uujang # ;
+NEG+BIAS+INTERR+PRES:%>'áng'us # ;
+NEG+BIAS+INTERR+PAST:%>'áng'ujaa # ;
+NEG+BIAS+INTERR+PAST+HAB:%>'áng'uujaangaa # ;
+NEG+BIAS+INTERR+FUT:%>'ángäsaa'us # ;
+NEG+CERT+PRES:%>'áang'ahlanggang # ;
+NEG+CERT+PAST:%>'áang'ahlanggan # ;
+NEG+CERT+PAST+HAB:%>'áang'ahlanggiinii # ;
+NEG+CERT+FUT:%>'ángäsaa'ahlans # ;
+NEG+CERT+REL:%>'áang'ahlans # ;
+NEG+INTS+PAST:%>'áangaa'ahlang # ;
+NEG+CONT:%>'áangaa'ahlanggaa # ;
+NEG+CTFACT+PRES:%>'áangaa'ahlanggang # ;
+NEG+RFLX:%>'áang'ahl # ;
+NEG+FUT+RFLX+INTERR:%>'ángäseehl # ;
+NEG+PL+IMPV:%>'áng'uu # ;
+NEG+3PL+IMM+PRES:%>'áng'waa # ;
+NEG+3PL+INTERR+SIMP+PRES:%>'áng'waa # ;
+NEG+3PL+SIMP+PRES:%>'áng'waang # ;
+NEG+3PL+DIR+PAST:%>'áng'wägan # ;
+NEG+3PL+INTERR+PAST:%>'áng'aawaa # ;
+NEG+3PL+INDIR+PAST:%>'áng'aawaan # ;
+NEG+3PL+REL:%>'áng'waas # ;
+NEG+3PL+REL+EVID:%>'áng'aawaas # ;
+NEG+3PL+NONFACT:%>'áng'waa%.ang # ;
+NEG+3PL+PAST+NONFACT:%>'áng'aawaa%.ang # ;
+NEG+3PL+INTERR+PRES+HAB:%>gáng'ang'waa # ;
+NEG+3PL+PRES+HAB:%>gáng'ang'waang # ;
+NEG+3PL+PRES+HAB+NONFACT:%>gáng'ang'waa%.ang # ;
+NEG+3PL+DIR+PAST+HAB:%>'áng'wägiinii # ;
+NEG+3PL+INTERR+PAST+HAB:%>'áng'wägaangaa # ;
+NEG+3PL+INDIR+PAST+HAB:%>'áng'wägaangaan # ;
+NEG+3PL+INTERR+FUT+LONG:%>'áng'waaäsaa # ;
+NEG+3PL+INTERR+FUT+SHORT:%>'áng'waaäs # ;
+NEG+3PL+SIMP+FUT:%>'áng'waaäsaang # ;
+NEG+3PL+IMM+FUT:%>'áng'waaäsga # ;
+NEG+3PL+REL+FUT:%>'áng'waaäsaas # ;
+NEG+3PL+FUT+NONFACT:%>'áng'waaäsaa%.ang # ;
+NEG+3PL+INTERR+NEAR+FUT:%>'wáa%.ang% k̲asaa'áng # ;
+NEG+3PL+NEAR+FUT:%>'wáa%.ang% k̲asaa'ánggang # ;
+NEG+3PL+INTERR+VNEAR+FUT:%>'wáa%.ang% k̲asaasdlä'áng # ;
+NEG+3PL+VNEAR+FUT:%>'wáa%.ang% k̲asaasdlä'ánggang # ;
+NEG+3PL+BIAS+IMM+PRES:%>'áng'waa'uuj # ;
+NEG+3PL+BIAS+SIMP+PRES:%>'áng'waa'uujang # ;
+NEG+3PL+RES:%>'áng'waaäsaa'uujang # ;
+NEG+3PL+BIAS+INTERR+PRES:%>'áng'waa'us # ;
+NEG+3PL+BIAS+INTERR+PAST:%>'áng'waa'ujaa # ;
+NEG+3PL+BIAS+INTERR+PAST+HAB:%>'áng'waa'uujaangaa # ;
+NEG+3PL+BIAS+INTERR+FUT:%>'áng'waaäsaa'us # ;
+NEG+3PL+CERT+PRES:%>'áng'waa'ahlanggang # ;
+NEG+3PL+CERT+PAST:%>'áng'waa'ahlanggan # ;
+NEG+3PL+CERT+PAST+HAB:%>'áng'waa'ahlanggiinii # ;
+NEG+3PL+CERT+FUT:%>'áng'waaäsaa'ahlans # ;
+NEG+3PL+CERT+REL:%>'áng'waa'ahlans # ;
+NEG+3PL+INTS+PAST:%>'áng'aawaa'ahlang # ;
+NEG+3PL+CONT:%>'áng'aawaa'ahlanggaa # ;
+NEG+3PL+CTFACT+PRES:%>'áng'aawaa'ahlanggang # ;
+NEG+3PL+RFLX:%>'áng'waa'ahl # ;
+NEG+3PL+FUT+RFLX+INTERR:%>'áng'waaäseehl # ;

LEXICON CLASS-E.E-STEM-2-INFL !!= @CODE@
+COND-AUX1:%> # ;
+SG+IMPV:%> # ;
+IMM+PRES:%> # ;
+INTERR+SIMP+PRES:%> # ;
+SIMP+PRES:%>ng # ;
+INTERR+PAST:%>yáa # ;
+INDIR+PAST:%>yáan # ;
+REL:%>s # ;
+REL+EVID:%>yáas # ;
+NONFACT:%>%.áng # ;
+PAST+NONFACT:%>yáa%.ang # ;
+INTERR+FUT+LONG:%>äsáa # ;
+INTERR+FUT+SHORT:%>äs # ;
+SIMP+FUT:%>äsáang # ;
+IMM+FUT:%>äsga # ;
+REL+FUT:%>äsáas # ;
+FUT+NONFACT:%>äsáa%.ang # ;
+INTERR+NEAR+FUT:%>%.áng% k̲asa'áa # ;
+NEAR+FUT:%>%.áng% k̲asa'áang # ;
+INTERR+VNEAR+FUT:%>%.áng% k̲asaasdláa # ;
+VNEAR+FUT:%>%.áng% k̲asaasdláang # ;
+BIAS+IMM+PRES:%>'úuj # ;
+BIAS+SIMP+PRES:%>'úujang # ;
+RES:%>äsáa'uujang # ;
+BIAS+INTERR+PRES:%>'us # ;
+BIAS+INTERR+PAST:%>'ujáa # ;
+BIAS+INTERR+PAST+HAB:%>'úujaangaa # ;
+BIAS+INTERR+FUT:%>äsáa'us # ;
+CERT+PRES:%>'ahlánggang # ;
+CERT+PAST:%>'ahlánggan # ;
+CERT+PAST+HAB:%>'ahlánggíinii # ;
+CERT+FUT:%>äsáa'ahlans # ;
+CERT+REL:%>'ahláns # ;
+INTS+PAST:%>yáa'ahlang # ;
+CONT:%>yáa'ahlanggaa # ;
+CTFACT+PRES:%>yáa'ahlanggang # ;
+RFLX:%>'ahl # ;
+FUT+RFLX+INTERR:%>äséehl # ;
+NEG+INTERR+NEAR+FUT:%>%.áng% k̲asaa'áng # ;
+NEG+NEAR+FUT:%>%.áng% k̲asaa'ánggang # ;
+NEG+INTERR+VNEAR+FUT:%>%.áng% k̲asaasdlä'áng # ;
+NEG+VNEAR+FUT:%>%.áng% k̲asaasdlä'ánggang # ;


LEXICON CLASS-E.EHL-STEM !!= @CODE@
+V:ehl                 CLASS-E.EHL-STEM-1-INFL ;
+V:%.éel               CLASS-E.EHL-STEM-2-INFL ;
+V+EXT:%.éeldaal       CLASS-AAL-INFL  ;
+V+CIRCUM:%.éelgwaang  CLASS-AANG-INFL  ;

!LEXICON CLASS-E.EHL-STEM-1 !!= @CODE@
!# ;:

LEXICON CLASS-E.EHL-STEM-1-INFL !!= @CODE@
+COND-AUX1:%> # ;
+SG+IMPV:%> # ;
+IMM+PRES:%>ga # ;
+INTERR+SIMP+PRES:%> # ;
+SIMP+PRES:%>gáng # ;
+DIR+PAST:%>gán # ;
+REL:%>s # ;
+NONFACT:%>áng # ;
+INTERR+PRES+HAB:%>gáng # ;
+PRES+HAB:%>gánggang # ;
+PRES+HAB+NONFACT:%>gangáng # ;
+DIR+PAST+HAB:%>gíinii # ;
+INTERR+PAST+HAB:%>gáangaa # ;
+INDIR+PAST+HAB:%>gáangaan # ;
+INTERR+FUT+LONG:%>äsáa # ;
+INTERR+FUT+SHORT:%>äs # ;
+SIMP+FUT:%>äsáang # ;
+IMM+FUT:%>äsga # ;
+REL+FUT:%>äsáas # ;
+FUT+NONFACT:%>äsáa%.ang # ;
+INTERR+NEAR+FUT:%>áng% k̲asa'áa # ;
+NEAR+FUT:%>áng% k̲asa'áang # ;
+INTERR+VNEAR+FUT:%>áng% k̲asaasdláa # ;
+VNEAR+FUT:%>áng% k̲asaasdláang # ;
+BIAS+IMM+PRES:%>'úuj # ;
+BIAS+SIMP+PRES:%>'úujang # ;
+RES:%>äsáa'uujang # ;
+BIAS+INTERR+PRES:%>'us # ;
+BIAS+INTERR+PAST:%>'ujáa # ;
+BIAS+INTERR+PAST+HAB:%>'úujaangaa # ;
+BIAS+INTERR+FUT:%>äsáa'us # ;
+CERT+FUT:%>äsáa'ahlans # ;
+FUT+RFLX+INTERR:%>äséehl # ;
+PL+IMPV:%>'úu # ;
+3PL+IMM+PRES:%>'wáa # ;
+3PL+INTERR+SIMP+PRES:%>'wáa # ;
+3PL+SIMP+PRES:%>'wáang # ;
+3PL+DIR+PAST:%>'wägán # ;
+3PL+INTERR+PAST:%>'áawaa # ;
+3PL+INDIR+PAST:%>'áawaan # ;
+3PL+REL:%>'wáas # ;
+3PL+REL+EVID:%>'áawaas # ;
+3PL+NONFACT:%>'wáa%.ang # ;
+3PL+PAST+NONFACT:%>'áawaa%.ang # ;
+3PL+INTERR+PRES+HAB:%>gáng'waa # ;
+3PL+PRES+HAB:%>gáng'waang # ;
+3PL+PRES+HAB+NONFACT:%>gáng'waa%.ang # ;
+3PL+DIR+PAST+HAB:%>'wägíinii # ;
+3PL+INTERR+PAST+HAB:%>'wägáangaa # ;
+3PL+INDIR+PAST+HAB:%>'wägáangaan # ;
+3PL+INTERR+FUT+LONG:%>'wáaäsaa # ;
+3PL+INTERR+FUT+SHORT:%>'wáaäs # ;
+3PL+SIMP+FUT:%>'wáaäsaang # ;
+3PL+IMM+FUT:%>'wáaäsga # ;
+3PL+REL+FUT:%>'wáaäsaas # ;
+3PL+FUT+NONFACT:%>'wáaäsaa%.ang # ;
+3PL+INTERR+NEAR+FUT:%>'wáa%.áng% k̲asa'áa # ;
+3PL+NEAR+FUT:%>'wáa%.áng% k̲asa'áang # ;
+3PL+INTERR+VNEAR+FUT:%>'wáa%.áng% k̲asaasdláa # ;
+3PL+VNEAR+FUT:%>'wáa%.áng% k̲asaasdláang # ;
+3PL+BIAS+IMM+PRES:%>'wáa'uuj # ;
+3PL+BIAS+SIMP+PRES:%>'wáa'uujang # ;
+3PL+RES:%>'wáaäsaa'uujang # ;
+3PL+BIAS+INTERR+PRES:%>'wáa'us # ;
+3PL+BIAS+INTERR+PAST:%>'wáa'ujaa # ;
+3PL+BIAS+INTERR+PAST+HAB:%>'wáa'uujaangaa # ;
+3PL+BIAS+INTERR+FUT:%>'wáaäsaa'us # ;
+3PL+CERT+PRES:%>'wáa'ahlanggang # ;
+3PL+CERT+PAST:%>'wáa'ahlanggan # ;
+3PL+CERT+PAST+HAB:%>'wáa'ahlanggíinii # ;
+3PL+CERT+FUT:%>'wáaäsaa'ahlans # ;
+3PL+CERT+REL:%>'wáa'ahlans # ;
+3PL+INTS+PAST:%>'áawaa'ahlang # ;
+3PL+CONT:%>'áawaa'ahlanggaa # ;
+3PL+CTFACT+PRES:%>'áawaa'ahlanggang # ;
+3PL+RFLX:%>'wáa'ahl # ;
+3PL+FUT+RFLX+INTERR:%>'wáaäseehl # ;
+NEG+SG+IMPV:%>'áng # ;
+NEG+IMM+PRES:%>'ángga # ;
+NEG+INTERR+SIMP+PRES:%>'áng # ;
+NEG+SIMP+PRES:%>'ánggang # ;
+NEG+DIR+PAST:%>'ánggan # ;
+NEG+INTERR+PAST:%>'áangaa # ;
+NEG+INDIR+PAST:%>'áangaan # ;
+NEG+REL:%>'áns # ;
+NEG+REL+EVID:%>'áangaas # ;
+NEG+NONFACT:%>'angáng # ;
+NEG+PAST+NONFACT:%>'áangaa%.ang # ;
+NEG+INTERR+PRES+HAB:%>'ánggang # ;
+NEG+PRES+HAB:%>gáng'anggang # ;
+NEG+PRES+HAB+NONFACT:%>gáng'angang # ;
+NEG+DIR+PAST+HAB:%>'ánggíinii # ;
+NEG+INTERR+PAST+HAB:%>'ánggaangaa # ;
+NEG+INDIR+PAST+HAB:%>'ánggaangaan # ;
+NEG+INTERR+FUT+LONG:%>'ángäsaa # ;
+NEG+INTERR+FUT+SHORT:%>'ángäs # ;
+NEG+SIMP+FUT:%>'ángäsaang # ;
+NEG+IMM+FUT:%>'ángäsga # ;
+NEG+REL+FUT:%>'ángäsaas # ;
+NEG+FUT+NONFACT:%>'ángäsaa%.ang # ;
+NEG+INTERR+NEAR+FUT:%>áng% k̲asaa'áng # ;
+NEG+NEAR+FUT:%>áng% k̲asaa'ánggang # ;
+NEG+INTERR+VNEAR+FUT:%>áng% k̲asaasdlä'áng # ;
+NEG+VNEAR+FUT:%>áng% k̲asaasdlä'ánggang # ;
+NEG+BIAS+IMM+PRES:%>'áng'uuj # ;
+NEG+BIAS+SIMP+PRES:%>'áng'uujang # ;
+NEG+RES:%>'ángäsaa'uujang # ;
+NEG+BIAS+INTERR+PRES:%>'áng'us # ;
+NEG+BIAS+INTERR+PAST:%>'áng'ujaa # ;
+NEG+BIAS+INTERR+PAST+HAB:%>'áng'uujaangaa # ;
+NEG+BIAS+INTERR+FUT:%>'ángäsaa'us # ;
+NEG+CERT+PRES:%>'áang'ahlanggang # ;
+NEG+CERT+PAST:%>'áang'ahlanggan # ;
+NEG+CERT+PAST+HAB:%>'áang'ahlanggíinii # ;
+NEG+CERT+FUT:%>'ángäsaa'ahlans # ;
+NEG+CERT+REL:%>'áang'ahlans # ;
+NEG+INTS+PAST:%>'áangaa'ahlang # ;
+NEG+CONT:%>'áangaa'ahlanggaa # ;
+NEG+CTFACT+PRES:%>'áangaa'ahlanggang # ;
+NEG+RFLX:%>'áang'ahl # ;
+NEG+FUT+RFLX+INTERR:%>'ángäseehl # ;
+NEG+PL+IMPV:%>'áng'uu # ;
+NEG+3PL+IMM+PRES:%>'áng'waa # ;
+NEG+3PL+INTERR+SIMP+PRES:%>'áng'waa # ;
+NEG+3PL+SIMP+PRES:%>'áng'waang # ;
+NEG+3PL+DIR+PAST:%>'áng'wägan # ;
+NEG+3PL+INTERR+PAST:%>'áng'aawaa # ;
+NEG+3PL+INDIR+PAST:%>'áng'aawaan # ;
+NEG+3PL+REL:%>'áng'waas # ;
+NEG+3PL+REL+EVID:%>'áng'aawaas # ;
+NEG+3PL+NONFACT:%>'áng'waa%.ang # ;
+NEG+3PL+PAST+NONFACT:%>'áng'aawaa%.ang # ;
+NEG+3PL+INTERR+PRES+HAB:%>gáng'ang'waa # ;
+NEG+3PL+PRES+HAB:%>gáng'ang'waang # ;
+NEG+3PL+PRES+HAB+NONFACT:%>gáng'ang'waa%.ang # ;
+NEG+3PL+DIR+PAST+HAB:%>'áng'wägíinii # ;
+NEG+3PL+INTERR+PAST+HAB:%>'áng'wägáangaa # ;
+NEG+3PL+INDIR+PAST+HAB:%>'áng'wägáangaan # ;
+NEG+3PL+INTERR+FUT+LONG:%>'áng'waaäsaa # ;
+NEG+3PL+INTERR+FUT+SHORT:%>'áng'waaäs # ;
+NEG+3PL+SIMP+FUT:%>'áng'waaäsaang # ;
+NEG+3PL+IMM+FUT:%>'áng'waaäsga # ;
+NEG+3PL+REL+FUT:%>'áng'waaäsaas # ;
+NEG+3PL+FUT+NONFACT:%>'áng'waaäsaa%.ang # ;
+NEG+3PL+INTERR+NEAR+FUT:%>'wáa%.áng% k̲asaa'áng # ;
+NEG+3PL+NEAR+FUT:%>'wáa%.áng% k̲asaa'ánggang # ;
+NEG+3PL+INTERR+VNEAR+FUT:%>'wáa%.áng% k̲asaasdlä'áng # ;
+NEG+3PL+VNEAR+FUT:%>'wáa%.áng% k̲asaasdlä'ánggang # ;
+NEG+3PL+BIAS+IMM+PRES:%>'áng'waa'uuj # ;
+NEG+3PL+BIAS+SIMP+PRES:%>'áng'waa'uujang # ;
+NEG+3PL+RES:%>'áng'waaäsaa'uujang # ;
+NEG+3PL+BIAS+INTERR+PRES:%>'áng'waa'us # ;
+NEG+3PL+BIAS+INTERR+PAST:%>'áng'waa'ujaa # ;
+NEG+3PL+BIAS+INTERR+PAST+HAB:%>'áng'waa'uujaangaa # ;
+NEG+3PL+BIAS+INTERR+FUT:%>'áng'waaäsaa'us # ;
+NEG+3PL+CERT+PRES:%>'áng'waa'ahlanggang # ;
+NEG+3PL+CERT+PAST:%>'áng'waa'ahlanggan # ;
+NEG+3PL+CERT+PAST+HAB:%>'áng'waa'ahlanggíinii # ;
+NEG+3PL+CERT+FUT:%>'áng'waaäsaa'ahlans # ;
+NEG+3PL+CERT+REL:%>'áng'waa'ahlans # ;
+NEG+3PL+INTS+PAST:%>'áng'aawaa'ahlang # ;
+NEG+3PL+CONT:%>'áng'aawaa'ahlanggaa # ;
+NEG+3PL+CTFACT+PRES:%>'áng'aawaa'ahlanggang # ;
+NEG+3PL+RFLX:%>'áng'waa'ahl # ;
+NEG+3PL+FUT+RFLX+INTERR:%>'áng'waaäseehl # ;

LEXICON CLASS-E.EHL-STEM-2-INFL !!= @CODE@
+COND-AUX2:%> # ;
+INTERR+PAST:%>áa # ;
+INDIR+PAST:%>áan # ;
+REL+EVID:%>áas # ;
+PAST+NONFACT:%>áa%.ang # ;
+CERT+PRES:%>'ahlánggang # ;
+CERT+PAST:%>'ahlánggan # ;
+CERT+PAST+HAB:%>'ahlánggíinii # ;
+CERT+REL:%>'ahláns # ;
+INTS+PAST:%>áa'ahlang # ;
+CONT:%>áa'ahlanggaa # ;
+CTFACT+PRES:%>áa'ahlanggang # ;
+RFLX:%>'ahl # ;


LEXICON CLASS-IHL-STEM !!= @CODE@
+V:ihl                 CLASS-IHL-STEM-1-INFL ;
+V:íl                  CLASS-IHL-STEM-2-INFL ;
+V:éel                 CLASS-IHL-STEM-3-INFL ;
+V+EXT:íldaal          CLASS-AAL-INFL  ;
+V+CIRCUM:ílgwaang     CLASS-AANG-INFL  ;

LEXICON CLASS-IHL-STEM-1-INFL !!= @CODE@
+COND-AUX1:%> # ;
+SG+IMPV:%> # ;
+INTERR+SIMP+PRES:%> # ;
+REL:%>s # ;
+INTERR+FUT+LONG:%>äsáa # ;
+INTERR+FUT+SHORT:%>äs # ;
+SIMP+FUT:%>äsáang # ;
+IMM+FUT:%>äsga # ;
+REL+FUT:%>äsáas # ;
+FUT+NONFACT:%>äsáa%.ang # ;
+BIAS+IMM+PRES:%>'úuj # ;
+BIAS+SIMP+PRES:%>'úujang # ;
+RES:%>äsáa'uujang # ;
+BIAS+INTERR+PRES:%>'us # ;
+BIAS+INTERR+PAST:%>'ujáa # ;
+BIAS+INTERR+PAST+HAB:%>'úujaangaa # ;
+BIAS+INTERR+FUT:%>äsáa'us # ;
+CERT+FUT:%>äsáa'ahlans # ;
+FUT+RFLX+INTERR:%>äséehl # ;
+PL+IMPV:%>'úu # ;
+3PL+IMM+PRES:%>'wáa # ;
+3PL+INTERR+SIMP+PRES:%>'wáa # ;
+3PL+SIMP+PRES:%>'wáang # ;
+3PL+DIR+PAST:%>'wägán # ;
+3PL+INTERR+PAST:%>'áawaa # ;
+3PL+INDIR+PAST:%>'áawaan # ;
+3PL+REL:%>'wáas # ;
+3PL+REL+EVID:%>'áawaas # ;
+3PL+NONFACT:%>'wáa%.ang # ;
+3PL+PAST+NONFACT:%>'áawaa%.ang # ;
+3PL+DIR+PAST+HAB:%>'wägíinii # ;
+3PL+INTERR+PAST+HAB:%>'wägáangaa # ;
+3PL+INDIR+PAST+HAB:%>'wägáangaan # ;
+3PL+INTERR+FUT+LONG:%>'wáaäsaa # ;
+3PL+INTERR+FUT+SHORT:%>'wáaäs # ;
+3PL+SIMP+FUT:%>'wáaäsaang # ;
+3PL+IMM+FUT:%>'wáaäsga # ;
+3PL+REL+FUT:%>'wáaäsaas # ;
+3PL+FUT+NONFACT:%>'wáaäsaa%.ang # ;
+3PL+INTERR+NEAR+FUT:%>'wáa%.ang% k̲asa'áa # ;
+3PL+NEAR+FUT:%>'wáa%.ang% k̲asa'áang # ;
+3PL+INTERR+VNEAR+FUT:%>'wáa%.ang% k̲asaasdláa # ;
+3PL+VNEAR+FUT:%>'wáa%.ang% k̲asaasdláang # ;
+3PL+BIAS+IMM+PRES:%>'wáa'uuj # ;
+3PL+BIAS+SIMP+PRES:%>'wáa'uujang # ;
+3PL+RES:%>'wáaäsaa'uujang # ;
+3PL+BIAS+INTERR+PRES:%>'wáa'us # ;
+3PL+BIAS+INTERR+PAST:%>'wáa'ujaa # ;
+3PL+BIAS+INTERR+PAST+HAB:%>'wáa'uujaangaa # ;
+3PL+BIAS+INTERR+FUT:%>'wáaäsaa'us # ;
+3PL+CERT+PRES:%>'wáa'ahlanggang # ;
+3PL+CERT+PAST:%>'wáa'ahlanggan # ;
+3PL+CERT+PAST+HAB:%>'wáa'ahlanggiinii # ;
+3PL+CERT+FUT:%>'wáaäsaa'ahlans # ;
+3PL+CERT+REL:%>'wáa'ahlans # ;
+3PL+INTS+PAST:%>'áawaa'ahlang # ;
+3PL+CONT:%>'áawaa'ahlanggaa # ;
+3PL+CTFACT+PRES:%>'áawaa'ahlanggang # ;
+3PL+RFLX:%>'wáa'ahl # ;
+3PL+FUT+RFLX+INTERR:%>'wáaäseehl # ;
+NEG+SG+IMPV:%>'áng # ;
+NEG+IMM+PRES:%>'ángga # ;
+NEG+INTERR+SIMP+PRES:%>'áng # ;
+NEG+SIMP+PRES:%>'ánggang # ;
+NEG+DIR+PAST:%>'ánggan # ;
+NEG+INTERR+PAST:%>'áangaa # ;
+NEG+INDIR+PAST:%>'áangaan # ;
+NEG+REL:%>'áns # ;
+NEG+REL+EVID:%>'áangaas # ;
+NEG+NONFACT:%>'angáng # ;
+NEG+PAST+NONFACT:%>'áangaa%.ang # ;
+NEG+INTERR+PRES+HAB:%>'ánggang # ;
+NEG+DIR+PAST+HAB:%>'ánggiinii # ;
+NEG+INTERR+PAST+HAB:%>'ánggaangaa # ;
+NEG+INDIR+PAST+HAB:%>'ánggaangaan # ;
+NEG+INTERR+FUT+LONG:%>'ángäsaa # ;
+NEG+INTERR+FUT+SHORT:%>'ángäs # ;
+NEG+SIMP+FUT:%>'ángäsaang # ;
+NEG+IMM+FUT:%>'ángäsga # ;
+NEG+REL+FUT:%>'ángäsaas # ;
+NEG+FUT+NONFACT:%>'ángäsaa%.ang # ;
+NEG+BIAS+IMM+PRES:%>'áng'uuj # ;
+NEG+BIAS+SIMP+PRES:%>'áng'uujang # ;
+NEG+RES:%>'ángäsaa'uujang # ;
+NEG+BIAS+INTERR+PRES:%>'áng'us # ;
+NEG+BIAS+INTERR+PAST:%>'áng'ujaa # ;
+NEG+BIAS+INTERR+PAST+HAB:%>'áng'uujaangaa # ;
+NEG+BIAS+INTERR+FUT:%>'ángäsaa'us # ;
+NEG+CERT+PRES:%>'áang'ahlanggang # ;
+NEG+CERT+PAST:%>'áang'ahlanggan # ;
+NEG+CERT+PAST+HAB:%>'áang'ahlanggiinii # ;
+NEG+CERT+FUT:%>'ángäsaa'ahlans # ;
+NEG+CERT+REL:%>'áang'ahlans # ;
+NEG+INTS+PAST:%>'áangaa'ahlang # ;
+NEG+CONT:%>'áangaa'ahlanggaa # ;
+NEG+CTFACT+PRES:%>'áangaa'ahlanggang # ;
+NEG+RFLX:%>'áang'ahl # ;
+NEG+FUT+RFLX+INTERR:%>'ángäseehl # ;
+NEG+PL+IMPV:%>'áng'uu # ;
+NEG+3PL+IMM+PRES:%>'áng'waa # ;
+NEG+3PL+INTERR+SIMP+PRES:%>'áng'waa # ;
+NEG+3PL+SIMP+PRES:%>'áng'waang # ;
+NEG+3PL+DIR+PAST:%>'áng'wägan # ;
+NEG+3PL+INTERR+PAST:%>'áng'aawaa # ;
+NEG+3PL+INDIR+PAST:%>'áng'aawaan # ;
+NEG+3PL+REL:%>'áng'waas # ;
+NEG+3PL+REL+EVID:%>'áng'aawaas # ;
+NEG+3PL+NONFACT:%>'áng'waa%.ang # ;
+NEG+3PL+PAST+NONFACT:%>'áng'aawaa%.ang # ;
+NEG+3PL+DIR+PAST+HAB:%>'áng'wägiinii # ;
+NEG+3PL+INTERR+PAST+HAB:%>'áng'wägaangaa # ;
+NEG+3PL+INDIR+PAST+HAB:%>'áng'wägaangaan # ;
+NEG+3PL+INTERR+FUT+LONG:%>'áng'waaäsaa # ;
+NEG+3PL+INTERR+FUT+SHORT:%>'áng'waaäs # ;
+NEG+3PL+SIMP+FUT:%>'áng'waaäsaang # ;
+NEG+3PL+IMM+FUT:%>'áng'waaäsga # ;
+NEG+3PL+REL+FUT:%>'áng'waaäsaas # ;
+NEG+3PL+FUT+NONFACT:%>'áng'waaäsaa%.ang # ;
+NEG+3PL+INTERR+NEAR+FUT:%>'wáa%.ang% k̲asaa'áng # ;
+NEG+3PL+NEAR+FUT:%>'wáa%.ang% k̲asaa'ánggang # ;
+NEG+3PL+INTERR+VNEAR+FUT:%>'wáa%.ang% k̲asaasdlä'áng # ;
+NEG+3PL+VNEAR+FUT:%>'wáa%.ang% k̲asaasdlä'ánggang # ;
+NEG+3PL+BIAS+IMM+PRES:%>'áng'waa'uuj # ;
+NEG+3PL+BIAS+SIMP+PRES:%>'áng'waa'uujang # ;
+NEG+3PL+RES:%>'áng'waaäsaa'uujang # ;
+NEG+3PL+BIAS+INTERR+PRES:%>'áng'waa'us # ;
+NEG+3PL+BIAS+INTERR+PAST:%>'áng'waa'ujaa # ;
+NEG+3PL+BIAS+INTERR+PAST+HAB:%>'áng'waa'uujaangaa # ;
+NEG+3PL+BIAS+INTERR+FUT:%>'áng'waaäsaa'us # ;
+NEG+3PL+CERT+PRES:%>'áng'waa'ahlanggang # ;
+NEG+3PL+CERT+PAST:%>'áng'waa'ahlanggan # ;
+NEG+3PL+CERT+PAST+HAB:%>'áng'waa'ahlanggiinii # ;
+NEG+3PL+CERT+FUT:%>'áng'waaäsaa'ahlans # ;
+NEG+3PL+CERT+REL:%>'áng'waa'ahlans # ;
+NEG+3PL+INTS+PAST:%>'áng'aawaa'ahlang # ;
+NEG+3PL+CONT:%>'áng'aawaa'ahlanggaa # ;
+NEG+3PL+CTFACT+PRES:%>'áng'aawaa'ahlanggang # ;
+NEG+3PL+RFLX:%>'áng'waa'ahl # ;
+NEG+3PL+FUT+RFLX+INTERR:%>'áng'waaäseehl # ;

LEXICON CLASS-IHL-STEM-2-INFL !!= @CODE@
+IMM+PRES:%>ga # ;
+SIMP+PRES:%>gáng # ;
+DIR+PAST:%>gán # ;
+NONFACT:%>%áng # ;
+INTERR+PRES+HAB:%>gáng # ;
+PRES+HAB:%>gánggang # ;
+PRES+HAB+NONFACT:%>gangáng # ;
+DIR+PAST+HAB:%>gíinii # ;
+INTERR+PAST+HAB:%>gáangaa # ;
+INDIR+PAST+HAB:%>gáangaan # ;
+INTERR+NEAR+FUT:%>áng% k̲asa'áa # ;
+NEAR+FUT:%>áng% k̲asa'áang # ;
+INTERR+VNEAR+FUT:%>áng% k̲asaasdláa # ;
+VNEAR+FUT:%>áng% k̲asaasdláang # ;
+3PL+INTERR+PRES+HAB:%>gáng'waa # ;
+3PL+PRES+HAB:%>gáng'waang # ;
+3PL+PRES+HAB+NONFACT:%>gáng'waa%.ang # ;
+NEG+PRES+HAB:%>gáng'anggang # ;
+NEG+PRES+HAB+NONFACT:%>gáng'angang # ;
+NEG+INTERR+NEAR+FUT:%>áng% k̲asaa'áng # ;
+NEG+NEAR+FUT:%>áng% k̲asaa'ánggang # ;
+NEG+INTERR+VNEAR+FUT:%>áng% k̲asaasdlä'áng # ;
+NEG+VNEAR+FUT:%>áng% k̲asaasdlä'ánggang # ;
+NEG+3PL+INTERR+PRES+HAB:%>gáng'ang'waa # ;
+NEG+3PL+PRES+HAB:%>gáng'ang'waang # ;
+NEG+3PL+PRES+HAB+NONFACT:%>gáng'ang'waa%.ang # ;

LEXICON CLASS-IHL-STEM-3-INFL !!= @CODE@
+COND-AUX2:%> # ;
+INTERR+PAST:%>áa # ;
+INDIR+PAST:%>áan # ;
+REL+EVID:%>áas # ;
+PAST+NONFACT:%>áa%.ang # ;
+CERT+PRES:%>'ahlánggang # ;
+CERT+PAST:%>'ahlánggan # ;
+CERT+PAST+HAB:%>'ahlánggíinii # ;
+CERT+REL:%>'ahláns # ;
+INTS+PAST:%>áa'ahlang # ;
+CONT:%>áa'ahlanggaa # ;
+CTFACT+PRES:%>áa'ahlanggang # ;
+RFLX:%>'ahl # ;


LEXICON CLASS-IIHL-STEM !!= @CODE@
+V:íihl                  CLASS-IIHL-STEM-1-INFL ;
+V:íl                    CLASS-IIHL-STEM-2-INFL ;
+V:éel                   CLASS-IIHL-STEM-3-INFL ;
+V+EXT:íihldaal          CLASS-AAL-INFL  ;
+V+CIRCUM:íihlgwaang     CLASS-AANG-INFL  ;

LEXICON CLASS-IIHL-STEM-1-INFL !!= @CODE@
+COND-AUX1:%> # ;
+SG+IMPV:%> # ;
+INTERR+SIMP+PRES:%> # ;
+REL:%>s # ;
+INTERR+FUT+LONG:%>äsáa # ;
+INTERR+FUT+SHORT:%>äs # ;
+SIMP+FUT:%>äsáang # ;
+IMM+FUT:%>äsga # ;
+REL+FUT:%>äsáas # ;
+FUT+NONFACT:%>äsáa%.ang # ;
+BIAS+IMM+PRES:%>'úuj # ;
+BIAS+SIMP+PRES:%>'úujang # ;
+RES:%>äsáa'uujang # ;
+BIAS+INTERR+PRES:%>'us # ;
+BIAS+INTERR+PAST:%>'ujáa # ;
+BIAS+INTERR+PAST+HAB:%>'úujaangaa # ;
+BIAS+INTERR+FUT:%>äsáa'us # ;
+CERT+FUT:%>äsáa'ahlans # ;
+FUT+RFLX+INTERR:%>äséehl # ;
+PL+IMPV:%>'úu # ;
+3PL+IMM+PRES:%>'wáa # ;
+3PL+INTERR+SIMP+PRES:%>'wáa # ;
+3PL+SIMP+PRES:%>'wáang # ;
+3PL+DIR+PAST:%>'wägán # ;
+3PL+INTERR+PAST:%>'áawaa # ;
+3PL+INDIR+PAST:%>'áawaan # ;
+3PL+REL:%>'wáas # ;
+3PL+REL+EVID:%>'áawaas # ;
+3PL+NONFACT:%>'wáa%.ang # ;
+3PL+PAST+NONFACT:%>'áawaa%.ang # ;
+3PL+DIR+PAST+HAB:%>'wägíinii # ;
+3PL+INTERR+PAST+HAB:%>'wägáangaa # ;
+3PL+INDIR+PAST+HAB:%>'wägáangaan # ;
+3PL+INTERR+FUT+LONG:%>'wáaäsaa # ;
+3PL+INTERR+FUT+SHORT:%>'wáaäs # ;
+3PL+SIMP+FUT:%>'wáaäsaang # ;
+3PL+IMM+FUT:%>'wáaäsga # ;
+3PL+REL+FUT:%>'wáaäsaas # ;
+3PL+FUT+NONFACT:%>'wáaäsaa%.ang # ;
+3PL+INTERR+NEAR+FUT:%>'wáa%.áng% k̲asa'áa # ;
+3PL+NEAR+FUT:%>'wáa%.áng% k̲asa'áang # ;
+3PL+INTERR+VNEAR+FUT:%>'wáa%.áng% k̲asaasdláa # ;
+3PL+VNEAR+FUT:%>'wáa%.áng% k̲asaasdláang # ;
+3PL+BIAS+IMM+PRES:%>'wáa'uuj # ;
+3PL+BIAS+SIMP+PRES:%>'wáa'uujang # ;
+3PL+RES:%>'wáaäsaa'uujang # ;
+3PL+BIAS+INTERR+PRES:%>'wáa'us # ;
+3PL+BIAS+INTERR+PAST:%>'wáa'ujaa # ;
+3PL+BIAS+INTERR+PAST+HAB:%>'wáa'uujaangaa # ;
+3PL+BIAS+INTERR+FUT:%>'wáaäsaa'us # ;
+3PL+CERT+PRES:%>'wáa'ahlanggang # ;
+3PL+CERT+PAST:%>'wáa'ahlanggan # ;
+3PL+CERT+PAST+HAB:%>'wáa'ahlanggíinii # ;
+3PL+CERT+FUT:%>'wáaäsaa'ahlans # ;
+3PL+CERT+REL:%>'wáa'ahlans # ;
+3PL+INTS+PAST:%>'áawaa'ahlang # ;
+3PL+CONT:%>'áawaa'ahlanggaa # ;
+3PL+CTFACT+PRES:%>'áawaa'ahlanggang # ;
+3PL+RFLX:%>'wáa'ahl # ;
+3PL+FUT+RFLX+INTERR:%>'wáaäseehl # ;
+NEG+SG+IMPV:%>'áng # ;
+NEG+IMM+PRES:%>'ángga # ;
+NEG+INTERR+SIMP+PRES:%>'áng # ;
+NEG+SIMP+PRES:%>'ánggang # ;
+NEG+DIR+PAST:%>'ánggan # ;
+NEG+INTERR+PAST:%>'áangaa # ;
+NEG+INDIR+PAST:%>'áangaan # ;
+NEG+REL:%>'áns # ;
+NEG+REL+EVID:%>'áangaas # ;
+NEG+NONFACT:%>'angáng # ;
+NEG+PAST+NONFACT:%>'áangaa%.ang # ;
+NEG+INTERR+PRES+HAB:%>'ánggang # ;
+NEG+DIR+PAST+HAB:%>'ánggíinii # ;
+NEG+INTERR+PAST+HAB:%>'ánggaangaa # ;
+NEG+INDIR+PAST+HAB:%>'ánggaangaan # ;
+NEG+INTERR+FUT+LONG:%>'ángäsaa # ;
+NEG+INTERR+FUT+SHORT:%>'ángäs # ;
+NEG+SIMP+FUT:%>'ángäsaang # ;
+NEG+IMM+FUT:%>'ángäsga # ;
+NEG+REL+FUT:%>'ángäsaas # ;
+NEG+FUT+NONFACT:%>'ángäsaa%.ang # ;
+NEG+BIAS+IMM+PRES:%>'áng'uuj # ;
+NEG+BIAS+SIMP+PRES:%>'áng'uujang # ;
+NEG+RES:%>'ángäsaa'uujang # ;
+NEG+BIAS+INTERR+PRES:%>'áng'us # ;
+NEG+BIAS+INTERR+PAST:%>'áng'ujaa # ;
+NEG+BIAS+INTERR+PAST+HAB:%>'áng'uujaangaa # ;
+NEG+BIAS+INTERR+FUT:%>'ángäsaa'us # ;
+NEG+CERT+PRES:%>'áang'ahlanggang # ;
+NEG+CERT+PAST:%>'áang'ahlanggan # ;
+NEG+CERT+PAST+HAB:%>'áang'ahlanggíinii # ;
+NEG+CERT+FUT:%>'ángäsaa'ahlans # ;
+NEG+CERT+REL:%>'áang'ahlans # ;
+NEG+INTS+PAST:%>'áangaa'ahlang # ;
+NEG+CONT:%>'áangaa'ahlanggaa # ;
+NEG+CTFACT+PRES:%>'áangaa'ahlanggang # ;
+NEG+RFLX:%>'áang'ahl # ;
+NEG+FUT+RFLX+INTERR:%>'ángäseehl # ;
+NEG+PL+IMPV:%>'áng'uu # ;
+NEG+3PL+IMM+PRES:%>'áng'waa # ;
+NEG+3PL+INTERR+SIMP+PRES:%>'áng'waa # ;
+NEG+3PL+SIMP+PRES:%>'áng'waang # ;
+NEG+3PL+DIR+PAST:%>'áng'wägan # ;
+NEG+3PL+INTERR+PAST:%>'áng'aawaa # ;
+NEG+3PL+INDIR+PAST:%>'áng'aawaan # ;
+NEG+3PL+REL:%>'áng'waas # ;
+NEG+3PL+REL+EVID:%>'áng'aawaas # ;
+NEG+3PL+NONFACT:%>'áng'waa%.ang # ;
+NEG+3PL+PAST+NONFACT:%>'áng'aawaa%.ang # ;
+NEG+3PL+DIR+PAST+HAB:%>'áng'wägíinii # ;
+NEG+3PL+INTERR+PAST+HAB:%>'áng'wägáangaa # ;
+NEG+3PL+INDIR+PAST+HAB:%>'áng'wägáangaan # ;
+NEG+3PL+INTERR+FUT+LONG:%>'áng'waaäsaa # ;
+NEG+3PL+INTERR+FUT+SHORT:%>'áng'waaäs # ;
+NEG+3PL+SIMP+FUT:%>'áng'waaäsaang # ;
+NEG+3PL+IMM+FUT:%>'áng'waaäsga # ;
+NEG+3PL+REL+FUT:%>'áng'waaäsaas # ;
+NEG+3PL+FUT+NONFACT:%>'áng'waaäsaa%.ang # ;
+NEG+3PL+INTERR+NEAR+FUT:%>'wáa%.áng% k̲asaa'áng # ;
+NEG+3PL+NEAR+FUT:%>'wáa%.áng% k̲asaa'ánggang # ;
+NEG+3PL+INTERR+VNEAR+FUT:%>'wáa%.áng% k̲asaasdlä'áng # ;
+NEG+3PL+VNEAR+FUT:%>'wáa%.áng% k̲asaasdlä'ánggang # ;
+NEG+3PL+BIAS+IMM+PRES:%>'áng'waa'uuj # ;
+NEG+3PL+BIAS+SIMP+PRES:%>'áng'waa'uujang # ;
+NEG+3PL+RES:%>'áng'waaäsaa'uujang # ;
+NEG+3PL+BIAS+INTERR+PRES:%>'áng'waa'us # ;
+NEG+3PL+BIAS+INTERR+PAST:%>'áng'waa'ujaa # ;
+NEG+3PL+BIAS+INTERR+PAST+HAB:%>'áng'waa'uujaangaa # ;
+NEG+3PL+BIAS+INTERR+FUT:%>'áng'waaäsaa'us # ;
+NEG+3PL+CERT+PRES:%>'áng'waa'ahlanggang # ;
+NEG+3PL+CERT+PAST:%>'áng'waa'ahlanggan # ;
+NEG+3PL+CERT+PAST+HAB:%>'áng'waa'ahlanggíinii # ;
+NEG+3PL+CERT+FUT:%>'áng'waaäsaa'ahlans # ;
+NEG+3PL+CERT+REL:%>'áng'waa'ahlans # ;
+NEG+3PL+INTS+PAST:%>'áng'aawaa'ahlang # ;
+NEG+3PL+CONT:%>'áng'aawaa'ahlanggaa # ;
+NEG+3PL+CTFACT+PRES:%>'áng'aawaa'ahlanggang # ;
+NEG+3PL+RFLX:%>'áng'waa'ahl # ;
+NEG+3PL+FUT+RFLX+INTERR:%>'áng'waaäseehl # ;

LEXICON CLASS-IIHL-STEM-2-INFL !!= @CODE@
+IMM+PRES:%>ga # ;
+SIMP+PRES:%>gáng # ;
+DIR+PAST:%>gán # ;
+NONFACT:%>%.áng # ;
+INTERR+PRES+HAB:%>gáng # ;
+PRES+HAB:%>gánggang # ;
+PRES+HAB+NONFACT:%>gangáng # ;
+DIR+PAST+HAB:%>gíinii # ;
+INTERR+PAST+HAB:%>gáangaa # ;
+INDIR+PAST+HAB:%>gáangaan # ;
+INTERR+NEAR+FUT:%>áng% k̲asa'áa # ;
+NEAR+FUT:%>áng% k̲asa'áang # ;
+INTERR+VNEAR+FUT:%>áng% k̲asaasdláa # ;
+VNEAR+FUT:%>áng% k̲asaasdláang # ;
+3PL+INTERR+PRES+HAB:%>gáng'waa # ;
+3PL+PRES+HAB:%>gáng'waang # ;
+3PL+PRES+HAB+NONFACT:%>gáng'waa%.ang # ;
+NEG+PRES+HAB:%>gáng'anggang # ;
+NEG+PRES+HAB+NONFACT:%>gáng'angang # ;
+NEG+INTERR+NEAR+FUT:%>áng% k̲asaa'áng # ;
+NEG+NEAR+FUT:%>áng% k̲asaa'ánggang # ;
+NEG+INTERR+VNEAR+FUT:%>áng% k̲asaasdlä'áng # ;
+NEG+VNEAR+FUT:%>áng% k̲asaasdlä'ánggang # ;
+NEG+3PL+INTERR+PRES+HAB:%>gáng'ang'waa # ;
+NEG+3PL+PRES+HAB:%>gáng'ang'waang # ;
+NEG+3PL+PRES+HAB+NONFACT:%>gáng'ang'waa%.ang # ;

LEXICON CLASS-IIHL-STEM-3-INFL !!= @CODE@
+COND-AUX2:%> # ;
+INTERR+PAST:aa # ;
+INDIR+PAST:aan # ;
+REL+EVID:aas # ;
+PAST+NONFACT:aa%.ang # ;
+CERT+PRES:'ahlanggang # ;
+CERT+PAST:'ahlanggan # ;
+CERT+PAST+HAB:'ahlanggiinii # ;
+CERT+REL:'ahlans # ;
+INTS+PAST:aa'ahlang # ;
+CONT:aa'ahlanggaa # ;
+CTFACT+PRES:aa'ahlanggang # ;
+RFLX:'ahl # ;


LEXICON CLASS-IS-STEM !!= @CODE@
+V:is                  CLASS-IS-STEM-1-INFL ;
+V:íij                 CLASS-IS-STEM-2-INFL ;
+V:ij                  CLASS-IS-STEM-3-INFL ;
+V+EXT:isdáal          CLASS-AAL-INFL  ;
+V+CIRCUM:isgwaang     CLASS-AANG-INFL  ;

LEXICON CLASS-IS-STEM-1-INFL !!= @CODE@
+COND-AUX1:%> # ;
+SG+IMPV:%> # ;
+INTERR+SIMP+PRES:%> # ;
+REL:%>s # ;
+INTERR+FUT+LONG:%>äsáa # ;
+INTERR+FUT+SHORT:%>äs # ;
+SIMP+FUT:%>äsáang # ;
+IMM+FUT:%>äsga # ;
+REL+FUT:%>äsáas # ;
+FUT+NONFACT:%>äsáa%.ang # ;
+BIAS+IMM+PRES:%>'úuj # ;
+BIAS+SIMP+PRES:%>'úujang # ;
+RES:%>äsáa'uujang # ;
+BIAS+INTERR+PRES:%>'us # ;
+BIAS+INTERR+PAST:%>'ujáa # ;
+BIAS+INTERR+PAST+HAB:%>'úujaangaa # ;
+BIAS+INTERR+FUT:%>äsáa'us # ;
+CERT+FUT:%>äsáa'ahlans # ;
+FUT+RFLX+INTERR:%>äséehl # ;
+PL+IMPV:%>'úu # ;
+3PL+IMM+PRES:%>'wáa # ;
+3PL+INTERR+SIMP+PRES:%>'wáa # ;
+3PL+SIMP+PRES:%>'wáang # ;
+3PL+DIR+PAST:%>'wägán # ;
+3PL+INTERR+PAST:%>'áawaa # ;
+3PL+INDIR+PAST:%>'áawaan # ;
+3PL+REL:%>'wáas # ;
+3PL+REL+EVID:%>'áawaas # ;
+3PL+NONFACT:%>'wáa%.ang # ;
+3PL+PAST+NONFACT:%>'áawaa%.ang # ;
+3PL+DIR+PAST+HAB:%>'wägíinii # ;
+3PL+INTERR+PAST+HAB:%>'wägáangaa # ;
+3PL+INDIR+PAST+HAB:%>'wägáangaan # ;
+3PL+INTERR+FUT+LONG:%>'wáaäsaa # ;
+3PL+INTERR+FUT+SHORT:%>'wáaäs # ;
+3PL+SIMP+FUT:%>'wáaäsaang # ;
+3PL+IMM+FUT:%>'wáaäsga # ;
+3PL+REL+FUT:%>'wáaäsaas # ;
+3PL+FUT+NONFACT:%>'wáaäsaa%.ang # ;
+3PL+INTERR+NEAR+FUT:%>'wáa%.ang% k̲asa'áa # ;
+3PL+NEAR+FUT:%>'wáa%.ang% k̲asa'áang # ;
+3PL+INTERR+VNEAR+FUT:%>'wáa%.ang% k̲asaasdláa # ;
+3PL+VNEAR+FUT:%>'wáa%.ang% k̲asaasdláang # ;
+3PL+BIAS+IMM+PRES:%>'wáa'uuj # ;
+3PL+BIAS+SIMP+PRES:%>'wáa'uujang # ;
+3PL+RES:%>'wáaäsaa'uujang # ;
+3PL+BIAS+INTERR+PRES:%>'wáa'us # ;
+3PL+BIAS+INTERR+PAST:%>'wáa'ujaa # ;
+3PL+BIAS+INTERR+PAST+HAB:%>'wáa'uujaangaa # ;
+3PL+BIAS+INTERR+FUT:%>'wáaäsaa'us # ;
+3PL+CERT+PRES:%>'wáa'ahlanggang # ;
+3PL+CERT+PAST:%>'wáa'ahlanggan # ;
+3PL+CERT+PAST+HAB:%>'wáa'ahlanggiinii # ;
+3PL+CERT+FUT:%>'wáaäsaa'ahlans # ;
+3PL+CERT+REL:%>'wáa'ahlans # ;
+3PL+INTS+PAST:%>'áawaa'ahlang # ;
+3PL+CONT:%>'áawaa'ahlanggaa # ;
+3PL+CTFACT+PRES:%>'áawaa'ahlanggang # ;
+3PL+RFLX:%>'wáa'ahl # ;
+3PL+FUT+RFLX+INTERR:%>'wáaäseehl # ;
+NEG+SG+IMPV:%>'áng # ;
+NEG+IMM+PRES:%>'ángga # ;
+NEG+INTERR+SIMP+PRES:%>'áng # ;
+NEG+SIMP+PRES:%>'ánggang # ;
+NEG+DIR+PAST:%>'ánggan # ;
+NEG+INTERR+PAST:%>'áangaa # ;
+NEG+INDIR+PAST:%>'áangaan # ;
+NEG+REL:%>'áns # ;
+NEG+REL+EVID:%>'áangaas # ;
+NEG+NONFACT:%>'angáng # ;
+NEG+PAST+NONFACT:%>'áangaa%.ang # ;
+NEG+INTERR+PRES+HAB:%>'ánggang # ;
+NEG+DIR+PAST+HAB:%>'ánggiinii # ;
+NEG+INTERR+PAST+HAB:%>'ánggaangaa # ;
+NEG+INDIR+PAST+HAB:%>'ánggaangaan # ;
+NEG+INTERR+FUT+LONG:%>'ángäsaa # ;
+NEG+INTERR+FUT+SHORT:%>'ángäs # ;
+NEG+SIMP+FUT:%>'ángäsaang # ;
+NEG+IMM+FUT:%>'ángäsga # ;
+NEG+REL+FUT:%>'ángäsaas # ;
+NEG+FUT+NONFACT:%>'ángäsaa%.ang # ;
+NEG+BIAS+IMM+PRES:%>'áng'uuj # ;
+NEG+BIAS+SIMP+PRES:%>'áng'uujang # ;
+NEG+RES:%>'ángäsaa'uujang # ;
+NEG+BIAS+INTERR+PRES:%>'áng'us # ;
+NEG+BIAS+INTERR+PAST:%>'áng'ujaa # ;
+NEG+BIAS+INTERR+PAST+HAB:%>'áng'uujaangaa # ;
+NEG+BIAS+INTERR+FUT:%>'ángäsaa'us # ;
+NEG+CERT+PRES:%>'áang'ahlanggang # ;
+NEG+CERT+PAST:%>'áang'ahlanggan # ;
+NEG+CERT+PAST+HAB:%>'áang'ahlanggiinii # ;
+NEG+CERT+FUT:%>'ángäsaa'ahlans # ;
+NEG+CERT+REL:%>'áang'ahlans # ;
+NEG+INTS+PAST:%>'áangaa'ahlang # ;
+NEG+CONT:%>'áangaa'ahlanggaa # ;
+NEG+CTFACT+PRES:%>'áangaa'ahlanggang # ;
+NEG+RFLX:%>'áang'ahl # ;
+NEG+FUT+RFLX+INTERR:%>'ángäseehl # ;
+NEG+PL+IMPV:%>'áng'uu # ;
+NEG+3PL+IMM+PRES:%>'áng'waa # ;
+NEG+3PL+INTERR+SIMP+PRES:%>'áng'waa # ;
+NEG+3PL+SIMP+PRES:%>'áng'waang # ;
+NEG+3PL+DIR+PAST:%>'áng'wägan # ;
+NEG+3PL+INTERR+PAST:%>'áng'aawaa # ;
+NEG+3PL+INDIR+PAST:%>'áng'aawaan # ;
+NEG+3PL+REL:%>'áng'waas # ;
+NEG+3PL+REL+EVID:%>'áng'aawaas # ;
+NEG+3PL+NONFACT:%>'áng'waa%.ang # ;
+NEG+3PL+PAST+NONFACT:%>'áng'aawaa%.ang # ;
+NEG+3PL+DIR+PAST+HAB:%>'áng'wägiinii # ;
+NEG+3PL+INTERR+PAST+HAB:%>'áng'wägaangaa # ;
+NEG+3PL+INDIR+PAST+HAB:%>'áng'wägaangaan # ;
+NEG+3PL+INTERR+FUT+LONG:%>'áng'waaäsaa # ;
+NEG+3PL+INTERR+FUT+SHORT:%>'áng'waaäs # ;
+NEG+3PL+SIMP+FUT:%>'áng'waaäsaang # ;
+NEG+3PL+IMM+FUT:%>'áng'waaäsga # ;
+NEG+3PL+REL+FUT:%>'áng'waaäsaas # ;
+NEG+3PL+FUT+NONFACT:%>'áng'waaäsaa%.ang # ;
+NEG+3PL+INTERR+NEAR+FUT:%>'wáa%.ang% k̲asaa'áng # ;
+NEG+3PL+NEAR+FUT:%>'wáa%.ang% k̲asaa'ánggang # ;
+NEG+3PL+INTERR+VNEAR+FUT:%>'wáa%.ang% k̲asaasdlä'áng # ;
+NEG+3PL+VNEAR+FUT:%>'wáa%.ang% k̲asaasdlä'ánggang # ;
+NEG+3PL+BIAS+IMM+PRES:%>'áng'waa'uuj # ;
+NEG+3PL+BIAS+SIMP+PRES:%>'áng'waa'uujang # ;
+NEG+3PL+RES:%>'áng'waaäsaa'uujang # ;
+NEG+3PL+BIAS+INTERR+PRES:%>'áng'waa'us # ;
+NEG+3PL+BIAS+INTERR+PAST:%>'áng'waa'ujaa # ;
+NEG+3PL+BIAS+INTERR+PAST+HAB:%>'áng'waa'uujaangaa # ;
+NEG+3PL+BIAS+INTERR+FUT:%>'áng'waaäsaa'us # ;
+NEG+3PL+CERT+PRES:%>'áng'waa'ahlanggang # ;
+NEG+3PL+CERT+PAST:%>'áng'waa'ahlanggan # ;
+NEG+3PL+CERT+PAST+HAB:%>'áng'waa'ahlanggiinii # ;
+NEG+3PL+CERT+FUT:%>'áng'waaäsaa'ahlans # ;
+NEG+3PL+CERT+REL:%>'áng'waa'ahlans # ;
+NEG+3PL+INTS+PAST:%>'áng'aawaa'ahlang # ;
+NEG+3PL+CONT:%>'áng'aawaa'ahlanggaa # ;
+NEG+3PL+CTFACT+PRES:%>'áng'aawaa'ahlanggang # ;
+NEG+3PL+RFLX:%>'áng'waa'ahl # ;
+NEG+3PL+FUT+RFLX+INTERR:%>'áng'waaäseehl # ;

LEXICON CLASS-IS-STEM-2-INFL !!= @CODE@
+IMM+PRES:%>a # ;
+SIMP+PRES:%>áng # ;
+DIR+PAST:%>an # ;
+NONFACT:%>áng # ;
+INTERR+PRES+HAB:%>áng # ;
+PRES+HAB:%>anggang # ;
+PRES+HAB+NONFACT:%>angang # ;
+DIR+PAST+HAB:%>iinii # ;
+INTERR+PAST+HAB:%>áangaa # ;
+INDIR+PAST+HAB:%>áangaan # ;
+INTERR+NEAR+FUT:%>áng% k̲asa'áa # ;
+NEAR+FUT:%>áng% k̲asa'áang # ;
+INTERR+VNEAR+FUT:%>áng% k̲asaasdláa # ;
+VNEAR+FUT:%>áng% k̲asaasdláang # ;
+CERT+PRES:%>'ahlánggang # ;
+CERT+PAST:%>'ahlánggan # ;
+CERT+PAST+HAB:%>'ahlánggíinii # ;
+CERT+REL:%>'ahláns # ;
+RFLX:%>'ahl # ;
+3PL+INTERR+PRES+HAB:%>ang'waa # ;
+3PL+PRES+HAB:%>ang'waang # ;
+3PL+PRES+HAB+NONFACT:%>ang'waa%.ang # ;
+NEG+PRES+HAB:%>ang'anggang # ;
+NEG+PRES+HAB+NONFACT:%>ang'angang # ;
+NEG+INTERR+NEAR+FUT:%>áng% k̲asaa'áng # ;
+NEG+NEAR+FUT:%>áng% k̲asaa'ánggang # ;
+NEG+INTERR+VNEAR+FUT:%>áng% k̲asaasdlä'áng # ;
+NEG+VNEAR+FUT:%>áng% k̲asaasdlä'ánggang # ;
+NEG+3PL+INTERR+PRES+HAB:%>ang'ang'waa # ;
+NEG+3PL+PRES+HAB:%>ang'ang'waang # ;
+NEG+3PL+PRES+HAB+NONFACT:%>ang'ang'waa%.ang # ;

LEXICON CLASS-IS-STEM-3-INFL !!= @CODE@
+COND-AUX2:%> # ;
+INTERR+PAST:%>áa # ;
+INDIR+PAST:%>áan # ;
+REL+EVID:%>áas # ;
+PAST+NONFACT:%>áa%.ang # ;
+INTS+PAST:%>áa'ahlang # ;
+CONT:%>áa'ahlanggaa # ;
+CTFACT+PRES:%>áa'ahlanggang # ;


LEXICON CLASS-UHL-STEM !!= @CODE@
+V:uhl                  CLASS-UHL-STEM-1-INFL ;
+V:úl                   CLASS-UHL-STEM-2-INFL ;
+V:wáal                 CLASS-UHL-STEM-3-INFL ;
+V+EXT:uhldaal          CLASS-AAL-INFL  ;
+V+CIRCUM:uhlgwaang     CLASS-AANG-INFL  ;
 
LEXICON CLASS-UHL-STEM-1-INFL !!= @CODE@
+COND-AUX1:%> # ;
+SG+IMPV:%> # ;
+INTERR+SIMP+PRES:%> # ;
+REL:%>s # ;
+INTERR+FUT+LONG:%>äsáa # ;
+INTERR+FUT+SHORT:%>äs # ;
+SIMP+FUT:%>äsáang # ;
+IMM+FUT:%>äsga # ;
+REL+FUT:%>äsáas # ;
+FUT+NONFACT:%>äsáa%.ang # ;
+BIAS+IMM+PRES:%>'úuj # ;
+BIAS+SIMP+PRES:%>'úujang # ;
+RES:%>äsáa'uujang # ;
+BIAS+INTERR+PRES:%>'us # ;
+BIAS+INTERR+PAST:%>'ujáa # ;
+BIAS+INTERR+PAST+HAB:%>'úujaangaa # ;
+BIAS+INTERR+FUT:%>äsáa'us # ;
+CERT+FUT:%>äsáa'ahlans # ;
+FUT+RFLX+INTERR:%>äséehl # ;
+PL+IMPV:%>'úu # ;
+3PL+IMM+PRES:%>'wáa # ;
+3PL+INTERR+SIMP+PRES:%>'wáa # ;
+3PL+SIMP+PRES:%>'wáang # ;
+3PL+DIR+PAST:%>'wägán # ;
+3PL+INTERR+PAST:%>'áawaa # ;
+3PL+INDIR+PAST:%>'áawaan # ;
+3PL+REL:%>'wáas # ;
+3PL+REL+EVID:%>'áawaas # ;
+3PL+NONFACT:%>'wáa%.ang # ;
+3PL+PAST+NONFACT:%>'áawaa%.ang # ;
+3PL+DIR+PAST+HAB:%>'wägíinii # ;
+3PL+INTERR+PAST+HAB:%>'wägáangaa # ;
+3PL+INDIR+PAST+HAB:%>'wägáangaan # ;
+3PL+INTERR+FUT+LONG:%>'wáaäsaa # ;
+3PL+INTERR+FUT+SHORT:%>'wáaäs # ;
+3PL+SIMP+FUT:%>'wáaäsaang # ;
+3PL+IMM+FUT:%>'wáaäsga # ;
+3PL+REL+FUT:%>'wáaäsaas # ;
+3PL+FUT+NONFACT:%>'wáaäsaa%.ang # ;
+3PL+INTERR+NEAR+FUT:%>'wáa%.áng% k̲asa'áa # ;
+3PL+NEAR+FUT:%>'wáa%.áng% k̲asa'áang # ;
+3PL+INTERR+VNEAR+FUT:%>'wáa%.áng% k̲asaasdláa # ;
+3PL+VNEAR+FUT:%>'wáa%.áng% k̲asaasdláang # ;
+3PL+BIAS+IMM+PRES:%>'wáa'uuj # ;
+3PL+BIAS+SIMP+PRES:%>'wáa'uujang # ;
+3PL+RES:%>'wáaäsaa'uujang # ;
+3PL+BIAS+INTERR+PRES:%>'wáa'us # ;
+3PL+BIAS+INTERR+PAST:%>'wáa'ujaa # ;
+3PL+BIAS+INTERR+PAST+HAB:%>'wáa'uujaangaa # ;
+3PL+BIAS+INTERR+FUT:%>'wáaäsaa'us # ;
+3PL+CERT+PRES:%>'wáa'ahlanggang # ;
+3PL+CERT+PAST:%>'wáa'ahlanggan # ;
+3PL+CERT+PAST+HAB:%>'wáa'ahlanggíinii # ;
+3PL+CERT+FUT:%>'wáaäsaa'ahlans # ;
+3PL+CERT+REL:%>'wáa'ahlans # ;
+3PL+INTS+PAST:%>'áawaa'ahlang # ;
+3PL+CONT:%>'áawaa'ahlanggaa # ;
+3PL+CTFACT+PRES:%>'áawaa'ahlanggang # ;
+3PL+RFLX:%>'wáa'ahl # ;
+3PL+FUT+RFLX+INTERR:%>'wáaäseehl # ;
+NEG+SG+IMPV:%>'áng # ;
+NEG+IMM+PRES:%>'ángga # ;
+NEG+INTERR+SIMP+PRES:%>'áng # ;
+NEG+SIMP+PRES:%>'ánggang # ;
+NEG+DIR+PAST:%>'ánggan # ;
+NEG+INTERR+PAST:%>'áangaa # ;
+NEG+INDIR+PAST:%>'áangaan # ;
+NEG+REL:%>'áns # ;
+NEG+REL+EVID:%>'áangaas # ;
+NEG+NONFACT:%>'angáng # ;
+NEG+PAST+NONFACT:%>'áangaa%.ang # ;
+NEG+INTERR+PRES+HAB:%>'ánggang # ;
+NEG+DIR+PAST+HAB:%>'ánggíinii # ;
+NEG+INTERR+PAST+HAB:%>'ánggaangaa # ;
+NEG+INDIR+PAST+HAB:%>'ánggaangaan # ;
+NEG+INTERR+FUT+LONG:%>'ángäsaa # ;
+NEG+INTERR+FUT+SHORT:%>'ángäs # ;
+NEG+SIMP+FUT:%>'ángäsaang # ;
+NEG+IMM+FUT:%>'ángäsga # ;
+NEG+REL+FUT:%>'ángäsaas # ;
+NEG+FUT+NONFACT:%>'ángäsaa%.ang # ;
+NEG+BIAS+IMM+PRES:%>'áng'uuj # ;
+NEG+BIAS+SIMP+PRES:%>'áng'uujang # ;
+NEG+RES:%>'ángäsaa'uujang # ;
+NEG+BIAS+INTERR+PRES:%>'áng'us # ;
+NEG+BIAS+INTERR+PAST:%>'áng'ujaa # ;
+NEG+BIAS+INTERR+PAST+HAB:%>'áng'uujaangaa # ;
+NEG+BIAS+INTERR+FUT:%>'ángäsaa'us # ;
+NEG+CERT+PRES:%>'áang'ahlanggang # ;
+NEG+CERT+PAST:%>'áang'ahlanggan # ;
+NEG+CERT+PAST+HAB:%>'áang'ahlanggíinii # ;
+NEG+CERT+FUT:%>'ángäsaa'ahlans # ;
+NEG+CERT+REL:%>'áang'ahlans # ;
+NEG+INTS+PAST:%>'áangaa'ahlang # ;
+NEG+CONT:%>'áangaa'ahlanggaa # ;
+NEG+CTFACT+PRES:%>'áangaa'ahlanggang # ;
+NEG+RFLX:%>'áang'ahl # ;
+NEG+FUT+RFLX+INTERR:%>'ángäseehl # ;
+NEG+PL+IMPV:%>'áng'uu # ;
+NEG+3PL+IMM+PRES:%>'áng'waa # ;
+NEG+3PL+INTERR+SIMP+PRES:%>'áng'waa # ;
+NEG+3PL+SIMP+PRES:%>'áng'waang # ;
+NEG+3PL+DIR+PAST:%>'áng'wägan # ;
+NEG+3PL+INTERR+PAST:%>'áng'aawaa # ;
+NEG+3PL+INDIR+PAST:%>'áng'aawaan # ;
+NEG+3PL+REL:%>'áng'waas # ;
+NEG+3PL+REL+EVID:%>'áng'aawaas # ;
+NEG+3PL+NONFACT:%>'áng'waa%.ang # ;
+NEG+3PL+PAST+NONFACT:%>'áng'aawaa%.ang # ;
+NEG+3PL+DIR+PAST+HAB:%>'áng'wägíinii # ;
+NEG+3PL+INTERR+PAST+HAB:%>'áng'wägáangaa # ;
+NEG+3PL+INDIR+PAST+HAB:%>'áng'wägáangaan # ;
+NEG+3PL+INTERR+FUT+LONG:%>'áng'waaäsaa # ;
+NEG+3PL+INTERR+FUT+SHORT:%>'áng'waaäs # ;
+NEG+3PL+SIMP+FUT:%>'áng'waaäsaang # ;
+NEG+3PL+IMM+FUT:%>'áng'waaäsga # ;
+NEG+3PL+REL+FUT:%>'áng'waaäsaas # ;
+NEG+3PL+FUT+NONFACT:%>'áng'waaäsaa%.ang # ;
+NEG+3PL+INTERR+NEAR+FUT:%>'wáa%.áng% k̲asaa'áng # ;
+NEG+3PL+NEAR+FUT:%>'wáa%.áng% k̲asaa'ánggang # ;
+NEG+3PL+INTERR+VNEAR+FUT:%>'wáa%.áng% k̲asaasdlä'áng # ;
+NEG+3PL+VNEAR+FUT:%>'wáa%.áng% k̲asaasdlä'ánggang # ;
+NEG+3PL+BIAS+IMM+PRES:%>'áng'waa'uuj # ;
+NEG+3PL+BIAS+SIMP+PRES:%>'áng'waa'uujang # ;
+NEG+3PL+RES:%>'áng'waaäsaa'uujang # ;
+NEG+3PL+BIAS+INTERR+PRES:%>'áng'waa'us # ;
+NEG+3PL+BIAS+INTERR+PAST:%>'áng'waa'ujaa # ;
+NEG+3PL+BIAS+INTERR+PAST+HAB:%>'áng'waa'uujaangaa # ;
+NEG+3PL+BIAS+INTERR+FUT:%>'áng'waaäsaa'us # ;
+NEG+3PL+CERT+PRES:%>'áng'waa'ahlanggang # ;
+NEG+3PL+CERT+PAST:%>'áng'waa'ahlanggan # ;
+NEG+3PL+CERT+PAST+HAB:%>'áng'waa'ahlanggíinii # ;
+NEG+3PL+CERT+FUT:%>'áng'waaäsaa'ahlans # ;
+NEG+3PL+CERT+REL:%>'áng'waa'ahlans # ;
+NEG+3PL+INTS+PAST:%>'áng'aawaa'ahlang # ;
+NEG+3PL+CONT:%>'áng'aawaa'ahlanggaa # ;
+NEG+3PL+CTFACT+PRES:%>'áng'aawaa'ahlanggang # ;
+NEG+3PL+RFLX:%>'áng'waa'ahl # ;
+NEG+3PL+FUT+RFLX+INTERR:%>'áng'waaäseehl # ;

LEXICON CLASS-UHL-STEM-2-INFL !!= @CODE@
+IMM+PRES:%>ga # ;
+SIMP+PRES:%>gáng # ;
+DIR+PAST:%>gán # ;
+NONFACT:%>%.áng # ;
+INTERR+PRES+HAB:%>gáng # ;
+PRES+HAB:%>gánggang # ;
+PRES+HAB+NONFACT:%>gangáng # ;
+DIR+PAST+HAB:%>gíinii # ;
+INTERR+PAST+HAB:%>gáangaa # ;
+INDIR+PAST+HAB:%>gáangaan # ;
+INTERR+NEAR+FUT:%>áng% k̲asa'áa # ;
+NEAR+FUT:%>áng% k̲asa'áang # ;
+INTERR+VNEAR+FUT:%>áng% k̲asaasdláa # ;
+VNEAR+FUT:%>áng% k̲asaasdláang # ;
+3PL+INTERR+PRES+HAB:%>gáng'waa # ;
+3PL+PRES+HAB:%>gáng'waang # ;
+3PL+PRES+HAB+NONFACT:%>gáng'waa%.ang # ;
+NEG+PRES+HAB:%>gáng'anggang # ;
+NEG+PRES+HAB+NONFACT:%>gáng'angang # ;
+NEG+INTERR+NEAR+FUT:%>áng% k̲asaa'áng # ;
+NEG+NEAR+FUT:%>áng% k̲asaa'ánggang # ;
+NEG+INTERR+VNEAR+FUT:%>áng% k̲asaasdlä'áng # ;
+NEG+VNEAR+FUT:%>áng% k̲asaasdlä'ánggang # ;
+NEG+3PL+INTERR+PRES+HAB:%>gáng'ang'waa # ;
+NEG+3PL+PRES+HAB:%>gáng'ang'waang # ;
+NEG+3PL+PRES+HAB+NONFACT:%>gáng'ang'waa%.ang # ;

LEXICON CLASS-UHL-STEM-3-INFL !!= @CODE@
+COND-AUX2:%> # ;
+INTERR+PAST:aa # ;
+INDIR+PAST:aan # ;
+REL+EVID:aas # ;
+PAST+NONFACT:aa%.ang # ;
+CERT+PRES:'ahlanggang # ;
+CERT+PAST:'ahlanggan # ;
+CERT+PAST+HAB:'ahlanggiinii # ;
+CERT+REL:'ahlans # ;
+INTS+PAST:aa'ahlang # ;
+CONT:aa'ahlanggaa # ;
+CTFACT+PRES:aa'ahlanggang # ;
+RFLX:'ahl # ;


LEXICON CLASS-US-STEM !!= @CODE@
+V:us                  CLASS-US-STEM-1-INFL ;
+V:uj                  CLASS-US-STEM-2-INFL ;
+V:wíij                CLASS-US-STEM-3-INFL ;
+V+EXT:usdáal          CLASS-AAL-INFL  ;
+V+CIRCUM:usgwáang     CLASS-AANG-INFL  ;

LEXICON CLASS-US-STEM-1-INFL !!= @CODE@
+COND-AUX1:%> # ;
+SG+IMPV:%> # ;
+INTERR+SIMP+PRES:%> # ;
+REL:%>s # ;
+INTERR+FUT+LONG:%>äsáa # ;
+INTERR+FUT+SHORT:%>äs # ;
+SIMP+FUT:%>äsáang # ;
+IMM+FUT:%>äsga # ;
+REL+FUT:%>äsáas # ;
+FUT+NONFACT:%>äsáa%.ang # ;
+BIAS+IMM+PRES:%>'úuj # ;
+BIAS+SIMP+PRES:%>'úujang # ;
+RES:%>äsáa'uujang # ;
+BIAS+INTERR+PRES:%>'us # ;
+BIAS+INTERR+PAST:%>'ujáa # ;
+BIAS+INTERR+PAST+HAB:%>'úujaangaa # ;
+BIAS+INTERR+FUT:%>äsáa'us # ;
+CERT+FUT:%>äsáa'ahlans # ;
+FUT+RFLX+INTERR:%>äséehl # ;
+PL+IMPV:%>'úu # ;
+3PL+IMM+PRES:%>'wáa # ;
+3PL+INTERR+SIMP+PRES:%>'wáa # ;
+3PL+SIMP+PRES:%>'wáang # ;
+3PL+DIR+PAST:%>'wägán # ;
+3PL+INTERR+PAST:%>'áawaa # ;
+3PL+INDIR+PAST:%>'áawaan # ;
+3PL+REL:%>'wáas # ;
+3PL+REL+EVID:%>'áawaas # ;
+3PL+NONFACT:%>'wáa%.ang # ;
+3PL+PAST+NONFACT:%>'áawaa%.ang # ;
+3PL+DIR+PAST+HAB:%>'wägíinii # ;
+3PL+INTERR+PAST+HAB:%>'wägáangaa # ;
+3PL+INDIR+PAST+HAB:%>'wägáangaan # ;
+3PL+INTERR+FUT+LONG:%>'wáaäsaa # ;
+3PL+INTERR+FUT+SHORT:%>'wáaäs # ;
+3PL+SIMP+FUT:%>'wáaäsaang # ;
+3PL+IMM+FUT:%>'wáaäsga # ;
+3PL+REL+FUT:%>'wáaäsaas # ;
+3PL+FUT+NONFACT:%>'wáaäsaa%.ang # ;
+3PL+INTERR+NEAR+FUT:%>'wáa%.ang% k̲asa'áa # ;
+3PL+NEAR+FUT:%>'wáa%.ang% k̲asa'áang # ;
+3PL+INTERR+VNEAR+FUT:%>'wáa%.ang% k̲asaasdláa # ;
+3PL+VNEAR+FUT:%>'wáa%.ang% k̲asaasdláang # ;
+3PL+BIAS+IMM+PRES:%>'wáa'uuj # ;
+3PL+BIAS+SIMP+PRES:%>'wáa'uujang # ;
+3PL+RES:%>'wáaäsaa'uujang # ;
+3PL+BIAS+INTERR+PRES:%>'wáa'us # ;
+3PL+BIAS+INTERR+PAST:%>'wáa'ujaa # ;
+3PL+BIAS+INTERR+PAST+HAB:%>'wáa'uujaangaa # ;
+3PL+BIAS+INTERR+FUT:%>'wáaäsaa'us # ;
+3PL+CERT+PRES:%>'wáa'ahlanggang # ;
+3PL+CERT+PAST:%>'wáa'ahlanggan # ;
+3PL+CERT+PAST+HAB:%>'wáa'ahlanggiinii # ;
+3PL+CERT+FUT:%>'wáaäsaa'ahlans # ;
+3PL+CERT+REL:%>'wáa'ahlans # ;
+3PL+INTS+PAST:%>'áawaa'ahlang # ;
+3PL+CONT:%>'áawaa'ahlanggaa # ;
+3PL+CTFACT+PRES:%>'áawaa'ahlanggang # ;
+3PL+RFLX:%>'wáa'ahl # ;
+3PL+FUT+RFLX+INTERR:%>'wáaäseehl # ;
+NEG+SG+IMPV:%>'áng # ;
+NEG+IMM+PRES:%>'ángga # ;
+NEG+INTERR+SIMP+PRES:%>'áng # ;
+NEG+SIMP+PRES:%>'ánggang # ;
+NEG+DIR+PAST:%>'ánggan # ;
+NEG+INTERR+PAST:%>'áangaa # ;
+NEG+INDIR+PAST:%>'áangaan # ;
+NEG+REL:%>'áns # ;
+NEG+REL+EVID:%>'áangaas # ;
+NEG+NONFACT:%>'angáng # ;
+NEG+PAST+NONFACT:%>'áangaa%.ang # ;
+NEG+INTERR+PRES+HAB:%>'ánggang # ;
+NEG+DIR+PAST+HAB:%>'ánggiinii # ;
+NEG+INTERR+PAST+HAB:%>'ánggaangaa # ;
+NEG+INDIR+PAST+HAB:%>'ánggaangaan # ;
+NEG+INTERR+FUT+LONG:%>'ángäsaa # ;
+NEG+INTERR+FUT+SHORT:%>'ángäs # ;
+NEG+SIMP+FUT:%>'ángäsaang # ;
+NEG+IMM+FUT:%>'ángäsga # ;
+NEG+REL+FUT:%>'ángäsaas # ;
+NEG+FUT+NONFACT:%>'ángäsaa%.ang # ;
+NEG+BIAS+IMM+PRES:%>'áng'uuj # ;
+NEG+BIAS+SIMP+PRES:%>'áng'uujang # ;
+NEG+RES:%>'ángäsaa'uujang # ;
+NEG+BIAS+INTERR+PRES:%>'áng'us # ;
+NEG+BIAS+INTERR+PAST:%>'áng'ujaa # ;
+NEG+BIAS+INTERR+PAST+HAB:%>'áng'uujaangaa # ;
+NEG+BIAS+INTERR+FUT:%>'ángäsaa'us # ;
+NEG+CERT+PRES:%>'áang'ahlanggang # ;
+NEG+CERT+PAST:%>'áang'ahlanggan # ;
+NEG+CERT+PAST+HAB:%>'áang'ahlanggiinii # ;
+NEG+CERT+FUT:%>'ángäsaa'ahlans # ;
+NEG+CERT+REL:%>'áang'ahlans # ;
+NEG+INTS+PAST:%>'áangaa'ahlang # ;
+NEG+CONT:%>'áangaa'ahlanggaa # ;
+NEG+CTFACT+PRES:%>'áangaa'ahlanggang # ;
+NEG+RFLX:%>'áang'ahl # ;
+NEG+FUT+RFLX+INTERR:%>'ángäseehl # ;
+NEG+PL+IMPV:%>'áng'uu # ;
+NEG+3PL+IMM+PRES:%>'áng'waa # ;
+NEG+3PL+INTERR+SIMP+PRES:%>'áng'waa # ;
+NEG+3PL+SIMP+PRES:%>'áng'waang # ;
+NEG+3PL+DIR+PAST:%>'áng'wägan # ;
+NEG+3PL+INTERR+PAST:%>'áng'aawaa # ;
+NEG+3PL+INDIR+PAST:%>'áng'aawaan # ;
+NEG+3PL+REL:%>'áng'waas # ;
+NEG+3PL+REL+EVID:%>'áng'aawaas # ;
+NEG+3PL+NONFACT:%>'áng'waa%.ang # ;
+NEG+3PL+PAST+NONFACT:%>'áng'aawaa%.ang # ;
+NEG+3PL+DIR+PAST+HAB:%>'áng'wägiinii # ;
+NEG+3PL+INTERR+PAST+HAB:%>'áng'wägaangaa # ;
+NEG+3PL+INDIR+PAST+HAB:%>'áng'wägaangaan # ;
+NEG+3PL+INTERR+FUT+LONG:%>'áng'waaäsaa # ;
+NEG+3PL+INTERR+FUT+SHORT:%>'áng'waaäs # ;
+NEG+3PL+SIMP+FUT:%>'áng'waaäsaang # ;
+NEG+3PL+IMM+FUT:%>'áng'waaäsga # ;
+NEG+3PL+REL+FUT:%>'áng'waaäsaas # ;
+NEG+3PL+FUT+NONFACT:%>'áng'waaäsaa%.ang # ;
+NEG+3PL+INTERR+NEAR+FUT:%>'wáa%.ang% k̲asaa'áng # ;
+NEG+3PL+NEAR+FUT:%>'wáa%.ang% k̲asaa'ánggang # ;
+NEG+3PL+INTERR+VNEAR+FUT:%>'wáa%.ang% k̲asaasdlä'áng # ;
+NEG+3PL+VNEAR+FUT:%>'wáa%.ang% k̲asaasdlä'ánggang # ;
+NEG+3PL+BIAS+IMM+PRES:%>'áng'waa'uuj # ;
+NEG+3PL+BIAS+SIMP+PRES:%>'áng'waa'uujang # ;
+NEG+3PL+RES:%>'áng'waaäsaa'uujang # ;
+NEG+3PL+BIAS+INTERR+PRES:%>'áng'waa'us # ;
+NEG+3PL+BIAS+INTERR+PAST:%>'áng'waa'ujaa # ;
+NEG+3PL+BIAS+INTERR+PAST+HAB:%>'áng'waa'uujaangaa # ;
+NEG+3PL+BIAS+INTERR+FUT:%>'áng'waaäsaa'us # ;
+NEG+3PL+CERT+PRES:%>'áng'waa'ahlanggang # ;
+NEG+3PL+CERT+PAST:%>'áng'waa'ahlanggan # ;
+NEG+3PL+CERT+PAST+HAB:%>'áng'waa'ahlanggiinii # ;
+NEG+3PL+CERT+FUT:%>'áng'waaäsaa'ahlans # ;
+NEG+3PL+CERT+REL:%>'áng'waa'ahlans # ;
+NEG+3PL+INTS+PAST:%>'áng'aawaa'ahlang # ;
+NEG+3PL+CONT:%>'áng'aawaa'ahlanggaa # ;
+NEG+3PL+CTFACT+PRES:%>'áng'aawaa'ahlanggang # ;
+NEG+3PL+RFLX:%>'áng'waa'ahl # ;
+NEG+3PL+FUT+RFLX+INTERR:%>'áng'waaäseehl # ;

LEXICON CLASS-US-STEM-2-INFL !!= @CODE@
+IMM+PRES:%>a # ;
+SIMP+PRES:%>áng # ;
+DIR+PAST:%>án # ;
+NONFACT:%>áng # ;
+INTERR+PRES+HAB:%>áng # ;
+PRES+HAB:%>ánggang # ;
+PRES+HAB+NONFACT:%>ángang # ;
+DIR+PAST+HAB:%>íinii # ;
+INTERR+PAST+HAB:%>áangaa # ;
+INDIR+PAST+HAB:%>áangaan # ;
+INTERR+NEAR+FUT:%>áng% k̲asa'áa # ;
+NEAR+FUT:%>áng% k̲asa'áang # ;
+INTERR+VNEAR+FUT:%>áng% k̲asaasdláa # ;
+VNEAR+FUT:%>áng% k̲asaasdláang # ;
+CERT+PRES:%>'ahlánggang # ;
+CERT+PAST:%>'ahlánggan # ;
+CERT+PAST+HAB:%>'ahlánggiinii # ;
+CERT+REL:%>'ahláns # ;
+RFLX:%>'ahl # ;
+3PL+INTERR+PRES+HAB:%>áng'waa # ;
+3PL+PRES+HAB:%>áng'waang # ;
+3PL+PRES+HAB+NONFACT:%>áng'waa%.ang # ;
+NEG+PRES+HAB:%>áng'anggang # ;
+NEG+PRES+HAB+NONFACT:%>áng'angang # ;
+NEG+INTERR+NEAR+FUT:%>áng% k̲asaa'áng # ;
+NEG+NEAR+FUT:%>áng% k̲asaa'ánggang # ;
+NEG+INTERR+VNEAR+FUT:%>áng% k̲asaasdlä'áng # ;
+NEG+VNEAR+FUT:%>áng% k̲asaasdlä'ánggang # ;
+NEG+3PL+INTERR+PRES+HAB:%>áng'ang'waa # ;
+NEG+3PL+PRES+HAB:%>áng'ang'waang # ;
+NEG+3PL+PRES+HAB+NONFACT:%>áng'ang'waa%.ang # ;

LEXICON CLASS-US-STEM-3-INFL !!= @CODE@
+COND-AUX2:%> # ;
+INTERR+PAST:%>áa # ;
+INDIR+PAST:%>áan # ;
+REL+EVID:%>áas # ;
+PAST+NONFACT:%>áa%.ang # ;
+INTS+PAST:%>áa'ahlang # ;
+CONT:%>áa'ahlanggaa # ;
+CTFACT+PRES:%>áa'ahlanggang # ;


LEXICON CLASS-UUHL-STEM !!= @CODE@
+V:úuhl                  CLASS-UUHL-STEM-1-INFL ;
+V:úl                    CLASS-UUHL-STEM-2-INFL ;
+V:wáal                  CLASS-UUHL-STEM-3-INFL ;
+V+EXT:úuhldaal          CLASS-AAL-INFL  ;
+V+CIRCUM:úuhlgwaang     CLASS-AANG-INFL  ;
 
LEXICON CLASS-UUHL-STEM-1-INFL !!= @CODE@
+COND-AUX1:%> # ;
+SG+IMPV:%> # ;
+INTERR+SIMP+PRES:%> # ;
+REL:%>s # ;
+INTERR+FUT+LONG:%>äsáa # ;
+INTERR+FUT+SHORT:%>äs # ;
+SIMP+FUT:%>äsáang # ;
+IMM+FUT:%>äsga # ;
+REL+FUT:%>äsáas # ;
+FUT+NONFACT:%>äsáa%.ang # ;
+BIAS+IMM+PRES:%>'úuj # ;
+BIAS+SIMP+PRES:%>'úujang # ;
+RES:%>äsáa'uujang # ;
+BIAS+INTERR+PRES:%>'us # ;
+BIAS+INTERR+PAST:%>'ujáa # ;
+BIAS+INTERR+PAST+HAB:%>'úujaangaa # ;
+BIAS+INTERR+FUT:%>äsáa'us # ;
+CERT+FUT:%>äsáa'ahlans # ;
+FUT+RFLX+INTERR:%>äséehl # ;
+PL+IMPV:%>'úu # ;
+3PL+IMM+PRES:%>'wáa # ;
+3PL+INTERR+SIMP+PRES:%>'wáa # ;
+3PL+SIMP+PRES:%>'wáang # ;
+3PL+DIR+PAST:%>'wägán # ;
+3PL+INTERR+PAST:%>'áawaa # ;
+3PL+INDIR+PAST:%>'áawaan # ;
+3PL+REL:%>'wáas # ;
+3PL+REL+EVID:%>'áawaas # ;
+3PL+NONFACT:%>'wáa%.ang # ;
+3PL+PAST+NONFACT:%>'áawaa%.ang # ;
+3PL+DIR+PAST+HAB:%>'wägíinii # ;
+3PL+INTERR+PAST+HAB:%>'wägáangaa # ;
+3PL+INDIR+PAST+HAB:%>'wägáangaan # ;
+3PL+INTERR+FUT+LONG:%>'wáaäsaa # ;
+3PL+INTERR+FUT+SHORT:%>'wáaäs # ;
+3PL+SIMP+FUT:%>'wáaäsaang # ;
+3PL+IMM+FUT:%>'wáaäsga # ;
+3PL+REL+FUT:%>'wáaäsaas # ;
+3PL+FUT+NONFACT:%>'wáaäsaa%.ang # ;
+3PL+INTERR+NEAR+FUT:%>'wáa%.áng% k̲asa'áa # ;
+3PL+NEAR+FUT:%>'wáa%.áng% k̲asa'áang # ;
+3PL+INTERR+VNEAR+FUT:%>'wáa%.áng% k̲asaasdláa # ;
+3PL+VNEAR+FUT:%>'wáa%.áng% k̲asaasdláang # ;
+3PL+BIAS+IMM+PRES:%>'wáa'uuj # ;
+3PL+BIAS+SIMP+PRES:%>'wáa'uujang # ;
+3PL+RES:%>'wáaäsaa'uujang # ;
+3PL+BIAS+INTERR+PRES:%>'wáa'us # ;
+3PL+BIAS+INTERR+PAST:%>'wáa'ujaa # ;
+3PL+BIAS+INTERR+PAST+HAB:%>'wáa'uujaangaa # ;
+3PL+BIAS+INTERR+FUT:%>'wáaäsaa'us # ;
+3PL+CERT+PRES:%>'wáa'ahlanggang # ;
+3PL+CERT+PAST:%>'wáa'ahlanggan # ;
+3PL+CERT+PAST+HAB:%>'wáa'ahlanggíinii # ;
+3PL+CERT+FUT:%>'wáaäsaa'ahlans # ;
+3PL+CERT+REL:%>'wáa'ahlans # ;
+3PL+INTS+PAST:%>'áawaa'ahlang # ;
+3PL+CONT:%>'áawaa'ahlanggaa # ;
+3PL+CTFACT+PRES:%>'áawaa'ahlanggang # ;
+3PL+RFLX:%>'wáa'ahl # ;
+3PL+FUT+RFLX+INTERR:%>'wáaäseehl # ;
+NEG+SG+IMPV:%>'áng # ;
+NEG+IMM+PRES:%>'ángga # ;
+NEG+INTERR+SIMP+PRES:%>'áng # ;
+NEG+SIMP+PRES:%>'ánggang # ;
+NEG+DIR+PAST:%>'ánggan # ;
+NEG+INTERR+PAST:%>'áangaa # ;
+NEG+INDIR+PAST:%>'áangaan # ;
+NEG+REL:%>'áns # ;
+NEG+REL+EVID:%>'áangaas # ;
+NEG+NONFACT:%>'angáng # ;
+NEG+PAST+NONFACT:%>'áangaa%.ang # ;
+NEG+INTERR+PRES+HAB:%>'ánggang # ;
+NEG+DIR+PAST+HAB:%>'ánggíinii # ;
+NEG+INTERR+PAST+HAB:%>'ánggaangaa # ;
+NEG+INDIR+PAST+HAB:%>'ánggaangaan # ;
+NEG+INTERR+FUT+LONG:%>'ángäsaa # ;
+NEG+INTERR+FUT+SHORT:%>'ángäs # ;
+NEG+SIMP+FUT:%>'ángäsaang # ;
+NEG+IMM+FUT:%>'ángäsga # ;
+NEG+REL+FUT:%>'ángäsaas # ;
+NEG+FUT+NONFACT:%>'ángäsaa%.ang # ;
+NEG+BIAS+IMM+PRES:%>'áng'uuj # ;
+NEG+BIAS+SIMP+PRES:%>'áng'uujang # ;
+NEG+RES:%>'ángäsaa'uujang # ;
+NEG+BIAS+INTERR+PRES:%>'áng'us # ;
+NEG+BIAS+INTERR+PAST:%>'áng'ujaa # ;
+NEG+BIAS+INTERR+PAST+HAB:%>'áng'uujaangaa # ;
+NEG+BIAS+INTERR+FUT:%>'ángäsaa'us # ;
+NEG+CERT+PRES:%>'áang'ahlanggang # ;
+NEG+CERT+PAST:%>'áang'ahlanggan # ;
+NEG+CERT+PAST+HAB:%>'áang'ahlanggíinii # ;
+NEG+CERT+FUT:%>'ángäsaa'ahlans # ;
+NEG+CERT+REL:%>'áang'ahlans # ;
+NEG+INTS+PAST:%>'áangaa'ahlang # ;
+NEG+CONT:%>'áangaa'ahlanggaa # ;
+NEG+CTFACT+PRES:%>'áangaa'ahlanggang # ;
+NEG+RFLX:%>'áang'ahl # ;
+NEG+FUT+RFLX+INTERR:%>'ángäseehl # ;
+NEG+PL+IMPV:%>'áng'uu # ;
+NEG+3PL+IMM+PRES:%>'áng'waa # ;
+NEG+3PL+INTERR+SIMP+PRES:%>'áng'waa # ;
+NEG+3PL+SIMP+PRES:%>'áng'waang # ;
+NEG+3PL+DIR+PAST:%>'áng'wägan # ;
+NEG+3PL+INTERR+PAST:%>'áng'aawaa # ;
+NEG+3PL+INDIR+PAST:%>'áng'aawaan # ;
+NEG+3PL+REL:%>'áng'waas # ;
+NEG+3PL+REL+EVID:%>'áng'aawaas # ;
+NEG+3PL+NONFACT:%>'áng'waa%.ang # ;
+NEG+3PL+PAST+NONFACT:%>'áng'aawaa%.ang # ;
+NEG+3PL+DIR+PAST+HAB:%>'áng'wägíinii # ;
+NEG+3PL+INTERR+PAST+HAB:%>'áng'wägáangaa # ;
+NEG+3PL+INDIR+PAST+HAB:%>'áng'wägáangaan # ;
+NEG+3PL+INTERR+FUT+LONG:%>'áng'waaäsaa # ;
+NEG+3PL+INTERR+FUT+SHORT:%>'áng'waaäs # ;
+NEG+3PL+SIMP+FUT:%>'áng'waaäsaang # ;
+NEG+3PL+IMM+FUT:%>'áng'waaäsga # ;
+NEG+3PL+REL+FUT:%>'áng'waaäsaas # ;
+NEG+3PL+FUT+NONFACT:%>'áng'waaäsaa%.ang # ;
+NEG+3PL+INTERR+NEAR+FUT:%>'wáa%.áng% k̲asaa'áng # ;
+NEG+3PL+NEAR+FUT:%>'wáa%.áng% k̲asaa'ánggang # ;
+NEG+3PL+INTERR+VNEAR+FUT:%>'wáa%.áng% k̲asaasdlä'áng # ;
+NEG+3PL+VNEAR+FUT:%>'wáa%.áng% k̲asaasdlä'ánggang # ;
+NEG+3PL+BIAS+IMM+PRES:%>'áng'waa'uuj # ;
+NEG+3PL+BIAS+SIMP+PRES:%>'áng'waa'uujang # ;
+NEG+3PL+RES:%>'áng'waaäsaa'uujang # ;
+NEG+3PL+BIAS+INTERR+PRES:%>'áng'waa'us # ;
+NEG+3PL+BIAS+INTERR+PAST:%>'áng'waa'ujaa # ;
+NEG+3PL+BIAS+INTERR+PAST+HAB:%>'áng'waa'uujaangaa # ;
+NEG+3PL+BIAS+INTERR+FUT:%>'áng'waaäsaa'us # ;
+NEG+3PL+CERT+PRES:%>'áng'waa'ahlanggang # ;
+NEG+3PL+CERT+PAST:%>'áng'waa'ahlanggan # ;
+NEG+3PL+CERT+PAST+HAB:%>'áng'waa'ahlanggíinii # ;
+NEG+3PL+CERT+FUT:%>'áng'waaäsaa'ahlans # ;
+NEG+3PL+CERT+REL:%>'áng'waa'ahlans # ;
+NEG+3PL+INTS+PAST:%>'áng'aawaa'ahlang # ;
+NEG+3PL+CONT:%>'áng'aawaa'ahlanggaa # ;
+NEG+3PL+CTFACT+PRES:%>'áng'aawaa'ahlanggang # ;
+NEG+3PL+RFLX:%>'áng'waa'ahl # ;
+NEG+3PL+FUT+RFLX+INTERR:%>'áng'waaäseehl # ;

LEXICON CLASS-UUHL-STEM-2-INFL !!= @CODE@
+IMM+PRES:%>ga # ;
+SIMP+PRES:%>gáng # ;
+DIR+PAST:%>gán # ;
+NONFACT:%>%.áng # ;
+INTERR+PRES+HAB:%>gáng # ;
+PRES+HAB:%>gánggang # ;
+PRES+HAB+NONFACT:%>gangáng # ;
+DIR+PAST+HAB:%>gíinii # ;
+INTERR+PAST+HAB:%>gáangaa # ;
+INDIR+PAST+HAB:%>gáangaan # ;
+INTERR+NEAR+FUT:%>áng% k̲asa'áa # ;
+NEAR+FUT:%>áng% k̲asa'áang # ;
+INTERR+VNEAR+FUT:%>áng% k̲asaasdláa # ;
+VNEAR+FUT:%>áng% k̲asaasdláang # ;
+3PL+INTERR+PRES+HAB:%>gáng'waa # ;
+3PL+PRES+HAB:%>gáng'waang # ;
+3PL+PRES+HAB+NONFACT:%>gáng'waa%.ang # ;
+NEG+PRES+HAB:%>gáng'anggang # ;
+NEG+PRES+HAB+NONFACT:%>gáng'angang # ;
+NEG+INTERR+NEAR+FUT:%>áng% k̲asaa'áng # ;
+NEG+NEAR+FUT:%>áng% k̲asaa'ánggang # ;
+NEG+INTERR+VNEAR+FUT:%>áng% k̲asaasdlä'áng # ;
+NEG+VNEAR+FUT:%>áng% k̲asaasdlä'ánggang # ;
+NEG+3PL+INTERR+PRES+HAB:%>gáng'ang'waa # ;
+NEG+3PL+PRES+HAB:%>gáng'ang'waang # ;
+NEG+3PL+PRES+HAB+NONFACT:%>gáng'ang'waa%.ang # ;

LEXICON CLASS-UUHL-STEM-3-INFL !!= @CODE@
+COND-AUX1:%> # ;
+INTERR+PAST:%>áa # ;
+INDIR+PAST:%>áan # ;
+REL+EVID:%>áas # ;
+PAST+NONFACT:%>áa%.ang # ;
+CERT+PRES:%>'ahlánggang # ;
+CERT+PAST:%>'ahlánggan # ;
+CERT+PAST+HAB:%>'ahlánggíinii # ;
+CERT+REL:%>'ahláns # ;
+INTS+PAST:%>áa'ahlang # ;
+CONT:%>áa'ahlanggaa # ;
+CTFACT+PRES:%>áa'ahlanggang # ;
+RFLX:%>'ahl # ;

!LEXICON CLASS-UUHL-STEM-2
!+IMM+PRES:%>ga # ;
!+SIMP+PRES:%>gáng # ;
!+DIR+PAST:%>gán # ;
!+NONFACT:%>%.áng # ;
!+INTERR+PRES+HAB:%>gáng # ;
!+PRES+HAB:%>gánggang # ;
!+PRES+HAB+NONFACT:%>gangáng # ;
!+DIR+PAST+HAB:%>gíinii # ;
!+INTERR+PAST+HAB:%>gáangaa # ;
!+INDIR+PAST+HAB:%>gáangaan # ;
!+INTERR+NEAR+FUT:%>áng% �asa'�a # ;
!+NEAR+FUT:%>áng% �asa'�ang # ;
!+INTERR+VNEAR+FUT:%>áng% �asaasdl�a # ;
!+VNEAR+FUT:%>áng% �asaasdl�ang # ;
!+3PL+INTERR+PRES+HAB:%>gáng'waa # ;
!+3PL+PRES+HAB:%>gáng'waang # ;
!+3PL+PRES+HAB+NONFACT:%>gáng'waa%.ang # ;
!+NEG+PRES+HAB:%>gáng'anggang # ;
!+NEG+PRES+HAB+NONFACT:%>gáng'angang # ;
!+NEG+INTERR+NEAR+FUT:%>áng% �asaa'�ng # ;
!+NEG+NEAR+FUT:%>áng% �asaa'�nggang # ;
!+NEG+INTERR+VNEAR+FUT:%>áng% �asaasdl�'�ng # ;
!+NEG+VNEAR+FUT:%>áng% �asaasdl�'�nggang # ;
!+NEG+3PL+INTERR+PRES+HAB:%>gáng'ang'waa # ;
!+NEG+3PL+PRES+HAB:%>gáng'ang'waang # ;
!+NEG+3PL+PRES+HAB+NONFACT:%>gáng'ang'waa%.ang # ;

